臺灣高雄地方法院刑事判決　　　　　　　 98年度訴字第366號
公　訴　人　臺灣高雄地方法院檢察署檢察官
被　　　告　柯淑玲
選任辯護人　戴國石律師
被　　　告　盧建華
　　　　　　顏如玉
上　一　人
選任辯護人　劉新安律師
被　　　告　陳啟清
選任辯護人　洪世崇律師
　　　　　　許惠珠律師
被　　　告　邱志明
上列被告因商業會計法等案件，經檢察官提起公訴（96年度偵字
第24997 號）及追加起訴(98 年度偵緝字第1279號) ，本院判決
如下：
   主  文
陳啟清犯如附表一編號1-1 至101 號所示之各罪，各處如附表一
編號1-1 至101 號主文欄所示之刑，應執行有期徒刑壹年捌月，
如易科罰金，以銀元參佰元即新臺幣玖佰元折算壹日。
邱志明犯如附表一編號1-1 至45、編號72-1至101 號所示之各罪
，各處如附表一編號1-1 至45、編號72-1至101 號主文欄所示之
刑，應執行有期徒刑貳年，如易科罰金，以銀元參佰元即新臺幣
玖佰元折算壹日。
盧建華犯附表一編號1-1 、1-2 所示之罪，處有期徒刑參月，如
易科罰金，以銀元參佰元即新臺幣玖佰元折算壹日，減為有期徒
刑壹月又拾伍日，如易科罰金，以銀元參佰元即新臺幣玖佰元折
算壹日。
顏如玉犯附表一編號72-1至101 號所示之各罪，各處如附表一編
號72-1至101 號主文欄所示之刑，應執行有期徒刑拾月，如易科
罰金，以新臺幣壹仟元折算壹日，緩刑貳年，並應向公庫支付新
臺幣拾萬元。
柯淑玲無罪。
   事  實
一、陳啟清前因賭博案件，經本院以94年度簡字第4589號判決處
    有期徒刑3 月確定，於民國95年3 月8 日易科罰金執行完畢
    。詎猶不知悔改，其為址設於高雄市苓雅區○○○路11巷41
    號「金動力有限公司」( 下稱金動力公司) 之登記負責人，
    為商業會計法所稱之商業負責人，明知其業務上所制作三聯
    式消費簽帳單之第二聯商店自存聯、第一聯信用卡中心留存
    聯、第三聯持卡人自存聯均為其商業本身自行製存之內部憑
    證並作為交付商業本身以外之人之對外憑證，而其中留存於
    該公司之第二聯簽帳單，係由特約商店製作留存，再憑以製
    作記帳憑證登入帳冊，用以證明會計事項發生之內部憑證，
    係屬商業會計法所稱之「會計憑證」，不得為不實之填製，
    竟分別與下列之人共同基於重利、填載不實商業會計憑證等
    犯意聯絡，於下述時、地，分別為下列犯行：
  (一)於95年6 月起至96年6 月止，與邱志明共同基於重利、填製
    不實簽帳單據之會計憑證之犯意聯絡，先由陳啟清以金動力
    公司之名義與合作金庫銀行股份有限公司( 下稱合作金庫銀
    行) 簽訂特約商店約定書，並由合作金庫銀行提供簽帳端末
    機( 下稱刷卡機，編號00000000、00000000、00000000 )
    3 臺予金動力公司使用，陳啟清旋於不詳時、地，將上開刷
    卡機3 台及空白簽帳單交由邱志明，並由邱志明在報紙刊登
    「刷卡換現金」之廣告招攬不特定之信用卡持卡人，嗣有附
    表一編號2- 1至45所示刷卡人，因需款急迫，前來詢問刷卡
    借貸內容，陳啟清、邱志明遂乘其等需款急迫之際，在高雄
    市苓雅區○○○路11巷41號之金動力公司營業處所內，於持
    卡人實際上並未購物之情況下，提供上開刷卡機供持卡人以
    其所有之信用卡虛偽刷卡簽帳，刷卡人乃分別於附表一編號
    2-1 至45所示之時間，分別持其等所有如附表一所示之信用
    卡，以「假消費、真刷卡」之方式刷卡如附表一所示之金額
    ，並分由陳啟清及邱志明當場預扣如附表一差額欄所示額度
    不等之金額後，再將剩餘款項交給刷卡人，再由如附表一所
    示之刷卡人在陳啟清及邱志明所出具之刷卡簽帳單上簽名，
    據此製作虛偽不實之簽帳單，其二人再以該虛偽不實之簽帳
    單，向發卡銀行請領刷卡金額，發卡銀行因而交付扣除約定
    手續費2.1%後之刷卡金額予金動力公司；陳啟清、邱志明2
    人以此方式分別向附表一編號2-1 至45所示之刷卡人收取各
    如附表一利息欄所示與原本顯不相當之重利( 計算式詳如下
    述說明及附表一所載) ，嗣後邱志明再依簽帳單所附之出貨
    單上貨物品目、數量計算所得利益，並將所得利潤百分之40
    至50不等比例之報酬交付予陳啟清。
  (二)盧建華於95年6 月間以每刷卡新臺幣（下同)1 萬元可得300
    元至400 元不等之代價，向陳啟清及邱志明租用刷卡機1 台
    ( 刷卡機編號：00000000) ，旋即與陳啟清、邱志明共同基
    於重利、填製不實簽帳單據之會計憑證之概括犯意聯絡，由
    邱志明將上開刷卡機及簽帳單等物交予盧建華( 刷卡機編號
    ：00000000) ，由盧建華將該刷卡機裝設於屏東市○○路38
    1 之1 號處所，並在報紙刊登「刷卡換現金」之廣告招攬不
    特定之信用卡持卡人，以「假消費、真刷卡」之方式，乘持
    卡人需款急迫之際，在屏東市○○路381 之1 號營業處所內
    ，於持卡人實際上並未購物之情況下，提供上開刷卡機供持
    卡人以其所有之信用卡虛偽刷卡簽帳，嗣有持卡人鄭玉梅乃
    分別於附表一編號1- 1、1-2 所示之時間及地點，持其所有
    如附表一所示之信用卡，以「假消費、真刷卡」之方式刷卡
    如附表一編號1-1 、1-2 所示之金額，並由盧建華當場預扣
    借款額度9%之金額後，再將剩餘款項交給刷卡人，並由鄭玉
    梅在盧建華所出具之刷卡簽帳單上簽名，據此製作虛偽不實
    之簽帳單，嗣由盧建華將該簽帳單交予邱志明，邱志明、陳
    啟清再持該虛偽不實之簽帳單，向發卡銀行請領刷卡金額，
    發卡銀行因而交付扣除約定手續費2.1%後之刷卡金額予金動
    力公司；陳啟清、邱志明、盧建華3 人以此方式向附表一編
    號1-1 、1- 2所示之刷卡人收取各如附表一編號1-1 、1-2
    利息欄所示與原本顯不相當之重利( 計算式詳如下述說明及
    附表一所載) ，盧建華因而獲得每筆簽帳單金額百分之3 至
    4 不等金額之利益，邱志明與陳啟清則依前揭方式朋分利潤
    。
  (三)陳啟清、邱志明復與顏如玉於96年1 月起至96年6 月止，共
    同基於重利及填製不實簽帳單據之會計憑證之犯意聯絡，由
    邱志明以一個月給付12,000元予顏如玉之代價，將上開刷卡
    機( 刷卡機編號：00000000、00000000) 及簽帳單等物交予
    顏如玉，顏如玉將該刷卡機裝設於其出資經營之位於高雄市
    大寮區○○○路40號之如玉服飾店內，並在報紙刊登「刷卡
    換現金」之廣告招攬不特定之信用卡持卡人，嗣有附表一編
    號72-1至101 號所示之刷卡人，因需款急迫，前來詢問刷卡
    借貸內容，渠等即乘持卡人需款急迫之際，在上開店內，於
    持卡人實際上並未購物之情況下，提供上開刷卡機供持卡人
    以其所有之信用卡虛偽刷卡簽帳，並當場預扣如附表一差額
    欄所示額度不等之金額後，將餘款交與持卡人，並由如附表
    一編號72-1至101 所示之人在顏如玉所出具之刷卡簽帳單上
    簽名，據此製作虛偽不實之簽帳單，嗣由顏如玉將該簽帳單
    交予邱志明，邱志明、陳啟清再持該虛偽不實之簽帳單，向
    發卡銀行請領刷卡金額，發卡銀行因而交付扣除約定手續費
    2.1%後之刷卡金額予金動力公司；陳啟清、邱志明、顏如玉
    3 人以此方式向附表一編號72-1至101 號所示之刷卡人收取
    各如附表一利息欄所示與原本顯不相當之重利( 計算式詳如
    下述說明及附表一所載) ，陳啟清、邱志明並同以前開方式
    朋分利潤。
  (四)陳啟清、黃蘭珍( 黃蘭珍部分未據起訴) 、邱志明( 邱志明
    此部分未據起訴亦未經追加起訴) 於96年1 月起至96年4 月
    止共同基於重利、填製不實簽帳單據之會計憑證之犯意聯絡
    ，先由邱志明將上開刷卡機( 刷卡機編號：000000 00 )1臺
    及簽帳單等物交付予黃蘭珍，嗣黃蘭珍即將該刷卡機裝設於
    其經營之高雄市苓雅區○○○路120 號立華商行內，並在報
    紙刊登「刷卡換現金」之廣告招攬不特定之信用卡持卡人，
    嗣有附表一編號46-1至71號所示之刷卡人，因需款急迫，前
    來詢問刷卡借貸內容，渠等即乘持卡人需款急迫之際，在上
    開立華商行內，於持卡人實際上並未購物之情況下，提供上
    開刷卡機供持卡人以其所有之信用卡虛偽刷卡簽帳，並當場
    預扣如附表一差額欄所示額度不等之金額後，將餘款交與持
    卡人，並由如附表一編號46-1至71號所示之人在黃蘭珍所出
    具之刷卡簽帳單上簽名，據此製作虛偽不實之簽帳單，嗣由
    黃蘭珍將該簽帳單交予邱志明，邱志明、陳啟清再持該虛偽
    不實之簽帳單，向發卡銀行請領刷卡金額，發卡銀行因而交
    付扣除約定手續費2.1%後之刷卡金額予金動力公司；渠等以
    此方式向附表一編號46-1 至71 號所示之刷卡人收取各如附
    表一利息欄所示與原本顯不相當之重利( 計算式詳如下述說
    明及附表一所載) ，其後陳啟清、邱志明遂以前開方式共同
    朋分利潤。
  (五)嗣於96年8 月28日為警持搜索票搜索金動力公司及如玉服飾
    店、光華商行等處，並扣得如附表二所示之物，而悉上情。
二、案經永豐信用卡股份有限公司、聯邦商業銀行股份有限公司
    、大眾商業銀行股份有限公司、中國信託商業銀行股份有限
    公司、慶豐商業銀行股份有限公司、新光商業銀行股份有限
    公司、國泰世華銀行股份有限公司、中華商業銀行股份有限
    公司、日盛國際商業銀行股份有限公司、台新國際商業銀行
    股份有限公司、遠東國際商業銀行股份有限公司、陽信商業
    銀行股份有限公司告訴及內政部警政署刑事警察局移送臺灣
    高雄地方法院檢察署檢察官偵查起訴。
    理  由
壹、證據能力部分：
    按除法律另有規定外，實施刑事訴訟程序之公務員因違背法
    定程序取得之證據，其有無證據能力之認定，應審酌人權保
    障及公共利益之均衡維護；被告以外之人於審判外之言詞或
    書面陳述，除法律有規定者外，不得作為證據；又被告以外
    之人於審判外之陳述，雖不符合同法第159 條之1 至第159
    條之4 之規定，但經當事人於審判程序同意作為證據，法院
    審酌該言詞陳述或書面陳述作成時之情況，認為適當者，亦
    得為證據；當事人、代理人或辯護人於法院調查證據時，知
    有第159 條第1 項不得為證據之情形，而未於言詞辯論終結
    前聲明異議者，視為有前項之同意，刑事訴訟法第158 條之
    4 、第159 條第1 項、第159 條之5 分別定有明文。本判決
    下列所引用之各項供述證據，當事人均不爭執各該證據之證
    據能力，且迄本院言詞辯論終結前亦均未就該等證據之證據
    能力聲明異議，本院審酌此等證據資料取得及製作時之情況
    ，尚無違法不當及證明力明顯過低之瑕疵，以之作為證據應
    屬適當；另本判決後述所引之各項非供述證據，無證據證明
    係實施刑事訴訟程序之公務員以不法方式所取得，且亦無證
    據證明係非真實，復均與本件待證事實具有關聯性，是依刑
    事訴訟法第158 條之4 之反面解釋，當有證據能力；又前開
    供述與非供述證據復經本院於審理期日中合法調查，自均得
    為本案證據使用，同先敘明。
貳、有罪部分：
一、認定犯罪事實所憑證據：
  (一)訊據被告盧建華、顏如玉各就上開犯罪事實欄一(二)、(三)所述
    重利及填製不實簽帳單據之會計憑證犯行坦承不諱，核與證
    人即附表一編號1-1 、1-2 、72-1至101 號所示之刷卡人警
    詢中之證詞相符( 見警卷A 第1 至46頁、第85至第324 頁，
    警卷B 第1 至210 頁) ，另證人即共同被告邱志明亦於本院
    審理中證稱：伊將陳啟清申請之刷卡機交給顏如玉、盧建華
    等人使用，刷卡後的簽帳單會交給伊，伊再交給陳啟清，銀
    行之後會撥款至陳啟清申請的帳戶等語( 見本院99年度訴字
    第74號卷【下稱院三卷】第47至49頁) ，此外，復有金動力
    有限公司基本資料查詢表、金動力刷卡人一覽表、合作金庫
    商業銀行特約商店金動力有限公司交易明細表、合作金庫特
    約商店申請書及約定書各1 份、信用卡簽帳單正本153 張等
    在卷可佐( 見警卷C 第104 至105 頁，警卷D 第20至29頁、
    第47至94頁) ，足認被告2 人出於任意性之自白與事實相符
    ，堪予採信。
  (二)訊據被告邱志明固坦承於附表一所示時、地提供金動力公司
    申請之刷卡機3 台( 編號00000000、00000000、00000000)
    供附表一所示持卡人刷卡並換取現金，且向使用該刷卡機之
    同案被告盧建華、顏如玉等人收取簽帳單，嗣後銀行再依簽
    帳單之刷卡金額撥款入金動力公司帳戶等事實，惟矢口否認
    有何重利、填製不實會計憑證之犯行，辯稱：伊是為了資金
    得以靈活運用，才建議陳啟清申請刷卡機供持卡人刷卡換取
    現金，再以銀行撥款之現金用以購買貨物，藉以轉賣賺取價
    差，伊是真的有賣貨，刷卡人也有簽出貨單云云；訊據被告
    陳啟清則矢口否認有何重利、填製不實會計憑證之犯行，辯
    稱：伊將金動力公司申請之刷卡機交給邱志明使用，至於其
    如何使用伊不清楚，金動力公司的營運伊也不了解，伊只是
    掛名負責人云云，被告陳啟清辯護人則以：被告陳啟清僅是
    掛名負責人，並無出資，對於公司經營情形亦無所知悉，故
    被告陳啟清於本案並未參與其中等語置辯。
  (三)經查：
  1.被告陳啟清為址設於高雄市苓雅區○○○路11巷41號「金動
    力公司」之登記負責人，金動力公司曾向合作金庫銀行申請
    刷卡機3 臺( 編號00000000、00000000、00000000 )，而附
    表一所示刷卡人因需款孔急，急需現金，乃分別於附表一所
    示時、地，以前開刷卡機各刷卡如附表一交易金額欄所示金
    額，又該刷卡人於刷卡後各取得如附表一實拿金額欄所示之
    現金，且其等實際上並未拿到貨物等情，業據證人即附表一
    所示刷卡人於警詢中證述明確，並有金動力有限公司基本資
    料查詢表、金動力刷卡人一覽表、合作金庫商業銀行特約商
    店金動力有限公司交易明細表、合作金庫特約商店申請書及
    約定書各1 份、信用卡簽帳單正本153 張等在卷可稽( 見警
    卷C 第104 至105 頁，警卷D 第20至29頁、第47至94頁) ，
    復為被告邱志明於本院審理中所自承屬實( 見院三卷第47至
    49 頁 ，本院98年度訴字第366 號【二】卷【下稱院二卷】
    第84 至100頁) ，而被告陳啟清對於金動力公司申請之上開
    刷卡機借給共同被告盧建華、顏如玉等人使用之事實有所知
    悉，且被告邱志明依賺得之價差分配一定比例之報酬給被告
    陳啟清等情，亦據證人即共同被告邱志明於本院審理中證述
    綦詳( 見院二卷第86至90頁) ，再核諸證人即刷卡人陳淑瑛
    、藍瑩芳、方榆棋、吳美娟等人於警詢中均明確證稱被告陳
    啟清就是幫其刷卡的人等語( 見警卷A 第44至46頁、第101
    至103 頁、第136 至138 頁，警卷B 第73至75頁) ，是被告
    陳啟清、邱志明確有提供刷卡機供附表一所示之客人刷卡換
    現金一情，即堪認定屬實。
  2.被告邱志明雖以前揭情詞置辯，惟查：附表一所示之刷卡人
    因急需用錢，故而前往附表一所示地點刷卡以換取現金，且
    實際上並未購買物品等情，分據證人即附表一所示之刷卡人
    於警詢中陳述在卷，且被告邱志明於本院審理中亦供稱：刷
    卡人實際上沒有拿到刷卡消費的貨品等語( 見院三卷第48頁
    ) ，足見刷卡人前往金動力公司、如玉服飾等處刷卡之目的
    ，係為換取一定金額之現金，並無消費之真意，且被告邱志
    明亦據此簽帳單請求銀行撥款，復自刷卡金額中預扣高達百
    分之90至93不等比例之利息現金後再將餘額交付給刷卡人，
    衡其交易情形，蓋與一般民間借款情形無異，且其等實際上
    既無消費之事實，被告邱志明仍與陳啟清共謀，將該不實之
    交易事項填載於屬於會計憑證之簽帳單上，核其行為該當刑
    法重利罪與商業會計法填製不實會計憑證罪自明；被告邱志
    明雖辯稱伊真的有依簽帳消費金額進貨，並將該貨物轉賣給
    其他有需要的人云云，然其除提出金動力公司之發票及出貨
    單外，並無提出相對應進貨之發票、收據、出貨單等以佐證
    其確實有依簽帳金額購入相當數量貨品之證據，其辯詞之真
    實性已屬有疑，再者，縱然其確實有依簽帳金額購入相當數
    量之貨品，然其以刷卡換現金之方式借貸金錢予刷卡人之行
    為既已成立在先，自不因事後是否果有依簽帳金額進貨交易
    而受影響，故其辯稱實際有銷售貨物，且將該貨物轉售予其
    他需要的人云云，顯屬卸責之詞，不足採為有利之證據。
  3.被告陳啟清雖辯稱其對於金動力公司之業務及刷卡機之使用
    情形均不了解云云。然查：
  (1)證人陳淑瑛、藍瑩芳、方榆棋、吳美娟於警詢中均明確指稱
    為其刷卡之人為被告陳啟清( 見警卷A 第44至46頁、第101
    至103 頁、第136 至138 頁，警卷B 第73至75頁) ，又證人
    吳建霖於警詢中亦證稱：被告陳啟清於其刷卡時有在現場等
    語( 見警卷A 第213 至215 頁) ，且證人即共同被告邱志明
    於本院審理中證稱：伊向被告陳啟清說有刷卡機的話，資金
    可以靈活運用，所以伊就帶被告陳啟清去銀行申請刷卡機，
    陳啟清知道伊提供刷卡機讓客戶刷卡換現金的事，且盧建華
    、顏如玉、黃蘭珍等人會依據客戶刷卡之簽帳單進而填寫出
    貨單，將該簽帳單連同出貨單交給伊，伊嗣後再依盧建華、
    顏如玉、黃蘭珍所交付之出貨單以及金動力公司本身客戶刷
    卡後所填具之出貨單上所記載之貨物品目、數量等，根據伊
    與陳啟清約定之比例，將所取得之利潤分給陳啟清，結算的
    時間及報酬均不固定，陳啟清平常會核對公司的報表等語(
    見院二卷第86至88頁) ，足見被告陳啟清對於金動力公司之
    營運狀況以及前開刷卡機係提供給客人刷卡換現金之情形均
    有所參與並知悉，並因此分得比例不等之報酬無疑。
  (2)雖證人陳淑瑛、藍瑩芳、方榆棋、吳美娟、吳建霖於本院審
    理中無從明確指認被告陳啟清即為在場或為其刷卡之人，然
    審理當時距離證人刷卡時點已相距2 、3 年之久，證人之記
    憶隨時間經過應已較為模糊，未若警詢時間距離案發時點較
    近，證人對於相關人士之長相、年紀等事項記憶均較為清晰
    深刻，而能明確指認「當時提供其刷卡借現金之人年紀約30
    至40幾歲，身高約160 幾公分」等語無誤，況依被告邱志明
    所述，金動力公司內之員工只有樊佳典1 人，其年紀約20幾
    歲等語( 見院二卷第87頁、第96頁) ，則樊佳典之年齡、外
    貌、體型與陳啟清年紀較長之中年人外貌有顯著差距，證人
    應無誤認及指認錯誤之可能，足認證人於警詢中所述證詞及
    指認，應可採信。又被告陳啟清於警詢及偵查中自承其有向
    合庫銀行申請3 台刷卡機，借給邱志明拿去商家擺放，邱志
    明將低價購得之菸酒轉售賺取差價，伊獲利部分是以公賣局
    給伊的價錢轉賣客戶所賺取之利潤，再扣除公賣局每月回扣
    之百分之1.6 利潤來計算等語( 見警卷C 第7 至9 頁，偵卷
    第113 至115 頁) ，與其審理中辯稱伊只是掛名負責人，沒
    有經營公司，也沒有得到報酬等辯詞迥然相異，被告陳啟清
    前後供述矛盾，應係卸責迴避之詞。再查被告陳啟清既身為
    金動力公司之登記負責人，舉凡申請刷卡機、開戶等事項均
    需具備公司及負責人之印章等物始得以申請，而被告陳啟清
    亦於審理中自承邱志明有跟伊說向銀行申請刷卡機的事，因
    為要拿印章需要經過伊同意，且銀行會打電話來問伊，因為
    邱志明不是負責人等語( 見院一卷第222 至223 頁) ，顯見
    被告陳啟清對於公司業務及經營概況均有所知悉，且被告陳
    啟清與邱志明非親非故，倘若未曾從中獲得報酬，當無可能
    輕易同意擔任公司負責人，並將以其名義申請之刷卡機交予
    非其經營亦非其子公司之他人任意使用，而甘冒受刑事處罰
    之風險，故證人邱志明證稱被告陳啟清對於刷卡換現金一事
    有所知悉，且會看公司報表並從中分得報酬等語，核與常情
    相符，亦與上開證人即刷卡人證稱有在金動力公司看到陳啟
    清，陳啟清就是為其等刷卡之人之證詞互核無異，則被告陳
    啟清辯稱其完全未參予公司營運，對於刷卡換現金一事亦不
    知情云云，顯不可採；又查，公司負責人對於公司業務本無
    需凡事皆事必躬親，且衡諸常情，負責人隱身於幕後，委由
    其他人代為實際執行業務，嗣後再與他人就營利所得朋分報
    酬等情，亦實有所聞，故負責人是否參與其中，仍應視具體
    個案情節而為認定，自難以負責人並未實際經營業務為由，
    即一概撇清其與其他共犯之關係，遽謂負責人並無犯意聯絡
    及行為分擔參與，而被告陳啟清對於公司業務有所了解及參
    與等情，已如前述，是辯護意旨謂被告陳啟清僅為掛名負責
    人，並非參與本案之人等語，難以憑採。
  (四)查被告陳啟清、邱志明、盧建華、顏如玉等人與持卡借款人
    以如附表一實拿比例欄所示之比例拆算( 其中附表一編號18
    、23-1至23-4、25-2、28、36、37、40-1至40-2、42、43、
    46 -1 至47-5、60、65-1至65-4、67-1至67-4、72-1至72-4
    、75 78-1 至78-2、82-1至84、92、94-1至94-4部分，因借
    款人無從確定其實拿比例，而被告邱志明供稱其以刷卡金額
    百分之90至93之比例預扣款項等語【見院三卷第48頁】，依
    有疑唯利被告解釋之原則，擇對於被告最為有利之百分之93
    比例計算之) ，被告等人隨即於刷卡後當場預扣依該比例計
    算之款項後，實際交付借款人所餘金額，雙方間之借貸、付
    息即已完成，日後係屬刷卡人應償還該刷卡金額予發卡銀行
    之問題，持卡借款人無須再向被告付息或還款，而係由發卡
    銀行直接將款項撥款給特約商店，是被告貸放款項之利率，
    尚非僅以上開預扣款項比率認定，而應以其貸放款項時向各
    持卡借款人收取所謂利息之金額，及其事後向信用卡中心請
    款而獲得付款之期間，亦即被告等人支付現金予刷卡借款人
    後，自信用卡中心取得刷卡金額之日數，憑為利率計算之基
    準；而此項期間，業據本院函詢合作金庫銀行光華分行，經
    該行以98年4 月29日合金光華存字第0980001664號函回覆在
    卷( 見院一卷第25至32頁) ，其期間各如附表一入帳日期欄
    所示；又按，刑法之重利罪係專為保護經濟上弱者之債務人
    所設，故僅需乘借款人急迫、輕率、無經驗之機，對之貸予
    金錢，而取得與原本顯不相當之重利，即屬該當該罪之構成
    要件，至債權人取得重利後所支付經營成本如營業稅、人事
    費用等成本若干，甚或債權人於取得重利後，如何分配其重
    利所得，均與該罪之成立與否不生影響；查合作金庫銀行就
    金動力公司所申請之刷卡機，其每筆請款金額酌收2.1%之手
    續費一情，有合作金庫銀行光華分行98年4 月29日合金光華
    存字第0980001664號函在卷可稽( 見院一卷第25頁) ，該手
    續費乃於銀行撥款同時即自動由撥放之款項中扣除，故被告
    實際收取之利息應扣除該手續費，較為合理，至於有關營業
    稅、人事費用等相關經營成本，乃公司營運過程中可能產生
    之各項支出費用，其金額隨公司營運狀況、銷項及進項多寡
    等因素而有不同，尚與被告從事前揭刷卡換現金之行為無涉
    ，自不應從被告所收取之利息收入中扣除，併此敘明；承上
    ，準此核算結果，則被告等人所收取之利息詳如附表一年利
    率欄中所列自352%至2694% 不等之週年利率（計算式：交易
    金額- 實拿金額- 手續費÷交易金額÷日數×365 ＝週年利
    率）；揆諸常情，借款人茍非出於急迫，當不致向被告等人
    借取如此高利之貸款，堪認被告等人顯係乘不特定人出於急
    迫而舉債濟急之際，預定苛刻條件，利用機會故為貸與，此
    情足堪認定。且就原本利率、時期核算及參酌現今之經濟狀
    況，較之一般債務之利息，顯有特殊之超額，是被告等確有
    取得與原本顯不相當之重利無訛。
  (五)又按商業會計法第14條規定：「會計事項之發生，均應取得
    或給與足以證明之會計憑證」。同法第11條第1 項復規定：
    「凡商業之資產、負債或業主權益發生增減變化之事項，稱
    為會計事項」。又同法第15條規定：商業會計憑證分為原始
    憑證與記帳憑證二類，原始憑證係指證明事項之經過，而為
    造具記帳憑證所根據之憑證；記帳憑證謂證明處理會計事項
    人員之責任，而為記帳所根據之憑證，以信用卡刷卡消費，
    特約商店必須製作簽帳單，由刷卡人於其上簽名認證後，並
    憑以製作記帳憑證及登入帳簿，於此簽帳單乃足以證明會計
    事項發生之會計憑證（最高法院93年度台上字第6374號判決
    參照），是該信用卡簽帳單應屬原始憑證甚明。本案被告邱
    志明、陳啟清、盧建華、顏如玉就附表一所示各項刷卡明細
    ，均明知各該借款人並無實際消費之意思，而以「假消費、
    真刷卡」之方式，貸放款項，並以此虛偽消費之不實事項，
    填製刷卡簽帳單之不實原始會計憑證，供刷卡人簽認，則被
    告共同違反商業會計法犯行，至為明確。
  (六)綜上所述，被告陳啟清、邱志明所辯各節，均屬卸飾之詞，
    委無可採。本件事證明確，被告陳啟清、邱志明、盧建華、
    顏如玉等4人之犯行，洵堪認定，應予依法論科。
  (七)至檢察官聲請傳喚證人即金動力公司員工樊佳典到庭行交互
    詰問，經本院依法傳訊未到，且檢察官聲請傳喚該證人之待
    證事實，已因前述相關人證、書證之調查而已臻明瞭，核無
    再行傳喚之必要，附此敘明。
二、新舊法比較：
    按行為後法律有變更者，適用行為時之法律。但行為後之法
    律有利於行為人者，適用最有利於行為人之法律，修正後刑
    法第2 條第1 項定有明文。該條之規定係規範行為後法律變
    更所生新舊法律比較適用之準據法，是該條規定本身雖亦經
    修正，但因屬適用法律之準據法，本身尚無比較新舊法之問
    題，應逕適用裁判時之修正後刑法第2 條規定，以決定適用
    之刑罰法律。次按法律變更之比較適用，比較時應就罪刑有
    關之共犯、未遂犯、想像競合犯、牽連犯、連續犯、結合犯
    ，以及累犯加重、自首減輕暨其他法定加減（如身分加減）
    與加減例等一切情形，綜其全部罪刑之結果而為比較；且就
    比較之結果，須為整體之適用，不能割裂分別適用各該有利
    於行為人之法律，此即法律變更之比較適用所應遵守之「罪
    刑綜合比較原則」及「擇用整體性原則」（參照最高法院24
    年上字第4634號判例、同院27年上字第2615號判例及最高法
    院95年第8 次刑事庭會議決議）。查被告陳啟清、邱志明、
    盧建華就附表一編號1-1 、1-2 及被告陳啟清、邱志明就附
    表一編號17-1所示之犯行，其等行為後，刑法業於94年2 月
    2 日修正公布，並於95年7 月1 日施行，依前揭規定暨決議
    意旨，自應為新舊法條文之比較，茲就比較情形分述如下：
  (一)修正前刑法第28條規定：「二人以上共同實施犯罪之行為者
    ，皆為正犯」，現行刑法第28條則規定：「二人以上共同實
    行犯罪之行為者，皆為正犯」，亦即現行刑法係將原本共同
    正犯之共同「實施」犯罪，改為共同「實行」犯罪，剔除完
    全未參與犯罪相關行為「實行」之「陰謀共同正犯」及「預
    備共同正犯」，是現行刑法關於共同正犯之可罰性要件之範
    圍業已限縮，乃屬行為可罰性要件之變更，自應為新舊法律
    之比較適用；本件被告無論依修正前後規定，均構成共同正
    犯，經比較修正前、後關於共同正犯之規定，適用現行刑法
    第28條之規定，並未較有利於被告。
  (二)修正後之刑法第31條第1 項規定：「因身分或其他特定關係
    成立之罪，其共同實行、教唆或幫助者，雖無特定關係，仍
    以正犯或共犯論。但得減輕其刑。」，較之修正前係規定：
    「因身分或其他特定關係成立之罪，其共同實行或教唆、幫
    助者，雖無特定關係，仍以共犯論」，修正後新法增設「得
    減輕其刑」規定，較有利於被告。
  (三)刑法分則編各罪所定罰金之貨幣單位原為銀元，且依修正前
    刑法第33條第5 款規定，罰金刑為1 銀元以上，而有關罰金
    倍數之調整及銀元與新臺幣之折算標準，則定有「罰金罰鍰
    提高標準條例」及「現行法規所定貨幣單位折算新臺幣條例
    」，除罰金以1 銀元折算3 元新臺幣外，並將72年6 月26日
    以前修正之刑法部分條文罰金數額提高10倍，其後修正者則
    不再提高倍數；嗣修正後刑法第33條第5 款則將罰金刑提高
    為新臺幣1 千元以上，並以百元計算之，且因刑法第33條第
    5 款所定罰金貨幣單位既已改為新臺幣，刑法分則編各罪所
    定罰金之貨幣單位亦應配合修正為新臺幣，且考量刑法修正
    施行後，不再適用「現行法規所定貨幣單位折算新臺幣條例
    」，為使刑法分則編各罪所定罰金之最高數額與刑法修正前
    趨於一致，爰增訂刑法施行法第1 條之1 規定，將刑法分則
    編各罪所定罰金之貨幣單位均改為新臺幣，並將72年6 月26
    日以前修正之刑法部分條文罰金數額提高為30倍，其後修正
    者則提高為3 倍。是以刑法分則編各罪所定罰金刑之最高數
    額，於上開規定修正後仍屬一致，並無不同；但其罰金刑之
    最低數額，則比修正前提高，從而自以修正前之規定較為有
    利。
  (四)修正後刑法第56條規定，業已刪除連續犯之規定。故連續數
    行為而犯同一罪名，依修正前刑法第56條規定，應以一罪論
    ，但得加重其刑；而依修正後規定，則已無連續犯可資適用
    ，即應將各次犯行以數罪併合處罰，是以適用修正前關於連
    續犯之規定，對被告自係較為有利。
  (五)修正後刑法第51條第5 款之規定，有期徒刑定應執行刑之上
    限，由不得逾20年提高為不得逾30年，此屬相當科刑規範之
    變更。比較新舊法之規定，應以修正前之刑法第51條第5 款
    之規定較有利於被告。
  (六)綜上，本件經綜合觀察全部罪刑比較之結果，就被告犯罪在
    95年7 月1 日刑法修正條文生效施行前部分，應整體適用被
    告行為時即修正前刑法之規定，對被告較為有利，爰依刑法
    第2 條第1 項前段之規定，適用被告行為時即修正前刑法相
    關規定予以論處。
  (七)至修正後刑法第55條但書規定係科刑之限制，為法理之明文
    化，非屬法律之變更，無庸為新舊法比較，附此敘明。
三、論罪部分：
  (一)按商業會計法第71條第1 款之罪，以商業負責人、主辦及經
    辦會計人員或依法受託代他人處理會計事務之人員，有以明
    知為不實之事項，而填製會計憑證或記入帳冊之行為，為其
    成立要件。而所謂「商業負責人」之定義，依同法第4 條所
    定，應依公司法第8 條、商業登記法第9 條及其他法律有關
    之規定。而公司法第8 條第1 項規定：「本法所稱公司負責
    人：在無限公司、兩合公司為執行業務或代表公司之股東；
    在有限公司、股份有限公司為董事。」，商業登記法第9 條
    規定：「本法所稱商業負責人，在獨資組織者，為出資人或
    其法定代理人；合夥組織者，為執行業務之合夥人。經理人
    在執行職務範圍內亦為商業負責人」查被告陳啟清為金動力
    公司之董事，有金動力公司登記資料及被告陳啟清供述在卷
    可參( 見警卷C 第104 至105 頁，警卷C 第7 頁) ，是其該
    當商業會計法所稱之商業負責人無疑。
  (二)核被告陳啟清就附表一編號1-1 至101 部分所為，被告邱志
    明就附表一編號1-1 至45、編號72-1至101 號所為，被告盧
    建華就附表一編號1-1 、1-2 所為，被告顏如玉就附表一編
    號72-1至101 號所為，均係犯刑法第344 重利罪及商業會計
    法第71條第1 款填製不實會計憑證罪；次按會計憑證，依其
    記載之內容及其製作之目的，亦屬文書之一種，凡商業負責
    人、主辦及經辦會計人員或依法受託代他人處理會計事務之
    人員，以明知為不實事項而填製會計憑證或記入帳冊者，即
    該當商業會計法第71條第1 款之罪，本罪乃刑法第215 條業
    務上文書登載不實罪之特別規定，自應優先適用（最高法院
    92年度台上字第3677號判例意旨參照），故本件應優先適用
    商業會計法第71條第1 款填製不實會計憑證罪，無庸再論以
    刑法第21 5條業務上文書登載不實罪，附此敘明。被告等人
    於附表一編號2-1 至2-7 、編號3-1 至3-2 、編號4-1 至
    4-2 、編號7- 1至7-2 、編號23 -2 至23-3、編號47-2至
    47-3、編號47-4至47-5、編號51-1至51-2、編號52-1至52-2
    、編號57之-1至57 -2 、編號63-1至63-2、編號65-1-65-2
    、編號65-3至65-4、編號67-1至67-2、67-3至67-4、編號
    72-1至72 -2 、編號72-3至72-4、編號82-1至82-2、編號
    83-1至83 -2 、編號88-2至88-3、編號93-1至93-2、編號
    94-1至94-2 、 編號97 -1 至97-2、編號98-1至98-2、編號
    100-1 至100-2 部分於同日所犯各次重利及填製不實會計憑
    證犯行，因時間甚為緊接，且係於同一地點為之，刷卡人復
    為同一人，顯係利用同一機會且基於單一犯罪決意而為之，
    各該舉動之獨立性極為薄弱，難以強行分開，在刑法評價上
    ，以視為數個舉動之接續施行，合為包括之一行為予以評價
    較為合理，為接續犯，於同日之各該犯行，應各僅論以一重
    利及填製不實會計憑證罪。
  (三)又被告邱志明、盧建華、顏如玉雖非商業負責人，而無商業
    會計法第71條第1 款所定之身分，惟與商業負責人被告陳啟
    清共犯商業會計法第71條第1 款填製不實會計憑證罪，依修
    正前刑法第31條第1 項規定，仍以共犯論；被告陳啟清、邱
    志明、盧建華就附表一編號1-1 、1- 2所示犯行，被告陳啟
    清、邱志明、顏如玉就附表一編號72-1至101 號所示犯行，
    被告陳啟清、邱志明、黃蘭珍( 邱志明、黃蘭珍部分未據起
    訴) 就附表一編號46-1至71所示犯行間，有犯意聯絡及行為
    分擔，應各依修正前刑法第28條規定，均論以共同正犯。另
    被告盧建華就附表一編號1-1 、1-2 及被告陳啟清、邱志明
    就附表一編號1-1 、1-2 、17-1所示多次重利及填製不實會
    計憑證之犯行，時間緊接、方法相同，係觸犯構成要件相同
    之罪，顯係基於概括犯意反覆為之，應依修正前刑法第56條
    規定，以連續犯論以一罪；被告4 人於附表一所為各次犯行
    ，均係以一行為而同時觸犯重利罪以及填製不實會計憑證罪
    ，為想像競合犯，應依刑法第55條規定，各從較重之填製不
    實會計憑證罪處斷；另被告4 人除前開接續及連續犯行外，
    其等所犯其餘犯行，犯意各別，時間互異，應予分論併罰。
    至起訴書附表編號102 、103 所列刷卡紀錄，因起訴書犯罪
    事實及論罪欄均未曾提及該部分犯行，且刷卡人所述行為地
    亦非在金動力公司、如玉服飾或立華商行內，此部分顯與本
    案無關，公訴人亦當庭表示此部分應屬贅列( 見本院審訴卷
    第103 頁) ，自不在本院審究範圍內，另被告邱志明有關附
    表一編號46-1至71部分之犯行，未據檢察官起訴或追加起訴
    ，且與上開論罪部分並無事實上或裁判上一罪之關係，不在
    本院審理範圍內，均附此敘明。
  (四)被告陳啟清就附表一編號1-1 、1-2 、17-1部分之犯行，其
    行為後，刑法第47條關於累犯之規定，業經修正，修正前有
    關累犯之成立，不以再犯之罪係故意犯罪為限，但修正後之
    規定，則以再犯之罪係故意犯罪為必要；被告陳啟清無論依
    修正前刑法第47條或修正後第47條第1 項之規定均構成累犯
    ，即無有利或不利之情形，於刑法修正施行後法院為裁判時
    ，無庸為新、舊法之比較( 最高法院97年度第2 次刑事庭會
    議決議意旨參照) ，故本件有關累犯之規定，應逕依現行有
    效之法律即修正後刑法第47條第1 項之規定，論以累犯。被
    告陳啟清有如事實欄一所載之前科紀錄，有臺灣高等法院被
    告前案紀錄表在卷可稽，其受有期徒刑執行完畢後，5 年內
    故意再犯本件最重本刑為有期徒刑以上之罪，為累犯，應依
    刑法第47條第1 項規定加重其刑。
四、科刑部分：
  (一)按行為後法律有變更者，適用行為時之法律，但行為後之法
    律有利於行為人者，適用最有利於行為人之法律，刑法第2
    條第1 項定有明文。又易刑處分係刑罰執行問題，與罪刑無
    關，應分別就新舊法所規定之有利不利為比較，適用最有利
    於行為人之規定以定其易刑之折算標準，已如前述。茲刑法
    第41條關於易科罰金之規定，於前開被告犯罪期間已經數次
    修正略為：1.94年2 月2 日修正公布前舊刑法第41條第1 項
    前段規定：「犯最重本刑為5 年以下有期徒刑以下之刑之罪
    ，而受6 個月以下有期徒刑或拘役之宣告，因身體、教育、
    職業、家庭之關係或其他正當事由，執行顯有困難者，得『
    以1 元以上3 元以下折算一日』，易科罰金。」同條第2 項
    規定：「併合處罰之數罪，均有前項情形，其應執行之刑逾
    6 月者，『亦同』。」2.94年2 月2 日修正公布，並於95年
    7 月1 日生效施行之第41條規定，除就原第1 項前段關於易
    科罰金「以1 元以上3 元以下折算一日」之折算標準提高為
    「以新臺幣1000元、2000元或3000元折算一日」外，其第2
    項規定亦將關於數罪併罰，就數宣告刑均得易科罰金而定應
    執行之刑逾6 個月者，排除適用同條第1 項得易科罰金規定
    。3.98年1 月21日修正公布，並於98年9 月1 日生效施行之
    第41條規定，除延續前次修正第1 項已經提高之易科罰金折
    算標準外，其保留前次修正第2 項關於數罪併罰，就數宣告
    刑均得易科罰金而定應執行之刑逾6 個月者，排除適用同條
    第1 項得易科罰金規定，並移列由增定同條第8 項條文涵蓋
    之規定，於前開條文生效施行前，即因司法院大法官會議釋
    字第662 號解釋公布，自宣告日即98年6 月19日起失其效力
    。4.98年12月30日修正公布，並於99年1 月1 日生效施行之
    第41條規定，除第1 項前段仍延續94年2 月2 日修正公布條
    文第1 項已經提高之易科罰金折算標準外，就前次經宣告無
    效之第8 項規定部分，則配合大法官會議解釋意旨修正為「
    第1 項至第4 項及第7 項之規定，於數罪併罰之數罪均得易
    科罰金或易服社會勞動，其應執行之刑逾6 月者，『亦適用
    之』」，亦即回復前開舊法就數宣告刑均得易科罰金而定應
    執行之刑逾6 個月者，仍有同條第1 項得易科罰金規定適用
    之立法。茲比較新舊法規定，就前揭各被告犯罪行為在95年
    6 月30日以前者，均以94年2 月2 日修正公布前第41條規定
    較有利於被告；就犯罪行為發生於95年7 月1 日以後者，其
    行為時之法律既未較有利於被告，依前開說明，自應適用裁
    判時法，即98年12月30日修正公布、99年1 月1 日生效施行
    之規定，合先敘明。
  (二)爰審酌被告陳啟清、邱志明、盧建華、顏如玉不思以正當方
    式獲利，趁他人亟需用錢之際而以「假消費、真刷卡」方式
    供需款孔急之人換取現金，賺取顯不相當之厚利，破壞信用
    卡正常交易秩序，復審酌被告陳啟清、邱志明犯後猶飾詞否
    認犯行，未見悔意，被告盧建華、顏如玉則始終坦承犯行，
    態度尚佳等情，兼衡其等犯罪分工方式、犯罪情節、手段、
    因此所獲得之利益，以及被告陳啟清學歷為國中畢業、被告
    邱志明學歷為高職畢業、被告盧建華學歷為高職畢業、被告
    顏如玉學歷為高職畢業等一切情狀，各量處如主文所示之刑
    ，並分別依95年7 月1 日修正施行前及施行後刑法第41條之
    規定，諭知易科罰金折算標準；又關於各該被告於附表一編
    號1-1 、1-2 、編號11至編號16、編號17-2至編號71、編號
    76-1至編號81-2、編號82-1至編號87-1、編號88之1 至編號
    98-3、編號100-1 至101 所為犯行，其犯罪時間係於96年4
    月24日以前所犯，各應依中華民國96年罪犯減刑條例第2 條
    第1 項第3 款之規定減其宣告刑期2 分之1 ，並依上述說明
    ，均諭知易科罰金之折算標準。另按數罪併罰，其中部分之
    裁判易刑標準係依舊法諭知，另部分依新法諭知，合併定刑
    後之易刑標準，應依刑法第2 條之規定，擇有利於受刑人之
    折算標準適用之，有最高法院86年度台非字第87號判決可資
    參考。故就被告陳啟清、邱志明易科罰金折算標準因分別適
    用新舊法而有所不同部分，依上開說明，應依刑法第2 條之
    規定，擇有利於被告之銀元300 元即新臺幣900 元之易科罰
    金折算標準，定其應執行刑之易科罰金折算標準。另考量被
    告陳啟清、邱志明、顏如玉所犯如附表一所示多次犯行，其
    犯罪手段、態樣均大致相同，各次犯行之時點均集中於95、
    96年間，其時間相距並非甚遠，基於罪責相當原則，並參諸
    刑法第51條第5 款原係採限制加重原則，而非累加原則之意
    旨，爰分別就被告陳啟清、邱志明、顏如玉部分酌定其應執
    行之刑如主文所示，以免失諸苛酷，及分別依修正前後刑法
    弟41條易科罰金之規定，諭知易科罰金之標準，以資懲儆。
  (三)又按，犯罪在新法施行前，新法施行後，緩刑之宣告，應適
    用新法第74條之規定（最高法院95年度第8 次刑庭會議決議
    參照），是以本件應依裁判時之新法規定，宣告緩刑。查被
    告顏如玉前未曾因故意犯罪受有期徒刑以上刑之宣告，有臺
    灣高等法院被告前案紀錄表1 份附卷可稽，其犯後對於犯罪
    事實坦承不諱，且其係為求謀生而一時失慮，致罹刑典，堪
    認經此偵、審程序之教訓，已足令其心生警惕，而信無再犯
    之虞，本院認上開宣告之刑，以暫不執行為適當，爰依刑法
    第74條第1 項第1 款規定宣告緩刑如主文所示之期間，並考
    量被告顏如玉犯行對社會所生之危害，以及耗費之司法資源
    等情，命被告顏如玉應向公庫支付10萬元，以彌補其行為之
    不當，並資惕勵。
  (四)末查，於高雄市○○○路立華商行處扣押之如附表二編號1
    至4所 示及在屏東市○○路381 之1 號處所扣押如附表二編
    號1所 示之刷卡機5 臺，核其編號與前揭用以供客人刷卡換
    現金之刷卡機3 臺編號均不相同，而前揭合作金庫銀行提供
    之3臺 刷卡機，其所有權仍屬合作金庫銀行，且於解約後已
    遭合作金庫銀行收回乙節，有該行99年1 月18日合金光華字
    第0990000154號函在卷可參( 見院一卷第231 頁) ，是扣案
    之刷卡機5 臺皆與本案無關，無庸宣告沒收；另於高雄市○
    ○○路120 號立華商行處扣案之附表二編號13、14營利事業
    登記證影本2 份，並非被告用以犯本案之罪所用之物，爰不
    予宣告沒收；至其餘扣案物品無積極證據證明與本案有何直
    接關聯性，均不予宣告沒收；另卷內所附信用卡簽帳單正本
    153 張，乃合作金庫銀行依臺灣高雄地方法院檢察署函文指
    示，而於97年12月24日以合金光華存字第0970005248號函檢
    附其所保管之簽單正本153 張供本院查對( 見本院審訴卷第
    66頁) ，該簽帳單之所有權仍屬合作金庫銀行所有，非本案
    被告所有，自不得宣告沒收，併此指明。
五、不另為無罪諭知部分：
  (一)按犯罪事實應依證據認定，無證據不得認定其犯罪事實，刑
    事訴訟法第154 條第2 項定有明文，又認定犯罪事實所憑之
    證據，雖不以直接證據為限，間接證據亦包括在內，然而無
    論直接證據或間接證據，其為訴訟上之證明，須於通常一般
    之人均不致有所懷疑，而得確信其為真實之程度者，始得據
    為有罪之認定，倘其證明尚未達到此一程度，而有合理之懷
    疑存在而無從使事實審法院得有罪之確信時，即應由法院為
    諭知被告無罪之判決，最高法院著有76年台上字第4986號判
    例可資參照。
  (二)公訴意旨另以被告陳啟清、邱志明、盧建華、顏如玉前開犯
    行均另涉犯刑法第339 條第1 項詐欺罪，惟詐欺罪係以意圖
    為自己或第三人不法之所有，以詐術使人陷於錯誤，將本人
    之物交付為成立要件，本件信用卡之持卡人祇須在簽帳單上
    簽名，依其與發卡銀行之約定，即具有指示發卡銀行或收單
    機構付款予特約商店及同意支付該款項予發卡銀行之效力，
    另依金動力公司與合作金庫銀行訂立之特約商店約定書第4
    條規定，收單銀行即有依該簽帳單上所載金額扣除手續費後
    付款予該商店之義務( 見警卷D 第91至92頁) 。申言之，收
    單銀行祇須依據特約商店提出之有持卡人簽名之簽帳單，即
    須付款與特約商店。本件刷卡人雖係假消費，但係真刷卡，
    收單銀行本無須審核刷卡人消費之真假。既因真刷卡而付款
    ，不問消費之真假均應依約付款，其付款即無因刷卡人、被
    告及商店施用詐術而陷於錯誤之餘地。又縱金動力公司與收
    單銀行前開約定書第15條明文約定：特約商店認知於信用卡
    交易時須對所交易之物品或提供之服務項目於簽帳單上作簡
    明的描述，並註明其他有關事項如附加之費用等，如經合作
    金庫請求，特約商店須提供交易詳細內容，特約商店如未能
    遵行本合約內容而致興訟或合作金庫遭受損失，特約商店將
    承擔責任，使合作金庫免責於其行為，並賠償合作金庫因此
    而遭受之損失( 見警卷D 第93頁) ，然此僅屬民事上違約之
    問題，與施用詐術，使人陷於錯誤而付款之詐欺罪有別。至
    商店持以請款之簽帳單、請款單、請款彙總表之登載，固非
    真消費而記載不實，但其向收單銀行請款之主要憑據係持卡
    人親筆簽名之簽帳單，該簽帳單之簽名為真正，收單銀行即
    應付款，與請款單、請款彙總表簽帳單之消費是否真實無關
    ，而刷卡人簽署帳單後，即負有帳面上之債務，收單銀行可
    以依約轉向發卡銀行結帳，刷卡人係真消費或假消費，均有
    可能事後未存款支付，此係發卡銀行與刷卡人間之民事契約
    問題，並不因刷卡人假消費之名，行貸款之實而刷卡簽帳即
    有不同。故難認被告等人有何施用詐術致發卡銀行陷於錯誤
    之詐欺取財犯罪，被告陳啟清、邱志明、盧建華、顏如玉此
    部分犯罪，尚屬不能證明，然公訴意旨既以此部分與前開經
    論罪部分有想像競合之裁判上一罪關係，本院爰不另為無罪
    之諭知，併此敘明。
肆、無罪部分：
一、公訴意旨另以：被告柯淑玲與陳啟清、黃蘭珍共同基於以信
    用卡刷卡假消費而預扣利息真借款、填製不實簽帳單據之會
    計憑證之犯意，自被告陳啟清或邱志明之處取得上開刷卡機
    及簽帳單等物( 刷卡機編號：00000000，裝設地址：高雄市
    ○○○路120 號) ，並在報紙刊登「刷卡換現金」之廣告招
    攬不特定之信用卡持卡人，以「假消費、真刷卡」之方式，
    乘持卡人需款急迫，在：高雄市○○○路120 號之「安達商
    行」或「立華商行」內，於持卡人實際上並未購物之情況下
    ，以持卡人所有之信用卡虛偽刷卡簽帳，當場預扣借款額度
    7%至14 %利息後，將餘款交與持卡人，再以虛偽不實之簽帳
    單，向發卡銀行請領刷卡金額，使發卡銀行因而陷於錯誤，
    交付扣除約定手續費後之刷卡金額，而受有呆帳風險，嗣有
    如起訴書附表編號41至66( 即判決書附表一編號46至71) 之
    持卡人（另行簽分偵辦），因需款急迫，即向黃蘭珍等人詢
    問刷卡借貸內容，並各與被告陳啟清、柯淑玲、黃蘭珍共同
    基於意圖為自己不法所有之詐欺取財犯意聯絡，於起訴書附
    表所示之時間及地點，持其等所有如附表所示之信用卡，以
    「假消費、真刷卡」之方式刷卡如起訴書附表所示之金額後
    ，由黃蘭珍等人當場預扣借款額度利息後，取得剩餘之款項
    ，並由起訴書附表編號41至66之持卡人在黃蘭珍等人所出具
    之刷卡簽帳單上簽名，俟由同案被告陳啟清、柯淑玲、黃蘭
    珍持之向起訴書附表所示銀行請領刷卡金額，致上開銀行陷
    於錯誤，誤認有實際銷貨而撥款。起訴書附表所示之人所刷
    卡之金額匯至金動力公司之合作金庫銀行帳號000000000000
    0 號帳戶後，再由同案被告陳啟清等人依所經手借款之金額
    來朋分發卡銀行所匯之金錢而取得與原本顯不相當之款項。
    因認被告柯淑玲與同案被告陳啟清及黃蘭珍共同涉犯刑法第
    339 條第1 項詐欺取財、第344 條重利及商業會計法第71條
    第1 款之填製不實會計憑證罪嫌。
二、按檢察官就被告犯罪事實，應負舉證責任，並指出證明之方
    法；又犯罪事實應依證據認定之，無證據不得認定犯罪事實
    ；不能證明被告犯罪者，應諭知無罪之判決，刑事訴訟法第
    161 條第1 項、第154 條第2 項、第301 條第1 項分別定有
    明文。再按認定不利於被告之證據須依積極證據，苟積極證
    據不足為不利於被告事實之認定，即應為有利被告之認定，
    更不必有何有利之證據；又犯罪事實之認定，應憑證據，如
    無相當之證據，或證據不足以證明，自不得以推測或擬制之
    方法，以為裁判之基礎。再者，依刑事訴訟法第161 條第1
    項規定，檢察官對於起訴之犯罪事實，仍應負提出證據及說
    服之實質舉證責任，尚其所提出之證據，不足為被告有罪之
    積極證明，或其指出證明之方法，無從說服法院以形成被告
    有罪之心證，基於無罪推定之原則，自應為被告無罪判決之
    諭知（最高法院30年上字第816 號、40年台上字第86號、92
    年台上字第128 號判例可資參照）。
三、公訴意旨認被告柯淑玲涉有上開罪嫌，無非係以被告柯淑玲
    警詢及偵查中之供述、證人即刷卡人游碧玫警詢及偵查中之
    證述、證人即刷卡人林恒聖警詢時之陳述、安達商行及立華
    商行之營利事業登記基本資料查詢單、合作金庫銀行特約商
    店交易明細表各1 份等為其論據。訊據被告柯淑玲堅詞否認
    有何詐欺、重利及填製不實會計憑證犯行，辯稱：伊是安達
    商行的負責人，95年底時因無心經營而結束營業，並將店盤
    讓給黃蘭珍，伊不清楚黃蘭珍有沒有幫伊將安達商行之營業
    登記註銷，在伊經營安達商行期間，沒有刷卡借貸情事，搜
    索當日伊會在現場是因為黃蘭珍人在旗山，有事臨時請伊幫
    忙看店等語。經查：
  (一)據證人即附表一編號46至71至所示刷卡人警詢中之證詞，大
    抵均證稱為其刷卡之人為黃蘭珍，並未提到被告柯淑玲，足
    見實際為客人刷卡之人應為黃蘭珍無訛，雖其中證人游碧玫
    曾證稱：伊去刷卡時有看到柯淑玲，柯淑玲都扳著臉孔不理
    伊，讓伊覺得很不舒服，黃蘭珍帶伊到後面的辦公室刷卡時
    ，柯淑玲就坐在沙發上不理伊等語( 見警卷A 第85至87頁)
    ，衡諸常情，若被告柯淑玲同為從事刷卡換現金業務之人，
    理應對於前來預借現金之客人會殷勤招呼，並協助處理其刷
    卡換現金事宜，而無相應不理、甚至扳著臉孔之可能，足見
    被告柯淑玲當時雖在場，但並未從事為客人刷卡換現金之行
    為，本件實難僅憑證人證述其刷卡時被告柯淑玲有在現場，
    即遽謂被告柯淑玲同為從事非法刷卡借貸業務之共犯。
  (二)再查，證人黃蘭珍於本院審理中到庭證稱：伊在做刷卡借現
    金業務時，柯淑玲沒有幫伊，伊盤店經營的這段時間，柯淑
    玲很少去店裡，有的話應該是幫忙看店及餵貓，幫忙看店也
    只是客戶進來他要處理而已，96年8 月28日警方查獲時，柯
    淑玲剛好在伊店裡是因為伊那天回旗山處理家事，伊請柯淑
    玲幫忙顧店等語( 見院一卷第208 至224 頁) ；另證人即同
    案被告邱志明於本院審理中證稱：伊認識盧建華、顏如玉、
    黃蘭珍，但柯淑玲有看過不知道叫什麼名字，柯淑玲曾經陪
    黃蘭珍到金動力公司找過伊，有時候伊去黃蘭珍開的商行，
    也會看到柯淑玲坐在那裡，但她有無參與經營伊不清楚，柯
    淑玲從來沒有跟伊提過菸酒經營的事情等語( 見院三卷第20
    頁，院二卷第99至100 頁) ，經核證人黃蘭珍之證詞與被告
    柯淑玲之辯詞大致相符，且根據證人邱志明之證述，益證被
    告柯淑玲並非實際與其接洽刷卡借現金業務之人，故被告柯
    淑玲辯稱伊並未經營刷卡換現金業務之詞，即堪予採信。
  (三)檢察官雖以被告柯淑玲與黃蘭珍盤店完全無書面契約或其他
    證據可佐，顯然可疑，且安達商行係在96年6 月才更名為立
    華商行，而供貨廠商林記在96年8 月仍以安達商行名義出貨
    ，被告柯淑玲前後供詞反覆等情，認定安達商行及立華商行
    只是換一個名字，實際上仍由被告柯淑玲與黃蘭珍共同籌措
    經營等語為據；惟查，黃蘭珍與被告柯淑玲先前乃僱傭關係
     ( 見 偵卷第95頁) ，其相互間本已有所認識，故而就盤店
    事宜未訂立書面契約，尚非顯與常情相悖；且商行名稱更易
    之時間，端視經營者何時向主管機關申請變更登記，可能因
    申請時點及實際辦理需耗費之時間等因素而有時間差，是實
    際經營者與登記名稱不同，亦非顯無可能，自難僅以未辦理
    變更登記為由，遽謂被告柯淑玲仍為實際經營之人；再者，
    出貨廠商林記因不清楚實際經營者已變更名稱，而仍以安達
    商行名義出貨等情，此據證人黃蘭珍於審理中證述明確( 見
    院一卷第214 頁) ，再觀諸立華商行於96年5 月19日始設立
    登記，有該商行商業登記抄本1 份在卷可憑( 見院一卷第
    307 頁) ，且出貨單並非立華商行自己所製作，而係其他廠
    商所製作，則外部人因不了解該商行名稱實際更動情形，誤
    以為安達商行仍繼續營運，而以原本商行名稱出貨，此情亦
    屢見不鮮，故難僅憑出貨單記載廠商為安達商行，即認被告
    柯淑玲為實際經營之人；至被告柯淑玲雖未於本院準備程序
    之初供稱其有幫忙黃蘭珍顧店一事，然其既非固定在店內顧
    店之人，僅係偶而因黃蘭珍有事而到店內幫忙，則其未就此
    等非甚重要事項主動供出，亦非顯不合理，難以據此認定其
    必定係為求卸責始未曾主動坦承該情，況且，縱認定被告柯
    淑玲幫忙顧店一事屬實，衡諸前開證人證詞，被告柯淑玲並
    非實際幫忙客人刷卡以借貸現金之人，亦未曾向同案被告邱
    志明租借刷卡機並洽談相關事宜等情甚明，是難僅憑被告柯
    淑玲曾幫忙顧店一事，遽而推論其亦有參與前開犯行，被告
    柯淑玲此等前後供詞之些許差異，尚不足作為認定其犯罪之
    確實證據。
  (四)綜上所述，檢察官所舉前開證據，尚不足使本院達於通常一
    般之人均不致有所懷疑，而得確信被告柯淑玲確有起訴書所
    載之犯行，而形成有罪判決之確信，依罪疑唯輕及罪證有疑
    惟利被告之證據法則，即不得遽為不利被告柯淑玲之認定，
    而逕以重利、填製不實會計憑證等罪名相繩。此外，本院復
    查無其他積極證據足認被告柯淑玲有檢察官所指之上述犯行
    ，揆諸首揭說明，自應為被告柯淑玲無罪之諭知。
據上論斷，應依刑事訴訟法第299 條第1 項前段、第 301 條第1
項，商業會計法第71條第1 款，刑法第11條前段、第2 條第1 項
、第28條、第31條、第55條、第344 條、第47條第1 項、第41條
第1 項前段、第8 項、第74條第1 項第1 款、第2 項第4 款，94
年2 月2 日修正公布前刑法第28條、第31條、第56條、第41條第
1 項前段、第2 項、第51條第5 款，刑法施行法第1 條之1 ，修
正前罰金罰鍰提高標準條例第2 條，現行法規所定貨幣單位折算
新臺幣條例第2 條，中華民國96年罪犯減刑條例第2 條第1 項第
3款 、第7 條、第9 條、第11條，判決如主文。
本案經檢察官劉慕珊到庭執行職務。
中    華    民    國   100    年    5     月    31    日
                  刑事第十四庭審判長  法  官 陳銘珠
                                      法  官 李俊霖
                                      法  官 謝琬萍
以上正本證明與原本無異。
如不服本判決應於收受送達後10日內向本院提出上訴書狀，並應
敘述具體理由；如未敘述上訴理由者，應於上訴期間屆滿後20日
內向本院補提理由書（均須按他造當事人之人數附繕本）「切勿
逕送上級法院」。
中    華    民    國   100    年    5     月    31    日
                                      書記官 陳玉娥
附錄本案論罪科刑法條：
中華民國刑法第344條
（重利罪）
乘他人急迫、輕率或無經驗貸以金錢或其他物品，而取得與原本
顯不相當之重利者，處 1 年以下有期徒刑、拘役或科或併科 1
千元以下罰金。
商業會計法第71條
商業負責人、主辦及經辦會計人員或依法受託代他人處理會計事
務之人員有下列情事之一者，處 5 年以下有期徒刑、拘役或科
或併科新臺幣 60 萬元以下罰金：
一、以明知為不實之事項，而填製會計憑證或記入帳冊。
二、故意使應保存之會計憑證、會計帳簿報表滅失毀損。
三、偽造或變造會計憑證、會計帳簿報表內容或毀損其頁數。
四、故意遺漏會計事項不為記錄，致使財務報表發生不實之結果
    。
五、其他利用不正當方法，致使會計事項或財務報表發生不實之
    結果。
附表一
┌──────────────────────────────────────────────────────────┬────┬────┬──────┐
│附表：年利率之計算式(即利息÷本金(交易金額)÷日數(入帳日-交易日)×365(天)×100%)                                    │是否適用│是否適用│ 主文       │
├──────────────────────────────────────────────────────────┤95.07.01│96.4.24 │            │
│刷卡地點一：屏東市○○路381之1號                                                                                    │修正前之│施行之減│            │
├──┬────┬────┬────┬─────┬────┬───┬────┬───┬───┬──┬───┬─────┤舊刑法  │刑條例  │            │
│編號│姓    名│交易日期│銀  行  │卡    號  │交易金額│實拿比│實拿金額│手續費│利息  │年利│刷卡機│出      處│        │        │            │
│    │        │        │        │          │        │例    │( 差額＝│(2.1%)│      │(%) │編號  │          │        │        │            │
│    │        │入帳日期│        │          │        │      │交易金額│      │      │    │      │          │        │        │            │
│    │        │        │        │          │        │      │－實拿金│      │      │    │      │          │        │        │            │
│    │        │        │        │          │        │      │額)     │      │      │    │      │          │        │        │            │
├──┼────┼────┼────┼─────┼────┼───┼────┼───┼───┼──┼───┼─────┼────┼────┼──────┤
│1-1 │鄭 玉 梅│95.6.21 │聯邦銀行│0000-0000 │  11,760│ 91%  │ 10,702 │  247 │  811 │1258│1002  │警A卷P13-1│是      │是      │陳啟清、邱志│
│    │        │95.6.23 │        │0000-0000 │        │      │(1,058) │      │      │%   │0001  │6         │        │        │明、盧建華共│
│    │        │        │        │          │        │      │        │      │      │    │      │          │        │        │同連續犯商業│
│    │        │        │        │          │        │      │        │      │      │    │      │          │        │        │會計法第七十│
├──┼────┼────┤        │          ├────┼───┼────┼───┼───┼──┤      ├─────┤        │        │一條第一款之│
│1-2 │鄭 玉 梅│95.6.23 │        │          │  11,172│ 91%  │ 10,167 │  235 │  770 │838%│      │警卷Ａ第13│        │        │填製不實會計│
│    │        │95.6.26 │        │          │        │      │(1,005) │      │      │    │      │至16頁    │        │        │憑證罪，陳啟│
│    │        │        │        │          │        │      │        │      │      │    │      │          │        │        │清累犯，處有│
│    │        │        │        │          │        │      │        │      │      │    │      │          │        │        │期徒刑肆月，│
│    │        │        │        │          │        │      │        │      │      │    │      │          │        │        │如易科罰金，│
│    │        │        │        │          │        │      │        │      │      │    │      │          │        │        │以銀元參佰元│
│    │        │        │        │          │        │      │        │      │      │    │      │          │        │        │即新臺幣玖佰│
│    │        │        │        │          │        │      │        │      │      │    │      │          │        │        │元折算壹日，│
│    │        │        │        │          │        │      │        │      │      │    │      │          │        │        │減為有期徒刑│
│    │        │        │        │          │        │      │        │      │      │    │      │          │        │        │貳月，如易科│
│    │        │        │        │          │        │      │        │      │      │    │      │          │        │        │罰金，以銀元│
│    │        │        │        │          │        │      │        │      │      │    │      │          │        │        │參佰元即新臺│
│    │        │        │        │          │        │      │        │      │      │    │      │          │        │        │幣玖佰元折算│
│    │        │        │        │          │        │      │        │      │      │    │      │          │        │        │壹日，邱志明│
│    │        │        │        │          │        │      │        │      │      │    │      │          │        │        │處有期徒刑伍│
│    │        │        │        │          │        │      │        │      │      │    │      │          │        │        │月，如易科罰│
│    │        │        │        │          │        │      │        │      │      │    │      │          │        │        │金，以銀元參│
│    │        │        │        │          │        │      │        │      │      │    │      │          │        │        │佰即新臺幣玖│
│    │        │        │        │          │        │      │        │      │      │    │      │          │        │        │元折算壹日，│
│    │        │        │        │          │        │      │        │      │      │    │      │          │        │        │減為有期徒貳│
│    │        │        │        │          │        │      │        │      │      │    │      │          │        │        │月又拾伍日，│
│    │        │        │        │          │        │      │        │      │      │    │      │          │        │        │如易科罰金，│
│    │        │        │        │          │        │      │        │      │      │    │      │          │        │        │以銀元參佰元│
│    │        │        │        │          │        │      │        │      │      │    │      │          │        │        │即新幣玖佰元│
│    │        │        │        │          │        │      │        │      │      │    │      │          │        │        │折算壹日，盧│
│    │        │        │        │          │        │      │        │      │      │    │      │          │        │        │建華處有期徒│
│    │        │        │        │          │        │      │        │      │      │    │      │          │        │        │刑參月，如易│
│    │        │        │        │          │        │      │        │      │      │    │      │          │        │        │科罰金，以銀│
│    │        │        │        │          │        │      │        │      │      │    │      │          │        │        │元參佰元即新│
│    │        │        │        │          │        │      │        │      │      │    │      │          │        │        │臺幣玖佰元折│
│    │        │        │        │          │        │      │        │      │      │    │      │          │        │        │算壹日，減為│
│    │        │        │        │          │        │      │        │      │      │    │      │          │        │        │有期徒刑壹月│
│    │        │        │        │          │        │      │        │      │      │    │      │          │        │        │又拾伍日，如│
│    │        │        │        │          │        │      │        │      │      │    │      │          │        │        │易科罰金，以│
│    │        │        │        │          │        │      │        │      │      │    │      │          │        │        │銀元參佰元即│
│    │        │        │        │          │        │      │        │      │      │    │      │          │        │        │新臺幣玖佰元│
│    │        │        │        │          │        │      │        │      │      │    │      │          │        │        │折算壹日。  │
├──┴────┴────┴────┴─────┴────┴───┴────┴───┴───┴──┴───┴─────┴────┴────┼──────┤
│刷卡地點二：高雄市苓雅區○○○路11巷41號                                                                                                │            │
├──┬────┬────┬────┬─────┬────┬───┬────┬───┬───┬──┬───┬─────┬────┬────┼──────┤
│編號│姓    名│交易日期│銀  行  │卡    號  │交易金額│實拿比│實拿金額│手續費│利息  │年利│刷卡機│ 出處     │是否適用│是否適用│  主文      │
│    │        │        │        │          │        │例    │( 差額＝│(2.1%)│      │(%) │編  號│          │95.07.01│96.4.24 │            │
│    │        │入帳日期│        │          │        │      │交易金額│      │      │    │      │          │修正前之│施行之減│            │
│    │        │        │        │          │        │      │－實拿金│      │      │    │      │          │舊刑法  │刑條例  │            │
│    │        │        │        │          │        │      │額)     │      │      │    │      │          │        │        │            │
├──┼────┼────┼────┼─────┼────┼───┼────┼───┼───┼──┼───┼─────┼────┼────┼──────┤
│2-1 │方 榆 棋│96.04.26│中國信託│0000-0000 │  69,552│ 90%  │ 62,597 │1,460 │5,495 │720%│ 1004 │警A卷P101-│ 否     │  否    │陳啟清、邱志│
│    │        │96.04.30│        │0000-0000 │        │      │ (6,955)│      │      │    │ 0001 │103、警D卷│        │        │明共同犯商業│
├──┼────┼────┼────┼─────┼────┼───┼────┼───┼───┼──┼───┤P22、23、1│        │        │會計法第七十│
│2-2 │方 榆 棋│  同上  │國泰世華│0000-0000 │ 319,536│ 90%  │287,582 │6,710 │25,244│720%│ 1004 │97        │        │        │一條第一款之│
│    │        │        │        │0000-0000 │        │      │(31,954)│      │      │    │ 0001 │          │        │        │填製不實會計│
├──┼────┼────┼────┼─────┼────┼───┼────┼───┼───┼──┼───┤          │        │        │憑證罪，陳啟│
│2-3 │方 榆 棋│  同上  │遠東銀行│0000-0000 │  99,792│ 90%  │ 89,813 │2,096 │7,883 │720%│ 1004 │          │        │        │清累犯，處有│
│    │        │        │        │0000-0000 │        │      │( 9,979)│      │      │    │ 0001 │          │        │        │期徒刑肆月，│
├──┼────┼────┼────┼─────┼────┼───┼────┼───┼───┼──┼───┤          │        │        │如易科罰金，│
│2-4 │方 榆 棋│  同上  │台北富邦│0000-0000 │  99,792│ 90%  │ 89,813 │2,096 │7,883 │720%│ 同上 │          │        │        │以新臺幣壹仟│
│    │        │        │銀    行│0000-0000 │        │      │( 9,979)│      │      │    │      │          │        │        │元折算壹日，│
├──┼────┼────┼────┼─────┼────┼───┼────┼───┼───┼──┼───┤          │        │        │邱志明處有期│
│2-5 │方 榆 棋│  同上  │  同上  │0000-0000-│  99,288│ 90%  │ 89,359 │2,085 │7,884 │720%│ 同上 │          │        │        │徒刑伍月，如│
│    │        │        │        │0000-0000 │        │      │( 9,929)│      │      │    │      │          │        │        │易科罰金，以│
├──┼────┼────┼────┼─────┼────┼───┼────┼───┼───┼──┼───┤          │        │        │新臺幣壹仟元│
│2-6 │方 榆 棋│  同上  │  同上  │0000-0000-│  98,784│ 90%  │ 88,906 │2,074 │7,804 │720%│ 同上 │          │        │        │折算壹日。  │
│    │        │        │        │0000-0000 │        │      │( 9,878)│      │      │    │      │          │        │        │            │
├──┼────┼────┼────┼─────┼────┼───┼────┼───┼───┼──┼───┤          │        │        │            │
│2-7 │方 榆 棋│  同上  │  同上  │0000-0000-│  69,552│ 90%  │ 62,597 │1,460 │5,495 │720%│ 同上 │          │        │        │            │
│    │        │        │        │0000-0000 │        │      │( 6,955)│      │      │    │      │          │        │        │            │
├──┼────┼────┼────┼─────┼────┼───┼────┼───┼───┼──┼───┼─────┼────┼────┼──────┤
│3-1 │許 宴 龍│96.4.27 │國泰世華│0000-0000-│  25,200│ 90%  │ 22,680 │529   │1,991 │576%│1004- │警D卷P23、│        │        │陳啟清、邱志│
│    │        │96.5.2  │        │0000-0000 │        │      │( 2,520)│      │      │    │      │          │ 否     │ 否     │明共同犯商業│
├──┼────┼────┼────┼─────┼────┼───┼────┼───┼───┼──┼───┼─────┤        │        │會計法第七十│
│3-2 │許 宴 龍│96.4.27 │台北富邦│0000-0000-│  25,200│ 90%  │ 22,680 │529   │1,991 │576%│同上  │警卷Ａ第  │        │        │一條第一款之│
│    │        │96.5.2  │銀    行│0000-0000 │        │      │( 2,520)│      │      │    │      │107至109頁│        │        │填製不實會計│
│    │        │        │        │          │        │      │        │      │      │    │      │          │        │        │憑證罪，陳啟│
│    │        │        │        │          │        │      │        │      │      │    │      │          │        │        │清累犯，處有│
│    │        │        │        │          │        │      │        │      │      │    │      │          │        │        │期徒刑肆月，│
│    │        │        │        │          │        │      │        │      │      │    │      │          │        │        │如易科罰金，│
│    │        │        │        │          │        │      │        │      │      │    │      │          │        │        │以新臺幣壹仟│
│    │        │        │        │          │        │      │        │      │      │    │      │          │        │        │元折算壹日，│
│    │        │        │        │          │        │      │        │      │      │    │      │          │        │        │邱志明處有期│
│    │        │        │        │          │        │      │        │      │      │    │      │          │        │        │徒刑伍月，如│
│    │        │        │        │          │        │      │        │      │      │    │      │          │        │        │易科罰金，以│
│    │        │        │        │          │        │      │        │      │      │    │      │          │        │        │新臺幣壹仟元│
│    │        │        │        │          │        │      │        │      │      │    │      │          │        │        │折算壹日。  │
├──┼────┼────┼────┼─────┼────┼───┼────┼───┼───┼──┼───┼─────┼────┼────┼──────┤
│4-1 │郭 淑 杏│96.6.5  │聯邦銀行│0000-0000-│  19,152│ 92%  │ 17,620 │402   │1,130 │1076│1002- │警卷B第17 │        │        │陳啟清、邱志│
│    │        │96.6.7  │        │0000-0000 │        │      │( 1,532)│      │      │%   │0001  │至18頁    │ 否     │ 否     │明共同犯商業│
├──┼────┼────┼────┼─────┼────┼───┼────┼───┼───┼──┼───┼─────┤        │        │會計法第七十│
│4-2 │郭 淑 杏│96.6.5  │新光銀行│0000-0000-│  13,104│約92% │ 12,000 │275   │  829 │1155│同上  │同上      │        │        │一條第一款之│
│    │        │96.6.7  │        │0000-0000 │        │      │( 1,104)│      │      │%   │      │          │        │        │填製不實會計│
│    │        │        │        │          │        │      │        │      │      │    │      │          │        │        │憑證罪，陳啟│
│    │        │        │        │          │        │      │        │      │      │    │      │          │        │        │清累犯，處有│
│    │        │        │        │          │        │      │        │      │      │    │      │          │        │        │期徒刑肆月，│
│    │        │        │        │          │        │      │        │      │      │    │      │          │        │        │如易科罰金，│
│    │        │        │        │          │        │      │        │      │      │    │      │          │        │        │以新臺幣壹仟│
│    │        │        │        │          │        │      │        │      │      │    │      │          │        │        │元折算壹日，│
│    │        │        │        │          │        │      │        │      │      │    │      │          │        │        │邱志明處有期│
│    │        │        │        │          │        │      │        │      │      │    │      │          │        │        │徒刑伍月，如│
│    │        │        │        │          │        │      │        │      │      │    │      │          │        │        │易科罰金，以│
│    │        │        │        │          │        │      │        │      │      │    │      │          │        │        │新臺幣壹仟元│
│    │        │        │        │          │        │      │        │      │      │    │      │          │        │        │折算壹日。  │
├──┼────┼────┼────┼─────┼────┼───┼────┼───┼───┼──┼───┼─────┼────┼────┼──────┤
│5   │陳 國 在│96.5.5  │中國信託│0000-0000-│  15,120│ 90%  │ 13,608 │318   │1,194 │960%│1002- │警卷Ａ第  │ 否     │否      │陳啟清、邱志│
│    │        │96.5.8  │        │0000-0000 │        │      │( 1,512)│      │      │    │0001  │128至129頁│        │        │明共同犯商業│
│    │        │        │        │          │        │      │        │      │      │    │      │          │        │        │會計法第七十│
│    │        │        │        │          │        │      │        │      │      │    │      │          │        │        │一條第一款之│
│    │        │        │        │          │        │      │        │      │      │    │      │          │        │        │填製不實會計│
│    │        │        │        │          │        │      │        │      │      │    │      │          │        │        │憑證罪，陳啟│
│    │        │        │        │          │        │      │        │      │      │    │      │          │        │        │清累犯，處有│
│    │        │        │        │          │        │      │        │      │      │    │      │          │        │        │期徒刑肆月，│
│    │        │        │        │          │        │      │        │      │      │    │      │          │        │        │如易科罰金，│
│    │        │        │        │          │        │      │        │      │      │    │      │          │        │        │以新臺幣壹仟│
│    │        │        │        │          │        │      │        │      │      │    │      │          │        │        │元折算壹日，│
│    │        │        │        │          │        │      │        │      │      │    │      │          │        │        │邱志明處有期│
│    │        │        │        │          │        │      │        │      │      │    │      │          │        │        │徒刑伍月，如│
│    │        │        │        │          │        │      │        │      │      │    │      │          │        │        │易科罰金，以│
│    │        │        │        │          │        │      │        │      │      │    │      │          │        │        │新臺幣壹仟元│
│    │        │        │        │          │        │      │        │      │      │    │      │          │        │        │折算壹日。  │
├──┼────┼────┼────┼─────┼────┼───┼────┼───┼───┼──┼───┼─────┼────┼────┼──────┤
│6   │陳寬旺  │96.5.8  │中國信託│0000-0000-│  22,680│92.6% │ 21,000 │476   │1,204 │968%│同上  │警卷Ｂ第30│否      │否      │陳啟清、邱志│
│    │        │96.5.10 │        │0000-0000 │        │      │( 1,680)│      │      │    │      │至31頁    │        │        │明共同犯商業│
│    │        │        │        │          │        │      │        │      │      │    │      │          │        │        │會計法第七十│
│    │        │        │        │          │        │      │        │      │      │    │      │          │        │        │一條第一款之│
│    │        │        │        │          │        │      │        │      │      │    │      │          │        │        │填製不實會計│
│    │        │        │        │          │        │      │        │      │      │    │      │          │        │        │憑證罪，陳啟│
│    │        │        │        │          │        │      │        │      │      │    │      │          │        │        │清累犯，處有│
│    │        │        │        │          │        │      │        │      │      │    │      │          │        │        │期徒刑肆月，│
│    │        │        │        │          │        │      │        │      │      │    │      │          │        │        │如易科罰金，│
│    │        │        │        │          │        │      │        │      │      │    │      │          │        │        │以新臺幣壹仟│
│    │        │        │        │          │        │      │        │      │      │    │      │          │        │        │元折算壹日，│
│    │        │        │        │          │        │      │        │      │      │    │      │          │        │        │邱志明處有期│
│    │        │        │        │          │        │      │        │      │      │    │      │          │        │        │徒刑伍月，如│
│    │        │        │        │          │        │      │        │      │      │    │      │          │        │        │易科罰金，以│
│    │        │        │        │          │        │      │        │      │      │    │      │          │        │        │新臺幣壹仟元│
│    │        │        │        │          │        │      │        │      │      │    │      │          │        │        │折算壹日。  │
├──┼────┼────┼────┼─────┼────┼───┼────┼───┼───┼──┼───┼─────┼────┼────┼──────┤
│7-1 │鄒慎堂  │96.5.8  │國泰世華│0000-0000-│  20,160│ 90%  │ 18,144 │423   │1,593 │1442│1002- │警卷A第   │        │        │陳啟清、邱志│
│    │        │96.5.10 │        │0000-0000 │        │      │( 2,016)│      │      │%   │0001  │298至299頁│        │        │明共同犯商業│
├──┼────┼────┼────┼─────┼────┼───┼────┼───┼───┼──┼───┼─────┤        │        │會計法第七十│
│7-2 │鄒慎堂  │96.5.8  │遠東銀行│0000-0000-│  20,160│ 90%  │ 18,144 │423   │1,593 │1442│同上  │同上      │ 否     │ 否     │一條第一款之│
│    │        │96.5.10 │        │0000-0000 │        │      │( 2,016)│      │      │%   │      │          │        │        │填製不實會計│
├──┼────┼────┼────┼─────┼────┼───┼────┼───┼───┼──┼───┼─────┤        │        │憑證罪，陳啟│
│7-3 │鄒慎堂  │96.5.8  │台北富邦│0000-0000-│  20,160│ 90%  │ 18,144 │423   │1,593 │1442│同上  │同上      │        │        │清累犯，處有│
│    │        │96.5.10 │銀行    │0000-0000 │        │      │( 2,016)│      │      │%   │      │          │        │        │期徒刑肆月，│
│    │        │        │        │          │        │      │        │      │      │    │      │          │        │        │如易科罰金，│
│    │        │        │        │          │        │      │        │      │      │    │      │          │        │        │以新臺幣壹仟│
│    │        │        │        │          │        │      │        │      │      │    │      │          │        │        │元折算壹日，│
│    │        │        │        │          │        │      │        │      │      │    │      │          │        │        │邱志明處有期│
│    │        │        │        │          │        │      │        │      │      │    │      │          │        │        │徒刑伍月，如│
│    │        │        │        │          │        │      │        │      │      │    │      │          │        │        │易科罰金，以│
│    │        │        │        │          │        │      │        │      │      │    │      │          │        │        │新臺幣壹仟元│
│    │        │        │        │          │        │      │        │      │      │    │      │          │        │        │折算壹日。  │
├──┼────┼────┼────┼─────┼────┼───┼────┼───┼───┼──┼───┼─────┼────┼────┼──────┤
│8   │蔡寶貴  │96.5.4  │國泰世華│0000-0000-│  22,000│ 92%  │ 20,240 │462   │1,298 │538%│1004- │警卷A 第  │ 否     │ 否     │陳啟清、邱志│
│    │        │96.5.8  │        │0000-0000 │        │      │( 1,760)│      │      │    │0001  │155 至157 │        │        │明共同犯商業│
│    │        │        │        │          │        │      │        │      │      │    │      │頁        │        │        │會計法第七十│
│    │        │        │        │          │        │      │        │      │      │    │      │          │        │        │一條第一款之│
│    │        │        │        │          │        │      │        │      │      │    │      │          │        │        │填製不實會計│
│    │        │        │        │          │        │      │        │      │      │    │      │          │        │        │憑證罪，陳啟│
│    │        │        │        │          │        │      │        │      │      │    │      │          │        │        │清累犯，處有│
│    │        │        │        │          │        │      │        │      │      │    │      │          │        │        │期徒刑肆月，│
│    │        │        │        │          │        │      │        │      │      │    │      │          │        │        │如易科罰金，│
│    │        │        │        │          │        │      │        │      │      │    │      │          │        │        │以新臺幣壹仟│
│    │        │        │        │          │        │      │        │      │      │    │      │          │        │        │元折算壹日，│
│    │        │        │        │          │        │      │        │      │      │    │      │          │        │        │邱志明處有期│
│    │        │        │        │          │        │      │        │      │      │    │      │          │        │        │徒刑伍月，如│
│    │        │        │        │          │        │      │        │      │      │    │      │          │        │        │易科罰金，以│
│    │        │        │        │          │        │      │        │      │      │    │      │          │        │        │新臺幣壹仟元│
│    │        │        │        │          │        │      │        │      │      │    │      │          │        │        │折算壹日。  │
├──┼────┼────┼────┼─────┼────┼───┼────┼───┼───┼──┼───┼─────┼────┼────┼──────┤
│9   │藍瑩芳  │96.5.8  │中國信託│0000-0000-│  33,264│ 90%  │ 29,937 │699   │2,628 │1441│1002- │警卷Ａ第44│ 否     │ 否     │陳啟清、邱志│
│    │        │96.5.10 │        │0000-0000 │        │      │( 3,327)│      │      │%   │0001  │至46頁    │        │        │明共同犯商業│
│    │        │        │        │          │        │      │        │      │      │    │      │          │        │        │會計法第七十│
│    │        │        │        │          │        │      │        │      │      │    │      │          │        │        │一條第一款之│
│    │        │        │        │          │        │      │        │      │      │    │      │          │        │        │填製不實會計│
│    │        │        │        │          │        │      │        │      │      │    │      │          │        │        │憑證罪，陳啟│
│    │        │        │        │          │        │      │        │      │      │    │      │          │        │        │清累犯，處有│
│    │        │        │        │          │        │      │        │      │      │    │      │          │        │        │期徒刑肆月，│
│    │        │        │        │          │        │      │        │      │      │    │      │          │        │        │如易科罰金，│
│    │        │        │        │          │        │      │        │      │      │    │      │          │        │        │以新臺幣壹仟│
│    │        │        │        │          │        │      │        │      │      │    │      │          │        │        │元折算壹日，│
│    │        │        │        │          │        │      │        │      │      │    │      │          │        │        │邱志明處有期│
│    │        │        │        │          │        │      │        │      │      │    │      │          │        │        │徒刑伍月，如│
│    │        │        │        │          │        │      │        │      │      │    │      │          │        │        │易科罰金，以│
│    │        │        │        │          │        │      │        │      │      │    │      │          │        │        │新臺幣壹仟元│
│    │        │        │        │          │        │      │        │      │      │    │      │          │        │        │折算壹日。  │
├──┼────┼────┼────┼─────┼────┼───┼────┼───┼───┼──┼───┼─────┼────┼────┼──────┤
│10  │徐 裕 翔│96.5.7  │國泰世華│0000-0000-│  11,088│ 93%  │ 10,312 │233   │543   │893%│同上  │警卷Ａ第  │ 否     │適用    │陳啟清、邱志│
│    │        │96.5.9  │        │0000-0000 │        │      │  ( 776)│      │      │    │      │288至289頁│        │        │明共同犯商業│
│    │        │        │        │          │        │      │        │      │      │    │      │          │        │        │會計法第七十│
│    │        │        │        │          │        │      │        │      │      │    │      │          │        │        │一條第一款之│
│    │        │        │        │          │        │      │        │      │      │    │      │          │        │        │填製不實會計│
│    │        │        │        │          │        │      │        │      │      │    │      │          │        │        │憑證罪，陳啟│
│    │        │        │        │          │        │      │        │      │      │    │      │          │        │        │清累犯，處有│
│    │        │        │        │          │        │      │        │      │      │    │      │          │        │        │期徒刑肆月，│
│    │        │        │        │          │        │      │        │      │      │    │      │          │        │        │如易科罰金，│
│    │        │        │        │          │        │      │        │      │      │    │      │          │        │        │以新臺幣壹仟│
│    │        │        │        │          │        │      │        │      │      │    │      │          │        │        │元折算壹日，│
│    │        │        │        │          │        │      │        │      │      │    │      │          │        │        │減為有期徒刑│
│    │        │        │        │          │        │      │        │      │      │    │      │          │        │        │貳月，如易科│
│    │        │        │        │          │        │      │        │      │      │    │      │          │        │        │罰金，以新臺│
│    │        │        │        │          │        │      │        │      │      │    │      │          │        │        │幣壹仟元折算│
│    │        │        │        │          │        │      │        │      │      │    │      │          │        │        │壹日，邱志明│
│    │        │        │        │          │        │      │        │      │      │    │      │          │        │        │處有期徒刑伍│
│    │        │        │        │          │        │      │        │      │      │    │      │          │        │        │月，如易科罰│
│    │        │        │        │          │        │      │        │      │      │    │      │          │        │        │金，以新臺幣│
│    │        │        │        │          │        │      │        │      │      │    │      │          │        │        │壹仟元折算壹│
│    │        │        │        │          │        │      │        │      │      │    │      │          │        │        │日，減為有期│
│    │        │        │        │          │        │      │        │      │      │    │      │          │        │        │徒刑貳月又拾│
│    │        │        │        │          │        │      │        │      │      │    │      │          │        │        │伍日，如易科│
│    │        │        │        │          │        │      │        │      │      │    │      │          │        │        │罰金，以新臺│
│    │        │        │        │          │        │      │        │      │      │    │      │          │        │        │幣壹仟元折算│
│    │        │        │        │          │        │      │        │      │      │    │      │          │        │        │壹日。      │
├──┼────┼────┼────┼─────┼────┼───┼────┼───┼───┼──┼───┼─────┼────┼────┼──────┤                                                              ───────────────────────────────────────────────────
│11  │王 秀 玉│95.10.03│聯邦銀行│0000-0000 │ 124,656│約80% │100,000 │2,618 │22,038│3226│1002- │警B卷P49- │ 否     │適用    │陳啟清、邱志│
│    │        │95.10.5 │        │0000-0000 │        │      │(24,656)│      │      │%   │0001  │52        │        │        │明共同犯商業│
│    │        │        │        │          │        │      │        │      │      │    │      │          │        │        │會計法第七十│
│    │        │        │        │          │        │      │        │      │      │    │      │          │        │        │一條第一款之│
│    │        │        │        │          │        │      │        │      │      │    │      │          │        │        │填製不實會計│
│    │        │        │        │          │        │      │        │      │      │    │      │          │        │        │憑證罪，陳啟│
│    │        │        │        │          │        │      │        │      │      │    │      │          │        │        │清累犯，處有│
│    │        │        │        │          │        │      │        │      │      │    │      │          │        │        │期徒刑肆月，│
│    │        │        │        │          │        │      │        │      │      │    │      │          │        │        │如易科罰金，│
│    │        │        │        │          │        │      │        │      │      │    │      │          │        │        │以新臺幣壹仟│
│    │        │        │        │          │        │      │        │      │      │    │      │          │        │        │元折算壹日，│
│    │        │        │        │          │        │      │        │      │      │    │      │          │        │        │減為有期徒刑│
│    │        │        │        │          │        │      │        │      │      │    │      │          │        │        │貳月，如易科│
│    │        │        │        │          │        │      │        │      │      │    │      │          │        │        │罰金，以新臺│
│    │        │        │        │          │        │      │        │      │      │    │      │          │        │        │幣壹仟元折算│
│    │        │        │        │          │        │      │        │      │      │    │      │          │        │        │壹日，邱志明│
│    │        │        │        │          │        │      │        │      │      │    │      │          │        │        │處有期徒刑伍│
│    │        │        │        │          │        │      │        │      │      │    │      │          │        │        │月，如易科罰│
│    │        │        │        │          │        │      │        │      │      │    │      │          │        │        │金，以新臺幣│
│    │        │        │        │          │        │      │        │      │      │    │      │          │        │        │壹仟元折算壹│
│    │        │        │        │          │        │      │        │      │      │    │      │          │        │        │日，減為有期│
│    │        │        │        │          │        │      │        │      │      │    │      │          │        │        │徒刑貳月又拾│
│    │        │        │        │          │        │      │        │      │      │    │      │          │        │        │伍日，如易科│
│    │        │        │        │          │        │      │        │      │      │    │      │          │        │        │罰金，以新臺│
│    │        │        │        │          │        │      │        │      │      │    │      │          │        │        │幣壹仟元折算│
│    │        │        │        │          │        │      │        │      │      │    │      │          │        │        │壹日。      │
├──┼────┼────┼────┼─────┼────┼───┼────┼───┼───┼──┼───┼─────┼────┼────┼──────┤
│12  │余 柏 緯│95.9.30 │聯邦銀行│0000-0000 │  39,984│ 95%  │ 37,985 │840   │1,159 │352%│ 同上 │警B卷P67-6│ 否     │適用    │陳啟清、邱志│
│    │        │95.10.3 │        │0000-0000 │        │      │( 1,999)│      │      │    │      │ 9        │        │        │明共同犯商業│
│    │        │        │        │          │        │      │        │      │      │    │      │          │        │        │會計法第七十│
│    │        │        │        │          │        │      │        │      │      │    │      │          │        │        │一條第一款之│
│    │        │        │        │          │        │      │        │      │      │    │      │          │        │        │填製不實會計│
│    │        │        │        │          │        │      │        │      │      │    │      │          │        │        │憑證罪，陳啟│
│    │        │        │        │          │        │      │        │      │      │    │      │          │        │        │清累犯，處有│
│    │        │        │        │          │        │      │        │      │      │    │      │          │        │        │期徒刑肆月，│
│    │        │        │        │          │        │      │        │      │      │    │      │          │        │        │如易科罰金，│
│    │        │        │        │          │        │      │        │      │      │    │      │          │        │        │以新臺幣壹仟│
│    │        │        │        │          │        │      │        │      │      │    │      │          │        │        │元折算壹日，│
│    │        │        │        │          │        │      │        │      │      │    │      │          │        │        │減為有期徒刑│
│    │        │        │        │          │        │      │        │      │      │    │      │          │        │        │貳月，如易科│
│    │        │        │        │          │        │      │        │      │      │    │      │          │        │        │罰金，以新臺│
│    │        │        │        │          │        │      │        │      │      │    │      │          │        │        │幣壹仟元折算│
│    │        │        │        │          │        │      │        │      │      │    │      │          │        │        │壹日，邱志明│
│    │        │        │        │          │        │      │        │      │      │    │      │          │        │        │處有期徒刑伍│
│    │        │        │        │          │        │      │        │      │      │    │      │          │        │        │月，如易科罰│
│    │        │        │        │          │        │      │        │      │      │    │      │          │        │        │金，以新臺幣│
│    │        │        │        │          │        │      │        │      │      │    │      │          │        │        │壹仟元折算壹│
│    │        │        │        │          │        │      │        │      │      │    │      │          │        │        │日，減為有期│
│    │        │        │        │          │        │      │        │      │      │    │      │          │        │        │徒刑貳月又拾│
│    │        │        │        │          │        │      │        │      │      │    │      │          │        │        │伍日，如易科│
│    │        │        │        │          │        │      │        │      │      │    │      │          │        │        │罰金，以新臺│
│    │        │        │        │          │        │      │        │      │      │    │      │          │        │        │幣壹仟元折算│
│    │        │        │        │          │        │      │        │      │      │    │      │          │        │        │壹日。      │
├──┼────┼────┼────┼─────┼────┼───┼────┼───┼───┼──┼───┼─────┼────┼────┼──────┤
│13-1│吳 來 勝│96.3.5  │中國信託│0000-0000 │  10,080│ 90%  │  9,072 │212   │ 796  │1441│ 同上 │警A卷P279 │ 否     │適用    │陳啟清、邱志│
│    │        │96.3.7  │        │0000-0000 │        │      │( 1,008)│      │      │%   │      │-281      │        │        │明共同犯商業│
│    │        │        │        │          │        │      │        │      │      │    │      │          │        │        │會計法第七十│
│    │        │        │        │          │        │      │        │      │      │    │      │          │        │        │一條第一款之│
│    │        │        │        │          │        │      │        │      │      │    │      │          │        │        │填製不實會計│
│    │        │        │        │          │        │      │        │      │      │    │      │          │        │        │憑證罪，陳啟│
│    │        │        │        │          │        │      │        │      │      │    │      │          │        │        │清累犯，處有│
│    │        │        │        │          │        │      │        │      │      │    │      │          │        │        │期徒刑肆月，│
│    │        │        │        │          │        │      │        │      │      │    │      │          │        │        │如易科罰金，│
│    │        │        │        │          │        │      │        │      │      │    │      │          │        │        │以新臺幣壹仟│
│    │        │        │        │          │        │      │        │      │      │    │      │          │        │        │元折算壹日，│
│    │        │        │        │          │        │      │        │      │      │    │      │          │        │        │減為有期徒刑│
│    │        │        │        │          │        │      │        │      │      │    │      │          │        │        │貳月，如易科│
│    │        │        │        │          │        │      │        │      │      │    │      │          │        │        │罰金，以新臺│
│    │        │        │        │          │        │      │        │      │      │    │      │          │        │        │幣壹仟元折算│
│    │        │        │        │          │        │      │        │      │      │    │      │          │        │        │壹日，邱志明│
│    │        │        │        │          │        │      │        │      │      │    │      │          │        │        │處有期徒刑伍│
│    │        │        │        │          │        │      │        │      │      │    │      │          │        │        │月，如易科罰│
│    │        │        │        │          │        │      │        │      │      │    │      │          │        │        │金，以新臺幣│
│    │        │        │        │          │        │      │        │      │      │    │      │          │        │        │壹仟元折算壹│
│    │        │        │        │          │        │      │        │      │      │    │      │          │        │        │日，減為有期│
│    │        │        │        │          │        │      │        │      │      │    │      │          │        │        │徒刑貳月又拾│
│    │        │        │        │          │        │      │        │      │      │    │      │          │        │        │伍日，如易科│
│    │        │        │        │          │        │      │        │      │      │    │      │          │        │        │罰金，以新臺│
│    │        │        │        │          │        │      │        │      │      │    │      │          │        │        │幣壹仟元折算│
│    │        │        │        │          │        │      │        │      │      │    │      │          │        │        │壹日。      │
├──┼────┼────┼────┼─────┼────┼───┼────┼───┼───┼──┼───┤          ├────┼────┼──────┤
│13-2│吳 來 勝│96.4.4  │同上    │同上      │  10,080│ 90%  │  9,072 │212   │ 796  │480%│ 同上 │          │ 否     │適用    │陳啟清、邱志│
│    │        │96.4.10 │        │          │        │      │( 1,008)│      │      │    │      │          │        │        │明共同犯商業│
│    │        │        │        │          │        │      │        │      │      │    │      │          │        │        │會計法第七十│
│    │        │        │        │          │        │      │        │      │      │    │      │          │        │        │一條第一款之│
│    │        │        │        │          │        │      │        │      │      │    │      │          │        │        │填製不實會計│
│    │        │        │        │          │        │      │        │      │      │    │      │          │        │        │憑證罪，陳啟│
│    │        │        │        │          │        │      │        │      │      │    │      │          │        │        │清累犯，處有│
│    │        │        │        │          │        │      │        │      │      │    │      │          │        │        │期徒刑肆月，│
│    │        │        │        │          │        │      │        │      │      │    │      │          │        │        │如易科罰金，│
│    │        │        │        │          │        │      │        │      │      │    │      │          │        │        │以新臺幣壹仟│
│    │        │        │        │          │        │      │        │      │      │    │      │          │        │        │元折算壹日，│
│    │        │        │        │          │        │      │        │      │      │    │      │          │        │        │減為有期徒刑│
│    │        │        │        │          │        │      │        │      │      │    │      │          │        │        │貳月，如易科│
│    │        │        │        │          │        │      │        │      │      │    │      │          │        │        │罰金，以新臺│
│    │        │        │        │          │        │      │        │      │      │    │      │          │        │        │幣壹仟元折算│
│    │        │        │        │          │        │      │        │      │      │    │      │          │        │        │壹日，邱志明│
│    │        │        │        │          │        │      │        │      │      │    │      │          │        │        │處有期徒刑伍│
│    │        │        │        │          │        │      │        │      │      │    │      │          │        │        │月，如易科罰│
│    │        │        │        │          │        │      │        │      │      │    │      │          │        │        │金，以新臺幣│
│    │        │        │        │          │        │      │        │      │      │    │      │          │        │        │壹仟元折算壹│
│    │        │        │        │          │        │      │        │      │      │    │      │          │        │        │日，減為有期│
│    │        │        │        │          │        │      │        │      │      │    │      │          │        │        │徒刑貳月又拾│
│    │        │        │        │          │        │      │        │      │      │    │      │          │        │        │伍日，如易科│
│    │        │        │        │          │        │      │        │      │      │    │      │          │        │        │罰金，以新臺│
│    │        │        │        │          │        │      │        │      │      │    │      │          │        │        │幣壹仟元折算│
│    │        │        │        │          │        │      │        │      │      │    │      │          │        │        │壹日。      │
├──┼────┼────┼────┼─────┼────┼───┼────┼───┼───┼──┼───┼─────┼────┼────┼──────┤
│14-1│吳 孟 勳│95.10.06│聯邦銀行│0000-0000 │  30,576│ 90%  │ 27,518 │ 642  │2,416 │412%│1002- │警B卷P205 │ 否     │適用    │陳啟清、邱志│
│    │        │95.10.13│        │0000-0000 │        │      │( 3,058)│      │      │    │0001  │-207      │        │        │明共同犯商業│
│    │        │        │        │          │        │      │        │      │      │    │      │          │        │        │會計法第七十│
│    │        │        │        │          │        │      │        │      │      │    │      │          │        │        │一條第一款之│
│    │        │        │        │          │        │      │        │      │      │    │      │          │        │        │填製不實會計│
│    │        │        │        │          │        │      │        │      │      │    │      │          │        │        │憑證罪，陳啟│
│    │        │        │        │          │        │      │        │      │      │    │      │          │        │        │清累犯，處有│
│    │        │        │        │          │        │      │        │      │      │    │      │          │        │        │期徒刑肆月，│
│    │        │        │        │          │        │      │        │      │      │    │      │          │        │        │如易科罰金，│
│    │        │        │        │          │        │      │        │      │      │    │      │          │        │        │以新臺幣壹仟│
│    │        │        │        │          │        │      │        │      │      │    │      │          │        │        │元折算壹日，│
│    │        │        │        │          │        │      │        │      │      │    │      │          │        │        │減為有期徒刑│
│    │        │        │        │          │        │      │        │      │      │    │      │          │        │        │貳月，如易科│
│    │        │        │        │          │        │      │        │      │      │    │      │          │        │        │罰金，以新臺│
│    │        │        │        │          │        │      │        │      │      │    │      │          │        │        │幣壹仟元折算│
│    │        │        │        │          │        │      │        │      │      │    │      │          │        │        │壹日，邱志明│
│    │        │        │        │          │        │      │        │      │      │    │      │          │        │        │處有期徒刑伍│
│    │        │        │        │          │        │      │        │      │      │    │      │          │        │        │月，如易科罰│
│    │        │        │        │          │        │      │        │      │      │    │      │          │        │        │金，以新臺幣│
│    │        │        │        │          │        │      │        │      │      │    │      │          │        │        │壹仟元折算壹│
│    │        │        │        │          │        │      │        │      │      │    │      │          │        │        │日，減為有期│
│    │        │        │        │          │        │      │        │      │      │    │      │          │        │        │徒刑貳月又拾│
│    │        │        │        │          │        │      │        │      │      │    │      │          │        │        │伍日，如易科│
│    │        │        │        │          │        │      │        │      │      │    │      │          │        │        │罰金，以新臺│
│    │        │        │        │          │        │      │        │      │      │    │      │          │        │        │幣壹仟元折算│
│    │        │        │        │          │        │      │        │      │      │    │      │          │        │        │壹日。      │
├──┼────┼────┼────┼─────┼────┼───┼────┼───┼───┼──┼───┤          ├────┼────┼──────┤
│14-2│吳 孟 勳│95.10.13│同上    │同上      │   5,880│ 90%  │  5,292 │ 123  │ 465  │962%│同上  │          │ 否     │適用    │陳啟清、邱志│
│    │        │95.10.16│        │          │        │      │  ( 588)│      │      │    │      │          │        │        │明共同犯商業│
│    │        │        │        │          │        │      │        │      │      │    │      │          │        │        │會計法第七十│
│    │        │        │        │          │        │      │        │      │      │    │      │          │        │        │一條第一款之│
│    │        │        │        │          │        │      │        │      │      │    │      │          │        │        │填製不實會計│
│    │        │        │        │          │        │      │        │      │      │    │      │          │        │        │憑證罪，陳啟│
│    │        │        │        │          │        │      │        │      │      │    │      │          │        │        │清累犯，處有│
│    │        │        │        │          │        │      │        │      │      │    │      │          │        │        │期徒刑肆月，│
│    │        │        │        │          │        │      │        │      │      │    │      │          │        │        │如易科罰金，│
│    │        │        │        │          │        │      │        │      │      │    │      │          │        │        │以新臺幣壹仟│
│    │        │        │        │          │        │      │        │      │      │    │      │          │        │        │元折算壹日，│
│    │        │        │        │          │        │      │        │      │      │    │      │          │        │        │減為有期徒刑│
│    │        │        │        │          │        │      │        │      │      │    │      │          │        │        │貳月，如易科│
│    │        │        │        │          │        │      │        │      │      │    │      │          │        │        │罰金，以新臺│
│    │        │        │        │          │        │      │        │      │      │    │      │          │        │        │幣壹仟元折算│
│    │        │        │        │          │        │      │        │      │      │    │      │          │        │        │壹日，邱志明│
│    │        │        │        │          │        │      │        │      │      │    │      │          │        │        │處有期徒刑伍│
│    │        │        │        │          │        │      │        │      │      │    │      │          │        │        │月，如易科罰│
│    │        │        │        │          │        │      │        │      │      │    │      │          │        │        │金，以新臺幣│
│    │        │        │        │          │        │      │        │      │      │    │      │          │        │        │壹仟元折算壹│
│    │        │        │        │          │        │      │        │      │      │    │      │          │        │        │日，減為有期│
│    │        │        │        │          │        │      │        │      │      │    │      │          │        │        │徒刑貳月又拾│
│    │        │        │        │          │        │      │        │      │      │    │      │          │        │        │伍日，如易科│
│    │        │        │        │          │        │      │        │      │      │    │      │          │        │        │罰金，以新臺│
│    │        │        │        │          │        │      │        │      │      │    │      │          │        │        │幣壹仟元折算│
│    │        │        │        │          │        │      │        │      │      │    │      │          │        │        │壹日。      │
├──┼────┼────┼────┼─────┼────┼───┼────┼───┼───┼──┼───┼─────┼────┼────┼──────┤
│15  │吳 建 霖│96.3.23 │中國信託│0000-0000 │  10,080│ 92%  │  9,274 │ 212  │ 594  │537%│1004- │警A卷P213-│ 否     │適用    │陳啟清、邱志│
│    │        │96.3.27 │        │0000-0000 │        │      │  ( 806)│      │      │    │0001  │215       │        │        │明共同犯商業│
│    │        │        │        │          │        │      │        │      │      │    │      │          │        │        │會計法第七十│
│    │        │        │        │          │        │      │        │      │      │    │      │          │        │        │一條第一款之│
│    │        │        │        │          │        │      │        │      │      │    │      │          │        │        │填製不實會計│
│    │        │        │        │          │        │      │        │      │      │    │      │          │        │        │憑證罪，陳啟│
│    │        │        │        │          │        │      │        │      │      │    │      │          │        │        │清累犯，處有│
│    │        │        │        │          │        │      │        │      │      │    │      │          │        │        │期徒刑肆月，│
│    │        │        │        │          │        │      │        │      │      │    │      │          │        │        │如易科罰金，│
│    │        │        │        │          │        │      │        │      │      │    │      │          │        │        │以新臺幣壹仟│
│    │        │        │        │          │        │      │        │      │      │    │      │          │        │        │元折算壹日，│
│    │        │        │        │          │        │      │        │      │      │    │      │          │        │        │減為有期徒刑│
│    │        │        │        │          │        │      │        │      │      │    │      │          │        │        │貳月，如易科│
│    │        │        │        │          │        │      │        │      │      │    │      │          │        │        │罰金，以新臺│
│    │        │        │        │          │        │      │        │      │      │    │      │          │        │        │幣壹仟元折算│
│    │        │        │        │          │        │      │        │      │      │    │      │          │        │        │壹日，邱志明│
│    │        │        │        │          │        │      │        │      │      │    │      │          │        │        │處有期徒刑伍│
│    │        │        │        │          │        │      │        │      │      │    │      │          │        │        │月，如易科罰│
│    │        │        │        │          │        │      │        │      │      │    │      │          │        │        │金，以新臺幣│
│    │        │        │        │          │        │      │        │      │      │    │      │          │        │        │壹仟元折算壹│
│    │        │        │        │          │        │      │        │      │      │    │      │          │        │        │日，減為有期│
│    │        │        │        │          │        │      │        │      │      │    │      │          │        │        │徒刑貳月又拾│
│    │        │        │        │          │        │      │        │      │      │    │      │          │        │        │伍日，如易科│
│    │        │        │        │          │        │      │        │      │      │    │      │          │        │        │罰金，以新臺│
│    │        │        │        │          │        │      │        │      │      │    │      │          │        │        │幣壹仟元折算│
│    │        │        │        │          │        │      │        │      │      │    │      │          │        │        │壹日。      │
├──┼────┼────┼────┼─────┼────┼───┼────┼───┼───┼──┼───┼─────┼────┼────┼──────┤
│16  │吳 美 娟│96.1.11 │中國商銀│0000-0000 │  39,984│ 91%  │ 36,385 │ 840  │2,759 │629%│ 同上 │警A卷P136-│ 否     │適用    │陳啟清、邱志│
│    │        │96.1.15 │        │0000-0000 │        │      │( 3,599)│      │      │    │      │138       │        │        │明共同犯商業│
│    │        │        │        │          │        │      │        │      │      │    │      │          │        │        │會計法第七十│
│    │        │        │        │          │        │      │        │      │      │    │      │          │        │        │一條第一款之│
│    │        │        │        │          │        │      │        │      │      │    │      │          │        │        │填製不實會計│
│    │        │        │        │          │        │      │        │      │      │    │      │          │        │        │憑證罪，陳啟│
│    │        │        │        │          │        │      │        │      │      │    │      │          │        │        │清累犯，處有│
│    │        │        │        │          │        │      │        │      │      │    │      │          │        │        │期徒刑肆月，│
│    │        │        │        │          │        │      │        │      │      │    │      │          │        │        │如易科罰金，│
│    │        │        │        │          │        │      │        │      │      │    │      │          │        │        │以新臺幣壹仟│
│    │        │        │        │          │        │      │        │      │      │    │      │          │        │        │元折算壹日，│
│    │        │        │        │          │        │      │        │      │      │    │      │          │        │        │減為有期徒刑│
│    │        │        │        │          │        │      │        │      │      │    │      │          │        │        │貳月，如易科│
│    │        │        │        │          │        │      │        │      │      │    │      │          │        │        │罰金，以新臺│
│    │        │        │        │          │        │      │        │      │      │    │      │          │        │        │幣壹仟元折算│
│    │        │        │        │          │        │      │        │      │      │    │      │          │        │        │壹日，邱志明│
│    │        │        │        │          │        │      │        │      │      │    │      │          │        │        │處有期徒刑伍│
│    │        │        │        │          │        │      │        │      │      │    │      │          │        │        │月，如易科罰│
│    │        │        │        │          │        │      │        │      │      │    │      │          │        │        │金，以新臺幣│
│    │        │        │        │          │        │      │        │      │      │    │      │          │        │        │壹仟元折算壹│
│    │        │        │        │          │        │      │        │      │      │    │      │          │        │        │日，減為有期│
│    │        │        │        │          │        │      │        │      │      │    │      │          │        │        │徒刑貳月又拾│
│    │        │        │        │          │        │      │        │      │      │    │      │          │        │        │伍日，如易科│
│    │        │        │        │          │        │      │        │      │      │    │      │          │        │        │罰金，以新臺│
│    │        │        │        │          │        │      │        │      │      │    │      │          │        │        │幣壹仟元折算│
│    │        │        │        │          │        │      │        │      │      │    │      │          │        │        │壹日。      │
├──┼────┼────┼────┼─────┼────┼───┼────┼───┼───┼──┼───┼─────┼────┼────┼──────┤
│17-1│李 存 欽│95.6.5  │聯邦銀行│0000-0000 │   5,000│ 90%  │  4,500 │ 105  │ 395  │1441│1002- │警B卷P89- │ 適用   │適用    │陳啟清、邱志│
│    │        │95.6.7  │        │0000-0000 │        │      │  ( 500)│      │      │%   │0001  │90        │        │        │明共同連續犯│
│    │        │        │        │          │        │      │        │      │      │    │      │          │        │        │商業會計法第│
│    │        │        │        │          │        │      │        │      │      │    │      │          │        │        │七十一條第一│
│    │        │        │        │          │        │      │        │      │      │    │      │          │        │        │款之填製不實│
│    │        │        │        │          │        │      │        │      │      │    │      │          │        │        │會計憑證罪，│
│    │        │        │        │          │        │      │        │      │      │    │      │          │        │        │陳啟清累犯，│
│    │        │        │        │          │        │      │        │      │      │    │      │          │        │        │處有期徒刑肆│
│    │        │        │        │          │        │      │        │      │      │    │      │          │        │        │月，如易科罰│
│    │        │        │        │          │        │      │        │      │      │    │      │          │        │        │金，以銀元參│
│    │        │        │        │          │        │      │        │      │      │    │      │          │        │        │佰元即新臺幣│
│    │        │        │        │          │        │      │        │      │      │    │      │          │        │        │玖佰元折算壹│
│    │        │        │        │          │        │      │        │      │      │    │      │          │        │        │日，減為有期│
│    │        │        │        │          │        │      │        │      │      │    │      │          │        │        │徒刑貳月，如│
│    │        │        │        │          │        │      │        │      │      │    │      │          │        │        │易科罰金，以│
│    │        │        │        │          │        │      │        │      │      │    │      │          │        │        │銀元參佰元即│
│    │        │        │        │          │        │      │        │      │      │    │      │          │        │        │新臺幣玖佰元│
│    │        │        │        │          │        │      │        │      │      │    │      │          │        │        │折算壹日，邱│
│    │        │        │        │          │        │      │        │      │      │    │      │          │        │        │志明處有期徒│
│    │        │        │        │          │        │      │        │      │      │    │      │          │        │        │刑伍月，如易│
│    │        │        │        │          │        │      │        │      │      │    │      │          │        │        │科罰金，以銀│
│    │        │        │        │          │        │      │        │      │      │    │      │          │        │        │元參佰元即新│
│    │        │        │        │          │        │      │        │      │      │    │      │          │        │        │臺幣玖佰元折│
│    │        │        │        │          │        │      │        │      │      │    │      │          │        │        │算壹日，減為│
│    │        │        │        │          │        │      │        │      │      │    │      │          │        │        │有期徒刑貳月│
│    │        │        │        │          │        │      │        │      │      │    │      │          │        │        │又拾伍日，如│
│    │        │        │        │          │        │      │        │      │      │    │      │          │        │        │易科罰金，以│
│    │        │        │        │          │        │      │        │      │      │    │      │          │        │        │銀元參佰元即│
│    │        │        │        │          │        │      │        │      │      │    │      │          │        │        │新臺幣玖佰元│
│    │        │        │        │          │        │      │        │      │      │    │      │          │        │        │折算壹日。  │
├──┼────┼────┼────┼─────┼────┼───┼────┼───┼───┼──┼───┤          ├────┼────┼──────┤
│17-2│李 存 欽│95.11.12│同上    │同上      │  94,080│ 90%  │ 84,672 │ 1,976│7,432 │1441│同上  │          │ 否     │適用    │陳啟清、邱志│
│    │        │95.11.14│        │          │        │      │( 9,408)│      │      │%   │      │          │        │        │明共同犯商業│
│    │        │        │        │          │        │      │        │      │      │    │      │          │        │        │會計法第七十│
│    │        │        │        │          │        │      │        │      │      │    │      │          │        │        │一條第一款之│
│    │        │        │        │          │        │      │        │      │      │    │      │          │        │        │填製不實會計│
│    │        │        │        │          │        │      │        │      │      │    │      │          │        │        │憑證罪，陳啟│
│    │        │        │        │          │        │      │        │      │      │    │      │          │        │        │清累犯，處有│
│    │        │        │        │          │        │      │        │      │      │    │      │          │        │        │期徒刑肆月，│
│    │        │        │        │          │        │      │        │      │      │    │      │          │        │        │如易科罰金，│
│    │        │        │        │          │        │      │        │      │      │    │      │          │        │        │以新臺幣壹仟│
│    │        │        │        │          │        │      │        │      │      │    │      │          │        │        │元折算壹日，│
│    │        │        │        │          │        │      │        │      │      │    │      │          │        │        │減為有期徒刑│
│    │        │        │        │          │        │      │        │      │      │    │      │          │        │        │貳月，如易科│
│    │        │        │        │          │        │      │        │      │      │    │      │          │        │        │罰金，以新臺│
│    │        │        │        │          │        │      │        │      │      │    │      │          │        │        │幣壹仟元折算│
│    │        │        │        │          │        │      │        │      │      │    │      │          │        │        │壹日，邱志明│
│    │        │        │        │          │        │      │        │      │      │    │      │          │        │        │處有期徒刑伍│
│    │        │        │        │          │        │      │        │      │      │    │      │          │        │        │月，如易科罰│
│    │        │        │        │          │        │      │        │      │      │    │      │          │        │        │金，以新臺幣│
│    │        │        │        │          │        │      │        │      │      │    │      │          │        │        │壹仟元折算壹│
│    │        │        │        │          │        │      │        │      │      │    │      │          │        │        │日，減為有期│
│    │        │        │        │          │        │      │        │      │      │    │      │          │        │        │徒刑貳月又拾│
│    │        │        │        │          │        │      │        │      │      │    │      │          │        │        │伍日，如易科│
│    │        │        │        │          │        │      │        │      │      │    │      │          │        │        │罰金，以新臺│
│    │        │        │        │          │        │      │        │      │      │    │      │          │        │        │幣壹仟元折算│
│    │        │        │        │          │        │      │        │      │      │    │      │          │        │        │壹日。      │
├──┼────┼────┼────┼─────┼────┼───┼────┼───┼───┼──┼───┼─────┼────┼────┼──────┤
│18  │李 俐 璇│95.11.6 │聯邦銀行│0000-0000 │  89,964│約93% │ 83,667 │ 1,889│4,408 │894%│同上  │警B卷P.192│ 否     │適用    │陳啟清、邱志│
│    │        │95.11.8 │        │0000-0000 │        │      │( 6,297)│      │      │    │      │-194      │        │        │明共同犯商業│
│    │        │        │        │          │        │      │        │      │      │    │      │          │        │        │會計法第七十│
│    │        │        │        │          │        │      │        │      │      │    │      │          │        │        │一條第一款之│
│    │        │        │        │          │        │      │        │      │      │    │      │          │        │        │填製不實會計│
│    │        │        │        │          │        │      │        │      │      │    │      │          │        │        │憑證罪，陳啟│
│    │        │        │        │          │        │      │        │      │      │    │      │          │        │        │清累犯，處有│
│    │        │        │        │          │        │      │        │      │      │    │      │          │        │        │期徒刑肆月，│
│    │        │        │        │          │        │      │        │      │      │    │      │          │        │        │如易科罰金，│
│    │        │        │        │          │        │      │        │      │      │    │      │          │        │        │以新臺幣壹仟│
│    │        │        │        │          │        │      │        │      │      │    │      │          │        │        │元折算壹日，│
│    │        │        │        │          │        │      │        │      │      │    │      │          │        │        │減為有期徒刑│
│    │        │        │        │          │        │      │        │      │      │    │      │          │        │        │貳月，如易科│
│    │        │        │        │          │        │      │        │      │      │    │      │          │        │        │罰金，以新臺│
│    │        │        │        │          │        │      │        │      │      │    │      │          │        │        │幣壹仟元折算│
│    │        │        │        │          │        │      │        │      │      │    │      │          │        │        │壹日，邱志明│
│    │        │        │        │          │        │      │        │      │      │    │      │          │        │        │處有期徒刑伍│
│    │        │        │        │          │        │      │        │      │      │    │      │          │        │        │月，如易科罰│
│    │        │        │        │          │        │      │        │      │      │    │      │          │        │        │金，以新臺幣│
│    │        │        │        │          │        │      │        │      │      │    │      │          │        │        │壹仟元折算壹│
│    │        │        │        │          │        │      │        │      │      │    │      │          │        │        │日，減為有期│
│    │        │        │        │          │        │      │        │      │      │    │      │          │        │        │徒刑貳月又拾│
│    │        │        │        │          │        │      │        │      │      │    │      │          │        │        │伍日，如易科│
│    │        │        │        │          │        │      │        │      │      │    │      │          │        │        │罰金，以新臺│
│    │        │        │        │          │        │      │        │      │      │    │      │          │        │        │幣壹仟元折算│
│    │        │        │        │          │        │      │        │      │      │    │      │          │        │        │壹日。      │
├──┼────┼────┼────┼─────┼────┼───┼────┼───┼───┼──┼───┼─────┼────┼────┼──────┤
│19-1│林 文 進│96.1.8  │中國信託│0000-0000-│  11,592│ 90%  │ 10,433 │243   │916   │1442│1004- │警卷Ａ第  │ 否     │適用    │陳啟清、邱志│
│    │        │96.1.10 │        │0000-0000 │        │      │( 1,159)│      │      │%   │0001  │165至167頁│        │        │明共同犯商業│
│    │        │        │        │          │        │      │        │      │      │    │      │          │        │        │會計法第七十│
│    │        │        │        │          │        │      │        │      │      │    │      │          │        │        │一條第一款之│
│    │        │        │        │          │        │      │        │      │      │    │      │          │        │        │填製不實會計│
│    │        │        │        │          │        │      │        │      │      │    │      │          │        │        │憑證罪，陳啟│
│    │        │        │        │          │        │      │        │      │      │    │      │          │        │        │清累犯，處有│
│    │        │        │        │          │        │      │        │      │      │    │      │          │        │        │期徒刑肆月，│
│    │        │        │        │          │        │      │        │      │      │    │      │          │        │        │如易科罰金，│
│    │        │        │        │          │        │      │        │      │      │    │      │          │        │        │以新臺幣壹仟│
│    │        │        │        │          │        │      │        │      │      │    │      │          │        │        │元折算壹日，│
│    │        │        │        │          │        │      │        │      │      │    │      │          │        │        │減為有期徒刑│
│    │        │        │        │          │        │      │        │      │      │    │      │          │        │        │貳月，如易科│
│    │        │        │        │          │        │      │        │      │      │    │      │          │        │        │罰金，以新臺│
│    │        │        │        │          │        │      │        │      │      │    │      │          │        │        │幣壹仟元折算│
│    │        │        │        │          │        │      │        │      │      │    │      │          │        │        │壹日，邱志明│
│    │        │        │        │          │        │      │        │      │      │    │      │          │        │        │處有期徒刑伍│
│    │        │        │        │          │        │      │        │      │      │    │      │          │        │        │月，如易科罰│
│    │        │        │        │          │        │      │        │      │      │    │      │          │        │        │金，以新臺幣│
│    │        │        │        │          │        │      │        │      │      │    │      │          │        │        │壹仟元折算壹│
│    │        │        │        │          │        │      │        │      │      │    │      │          │        │        │日，減為有期│
│    │        │        │        │          │        │      │        │      │      │    │      │          │        │        │徒刑貳月又拾│
│    │        │        │        │          │        │      │        │      │      │    │      │          │        │        │伍日，如易科│
│    │        │        │        │          │        │      │        │      │      │    │      │          │        │        │罰金，以新臺│
│    │        │        │        │          │        │      │        │      │      │    │      │          │        │        │幣壹仟元折算│
│    │        │        │        │          │        │      │        │      │      │    │      │          │        │        │壹日。      │
├──┼────┼────┼────┼─────┼────┼───┼────┼───┼───┼──┼───┤          ├────┼────┼──────┤
│19-2│林 文 進│96.2.15 │同上    │同上      │  10,080│ 90%  │  9,072 │212   │ 796  │2882│同上  │          │ 否     │適用    │陳啟清、邱志│
│    │        │96.2.16 │        │          │        │      │( 1,008)│      │      │%   │      │          │        │        │明共同犯商業│
│    │        │        │        │          │        │      │        │      │      │    │      │          │        │        │會計法第七十│
│    │        │        │        │          │        │      │        │      │      │    │      │          │        │        │一條第一款之│
│    │        │        │        │          │        │      │        │      │      │    │      │          │        │        │填製不實會計│
│    │        │        │        │          │        │      │        │      │      │    │      │          │        │        │憑證罪，陳啟│
│    │        │        │        │          │        │      │        │      │      │    │      │          │        │        │清累犯，處有│
│    │        │        │        │          │        │      │        │      │      │    │      │          │        │        │期徒刑肆月，│
│    │        │        │        │          │        │      │        │      │      │    │      │          │        │        │如易科罰金，│
│    │        │        │        │          │        │      │        │      │      │    │      │          │        │        │以新臺幣壹仟│
│    │        │        │        │          │        │      │        │      │      │    │      │          │        │        │元折算壹日，│
│    │        │        │        │          │        │      │        │      │      │    │      │          │        │        │減為有期徒刑│
│    │        │        │        │          │        │      │        │      │      │    │      │          │        │        │貳月，如易科│
│    │        │        │        │          │        │      │        │      │      │    │      │          │        │        │罰金，以新臺│
│    │        │        │        │          │        │      │        │      │      │    │      │          │        │        │幣壹仟元折算│
│    │        │        │        │          │        │      │        │      │      │    │      │          │        │        │壹日，邱志明│
│    │        │        │        │          │        │      │        │      │      │    │      │          │        │        │處有期徒刑伍│
│    │        │        │        │          │        │      │        │      │      │    │      │          │        │        │月，如易科罰│
│    │        │        │        │          │        │      │        │      │      │    │      │          │        │        │金，以新臺幣│
│    │        │        │        │          │        │      │        │      │      │    │      │          │        │        │壹仟元折算壹│
│    │        │        │        │          │        │      │        │      │      │    │      │          │        │        │日，減為有期│
│    │        │        │        │          │        │      │        │      │      │    │      │          │        │        │徒刑貳月又拾│
│    │        │        │        │          │        │      │        │      │      │    │      │          │        │        │伍日，如易科│
│    │        │        │        │          │        │      │        │      │      │    │      │          │        │        │罰金，以新臺│
│    │        │        │        │          │        │      │        │      │      │    │      │          │        │        │幣壹仟元折算│
│    │        │        │        │          │        │      │        │      │      │    │      │          │        │        │壹日。      │
├──┼────┼────┼────┼─────┼────┼───┼────┼───┼───┼──┼───┼─────┼────┼────┼──────┤
│20  │林 永 瑞│95.10.19│聯邦銀行│0000-0000-│ 113,484│ 92%  │104,405 │2,383 │ 6,696│538%│1002- │警卷Ｂ第80│ 否     │適用    │陳啟清、邱志│
│    │        │95.10.23│        │0000-0000 │        │      │( 9,079)│      │      │    │0001  │至82頁    │        │        │明共同犯商業│
│    │        │        │        │          │        │      │        │      │      │    │      │          │        │        │會計法第七十│
│    │        │        │        │          │        │      │        │      │      │    │      │          │        │        │一條第一款之│
│    │        │        │        │          │        │      │        │      │      │    │      │          │        │        │填製不實會計│
│    │        │        │        │          │        │      │        │      │      │    │      │          │        │        │憑證罪，陳啟│
│    │        │        │        │          │        │      │        │      │      │    │      │          │        │        │清累犯，處有│
│    │        │        │        │          │        │      │        │      │      │    │      │          │        │        │期徒刑肆月，│
│    │        │        │        │          │        │      │        │      │      │    │      │          │        │        │如易科罰金，│
│    │        │        │        │          │        │      │        │      │      │    │      │          │        │        │以新臺幣壹仟│
│    │        │        │        │          │        │      │        │      │      │    │      │          │        │        │元折算壹日，│
│    │        │        │        │          │        │      │        │      │      │    │      │          │        │        │減為有期徒刑│
│    │        │        │        │          │        │      │        │      │      │    │      │          │        │        │貳月，如易科│
│    │        │        │        │          │        │      │        │      │      │    │      │          │        │        │罰金，以新臺│
│    │        │        │        │          │        │      │        │      │      │    │      │          │        │        │幣壹仟元折算│
│    │        │        │        │          │        │      │        │      │      │    │      │          │        │        │壹日，邱志明│
│    │        │        │        │          │        │      │        │      │      │    │      │          │        │        │處有期徒刑伍│
│    │        │        │        │          │        │      │        │      │      │    │      │          │        │        │月，如易科罰│
│    │        │        │        │          │        │      │        │      │      │    │      │          │        │        │金，以新臺幣│
│    │        │        │        │          │        │      │        │      │      │    │      │          │        │        │壹仟元折算壹│
│    │        │        │        │          │        │      │        │      │      │    │      │          │        │        │日，減為有期│
│    │        │        │        │          │        │      │        │      │      │    │      │          │        │        │徒刑貳月又拾│
│    │        │        │        │          │        │      │        │      │      │    │      │          │        │        │伍日，如易科│
│    │        │        │        │          │        │      │        │      │      │    │      │          │        │        │罰金，以新臺│
│    │        │        │        │          │        │      │        │      │      │    │      │          │        │        │幣壹仟元折算│
│    │        │        │        │          │        │      │        │      │      │    │      │          │        │        │壹日。      │
├──┼────┼────┼────┼─────┼────┼───┼────┼───┼───┼──┼───┼─────┼────┼────┼──────┤
│21  │侯 秀 津│95.11.28│聯邦銀行│0000-0000-│  39,984│ 90%  │ 35,986 │840   │ 3,158│1441│同上  │警卷Ｂ第32│ 否     │適用    │陳啟清、邱志│
│    │        │95.11.30│        │0000-0000 │        │      │( 3,998)│      │      │%   │      │至34頁    │        │        │明共同犯商業│
│    │        │        │        │          │        │      │        │      │      │    │      │          │        │        │會計法第七十│
│    │        │        │        │          │        │      │        │      │      │    │      │          │        │        │一條第一款之│
│    │        │        │        │          │        │      │        │      │      │    │      │          │        │        │填製不實會計│
│    │        │        │        │          │        │      │        │      │      │    │      │          │        │        │憑證罪，陳啟│
│    │        │        │        │          │        │      │        │      │      │    │      │          │        │        │清累犯，處有│
│    │        │        │        │          │        │      │        │      │      │    │      │          │        │        │期徒刑肆月，│
│    │        │        │        │          │        │      │        │      │      │    │      │          │        │        │如易科罰金，│
│    │        │        │        │          │        │      │        │      │      │    │      │          │        │        │以新臺幣壹仟│
│    │        │        │        │          │        │      │        │      │      │    │      │          │        │        │元折算壹日，│
│    │        │        │        │          │        │      │        │      │      │    │      │          │        │        │減為有期徒刑│
│    │        │        │        │          │        │      │        │      │      │    │      │          │        │        │貳月，如易科│
│    │        │        │        │          │        │      │        │      │      │    │      │          │        │        │罰金，以新臺│
│    │        │        │        │          │        │      │        │      │      │    │      │          │        │        │幣壹仟元折算│
│    │        │        │        │          │        │      │        │      │      │    │      │          │        │        │壹日，邱志明│
│    │        │        │        │          │        │      │        │      │      │    │      │          │        │        │處有期徒刑伍│
│    │        │        │        │          │        │      │        │      │      │    │      │          │        │        │月，如易科罰│
│    │        │        │        │          │        │      │        │      │      │    │      │          │        │        │金，以新臺幣│
│    │        │        │        │          │        │      │        │      │      │    │      │          │        │        │壹仟元折算壹│
│    │        │        │        │          │        │      │        │      │      │    │      │          │        │        │日，減為有期│
│    │        │        │        │          │        │      │        │      │      │    │      │          │        │        │徒刑貳月又拾│
│    │        │        │        │          │        │      │        │      │      │    │      │          │        │        │伍日，如易科│
│    │        │        │        │          │        │      │        │      │      │    │      │          │        │        │罰金，以新臺│
│    │        │        │        │          │        │      │        │      │      │    │      │          │        │        │幣壹仟元折算│
│    │        │        │        │          │        │      │        │      │      │    │      │          │        │        │壹日。      │
├──┼────┼────┼────┼─────┼────┼───┼────┼───┼───┼──┼───┼─────┼────┼────┼──────┤
│22  │洪 美 雪│95.9.22 │聯邦銀行│0000-0000-│  48,698│約77% │ 37,698 │1,022 │99,78 │1869│同上  │警卷Ｂ第  │ 否     │適用    │陳啟清、邱志│
│    │        │95.9.26 │        │0000-0000 │        │      │(11,000)│      │      │%   │      │198至200頁│        │        │明共同犯商業│
│    │        │        │        │          │        │      │        │      │      │    │      │          │        │        │會計法第七十│
│    │        │        │        │          │        │      │        │      │      │    │      │          │        │        │一條第一款之│
│    │        │        │        │          │        │      │        │      │      │    │      │          │        │        │填製不實會計│
│    │        │        │        │          │        │      │        │      │      │    │      │          │        │        │憑證罪，陳啟│
│    │        │        │        │          │        │      │        │      │      │    │      │          │        │        │清累犯，處有│
│    │        │        │        │          │        │      │        │      │      │    │      │          │        │        │期徒刑肆月，│
│    │        │        │        │          │        │      │        │      │      │    │      │          │        │        │如易科罰金，│
│    │        │        │        │          │        │      │        │      │      │    │      │          │        │        │以新臺幣壹仟│
│    │        │        │        │          │        │      │        │      │      │    │      │          │        │        │元折算壹日，│
│    │        │        │        │          │        │      │        │      │      │    │      │          │        │        │減為有期徒刑│
│    │        │        │        │          │        │      │        │      │      │    │      │          │        │        │貳月，如易科│
│    │        │        │        │          │        │      │        │      │      │    │      │          │        │        │罰金，以新臺│
│    │        │        │        │          │        │      │        │      │      │    │      │          │        │        │幣壹仟元折算│
│    │        │        │        │          │        │      │        │      │      │    │      │          │        │        │壹日，邱志明│
│    │        │        │        │          │        │      │        │      │      │    │      │          │        │        │處有期徒刑伍│
│    │        │        │        │          │        │      │        │      │      │    │      │          │        │        │月，如易科罰│
│    │        │        │        │          │        │      │        │      │      │    │      │          │        │        │金，以新臺幣│
│    │        │        │        │          │        │      │        │      │      │    │      │          │        │        │壹仟元折算壹│
│    │        │        │        │          │        │      │        │      │      │    │      │          │        │        │日，減為有期│
│    │        │        │        │          │        │      │        │      │      │    │      │          │        │        │徒刑貳月又拾│
│    │        │        │        │          │        │      │        │      │      │    │      │          │        │        │伍日，如易科│
│    │        │        │        │          │        │      │        │      │      │    │      │          │        │        │罰金，以新臺│
│    │        │        │        │          │        │      │        │      │      │    │      │          │        │        │幣壹仟元折算│
│    │        │        │        │          │        │      │        │      │      │    │      │          │        │        │壹日。      │
├──┼────┼────┼────┼─────┼────┼───┼────┼───┼───┼──┼───┼─────┼────┼────┼──────┤
│23-1│高 惠 娟│96.1.25 │聯邦銀行│0000-0000-│  92,736│約93% │ 86,244 │1,947 │ 4,545│447%│1001- │警卷Ａ第  │ 否     │適用    │陳啟清、邱志│
│    │        │96.1.29 │        │0000-0000 │        │      │( 6,492)│      │      │    │0001  │253至255頁│        │        │明共同犯商業│
│    │        │        │        │          │        │      │        │      │      │    │      │          │        │        │會計法第七十│
│    │        │        │        │          │        │      │        │      │      │    │      │          │        │        │一條第一款之│
│    │        │        │        │          │        │      │        │      │      │    │      │          │        │        │填製不實會計│
│    │        │        │        │          │        │      │        │      │      │    │      │          │        │        │憑證罪，陳啟│
│    │        │        │        │          │        │      │        │      │      │    │      │          │        │        │清累犯，處有│
│    │        │        │        │          │        │      │        │      │      │    │      │          │        │        │期徒刑肆月，│
│    │        │        │        │          │        │      │        │      │      │    │      │          │        │        │如易科罰金，│
│    │        │        │        │          │        │      │        │      │      │    │      │          │        │        │以新臺幣壹仟│
│    │        │        │        │          │        │      │        │      │      │    │      │          │        │        │元折算壹日，│
│    │        │        │        │          │        │      │        │      │      │    │      │          │        │        │減為有期徒刑│
│    │        │        │        │          │        │      │        │      │      │    │      │          │        │        │貳月，如易科│
│    │        │        │        │          │        │      │        │      │      │    │      │          │        │        │罰金，以新臺│
│    │        │        │        │          │        │      │        │      │      │    │      │          │        │        │幣壹仟元折算│
│    │        │        │        │          │        │      │        │      │      │    │      │          │        │        │壹日，邱志明│
│    │        │        │        │          │        │      │        │      │      │    │      │          │        │        │處有期徒刑伍│
│    │        │        │        │          │        │      │        │      │      │    │      │          │        │        │月，如易科罰│
│    │        │        │        │          │        │      │        │      │      │    │      │          │        │        │金，以新臺幣│
│    │        │        │        │          │        │      │        │      │      │    │      │          │        │        │壹仟元折算壹│
│    │        │        │        │          │        │      │        │      │      │    │      │          │        │        │日，減為有期│
│    │        │        │        │          │        │      │        │      │      │    │      │          │        │        │徒刑貳月又拾│
│    │        │        │        │          │        │      │        │      │      │    │      │          │        │        │伍日，如易科│
│    │        │        │        │          │        │      │        │      │      │    │      │          │        │        │罰金，以新臺│
│    │        │        │        │          │        │      │        │      │      │    │      │          │        │        │幣壹仟元折算│
│    │        │        │        │          │        │      │        │      │      │    │      │          │        │        │壹日。      │
├──┼────┼────┼────┼─────┼────┼───┼────┼───┼───┼──┼───┤、警卷D第2├────┼────┼──────┤
│23-2│高 惠 娟│96.1.26 │玉山銀行│0000-0000-│  97,272│約93% │ 90,463 │2,043 │ 4,766│447%│同上  │1、47頁   │        │        │陳啟清、邱志│
│    │        │96.1.30 │        │0000-0000 │        │      │( 6,809)│      │      │    │      │          │        │        │明共同犯商業│
├──┼────┼────┼────┼─────┼────┼───┼────┼───┼───┼──┼───┤          │        │        │會計法第七十│
│23-3│高 惠 娟│96.1.26 │新光銀行│0000-0000-│  23,184│約93% │ 21,561 │487   │ 1,136│447%│同上  │          │ 否     │適用    │一條第一款之│
│    │        │96.1.30 │        │0000-0000 │        │      │( 1,623)│      │      │    │      │          │        │        │填製不實會計│
│    │        │        │        │          │        │      │        │      │      │    │      │          │        │        │憑證罪，陳啟│
│    │        │        │        │          │        │      │        │      │      │    │      │          │        │        │清累犯，處有│
│    │        │        │        │          │        │      │        │      │      │    │      │          │        │        │期徒刑肆月，│
│    │        │        │        │          │        │      │        │      │      │    │      │          │        │        │如易科罰金，│
│    │        │        │        │          │        │      │        │      │      │    │      │          │        │        │以新臺幣壹仟│
│    │        │        │        │          │        │      │        │      │      │    │      │          │        │        │元折算壹日，│
│    │        │        │        │          │        │      │        │      │      │    │      │          │        │        │減為有期徒刑│
│    │        │        │        │          │        │      │        │      │      │    │      │          │        │        │貳月，如易科│
│    │        │        │        │          │        │      │        │      │      │    │      │          │        │        │罰金，以新臺│
│    │        │        │        │          │        │      │        │      │      │    │      │          │        │        │幣壹仟元折算│
│    │        │        │        │          │        │      │        │      │      │    │      │          │        │        │壹日，邱志明│
│    │        │        │        │          │        │      │        │      │      │    │      │          │        │        │處有期徒刑伍│
│    │        │        │        │          │        │      │        │      │      │    │      │          │        │        │月，如易科罰│
│    │        │        │        │          │        │      │        │      │      │    │      │          │        │        │金，以新臺幣│
│    │        │        │        │          │        │      │        │      │      │    │      │          │        │        │壹仟元折算壹│
│    │        │        │        │          │        │      │        │      │      │    │      │          │        │        │日，減為有期│
│    │        │        │        │          │        │      │        │      │      │    │      │          │        │        │徒刑貳月又拾│
│    │        │        │        │          │        │      │        │      │      │    │      │          │        │        │伍日，如易科│
│    │        │        │        │          │        │      │        │      │      │    │      │          │        │        │罰金，以新臺│
│    │        │        │        │          │        │      │        │      │      │    │      │          │        │        │幣壹仟元折算│
│    │        │        │        │          │        │      │        │      │      │    │      │          │        │        │壹日。      │
├──┼────┼────┼────┼─────┼────┼───┼────┼───┼───┼──┼───┤          ├────┼────┼──────┤
│23-4│高 惠 娟│96.1.30 │同上    │同上      │  27,720│約93% │ 25,780 │582   │ 1,358│894%│同上  │          │ 否     │適用    │陳啟清、邱志│
│    │        │96.2.1  │        │          │        │      │( 1,940)│      │      │    │      │          │        │        │明共同犯商業│
│    │        │        │        │          │        │      │        │      │      │    │      │          │        │        │會計法第七十│
│    │        │        │        │          │        │      │        │      │      │    │      │          │        │        │一條第一款之│
│    │        │        │        │          │        │      │        │      │      │    │      │          │        │        │填製不實會計│
│    │        │        │        │          │        │      │        │      │      │    │      │          │        │        │憑證罪，陳啟│
│    │        │        │        │          │        │      │        │      │      │    │      │          │        │        │清累犯，處有│
│    │        │        │        │          │        │      │        │      │      │    │      │          │        │        │期徒刑肆月，│
│    │        │        │        │          │        │      │        │      │      │    │      │          │        │        │如易科罰金，│
│    │        │        │        │          │        │      │        │      │      │    │      │          │        │        │以新臺幣壹仟│
│    │        │        │        │          │        │      │        │      │      │    │      │          │        │        │元折算壹日，│
│    │        │        │        │          │        │      │        │      │      │    │      │          │        │        │減為有期徒刑│
│    │        │        │        │          │        │      │        │      │      │    │      │          │        │        │貳月，如易科│
│    │        │        │        │          │        │      │        │      │      │    │      │          │        │        │罰金，以新臺│
│    │        │        │        │          │        │      │        │      │      │    │      │          │        │        │幣壹仟元折算│
│    │        │        │        │          │        │      │        │      │      │    │      │          │        │        │壹日，邱志明│
│    │        │        │        │          │        │      │        │      │      │    │      │          │        │        │處有期徒刑伍│
│    │        │        │        │          │        │      │        │      │      │    │      │          │        │        │月，如易科罰│
│    │        │        │        │          │        │      │        │      │      │    │      │          │        │        │金，以新臺幣│
│    │        │        │        │          │        │      │        │      │      │    │      │          │        │        │壹仟元折算壹│
│    │        │        │        │          │        │      │        │      │      │    │      │          │        │        │日，減為有期│
│    │        │        │        │          │        │      │        │      │      │    │      │          │        │        │徒刑貳月又拾│
│    │        │        │        │          │        │      │        │      │      │    │      │          │        │        │伍日，如易科│
│    │        │        │        │          │        │      │        │      │      │    │      │          │        │        │罰金，以新臺│
│    │        │        │        │          │        │      │        │      │      │    │      │          │        │        │幣壹仟元折算│
│    │        │        │        │          │        │      │        │      │      │    │      │          │        │        │壹日。      │
├──┼────┼────┼────┼─────┼────┼───┼────┼───┼───┼──┼───┼─────┼────┼────┼──────┤
│24-1│陳 亮 中│96.1.5  │中國信託│0000-0000-│  10,080│ 93%  │  9,374 │212   │494   │447%│1004- │警卷Ａ第  │  否    │適用    │陳啟清、邱志│
│    │        │96.1.9  │        │0000-0000 │        │      │ ( 706) │      │      │    │0001  │118至120頁│        │        │明共同犯商業│
│    │        │        │        │          │        │      │        │      │      │    │      │          │        │        │會計法第七十│
│    │        │        │        │          │        │      │        │      │      │    │      │          │        │        │一條第一款之│
│    │        │        │        │          │        │      │        │      │      │    │      │          │        │        │填製不實會計│
│    │        │        │        │          │        │      │        │      │      │    │      │          │        │        │憑證罪，陳啟│
│    │        │        │        │          │        │      │        │      │      │    │      │          │        │        │清累犯，處有│
│    │        │        │        │          │        │      │        │      │      │    │      │          │        │        │期徒刑肆月，│
│    │        │        │        │          │        │      │        │      │      │    │      │          │        │        │如易科罰金，│
│    │        │        │        │          │        │      │        │      │      │    │      │          │        │        │以新臺幣壹仟│
│    │        │        │        │          │        │      │        │      │      │    │      │          │        │        │元折算壹日，│
│    │        │        │        │          │        │      │        │      │      │    │      │          │        │        │減為有期徒刑│
│    │        │        │        │          │        │      │        │      │      │    │      │          │        │        │貳月，如易科│
│    │        │        │        │          │        │      │        │      │      │    │      │          │        │        │罰金，以新臺│
│    │        │        │        │          │        │      │        │      │      │    │      │          │        │        │幣壹仟元折算│
│    │        │        │        │          │        │      │        │      │      │    │      │          │        │        │壹日，邱志明│
│    │        │        │        │          │        │      │        │      │      │    │      │          │        │        │處有期徒刑伍│
│    │        │        │        │          │        │      │        │      │      │    │      │          │        │        │月，如易科罰│
│    │        │        │        │          │        │      │        │      │      │    │      │          │        │        │金，以新臺幣│
│    │        │        │        │          │        │      │        │      │      │    │      │          │        │        │壹仟元折算壹│
│    │        │        │        │          │        │      │        │      │      │    │      │          │        │        │日，減為有期│
│    │        │        │        │          │        │      │        │      │      │    │      │          │        │        │徒刑貳月又拾│
│    │        │        │        │          │        │      │        │      │      │    │      │          │        │        │伍日，如易科│
│    │        │        │        │          │        │      │        │      │      │    │      │          │        │        │罰金，以新臺│
│    │        │        │        │          │        │      │        │      │      │    │      │          │        │        │幣壹仟元折算│
│    │        │        │        │          │        │      │        │      │      │    │      │          │        │        │壹日。      │
├──┼────┼────┼────┼─────┼────┼───┼────┼───┼───┼──┼───┼─────┼────┼────┼──────┤
│24-2│陳 亮 中│96.3.15 │遠東銀行│0000-0000-│  10,080│ 93%  │  9,374 │212   │494   │447%│同上  │同上      │ 否     │適用    │陳啟清、邱志│
│    │        │96.3.19 │        │0000-0000 │        │      │ ( 706) │      │      │    │      │          │        │        │明共同犯商業│
│    │        │        │        │          │        │      │        │      │      │    │      │          │        │        │會計法第七十│
│    │        │        │        │          │        │      │        │      │      │    │      │          │        │        │一條第一款之│
│    │        │        │        │          │        │      │        │      │      │    │      │          │        │        │填製不實會計│
│    │        │        │        │          │        │      │        │      │      │    │      │          │        │        │憑證罪，陳啟│
│    │        │        │        │          │        │      │        │      │      │    │      │          │        │        │清累犯，處有│
│    │        │        │        │          │        │      │        │      │      │    │      │          │        │        │期徒刑肆月，│
│    │        │        │        │          │        │      │        │      │      │    │      │          │        │        │如易科罰金，│
│    │        │        │        │          │        │      │        │      │      │    │      │          │        │        │以新臺幣壹仟│
│    │        │        │        │          │        │      │        │      │      │    │      │          │        │        │元折算壹日，│
│    │        │        │        │          │        │      │        │      │      │    │      │          │        │        │減為有期徒刑│
│    │        │        │        │          │        │      │        │      │      │    │      │          │        │        │貳月，如易科│
│    │        │        │        │          │        │      │        │      │      │    │      │          │        │        │罰金，以新臺│
│    │        │        │        │          │        │      │        │      │      │    │      │          │        │        │幣壹仟元折算│
│    │        │        │        │          │        │      │        │      │      │    │      │          │        │        │壹日，邱志明│
│    │        │        │        │          │        │      │        │      │      │    │      │          │        │        │處有期徒刑伍│
│    │        │        │        │          │        │      │        │      │      │    │      │          │        │        │月，如易科罰│
│    │        │        │        │          │        │      │        │      │      │    │      │          │        │        │金，以新臺幣│
│    │        │        │        │          │        │      │        │      │      │    │      │          │        │        │壹仟元折算壹│
│    │        │        │        │          │        │      │        │      │      │    │      │          │        │        │日，減為有期│
│    │        │        │        │          │        │      │        │      │      │    │      │          │        │        │徒刑貳月又拾│
│    │        │        │        │          │        │      │        │      │      │    │      │          │        │        │伍日，如易科│
│    │        │        │        │          │        │      │        │      │      │    │      │          │        │        │罰金，以新臺│
│    │        │        │        │          │        │      │        │      │      │    │      │          │        │        │幣壹仟元折算│
│    │        │        │        │          │        │      │        │      │      │    │      │          │        │        │壹日。      │
├──┼────┼────┼────┼─────┼────┼───┼────┼───┼───┼──┼───┼─────┼────┼────┼──────┤
│24-3│陳 亮 中│96.3.27 │同上    │同上      │  14,616│ 93%  │ 13,593 │307   │716   │894%│同上  │警卷Ａ第11│ 否     │適用    │陳啟清、邱志│
│    │        │96.3.29 │        │          │        │      │( 1,023)│      │      │    │      │8至120頁、│        │        │明共同犯商業│
│    │        │        │        │          │        │      │        │      │      │    │      │警卷D第20 │        │        │會計法第七十│
│    │        │        │        │          │        │      │        │      │      │    │      │、196頁   │        │        │一條第一款之│
│    │        │        │        │          │        │      │        │      │      │    │      │          │        │        │填製不實會計│
│    │        │        │        │          │        │      │        │      │      │    │      │          │        │        │憑證罪，陳啟│
│    │        │        │        │          │        │      │        │      │      │    │      │          │        │        │清累犯，處有│
│    │        │        │        │          │        │      │        │      │      │    │      │          │        │        │期徒刑肆月，│
│    │        │        │        │          │        │      │        │      │      │    │      │          │        │        │如易科罰金，│
│    │        │        │        │          │        │      │        │      │      │    │      │          │        │        │以新臺幣壹仟│
│    │        │        │        │          │        │      │        │      │      │    │      │          │        │        │元折算壹日，│
│    │        │        │        │          │        │      │        │      │      │    │      │          │        │        │減為有期徒刑│
│    │        │        │        │          │        │      │        │      │      │    │      │          │        │        │貳月，如易科│
│    │        │        │        │          │        │      │        │      │      │    │      │          │        │        │罰金，以新臺│
│    │        │        │        │          │        │      │        │      │      │    │      │          │        │        │幣壹仟元折算│
│    │        │        │        │          │        │      │        │      │      │    │      │          │        │        │壹日，邱志明│
│    │        │        │        │          │        │      │        │      │      │    │      │          │        │        │處有期徒刑伍│
│    │        │        │        │          │        │      │        │      │      │    │      │          │        │        │月，如易科罰│
│    │        │        │        │          │        │      │        │      │      │    │      │          │        │        │金，以新臺幣│
│    │        │        │        │          │        │      │        │      │      │    │      │          │        │        │壹仟元折算壹│
│    │        │        │        │          │        │      │        │      │      │    │      │          │        │        │日，減為有期│
│    │        │        │        │          │        │      │        │      │      │    │      │          │        │        │徒刑貳月又拾│
│    │        │        │        │          │        │      │        │      │      │    │      │          │        │        │伍日，如易科│
│    │        │        │        │          │        │      │        │      │      │    │      │          │        │        │罰金，以新臺│
│    │        │        │        │          │        │      │        │      │      │    │      │          │        │        │幣壹仟元折算│
│    │        │        │        │          │        │      │        │      │      │    │      │          │        │        │壹日。      │
├──┼────┼────┼────┼─────┼────┼───┼────┼───┼───┼──┼───┼─────┼────┼────┼──────┤
│25-1│陳 姬 華│96.1.21 │國泰世華│0000-0000-│  44,856│ 91%  │ 40,818 │942   │3,096 │1259│同上  │警卷Ａ第37│ 否     │適用    │陳啟清、邱志│
│    │        │96.1.23 │        │0000-0000 │        │      │( 4,038)│      │      │%   │      │至40頁    │        │        │明共同犯商業│
│    │        │        │        │          │        │      │        │      │      │    │      │          │        │        │會計法第七十│
│    │        │        │        │          │        │      │        │      │      │    │      │          │        │        │一條第一款之│
│    │        │        │        │          │        │      │        │      │      │    │      │          │        │        │填製不實會計│
│    │        │        │        │          │        │      │        │      │      │    │      │          │        │        │憑證罪，陳啟│
│    │        │        │        │          │        │      │        │      │      │    │      │          │        │        │清累犯，處有│
│    │        │        │        │          │        │      │        │      │      │    │      │          │        │        │期徒刑肆月，│
│    │        │        │        │          │        │      │        │      │      │    │      │          │        │        │如易科罰金，│
│    │        │        │        │          │        │      │        │      │      │    │      │          │        │        │以新臺幣壹仟│
│    │        │        │        │          │        │      │        │      │      │    │      │          │        │        │元折算壹日，│
│    │        │        │        │          │        │      │        │      │      │    │      │          │        │        │減為有期徒刑│
│    │        │        │        │          │        │      │        │      │      │    │      │          │        │        │貳月，如易科│
│    │        │        │        │          │        │      │        │      │      │    │      │          │        │        │罰金，以新臺│
│    │        │        │        │          │        │      │        │      │      │    │      │          │        │        │幣壹仟元折算│
│    │        │        │        │          │        │      │        │      │      │    │      │          │        │        │壹日，邱志明│
│    │        │        │        │          │        │      │        │      │      │    │      │          │        │        │處有期徒刑伍│
│    │        │        │        │          │        │      │        │      │      │    │      │          │        │        │月，如易科罰│
│    │        │        │        │          │        │      │        │      │      │    │      │          │        │        │金，以新臺幣│
│    │        │        │        │          │        │      │        │      │      │    │      │          │        │        │壹仟元折算壹│
│    │        │        │        │          │        │      │        │      │      │    │      │          │        │        │日，減為有期│
│    │        │        │        │          │        │      │        │      │      │    │      │          │        │        │徒刑貳月又拾│
│    │        │        │        │          │        │      │        │      │      │    │      │          │        │        │伍日，如易科│
│    │        │        │        │          │        │      │        │      │      │    │      │          │        │        │罰金，以新臺│
│    │        │        │        │          │        │      │        │      │      │    │      │          │        │        │幣壹仟元折算│
│    │        │        │        │          │        │      │        │      │      │    │      │          │        │        │壹日。      │
├──┼────┼────┼────┼─────┼────┼───┼────┼───┼───┼──┼───┼─────┼────┼────┼──────┤
│25-2│陳 姬 華│96.2.1  │聯邦銀行│0000-0000-│  10,080│約93% │  9,374 │212   │494   │447%│同上  │警卷D第20 │ 否     │適用    │陳啟清、邱志│
│    │        │96.2.5  │        │0000-0000 │        │      │(706)   │      │      │    │      │、195頁   │        │        │明共同犯商業│
│    │        │        │        │          │        │      │        │      │      │    │      │          │        │        │會計法第七十│
│    │        │        │        │          │        │      │        │      │      │    │      │          │        │        │一條第一款之│
│    │        │        │        │          │        │      │        │      │      │    │      │          │        │        │填製不實會計│
│    │        │        │        │          │        │      │        │      │      │    │      │          │        │        │憑證罪，陳啟│
│    │        │        │        │          │        │      │        │      │      │    │      │          │        │        │清累犯，處有│
│    │        │        │        │          │        │      │        │      │      │    │      │          │        │        │期徒刑肆月，│
│    │        │        │        │          │        │      │        │      │      │    │      │          │        │        │如易科罰金，│
│    │        │        │        │          │        │      │        │      │      │    │      │          │        │        │以新臺幣壹仟│
│    │        │        │        │          │        │      │        │      │      │    │      │          │        │        │元折算壹日，│
│    │        │        │        │          │        │      │        │      │      │    │      │          │        │        │減為有期徒刑│
│    │        │        │        │          │        │      │        │      │      │    │      │          │        │        │貳月，如易科│
│    │        │        │        │          │        │      │        │      │      │    │      │          │        │        │罰金，以新臺│
│    │        │        │        │          │        │      │        │      │      │    │      │          │        │        │幣壹仟元折算│
│    │        │        │        │          │        │      │        │      │      │    │      │          │        │        │壹日，邱志明│
│    │        │        │        │          │        │      │        │      │      │    │      │          │        │        │處有期徒刑伍│
│    │        │        │        │          │        │      │        │      │      │    │      │          │        │        │月，如易科罰│
│    │        │        │        │          │        │      │        │      │      │    │      │          │        │        │金，以新臺幣│
│    │        │        │        │          │        │      │        │      │      │    │      │          │        │        │壹仟元折算壹│
│    │        │        │        │          │        │      │        │      │      │    │      │          │        │        │日，減為有期│
│    │        │        │        │          │        │      │        │      │      │    │      │          │        │        │徒刑貳月又拾│
│    │        │        │        │          │        │      │        │      │      │    │      │          │        │        │伍日，如易科│
│    │        │        │        │          │        │      │        │      │      │    │      │          │        │        │罰金，以新臺│
│    │        │        │        │          │        │      │        │      │      │    │      │          │        │        │幣壹仟元折算│
│    │        │        │        │          │        │      │        │      │      │    │      │          │        │        │壹日。      │
├──┼────┼────┼────┼─────┼────┼───┼────┼───┼───┼──┼───┼─────┼────┼────┼──────┤
│26  │陳淑瑛  │95.11.7 │聯邦銀行│0000-0000-│  15,288│ 90%  │ 13,759 │321   │1,208 │1442│同上  │警卷Ｂ第73│  否    │適用    │陳啟清、邱志│
│    │        │95.11.9 │        │0000-0000 │        │      │( 1,529)│      │      │%   │      │至75頁    │        │        │明共同犯商業│
│    │        │        │        │          │        │      │        │      │      │    │      │          │        │        │會計法第七十│
│    │        │        │        │          │        │      │        │      │      │    │      │          │        │        │一條第一款之│
│    │        │        │        │          │        │      │        │      │      │    │      │          │        │        │填製不實會計│
│    │        │        │        │          │        │      │        │      │      │    │      │          │        │        │憑證罪，陳啟│
│    │        │        │        │          │        │      │        │      │      │    │      │          │        │        │清累犯，處有│
│    │        │        │        │          │        │      │        │      │      │    │      │          │        │        │期徒刑肆月，│
│    │        │        │        │          │        │      │        │      │      │    │      │          │        │        │如易科罰金，│
│    │        │        │        │          │        │      │        │      │      │    │      │          │        │        │以新臺幣壹仟│
│    │        │        │        │          │        │      │        │      │      │    │      │          │        │        │元折算壹日，│
│    │        │        │        │          │        │      │        │      │      │    │      │          │        │        │減為有期徒刑│
│    │        │        │        │          │        │      │        │      │      │    │      │          │        │        │貳月，如易科│
│    │        │        │        │          │        │      │        │      │      │    │      │          │        │        │罰金，以新臺│
│    │        │        │        │          │        │      │        │      │      │    │      │          │        │        │幣壹仟元折算│
│    │        │        │        │          │        │      │        │      │      │    │      │          │        │        │壹日，邱志明│
│    │        │        │        │          │        │      │        │      │      │    │      │          │        │        │處有期徒刑伍│
│    │        │        │        │          │        │      │        │      │      │    │      │          │        │        │月，如易科罰│
│    │        │        │        │          │        │      │        │      │      │    │      │          │        │        │金，以新臺幣│
│    │        │        │        │          │        │      │        │      │      │    │      │          │        │        │壹仟元折算壹│
│    │        │        │        │          │        │      │        │      │      │    │      │          │        │        │日，減為有期│
│    │        │        │        │          │        │      │        │      │      │    │      │          │        │        │徒刑貳月又拾│
│    │        │        │        │          │        │      │        │      │      │    │      │          │        │        │伍日，如易科│
│    │        │        │        │          │        │      │        │      │      │    │      │          │        │        │罰金，以新臺│
│    │        │        │        │          │        │      │        │      │      │    │      │          │        │        │幣壹仟元折算│
│    │        │        │        │          │        │      │        │      │      │    │      │          │        │        │壹日。      │
├──┼────┼────┼────┼─────┼────┼───┼────┼───┼───┼──┼───┼─────┼────┼────┼──────┤
│27  │陳誠江  │96.4.14 │大眾銀行│0000-0000-│  15,120│ 90%  │ 13,608 │318   │1,194 │960%│1004- │警卷Ａ第  │ 否     │適用    │陳啟清、邱志│
│    │        │96.4.17 │        │0000-0000 │        │      │( 1,512)│      │      │    │0001  │142至144頁│        │        │明共同犯商業│
│    │        │        │        │          │        │      │        │      │      │    │      │          │        │        │會計法第七十│
│    │        │        │        │          │        │      │        │      │      │    │      │          │        │        │一條第一款之│
│    │        │        │        │          │        │      │        │      │      │    │      │          │        │        │填製不實會計│
│    │        │        │        │          │        │      │        │      │      │    │      │          │        │        │憑證罪，陳啟│
│    │        │        │        │          │        │      │        │      │      │    │      │          │        │        │清累犯，處有│
│    │        │        │        │          │        │      │        │      │      │    │      │          │        │        │期徒刑肆月，│
│    │        │        │        │          │        │      │        │      │      │    │      │          │        │        │如易科罰金，│
│    │        │        │        │          │        │      │        │      │      │    │      │          │        │        │以新臺幣壹仟│
│    │        │        │        │          │        │      │        │      │      │    │      │          │        │        │元折算壹日，│
│    │        │        │        │          │        │      │        │      │      │    │      │          │        │        │減為有期徒刑│
│    │        │        │        │          │        │      │        │      │      │    │      │          │        │        │貳月，如易科│
│    │        │        │        │          │        │      │        │      │      │    │      │          │        │        │罰金，以新臺│
│    │        │        │        │          │        │      │        │      │      │    │      │          │        │        │幣壹仟元折算│
│    │        │        │        │          │        │      │        │      │      │    │      │          │        │        │壹日，邱志明│
│    │        │        │        │          │        │      │        │      │      │    │      │          │        │        │處有期徒刑伍│
│    │        │        │        │          │        │      │        │      │      │    │      │          │        │        │月，如易科罰│
│    │        │        │        │          │        │      │        │      │      │    │      │          │        │        │金，以新臺幣│
│    │        │        │        │          │        │      │        │      │      │    │      │          │        │        │壹仟元折算壹│
│    │        │        │        │          │        │      │        │      │      │    │      │          │        │        │日，減為有期│
│    │        │        │        │          │        │      │        │      │      │    │      │          │        │        │徒刑貳月又拾│
│    │        │        │        │          │        │      │        │      │      │    │      │          │        │        │伍日，如易科│
│    │        │        │        │          │        │      │        │      │      │    │      │          │        │        │罰金，以新臺│
│    │        │        │        │          │        │      │        │      │      │    │      │          │        │        │幣壹仟元折算│
│    │        │        │        │          │        │      │        │      │      │    │      │          │        │        │壹日。      │
├──┼────┼────┼────┼─────┼────┼───┼────┼───┼───┼──┼───┼─────┼────┼────┼──────┤
│28  │陳碧霞  │95.10.1 │聯邦銀行│0000-0000-│  24,108│約93% │ 22,420 │506   │1,182 │894%│1002- │警卷Ｂ第  │ 否     │適用    │陳啟清、邱志│
│    │        │95.10.3 │        │0000-0000 │        │      │( 1,688)│      │      │    │0001  │162至164頁│        │        │明共同犯商業│
│    │        │        │        │          │        │      │        │      │      │    │      │          │        │        │會計法第七十│
│    │        │        │        │          │        │      │        │      │      │    │      │          │        │        │一條第一款之│
│    │        │        │        │          │        │      │        │      │      │    │      │          │        │        │填製不實會計│
│    │        │        │        │          │        │      │        │      │      │    │      │          │        │        │憑證罪，陳啟│
│    │        │        │        │          │        │      │        │      │      │    │      │          │        │        │清累犯，處有│
│    │        │        │        │          │        │      │        │      │      │    │      │          │        │        │期徒刑肆月，│
│    │        │        │        │          │        │      │        │      │      │    │      │          │        │        │如易科罰金，│
│    │        │        │        │          │        │      │        │      │      │    │      │          │        │        │以新臺幣壹仟│
│    │        │        │        │          │        │      │        │      │      │    │      │          │        │        │元折算壹日，│
│    │        │        │        │          │        │      │        │      │      │    │      │          │        │        │減為有期徒刑│
│    │        │        │        │          │        │      │        │      │      │    │      │          │        │        │貳月，如易科│
│    │        │        │        │          │        │      │        │      │      │    │      │          │        │        │罰金，以新臺│
│    │        │        │        │          │        │      │        │      │      │    │      │          │        │        │幣壹仟元折算│
│    │        │        │        │          │        │      │        │      │      │    │      │          │        │        │壹日，邱志明│
│    │        │        │        │          │        │      │        │      │      │    │      │          │        │        │處有期徒刑伍│
│    │        │        │        │          │        │      │        │      │      │    │      │          │        │        │月，如易科罰│
│    │        │        │        │          │        │      │        │      │      │    │      │          │        │        │金，以新臺幣│
│    │        │        │        │          │        │      │        │      │      │    │      │          │        │        │壹仟元折算壹│
│    │        │        │        │          │        │      │        │      │      │    │      │          │        │        │日，減為有期│
│    │        │        │        │          │        │      │        │      │      │    │      │          │        │        │徒刑貳月又拾│
│    │        │        │        │          │        │      │        │      │      │    │      │          │        │        │伍日，如易科│
│    │        │        │        │          │        │      │        │      │      │    │      │          │        │        │罰金，以新臺│
│    │        │        │        │          │        │      │        │      │      │    │      │          │        │        │幣壹仟元折算│
│    │        │        │        │          │        │      │        │      │      │    │      │          │        │        │壹日。      │
├──┼────┼────┼────┼─────┼────┼───┼────┼───┼───┼──┼───┼─────┼────┼────┼──────┤
│29-1│黃佳偉  │96.1.29 │中國信託│0000-0000-│  17,136│ 90%  │ 15,422 │360   │ 1,354│1442│1004- │警卷Ａ第  │ 否     │適用    │陳啟清、邱志│
│    │        │96.1.31 │        │0000-0000 │        │      │( 1,714)│      │      │%   │0001  │218至220頁│        │        │明共同犯商業│
│    │        │        │        │          │        │      │        │      │      │    │      │          │        │        │會計法第七十│
│    │        │        │        │          │        │      │        │      │      │    │      │          │        │        │一條第一款之│
│    │        │        │        │          │        │      │        │      │      │    │      │          │        │        │填製不實會計│
│    │        │        │        │          │        │      │        │      │      │    │      │          │        │        │憑證罪，陳啟│
│    │        │        │        │          │        │      │        │      │      │    │      │          │        │        │清累犯，處有│
│    │        │        │        │          │        │      │        │      │      │    │      │          │        │        │期徒刑肆月，│
│    │        │        │        │          │        │      │        │      │      │    │      │          │        │        │如易科罰金，│
│    │        │        │        │          │        │      │        │      │      │    │      │          │        │        │以新臺幣壹仟│
│    │        │        │        │          │        │      │        │      │      │    │      │          │        │        │元折算壹日，│
│    │        │        │        │          │        │      │        │      │      │    │      │          │        │        │減為有期徒刑│
│    │        │        │        │          │        │      │        │      │      │    │      │          │        │        │貳月，如易科│
│    │        │        │        │          │        │      │        │      │      │    │      │          │        │        │罰金，以新臺│
│    │        │        │        │          │        │      │        │      │      │    │      │          │        │        │幣壹仟元折算│
│    │        │        │        │          │        │      │        │      │      │    │      │          │        │        │壹日，邱志明│
│    │        │        │        │          │        │      │        │      │      │    │      │          │        │        │處有期徒刑伍│
│    │        │        │        │          │        │      │        │      │      │    │      │          │        │        │月，如易科罰│
│    │        │        │        │          │        │      │        │      │      │    │      │          │        │        │金，以新臺幣│
│    │        │        │        │          │        │      │        │      │      │    │      │          │        │        │壹仟元折算壹│
│    │        │        │        │          │        │      │        │      │      │    │      │          │        │        │日，減為有期│
│    │        │        │        │          │        │      │        │      │      │    │      │          │        │        │徒刑貳月又拾│
│    │        │        │        │          │        │      │        │      │      │    │      │          │        │        │伍日，如易科│
│    │        │        │        │          │        │      │        │      │      │    │      │          │        │        │罰金，以新臺│
│    │        │        │        │          │        │      │        │      │      │    │      │          │        │        │幣壹仟元折算│
│    │        │        │        │          │        │      │        │      │      │    │      │          │        │        │壹日。      │
├──┼────┼────┼────┼─────┼────┼───┼────┼───┼───┼──┼───┼─────┼────┼────┼──────┤
│29-2│黃佳偉  │96.2.5  │同上    │同上      │  11,592│ 90%  │ 10,433 │243   │916   │1442│同上  │同上      │ 否     │適用    │陳啟清、邱志│
│    │        │96.2.7  │        │          │        │      │( 1,159)│      │      │%   │      │          │        │        │明共同犯商業│
│    │        │        │        │          │        │      │        │      │      │    │      │          │        │        │會計法第七十│
│    │        │        │        │          │        │      │        │      │      │    │      │          │        │        │一條第一款之│
│    │        │        │        │          │        │      │        │      │      │    │      │          │        │        │填製不實會計│
│    │        │        │        │          │        │      │        │      │      │    │      │          │        │        │憑證罪，陳啟│
│    │        │        │        │          │        │      │        │      │      │    │      │          │        │        │清累犯，處有│
│    │        │        │        │          │        │      │        │      │      │    │      │          │        │        │期徒刑肆月，│
│    │        │        │        │          │        │      │        │      │      │    │      │          │        │        │如易科罰金，│
│    │        │        │        │          │        │      │        │      │      │    │      │          │        │        │以新臺幣壹仟│
│    │        │        │        │          │        │      │        │      │      │    │      │          │        │        │元折算壹日，│
│    │        │        │        │          │        │      │        │      │      │    │      │          │        │        │減為有期徒刑│
│    │        │        │        │          │        │      │        │      │      │    │      │          │        │        │貳月，如易科│
│    │        │        │        │          │        │      │        │      │      │    │      │          │        │        │罰金，以新臺│
│    │        │        │        │          │        │      │        │      │      │    │      │          │        │        │幣壹仟元折算│
│    │        │        │        │          │        │      │        │      │      │    │      │          │        │        │壹日，邱志明│
│    │        │        │        │          │        │      │        │      │      │    │      │          │        │        │處有期徒刑伍│
│    │        │        │        │          │        │      │        │      │      │    │      │          │        │        │月，如易科罰│
│    │        │        │        │          │        │      │        │      │      │    │      │          │        │        │金，以新臺幣│
│    │        │        │        │          │        │      │        │      │      │    │      │          │        │        │壹仟元折算壹│
│    │        │        │        │          │        │      │        │      │      │    │      │          │        │        │日，減為有期│
│    │        │        │        │          │        │      │        │      │      │    │      │          │        │        │徒刑貳月又拾│
│    │        │        │        │          │        │      │        │      │      │    │      │          │        │        │伍日，如易科│
│    │        │        │        │          │        │      │        │      │      │    │      │          │        │        │罰金，以新臺│
│    │        │        │        │          │        │      │        │      │      │    │      │          │        │        │幣壹仟元折算│
│    │        │        │        │          │        │      │        │      │      │    │      │          │        │        │壹日。      │
├──┼────┼────┼────┼─────┼────┼───┼────┼───┼───┼──┼───┼─────┼────┼────┼──────┤
│30-1│黃俊凱  │96.4.11 │中國信託│0000-0000-│  19,152│約89% │ 17,000 │402   │1,750 │1667│同上  │警卷Ａ第  │ 否     │適用    │陳啟清、邱志│
│    │        │96.4.13 │        │0000-0000 │        │      │( 2,152)│      │      │%   │      │275至277頁│        │        │明共同犯商業│
│    │        │        │        │          │        │      │        │      │      │    │      │          │        │        │會計法第七十│
│    │        │        │        │          │        │      │        │      │      │    │      │          │        │        │一條第一款之│
│    │        │        │        │          │        │      │        │      │      │    │      │          │        │        │填製不實會計│
│    │        │        │        │          │        │      │        │      │      │    │      │          │        │        │憑證罪，陳啟│
│    │        │        │        │          │        │      │        │      │      │    │      │          │        │        │清累犯，處有│
│    │        │        │        │          │        │      │        │      │      │    │      │          │        │        │期徒刑肆月，│
│    │        │        │        │          │        │      │        │      │      │    │      │          │        │        │如易科罰金，│
│    │        │        │        │          │        │      │        │      │      │    │      │          │        │        │以新臺幣壹仟│
│    │        │        │        │          │        │      │        │      │      │    │      │          │        │        │元折算壹日，│
│    │        │        │        │          │        │      │        │      │      │    │      │          │        │        │減為有期徒刑│
│    │        │        │        │          │        │      │        │      │      │    │      │          │        │        │貳月，如易科│
│    │        │        │        │          │        │      │        │      │      │    │      │          │        │        │罰金，以新臺│
│    │        │        │        │          │        │      │        │      │      │    │      │          │        │        │幣壹仟元折算│
│    │        │        │        │          │        │      │        │      │      │    │      │          │        │        │壹日，邱志明│
│    │        │        │        │          │        │      │        │      │      │    │      │          │        │        │處有期徒刑伍│
│    │        │        │        │          │        │      │        │      │      │    │      │          │        │        │月，如易科罰│
│    │        │        │        │          │        │      │        │      │      │    │      │          │        │        │金，以新臺幣│
│    │        │        │        │          │        │      │        │      │      │    │      │          │        │        │壹仟元折算壹│
│    │        │        │        │          │        │      │        │      │      │    │      │          │        │        │日，減為有期│
│    │        │        │        │          │        │      │        │      │      │    │      │          │        │        │徒刑貳月又拾│
│    │        │        │        │          │        │      │        │      │      │    │      │          │        │        │伍日，如易科│
│    │        │        │        │          │        │      │        │      │      │    │      │          │        │        │罰金，以新臺│
│    │        │        │        │          │        │      │        │      │      │    │      │          │        │        │幣壹仟元折算│
│    │        │        │        │          │        │      │        │      │      │    │      │          │        │        │壹日。      │
├──┼────┼────┼────┼─────┼────┼───┼────┼───┼───┼──┼───┼─────┼────┼────┼──────┤
│30-2│黃俊凱  │96.4.21 │同上    │同上      │  48,804│約92% │ 45,000 │1,025 │2,779 │692%│同上  │同上      │ 否     │適用    │陳啟清、邱志│
│    │        │96.4.24 │        │          │        │      │( 3,804)│      │      │    │      │          │        │        │明共同犯商業│
│    │        │        │        │          │        │      │        │      │      │    │      │          │        │        │會計法第七十│
│    │        │        │        │          │        │      │        │      │      │    │      │          │        │        │一條第一款之│
│    │        │        │        │          │        │      │        │      │      │    │      │          │        │        │填製不實會計│
│    │        │        │        │          │        │      │        │      │      │    │      │          │        │        │憑證罪，陳啟│
│    │        │        │        │          │        │      │        │      │      │    │      │          │        │        │清累犯，處有│
│    │        │        │        │          │        │      │        │      │      │    │      │          │        │        │期徒刑肆月，│
│    │        │        │        │          │        │      │        │      │      │    │      │          │        │        │如易科罰金，│
│    │        │        │        │          │        │      │        │      │      │    │      │          │        │        │以新臺幣壹仟│
│    │        │        │        │          │        │      │        │      │      │    │      │          │        │        │元折算壹日，│
│    │        │        │        │          │        │      │        │      │      │    │      │          │        │        │減為有期徒刑│
│    │        │        │        │          │        │      │        │      │      │    │      │          │        │        │貳月，如易科│
│    │        │        │        │          │        │      │        │      │      │    │      │          │        │        │罰金，以新臺│
│    │        │        │        │          │        │      │        │      │      │    │      │          │        │        │幣壹仟元折算│
│    │        │        │        │          │        │      │        │      │      │    │      │          │        │        │壹日，邱志明│
│    │        │        │        │          │        │      │        │      │      │    │      │          │        │        │處有期徒刑伍│
│    │        │        │        │          │        │      │        │      │      │    │      │          │        │        │月，如易科罰│
│    │        │        │        │          │        │      │        │      │      │    │      │          │        │        │金，以新臺幣│
│    │        │        │        │          │        │      │        │      │      │    │      │          │        │        │壹仟元折算壹│
│    │        │        │        │          │        │      │        │      │      │    │      │          │        │        │日，減為有期│
│    │        │        │        │          │        │      │        │      │      │    │      │          │        │        │徒刑貳月又拾│
│    │        │        │        │          │        │      │        │      │      │    │      │          │        │        │伍日，如易科│
│    │        │        │        │          │        │      │        │      │      │    │      │          │        │        │罰金，以新臺│
│    │        │        │        │          │        │      │        │      │      │    │      │          │        │        │幣壹仟元折算│
│    │        │        │        │          │        │      │        │      │      │    │      │          │        │        │壹日。      │
├──┼────┼────┼────┼─────┼────┼───┼────┼───┼───┼──┼───┼─────┼────┼────┼──────┤
│31  │黃貴芳  │95.11.23│聯邦銀行│0000-0000-│  27,048│ 90%  │ 24,343 │568   │ 2,137│720%│1002- │警卷Ｂ第  │ 否     │適用    │陳啟清、邱志│
│    │        │95.11.27│        │0000-0000 │        │      │( 2,705)│      │      │    │0001  │180至182頁│        │        │明共同犯商業│
│    │        │        │        │          │        │      │        │      │      │    │      │          │        │        │會計法第七十│
│    │        │        │        │          │        │      │        │      │      │    │      │          │        │        │一條第一款之│
│    │        │        │        │          │        │      │        │      │      │    │      │          │        │        │填製不實會計│
│    │        │        │        │          │        │      │        │      │      │    │      │          │        │        │憑證罪，陳啟│
│    │        │        │        │          │        │      │        │      │      │    │      │          │        │        │清累犯，處有│
│    │        │        │        │          │        │      │        │      │      │    │      │          │        │        │期徒刑肆月，│
│    │        │        │        │          │        │      │        │      │      │    │      │          │        │        │如易科罰金，│
│    │        │        │        │          │        │      │        │      │      │    │      │          │        │        │以新臺幣壹仟│
│    │        │        │        │          │        │      │        │      │      │    │      │          │        │        │元折算壹日，│
│    │        │        │        │          │        │      │        │      │      │    │      │          │        │        │減為有期徒刑│
│    │        │        │        │          │        │      │        │      │      │    │      │          │        │        │貳月，如易科│
│    │        │        │        │          │        │      │        │      │      │    │      │          │        │        │罰金，以新臺│
│    │        │        │        │          │        │      │        │      │      │    │      │          │        │        │幣壹仟元折算│
│    │        │        │        │          │        │      │        │      │      │    │      │          │        │        │壹日，邱志明│
│    │        │        │        │          │        │      │        │      │      │    │      │          │        │        │處有期徒刑伍│
│    │        │        │        │          │        │      │        │      │      │    │      │          │        │        │月，如易科罰│
│    │        │        │        │          │        │      │        │      │      │    │      │          │        │        │金，以新臺幣│
│    │        │        │        │          │        │      │        │      │      │    │      │          │        │        │壹仟元折算壹│
│    │        │        │        │          │        │      │        │      │      │    │      │          │        │        │日，減為有期│
│    │        │        │        │          │        │      │        │      │      │    │      │          │        │        │徒刑貳月又拾│
│    │        │        │        │          │        │      │        │      │      │    │      │          │        │        │伍日，如易科│
│    │        │        │        │          │        │      │        │      │      │    │      │          │        │        │罰金，以新臺│
│    │        │        │        │          │        │      │        │      │      │    │      │          │        │        │幣壹仟元折算│
│    │        │        │        │          │        │      │        │      │      │    │      │          │        │        │壹日。      │
├──┼────┼────┼────┼─────┼────┼───┼────┼───┼───┼──┼───┼─────┼────┼────┼──────┤
│32-1│葉施秀  │96.2.7  │中國信託│0000-0000-│  22,680│ 91%  │ 20,639 │476   │1,565 │1259│1004- │警卷Ａ第  │ 否     │適用    │陳啟清、邱志│
│    │        │96.2.9  │        │0000-0000 │        │      │( 2,041)│      │      │%   │0001  │270至272頁│        │        │明共同犯商業│
│    │        │        │        │          │        │      │        │      │      │    │      │          │        │        │會計法第七十│
│    │        │        │        │          │        │      │        │      │      │    │      │          │        │        │一條第一款之│
│    │        │        │        │          │        │      │        │      │      │    │      │          │        │        │填製不實會計│
│    │        │        │        │          │        │      │        │      │      │    │      │          │        │        │憑證罪，陳啟│
│    │        │        │        │          │        │      │        │      │      │    │      │          │        │        │清累犯，處有│
│    │        │        │        │          │        │      │        │      │      │    │      │          │        │        │期徒刑肆月，│
│    │        │        │        │          │        │      │        │      │      │    │      │          │        │        │如易科罰金，│
│    │        │        │        │          │        │      │        │      │      │    │      │          │        │        │以新臺幣壹仟│
│    │        │        │        │          │        │      │        │      │      │    │      │          │        │        │元折算壹日，│
│    │        │        │        │          │        │      │        │      │      │    │      │          │        │        │減為有期徒刑│
│    │        │        │        │          │        │      │        │      │      │    │      │          │        │        │貳月，如易科│
│    │        │        │        │          │        │      │        │      │      │    │      │          │        │        │罰金，以新臺│
│    │        │        │        │          │        │      │        │      │      │    │      │          │        │        │幣壹仟元折算│
│    │        │        │        │          │        │      │        │      │      │    │      │          │        │        │壹日，邱志明│
│    │        │        │        │          │        │      │        │      │      │    │      │          │        │        │處有期徒刑伍│
│    │        │        │        │          │        │      │        │      │      │    │      │          │        │        │月，如易科罰│
│    │        │        │        │          │        │      │        │      │      │    │      │          │        │        │金，以新臺幣│
│    │        │        │        │          │        │      │        │      │      │    │      │          │        │        │壹仟元折算壹│
│    │        │        │        │          │        │      │        │      │      │    │      │          │        │        │日，減為有期│
│    │        │        │        │          │        │      │        │      │      │    │      │          │        │        │徒刑貳月又拾│
│    │        │        │        │          │        │      │        │      │      │    │      │          │        │        │伍日，如易科│
│    │        │        │        │          │        │      │        │      │      │    │      │          │        │        │罰金，以新臺│
│    │        │        │        │          │        │      │        │      │      │    │      │          │        │        │幣壹仟元折算│
│    │        │        │        │          │        │      │        │      │      │    │      │          │        │        │壹日。      │
├──┼────┼────┼────┼─────┼────┼───┼────┼───┼───┼──┼───┼─────┼────┼────┼──────┤
│32-2│葉施秀  │96.3.13 │同上    │同上      │  21,168│ 91%  │ 19,263 │445   │1,460 │1258│同上  │同上      │ 否     │適用    │陳啟清、邱志│
│    │        │96.3.15 │        │          │        │      │( 1,905)│      │      │%   │      │          │        │        │明共同犯商業│
│    │        │        │        │          │        │      │        │      │      │    │      │          │        │        │會計法第七十│
│    │        │        │        │          │        │      │        │      │      │    │      │          │        │        │一條第一款之│
│    │        │        │        │          │        │      │        │      │      │    │      │          │        │        │填製不實會計│
│    │        │        │        │          │        │      │        │      │      │    │      │          │        │        │憑證罪，陳啟│
│    │        │        │        │          │        │      │        │      │      │    │      │          │        │        │清累犯，處有│
│    │        │        │        │          │        │      │        │      │      │    │      │          │        │        │期徒刑肆月，│
│    │        │        │        │          │        │      │        │      │      │    │      │          │        │        │如易科罰金，│
│    │        │        │        │          │        │      │        │      │      │    │      │          │        │        │以新臺幣壹仟│
│    │        │        │        │          │        │      │        │      │      │    │      │          │        │        │元折算壹日，│
│    │        │        │        │          │        │      │        │      │      │    │      │          │        │        │減為有期徒刑│
│    │        │        │        │          │        │      │        │      │      │    │      │          │        │        │貳月，如易科│
│    │        │        │        │          │        │      │        │      │      │    │      │          │        │        │罰金，以新臺│
│    │        │        │        │          │        │      │        │      │      │    │      │          │        │        │幣壹仟元折算│
│    │        │        │        │          │        │      │        │      │      │    │      │          │        │        │壹日，邱志明│
│    │        │        │        │          │        │      │        │      │      │    │      │          │        │        │處有期徒刑伍│
│    │        │        │        │          │        │      │        │      │      │    │      │          │        │        │月，如易科罰│
│    │        │        │        │          │        │      │        │      │      │    │      │          │        │        │金，以新臺幣│
│    │        │        │        │          │        │      │        │      │      │    │      │          │        │        │壹仟元折算壹│
│    │        │        │        │          │        │      │        │      │      │    │      │          │        │        │日，減為有期│
│    │        │        │        │          │        │      │        │      │      │    │      │          │        │        │徒刑貳月又拾│
│    │        │        │        │          │        │      │        │      │      │    │      │          │        │        │伍日，如易科│
│    │        │        │        │          │        │      │        │      │      │    │      │          │        │        │罰金，以新臺│
│    │        │        │        │          │        │      │        │      │      │    │      │          │        │        │幣壹仟元折算│
│    │        │        │        │          │        │      │        │      │      │    │      │          │        │        │壹日。      │
├──┼────┼────┼────┼─────┼────┼───┼────┼───┼───┼──┼───┼─────┼────┼────┼──────┤
│32-3│葉施秀  │96.3.29 │同上    │同上      │  25,200│ 91%  │ 22,932 │529   │1,739 │629%│同上  │同上      │ 否     │適用    │陳啟清、邱志│
│    │        │96.4.2  │        │          │        │      │( 2,268)│      │      │    │      │          │        │        │明共同犯商業│
│    │        │        │        │          │        │      │        │      │      │    │      │          │        │        │會計法第七十│
│    │        │        │        │          │        │      │        │      │      │    │      │          │        │        │一條第一款之│
│    │        │        │        │          │        │      │        │      │      │    │      │          │        │        │填製不實會計│
│    │        │        │        │          │        │      │        │      │      │    │      │          │        │        │憑證罪，陳啟│
│    │        │        │        │          │        │      │        │      │      │    │      │          │        │        │清累犯，處有│
│    │        │        │        │          │        │      │        │      │      │    │      │          │        │        │期徒刑肆月，│
│    │        │        │        │          │        │      │        │      │      │    │      │          │        │        │如易科罰金，│
│    │        │        │        │          │        │      │        │      │      │    │      │          │        │        │以新臺幣壹仟│
│    │        │        │        │          │        │      │        │      │      │    │      │          │        │        │元折算壹日，│
│    │        │        │        │          │        │      │        │      │      │    │      │          │        │        │減為有期徒刑│
│    │        │        │        │          │        │      │        │      │      │    │      │          │        │        │貳月，如易科│
│    │        │        │        │          │        │      │        │      │      │    │      │          │        │        │罰金，以新臺│
│    │        │        │        │          │        │      │        │      │      │    │      │          │        │        │幣壹仟元折算│
│    │        │        │        │          │        │      │        │      │      │    │      │          │        │        │壹日，邱志明│
│    │        │        │        │          │        │      │        │      │      │    │      │          │        │        │處有期徒刑伍│
│    │        │        │        │          │        │      │        │      │      │    │      │          │        │        │月，如易科罰│
│    │        │        │        │          │        │      │        │      │      │    │      │          │        │        │金，以新臺幣│
│    │        │        │        │          │        │      │        │      │      │    │      │          │        │        │壹仟元折算壹│
│    │        │        │        │          │        │      │        │      │      │    │      │          │        │        │日，減為有期│
│    │        │        │        │          │        │      │        │      │      │    │      │          │        │        │徒刑貳月又拾│
│    │        │        │        │          │        │      │        │      │      │    │      │          │        │        │伍日，如易科│
│    │        │        │        │          │        │      │        │      │      │    │      │          │        │        │罰金，以新臺│
│    │        │        │        │          │        │      │        │      │      │    │      │          │        │        │幣壹仟元折算│
│    │        │        │        │          │        │      │        │      │      │    │      │          │        │        │壹日。      │
├──┼────┼────┼────┼─────┼────┼───┼────┼───┼───┼──┼───┼─────┼────┼────┼──────┤
│32-4│葉施秀  │96.4.9  │同上    │同上      │  45,360│ 91%  │ 41,278 │953   │3,129 │1258│同上  │同上      │ 否     │適用    │陳啟清、邱志│
│    │        │96.4.11 │        │          │        │      │( 4,082)│      │      │%   │      │          │        │        │明共同犯商業│
│    │        │        │        │          │        │      │        │      │      │    │      │          │        │        │會計法第七十│
│    │        │        │        │          │        │      │        │      │      │    │      │          │        │        │一條第一款之│
│    │        │        │        │          │        │      │        │      │      │    │      │          │        │        │填製不實會計│
│    │        │        │        │          │        │      │        │      │      │    │      │          │        │        │憑證罪，陳啟│
│    │        │        │        │          │        │      │        │      │      │    │      │          │        │        │清累犯，處有│
│    │        │        │        │          │        │      │        │      │      │    │      │          │        │        │期徒刑肆月，│
│    │        │        │        │          │        │      │        │      │      │    │      │          │        │        │如易科罰金，│
│    │        │        │        │          │        │      │        │      │      │    │      │          │        │        │以新臺幣壹仟│
│    │        │        │        │          │        │      │        │      │      │    │      │          │        │        │元折算壹日，│
│    │        │        │        │          │        │      │        │      │      │    │      │          │        │        │減為有期徒刑│
│    │        │        │        │          │        │      │        │      │      │    │      │          │        │        │貳月，如易科│
│    │        │        │        │          │        │      │        │      │      │    │      │          │        │        │罰金，以新臺│
│    │        │        │        │          │        │      │        │      │      │    │      │          │        │        │幣壹仟元折算│
│    │        │        │        │          │        │      │        │      │      │    │      │          │        │        │壹日，邱志明│
│    │        │        │        │          │        │      │        │      │      │    │      │          │        │        │處有期徒刑伍│
│    │        │        │        │          │        │      │        │      │      │    │      │          │        │        │月，如易科罰│
│    │        │        │        │          │        │      │        │      │      │    │      │          │        │        │金，以新臺幣│
│    │        │        │        │          │        │      │        │      │      │    │      │          │        │        │壹仟元折算壹│
│    │        │        │        │          │        │      │        │      │      │    │      │          │        │        │日，減為有期│
│    │        │        │        │          │        │      │        │      │      │    │      │          │        │        │徒刑貳月又拾│
│    │        │        │        │          │        │      │        │      │      │    │      │          │        │        │伍日，如易科│
│    │        │        │        │          │        │      │        │      │      │    │      │          │        │        │罰金，以新臺│
│    │        │        │        │          │        │      │        │      │      │    │      │          │        │        │幣壹仟元折算│
│    │        │        │        │          │        │      │        │      │      │    │      │          │        │        │壹日。      │
├──┼────┼────┼────┼─────┼────┼───┼────┼───┼───┼──┼───┼─────┼────┼────┼──────┤
│33  │董原祥  │96.1.16 │中國信託│0000-0000-│  15,120│約66% │ 10,000 │318   │4,802 │5796│同上  │警卷Ａ第  │ 否     │適用    │陳啟清、邱志│
│    │        │96.1.18 │        │0000-0000 │        │      │( 5,120)│      │      │%   │      │260至261頁│        │        │明共同犯商業│
│    │        │        │        │          │        │      │        │      │      │    │      │          │        │        │會計法第七十│
│    │        │        │        │          │        │      │        │      │      │    │      │          │        │        │一條第一款之│
│    │        │        │        │          │        │      │        │      │      │    │      │          │        │        │填製不實會計│
│    │        │        │        │          │        │      │        │      │      │    │      │          │        │        │憑證罪，陳啟│
│    │        │        │        │          │        │      │        │      │      │    │      │          │        │        │清累犯，處有│
│    │        │        │        │          │        │      │        │      │      │    │      │          │        │        │期徒刑肆月，│
│    │        │        │        │          │        │      │        │      │      │    │      │          │        │        │如易科罰金，│
│    │        │        │        │          │        │      │        │      │      │    │      │          │        │        │以新臺幣壹仟│
│    │        │        │        │          │        │      │        │      │      │    │      │          │        │        │元折算壹日，│
│    │        │        │        │          │        │      │        │      │      │    │      │          │        │        │減為有期徒刑│
│    │        │        │        │          │        │      │        │      │      │    │      │          │        │        │貳月，如易科│
│    │        │        │        │          │        │      │        │      │      │    │      │          │        │        │罰金，以新臺│
│    │        │        │        │          │        │      │        │      │      │    │      │          │        │        │幣壹仟元折算│
│    │        │        │        │          │        │      │        │      │      │    │      │          │        │        │壹日，邱志明│
│    │        │        │        │          │        │      │        │      │      │    │      │          │        │        │處有期徒刑伍│
│    │        │        │        │          │        │      │        │      │      │    │      │          │        │        │月，如易科罰│
│    │        │        │        │          │        │      │        │      │      │    │      │          │        │        │金，以新臺幣│
│    │        │        │        │          │        │      │        │      │      │    │      │          │        │        │壹仟元折算壹│
│    │        │        │        │          │        │      │        │      │      │    │      │          │        │        │日，減為有期│
│    │        │        │        │          │        │      │        │      │      │    │      │          │        │        │徒刑貳月又拾│
│    │        │        │        │          │        │      │        │      │      │    │      │          │        │        │伍日，如易科│
│    │        │        │        │          │        │      │        │      │      │    │      │          │        │        │罰金，以新臺│
│    │        │        │        │          │        │      │        │      │      │    │      │          │        │        │幣壹仟元折算│
│    │        │        │        │          │        │      │        │      │      │    │      │          │        │        │壹日。      │
├──┼────┼────┼────┼─────┼────┼───┼────┼───┼───┼──┼───┼─────┼────┼────┼──────┤
│34-1│詹賜琳  │96.1.24 │慶豐銀行│0000-0000 │  10,080│ 95%  │  9,576 │212   │292   │528%│1001- │警卷Ｂ第43│ 否     │適用    │陳啟清、邱志│
│    │        │96.1.26 │        │0000-0000 │        │      │  ( 504)│      │      │    │0001  │至45頁    │        │        │明共同犯商業│
│    │        │        │        │          │        │      │        │      │      │    │      │          │        │        │會計法第七十│
│    │        │        │        │          │        │      │        │      │      │    │      │          │        │        │一條第一款之│
│    │        │        │        │          │        │      │        │      │      │    │      │          │        │        │填製不實會計│
│    │        │        │        │          │        │      │        │      │      │    │      │          │        │        │憑證罪，陳啟│
│    │        │        │        │          │        │      │        │      │      │    │      │          │        │        │清累犯，處有│
│    │        │        │        │          │        │      │        │      │      │    │      │          │        │        │期徒刑肆月，│
│    │        │        │        │          │        │      │        │      │      │    │      │          │        │        │如易科罰金，│
│    │        │        │        │          │        │      │        │      │      │    │      │          │        │        │以新臺幣壹仟│
│    │        │        │        │          │        │      │        │      │      │    │      │          │        │        │元折算壹日，│
│    │        │        │        │          │        │      │        │      │      │    │      │          │        │        │減為有期徒刑│
│    │        │        │        │          │        │      │        │      │      │    │      │          │        │        │貳月，如易科│
│    │        │        │        │          │        │      │        │      │      │    │      │          │        │        │罰金，以新臺│
│    │        │        │        │          │        │      │        │      │      │    │      │          │        │        │幣壹仟元折算│
│    │        │        │        │          │        │      │        │      │      │    │      │          │        │        │壹日，邱志明│
│    │        │        │        │          │        │      │        │      │      │    │      │          │        │        │處有期徒刑伍│
│    │        │        │        │          │        │      │        │      │      │    │      │          │        │        │月，如易科罰│
│    │        │        │        │          │        │      │        │      │      │    │      │          │        │        │金，以新臺幣│
│    │        │        │        │          │        │      │        │      │      │    │      │          │        │        │壹仟元折算壹│
│    │        │        │        │          │        │      │        │      │      │    │      │          │        │        │日，減為有期│
│    │        │        │        │          │        │      │        │      │      │    │      │          │        │        │徒刑貳月又拾│
│    │        │        │        │          │        │      │        │      │      │    │      │          │        │        │伍日，如易科│
│    │        │        │        │          │        │      │        │      │      │    │      │          │        │        │罰金，以新臺│
│    │        │        │        │          │        │      │        │      │      │    │      │          │        │        │幣壹仟元折算│
│    │        │        │        │          │        │      │        │      │      │    │      │          │        │        │壹日。      │
├──┼────┼────┼────┼─────┼────┼───┼────┼───┼───┼──┼───┼─────┼────┼────┼──────┤
│34-2│詹賜琳  │96.1.30 │中國信託│0000-0000-│  10,584│ 95%  │ 10,055 │222   │307   │529%│同上  │同上      │ 否     │適用    │陳啟清、邱志│
│    │        │96.2.1  │        │0000-0000 │        │      │ ( 529) │      │      │    │      │          │        │        │明共同犯商業│
│    │        │        │        │          │        │      │        │      │      │    │      │          │        │        │會計法第七十│
│    │        │        │        │          │        │      │        │      │      │    │      │          │        │        │一條第一款之│
│    │        │        │        │          │        │      │        │      │      │    │      │          │        │        │填製不實會計│
│    │        │        │        │          │        │      │        │      │      │    │      │          │        │        │憑證罪，陳啟│
│    │        │        │        │          │        │      │        │      │      │    │      │          │        │        │清累犯，處有│
│    │        │        │        │          │        │      │        │      │      │    │      │          │        │        │期徒刑肆月，│
│    │        │        │        │          │        │      │        │      │      │    │      │          │        │        │如易科罰金，│
│    │        │        │        │          │        │      │        │      │      │    │      │          │        │        │以新臺幣壹仟│
│    │        │        │        │          │        │      │        │      │      │    │      │          │        │        │元折算壹日，│
│    │        │        │        │          │        │      │        │      │      │    │      │          │        │        │減為有期徒刑│
│    │        │        │        │          │        │      │        │      │      │    │      │          │        │        │貳月，如易科│
│    │        │        │        │          │        │      │        │      │      │    │      │          │        │        │罰金，以新臺│
│    │        │        │        │          │        │      │        │      │      │    │      │          │        │        │幣壹仟元折算│
│    │        │        │        │          │        │      │        │      │      │    │      │          │        │        │壹日，邱志明│
│    │        │        │        │          │        │      │        │      │      │    │      │          │        │        │處有期徒刑伍│
│    │        │        │        │          │        │      │        │      │      │    │      │          │        │        │月，如易科罰│
│    │        │        │        │          │        │      │        │      │      │    │      │          │        │        │金，以新臺幣│
│    │        │        │        │          │        │      │        │      │      │    │      │          │        │        │壹仟元折算壹│
│    │        │        │        │          │        │      │        │      │      │    │      │          │        │        │日，減為有期│
│    │        │        │        │          │        │      │        │      │      │    │      │          │        │        │徒刑貳月又拾│
│    │        │        │        │          │        │      │        │      │      │    │      │          │        │        │伍日，如易科│
│    │        │        │        │          │        │      │        │      │      │    │      │          │        │        │罰金，以新臺│
│    │        │        │        │          │        │      │        │      │      │    │      │          │        │        │幣壹仟元折算│
│    │        │        │        │          │        │      │        │      │      │    │      │          │        │        │壹日。      │
├──┼────┼────┼────┼─────┼────┼───┼────┼───┼───┼──┼───┼─────┼────┼────┼──────┤
│35  │劉怡雯  │95.9.22 │聯邦銀行│0000-0000-│  69,972│ 92%  │ 64,374 │1,469 │4,129 │538%│同上  │警卷Ｂ第  │ 否     │適用    │陳啟清、邱志│
│    │        │95.9.26 │        │0000-0000 │        │      │( 5,598)│      │      │    │      │168至170頁│        │        │明共同犯商業│
│    │        │        │        │          │        │      │        │      │      │    │      │          │        │        │會計法第七十│
│    │        │        │        │          │        │      │        │      │      │    │      │          │        │        │一條第一款之│
│    │        │        │        │          │        │      │        │      │      │    │      │          │        │        │填製不實會計│
│    │        │        │        │          │        │      │        │      │      │    │      │          │        │        │憑證罪，陳啟│
│    │        │        │        │          │        │      │        │      │      │    │      │          │        │        │清累犯，處有│
│    │        │        │        │          │        │      │        │      │      │    │      │          │        │        │期徒刑肆月，│
│    │        │        │        │          │        │      │        │      │      │    │      │          │        │        │如易科罰金，│
│    │        │        │        │          │        │      │        │      │      │    │      │          │        │        │以新臺幣壹仟│
│    │        │        │        │          │        │      │        │      │      │    │      │          │        │        │元折算壹日，│
│    │        │        │        │          │        │      │        │      │      │    │      │          │        │        │減為有期徒刑│
│    │        │        │        │          │        │      │        │      │      │    │      │          │        │        │貳月，如易科│
│    │        │        │        │          │        │      │        │      │      │    │      │          │        │        │罰金，以新臺│
│    │        │        │        │          │        │      │        │      │      │    │      │          │        │        │幣壹仟元折算│
│    │        │        │        │          │        │      │        │      │      │    │      │          │        │        │壹日，邱志明│
│    │        │        │        │          │        │      │        │      │      │    │      │          │        │        │處有期徒刑伍│
│    │        │        │        │          │        │      │        │      │      │    │      │          │        │        │月，如易科罰│
│    │        │        │        │          │        │      │        │      │      │    │      │          │        │        │金，以新臺幣│
│    │        │        │        │          │        │      │        │      │      │    │      │          │        │        │壹仟元折算壹│
│    │        │        │        │          │        │      │        │      │      │    │      │          │        │        │日，減為有期│
│    │        │        │        │          │        │      │        │      │      │    │      │          │        │        │徒刑貳月又拾│
│    │        │        │        │          │        │      │        │      │      │    │      │          │        │        │伍日，如易科│
│    │        │        │        │          │        │      │        │      │      │    │      │          │        │        │罰金，以新臺│
│    │        │        │        │          │        │      │        │      │      │    │      │          │        │        │幣壹仟元折算│
│    │        │        │        │          │        │      │        │      │      │    │      │          │        │        │壹日。      │
├──┼────┼────┼────┼─────┼────┼───┼────┼───┼───┼──┼───┼─────┼────┼────┼──────┤
│36  │歐怡琳  │95.11.13│聯邦銀行│0000-0000-│  15,288│約93% │ 14,218 │321   │749   │894%│同上  │警卷Ｂ第37│ 否     │適用    │陳啟清、邱志│
│    │        │95.11.15│        │0000-0000 │        │      │( 1,070)│      │      │    │      │至39頁    │        │        │明共同犯商業│
│    │        │        │        │          │        │      │        │      │      │    │      │          │        │        │會計法第七十│
│    │        │        │        │          │        │      │        │      │      │    │      │          │        │        │一條第一款之│
│    │        │        │        │          │        │      │        │      │      │    │      │          │        │        │填製不實會計│
│    │        │        │        │          │        │      │        │      │      │    │      │          │        │        │憑證罪，陳啟│
│    │        │        │        │          │        │      │        │      │      │    │      │          │        │        │清累犯，處有│
│    │        │        │        │          │        │      │        │      │      │    │      │          │        │        │期徒刑肆月，│
│    │        │        │        │          │        │      │        │      │      │    │      │          │        │        │如易科罰金，│
│    │        │        │        │          │        │      │        │      │      │    │      │          │        │        │以新臺幣壹仟│
│    │        │        │        │          │        │      │        │      │      │    │      │          │        │        │元折算壹日，│
│    │        │        │        │          │        │      │        │      │      │    │      │          │        │        │減為有期徒刑│
│    │        │        │        │          │        │      │        │      │      │    │      │          │        │        │貳月，如易科│
│    │        │        │        │          │        │      │        │      │      │    │      │          │        │        │罰金，以新臺│
│    │        │        │        │          │        │      │        │      │      │    │      │          │        │        │幣壹仟元折算│
│    │        │        │        │          │        │      │        │      │      │    │      │          │        │        │壹日，邱志明│
│    │        │        │        │          │        │      │        │      │      │    │      │          │        │        │處有期徒刑伍│
│    │        │        │        │          │        │      │        │      │      │    │      │          │        │        │月，如易科罰│
│    │        │        │        │          │        │      │        │      │      │    │      │          │        │        │金，以新臺幣│
│    │        │        │        │          │        │      │        │      │      │    │      │          │        │        │壹仟元折算壹│
│    │        │        │        │          │        │      │        │      │      │    │      │          │        │        │日，減為有期│
│    │        │        │        │          │        │      │        │      │      │    │      │          │        │        │徒刑貳月又拾│
│    │        │        │        │          │        │      │        │      │      │    │      │          │        │        │伍日，如易科│
│    │        │        │        │          │        │      │        │      │      │    │      │          │        │        │罰金，以新臺│
│    │        │        │        │          │        │      │        │      │      │    │      │          │        │        │幣壹仟元折算│
│    │        │        │        │          │        │      │        │      │      │    │      │          │        │        │壹日。      │
├──┼────┼────┼────┼─────┼────┼───┼────┼───┼───┼──┼───┼─────┼────┼────┼──────┤
│37  │歐秋琴  │95.11.19│聯邦銀行│0000-0000-│ 176,400│約93% │164,052 │3,704 │ 8,644│894%│同上  │警卷Ｂ第  │ 否     │適用    │陳啟清、邱志│
│    │        │95.11.21│        │0000-0000 │        │      │(12,348)│      │      │    │      │150至152頁│        │        │明共同犯商業│
│    │        │        │        │          │        │      │        │      │      │    │      │          │        │        │會計法第七十│
│    │        │        │        │          │        │      │        │      │      │    │      │          │        │        │一條第一款之│
│    │        │        │        │          │        │      │        │      │      │    │      │          │        │        │填製不實會計│
│    │        │        │        │          │        │      │        │      │      │    │      │          │        │        │憑證罪，陳啟│
│    │        │        │        │          │        │      │        │      │      │    │      │          │        │        │清累犯，處有│
│    │        │        │        │          │        │      │        │      │      │    │      │          │        │        │期徒刑肆月，│
│    │        │        │        │          │        │      │        │      │      │    │      │          │        │        │如易科罰金，│
│    │        │        │        │          │        │      │        │      │      │    │      │          │        │        │以新臺幣壹仟│
│    │        │        │        │          │        │      │        │      │      │    │      │          │        │        │元折算壹日，│
│    │        │        │        │          │        │      │        │      │      │    │      │          │        │        │減為有期徒刑│
│    │        │        │        │          │        │      │        │      │      │    │      │          │        │        │貳月，如易科│
│    │        │        │        │          │        │      │        │      │      │    │      │          │        │        │罰金，以新臺│
│    │        │        │        │          │        │      │        │      │      │    │      │          │        │        │幣壹仟元折算│
│    │        │        │        │          │        │      │        │      │      │    │      │          │        │        │壹日，邱志明│
│    │        │        │        │          │        │      │        │      │      │    │      │          │        │        │處有期徒刑伍│
│    │        │        │        │          │        │      │        │      │      │    │      │          │        │        │月，如易科罰│
│    │        │        │        │          │        │      │        │      │      │    │      │          │        │        │金，以新臺幣│
│    │        │        │        │          │        │      │        │      │      │    │      │          │        │        │壹仟元折算壹│
│    │        │        │        │          │        │      │        │      │      │    │      │          │        │        │日，減為有期│
│    │        │        │        │          │        │      │        │      │      │    │      │          │        │        │徒刑貳月又拾│
│    │        │        │        │          │        │      │        │      │      │    │      │          │        │        │伍日，如易科│
│    │        │        │        │          │        │      │        │      │      │    │      │          │        │        │罰金，以新臺│
│    │        │        │        │          │        │      │        │      │      │    │      │          │        │        │幣壹仟元折算│
│    │        │        │        │          │        │      │        │      │      │    │      │          │        │        │壹日。      │
├──┼────┼────┼────┼─────┼────┼───┼────┼───┼───┼──┼───┼─────┼────┼────┼──────┤
│38  │蕭夙芬  │96.3.20 │國泰世華│0000-0000-│  19,656│ 90%  │ 17,690 │413   │1,553 │961 │1001- │警卷Ａ第  │否      │適用    │陳啟清、邱志│
│    │        │96.3.23 │        │0000-0000 │        │      │( 1,966)│      │      │%   │0001  │241至243頁│        │        │明共同犯商業│
│    │        │        │        │          │        │      │        │      │      │    │      │          │        │        │會計法第七十│
│    │        │        │        │          │        │      │        │      │      │    │      │          │        │        │一條第一款之│
│    │        │        │        │          │        │      │        │      │      │    │      │          │        │        │填製不實會計│
│    │        │        │        │          │        │      │        │      │      │    │      │          │        │        │憑證罪，陳啟│
│    │        │        │        │          │        │      │        │      │      │    │      │          │        │        │清累犯，處有│
│    │        │        │        │          │        │      │        │      │      │    │      │          │        │        │期徒刑肆月，│
│    │        │        │        │          │        │      │        │      │      │    │      │          │        │        │如易科罰金，│
│    │        │        │        │          │        │      │        │      │      │    │      │          │        │        │以新臺幣壹仟│
│    │        │        │        │          │        │      │        │      │      │    │      │          │        │        │元折算壹日，│
│    │        │        │        │          │        │      │        │      │      │    │      │          │        │        │減為有期徒刑│
│    │        │        │        │          │        │      │        │      │      │    │      │          │        │        │貳月，如易科│
│    │        │        │        │          │        │      │        │      │      │    │      │          │        │        │罰金，以新臺│
│    │        │        │        │          │        │      │        │      │      │    │      │          │        │        │幣壹仟元折算│
│    │        │        │        │          │        │      │        │      │      │    │      │          │        │        │壹日，邱志明│
│    │        │        │        │          │        │      │        │      │      │    │      │          │        │        │處有期徒刑伍│
│    │        │        │        │          │        │      │        │      │      │    │      │          │        │        │月，如易科罰│
│    │        │        │        │          │        │      │        │      │      │    │      │          │        │        │金，以新臺幣│
│    │        │        │        │          │        │      │        │      │      │    │      │          │        │        │壹仟元折算壹│
│    │        │        │        │          │        │      │        │      │      │    │      │          │        │        │日，減為有期│
│    │        │        │        │          │        │      │        │      │      │    │      │          │        │        │徒刑貳月又拾│
│    │        │        │        │          │        │      │        │      │      │    │      │          │        │        │伍日，如易科│
│    │        │        │        │          │        │      │        │      │      │    │      │          │        │        │罰金，以新臺│
│    │        │        │        │          │        │      │        │      │      │    │      │          │        │        │幣壹仟元折算│
│    │        │        │        │          │        │      │        │      │      │    │      │          │        │        │壹日。      │
├──┼────┼────┼────┼─────┼────┼───┼────┼───┼───┼──┼───┼─────┼────┼────┼──────┤
│39-1│簡海津  │96.2.3  │中國信託│0000-0000-│  20,060│ 91%  │ 18,255 │421   │1,384 │839%│1004- │警卷Ａ第  │ 否     │適用    │陳啟清、邱志│
│    │        │96.2.6  │        │0000-0000 │        │      │( 1,805)│      │      │    │0001  │265至267頁│        │        │明共同犯商業│
│    │        │        │        │          │        │      │        │      │      │    │      │          │        │        │會計法第七十│
│    │        │        │        │          │        │      │        │      │      │    │      │          │        │        │一條第一款之│
│    │        │        │        │          │        │      │        │      │      │    │      │          │        │        │填製不實會計│
│    │        │        │        │          │        │      │        │      │      │    │      │          │        │        │憑證罪，陳啟│
│    │        │        │        │          │        │      │        │      │      │    │      │          │        │        │清累犯，處有│
│    │        │        │        │          │        │      │        │      │      │    │      │          │        │        │期徒刑肆月，│
│    │        │        │        │          │        │      │        │      │      │    │      │          │        │        │如易科罰金，│
│    │        │        │        │          │        │      │        │      │      │    │      │          │        │        │以新臺幣壹仟│
│    │        │        │        │          │        │      │        │      │      │    │      │          │        │        │元折算壹日，│
│    │        │        │        │          │        │      │        │      │      │    │      │          │        │        │減為有期徒刑│
│    │        │        │        │          │        │      │        │      │      │    │      │          │        │        │貳月，如易科│
│    │        │        │        │          │        │      │        │      │      │    │      │          │        │        │罰金，以新臺│
│    │        │        │        │          │        │      │        │      │      │    │      │          │        │        │幣壹仟元折算│
│    │        │        │        │          │        │      │        │      │      │    │      │          │        │        │壹日，邱志明│
│    │        │        │        │          │        │      │        │      │      │    │      │          │        │        │處有期徒刑伍│
│    │        │        │        │          │        │      │        │      │      │    │      │          │        │        │月，如易科罰│
│    │        │        │        │          │        │      │        │      │      │    │      │          │        │        │金，以新臺幣│
│    │        │        │        │          │        │      │        │      │      │    │      │          │        │        │壹仟元折算壹│
│    │        │        │        │          │        │      │        │      │      │    │      │          │        │        │日，減為有期│
│    │        │        │        │          │        │      │        │      │      │    │      │          │        │        │徒刑貳月又拾│
│    │        │        │        │          │        │      │        │      │      │    │      │          │        │        │伍日，如易科│
│    │        │        │        │          │        │      │        │      │      │    │      │          │        │        │罰金，以新臺│
│    │        │        │        │          │        │      │        │      │      │    │      │          │        │        │幣壹仟元折算│
│    │        │        │        │          │        │      │        │      │      │    │      │          │        │        │壹日。      │
├──┼────┼────┼────┼─────┼────┼───┼────┼───┼───┼──┼───┼─────┼────┼────┼──────┤
│39-2│簡海津  │96.3.28 │同上    │同上      │  19,656│ 91%  │ 17,887 │413   │1,356 │1259│同上  │同上      │ 否     │適用    │陳啟清、邱志│
│    │        │96.3.30 │        │          │        │      │( 1,769)│      │      │%   │      │          │        │        │明共同犯商業│
│    │        │        │        │          │        │      │        │      │      │    │      │          │        │        │會計法第七十│
│    │        │        │        │          │        │      │        │      │      │    │      │          │        │        │一條第一款之│
│    │        │        │        │          │        │      │        │      │      │    │      │          │        │        │填製不實會計│
│    │        │        │        │          │        │      │        │      │      │    │      │          │        │        │憑證罪，陳啟│
│    │        │        │        │          │        │      │        │      │      │    │      │          │        │        │清累犯，處有│
│    │        │        │        │          │        │      │        │      │      │    │      │          │        │        │期徒刑肆月，│
│    │        │        │        │          │        │      │        │      │      │    │      │          │        │        │如易科罰金，│
│    │        │        │        │          │        │      │        │      │      │    │      │          │        │        │以新臺幣壹仟│
│    │        │        │        │          │        │      │        │      │      │    │      │          │        │        │元折算壹日，│
│    │        │        │        │          │        │      │        │      │      │    │      │          │        │        │減為有期徒刑│
│    │        │        │        │          │        │      │        │      │      │    │      │          │        │        │貳月，如易科│
│    │        │        │        │          │        │      │        │      │      │    │      │          │        │        │罰金，以新臺│
│    │        │        │        │          │        │      │        │      │      │    │      │          │        │        │幣壹仟元折算│
│    │        │        │        │          │        │      │        │      │      │    │      │          │        │        │壹日，邱志明│
│    │        │        │        │          │        │      │        │      │      │    │      │          │        │        │處有期徒刑伍│
│    │        │        │        │          │        │      │        │      │      │    │      │          │        │        │月，如易科罰│
│    │        │        │        │          │        │      │        │      │      │    │      │          │        │        │金，以新臺幣│
│    │        │        │        │          │        │      │        │      │      │    │      │          │        │        │壹仟元折算壹│
│    │        │        │        │          │        │      │        │      │      │    │      │          │        │        │日，減為有期│
│    │        │        │        │          │        │      │        │      │      │    │      │          │        │        │徒刑貳月又拾│
│    │        │        │        │          │        │      │        │      │      │    │      │          │        │        │伍日，如易科│
│    │        │        │        │          │        │      │        │      │      │    │      │          │        │        │罰金，以新臺│
│    │        │        │        │          │        │      │        │      │      │    │      │          │        │        │幣壹仟元折算│
│    │        │        │        │          │        │      │        │      │      │    │      │          │        │        │壹日。      │
├──┼────┼────┼────┼─────┼────┼───┼────┼───┼───┼──┼───┼─────┼────┼────┼──────┤
│40-1│顏子敬  │95.9.19 │聯邦銀行│0000-0000-│ 179,928│約93% │167,333 │3,778 │8,817 │894%│同上  │警卷Ｂ第  │ 否     │適用    │陳啟清、邱志│
│    │        │95.9.21 │        │0000-0000 │        │      │(12,595)│      │      │    │      │186至188頁│        │        │明共同犯商業│
│    │        │        │        │          │        │      │        │      │      │    │      │          │        │        │會計法第七十│
│    │        │        │        │          │        │      │        │      │      │    │      │          │        │        │一條第一款之│
│    │        │        │        │          │        │      │        │      │      │    │      │          │        │        │填製不實會計│
│    │        │        │        │          │        │      │        │      │      │    │      │          │        │        │憑證罪，陳啟│
│    │        │        │        │          │        │      │        │      │      │    │      │          │        │        │清累犯，處有│
│    │        │        │        │          │        │      │        │      │      │    │      │          │        │        │期徒刑肆月，│
│    │        │        │        │          │        │      │        │      │      │    │      │          │        │        │如易科罰金，│
│    │        │        │        │          │        │      │        │      │      │    │      │          │        │        │以新臺幣壹仟│
│    │        │        │        │          │        │      │        │      │      │    │      │          │        │        │元折算壹日，│
│    │        │        │        │          │        │      │        │      │      │    │      │          │        │        │減為有期徒刑│
│    │        │        │        │          │        │      │        │      │      │    │      │          │        │        │貳月，如易科│
│    │        │        │        │          │        │      │        │      │      │    │      │          │        │        │罰金，以新臺│
│    │        │        │        │          │        │      │        │      │      │    │      │          │        │        │幣壹仟元折算│
│    │        │        │        │          │        │      │        │      │      │    │      │          │        │        │壹日，邱志明│
│    │        │        │        │          │        │      │        │      │      │    │      │          │        │        │處有期徒刑伍│
│    │        │        │        │          │        │      │        │      │      │    │      │          │        │        │月，如易科罰│
│    │        │        │        │          │        │      │        │      │      │    │      │          │        │        │金，以新臺幣│
│    │        │        │        │          │        │      │        │      │      │    │      │          │        │        │壹仟元折算壹│
│    │        │        │        │          │        │      │        │      │      │    │      │          │        │        │日，減為有期│
│    │        │        │        │          │        │      │        │      │      │    │      │          │        │        │徒刑貳月又拾│
│    │        │        │        │          │        │      │        │      │      │    │      │          │        │        │伍日，如易科│
│    │        │        │        │          │        │      │        │      │      │    │      │          │        │        │罰金，以新臺│
│    │        │        │        │          │        │      │        │      │      │    │      │          │        │        │幣壹仟元折算│
│    │        │        │        │          │        │      │        │      │      │    │      │          │        │        │壹日。      │
├──┼────┼────┼────┼─────┼────┼───┼────┼───┼───┼──┼───┼─────┼────┼────┼──────┤
│40-2│顏子敬  │95.9.22 │同上    │0000-0000-│  19,992│約93% │ 18,593 │420   │979   │446%│同上  │同上      │ 否     │適用    │陳啟清、邱志│
│    │        │95.9.26 │        │0000-0000 │        │      │(1,399) │      │      │    │      │          │        │        │明共同犯商業│
│    │        │        │        │          │        │      │        │      │      │    │      │          │        │        │會計法第七十│
│    │        │        │        │          │        │      │        │      │      │    │      │          │        │        │一條第一款之│
│    │        │        │        │          │        │      │        │      │      │    │      │          │        │        │填製不實會計│
│    │        │        │        │          │        │      │        │      │      │    │      │          │        │        │憑證罪，陳啟│
│    │        │        │        │          │        │      │        │      │      │    │      │          │        │        │清累犯，處有│
│    │        │        │        │          │        │      │        │      │      │    │      │          │        │        │期徒刑肆月，│
│    │        │        │        │          │        │      │        │      │      │    │      │          │        │        │如易科罰金，│
│    │        │        │        │          │        │      │        │      │      │    │      │          │        │        │以新臺幣壹仟│
│    │        │        │        │          │        │      │        │      │      │    │      │          │        │        │元折算壹日，│
│    │        │        │        │          │        │      │        │      │      │    │      │          │        │        │減為有期徒刑│
│    │        │        │        │          │        │      │        │      │      │    │      │          │        │        │貳月，如易科│
│    │        │        │        │          │        │      │        │      │      │    │      │          │        │        │罰金，以新臺│
│    │        │        │        │          │        │      │        │      │      │    │      │          │        │        │幣壹仟元折算│
│    │        │        │        │          │        │      │        │      │      │    │      │          │        │        │壹日，邱志明│
│    │        │        │        │          │        │      │        │      │      │    │      │          │        │        │處有期徒刑伍│
│    │        │        │        │          │        │      │        │      │      │    │      │          │        │        │月，如易科罰│
│    │        │        │        │          │        │      │        │      │      │    │      │          │        │        │金，以新臺幣│
│    │        │        │        │          │        │      │        │      │      │    │      │          │        │        │壹仟元折算壹│
│    │        │        │        │          │        │      │        │      │      │    │      │          │        │        │日，減為有期│
│    │        │        │        │          │        │      │        │      │      │    │      │          │        │        │徒刑貳月又拾│
│    │        │        │        │          │        │      │        │      │      │    │      │          │        │        │伍日，如易科│
│    │        │        │        │          │        │      │        │      │      │    │      │          │        │        │罰金，以新臺│
│    │        │        │        │          │        │      │        │      │      │    │      │          │        │        │幣壹仟元折算│
│    │        │        │        │          │        │      │        │      │      │    │      │          │        │        │壹日。      │
├──┼────┼────┼────┼─────┼────┼───┼────┼───┼───┼──┼───┼─────┼────┼────┼──────┤
│41-1│陳益群  │95.10.6 │聯邦銀行│0000-0000-│  39,984│ 85%  │ 33,986 │ 840  │5,158 │672%│同上  │警卷Ａ第1 │ 否     │適用    │陳啟清、邱志│
│    │        │95.10.13│        │0000-0000 │        │      │( 5,998)│      │      │    │      │6頁       │        │        │明共同犯商業│
│    │        │        │        │          │        │      │        │      │      │    │      │          │        │        │會計法第七十│
│    │        │        │        │          │        │      │        │      │      │    │      │          │        │        │一條第一款之│
│    │        │        │        │          │        │      │        │      │      │    │      │          │        │        │填製不實會計│
│    │        │        │        │          │        │      │        │      │      │    │      │          │        │        │憑證罪，陳啟│
│    │        │        │        │          │        │      │        │      │      │    │      │          │        │        │清累犯，處有│
│    │        │        │        │          │        │      │        │      │      │    │      │          │        │        │期徒刑肆月，│
│    │        │        │        │          │        │      │        │      │      │    │      │          │        │        │如易科罰金，│
│    │        │        │        │          │        │      │        │      │      │    │      │          │        │        │以新臺幣壹仟│
│    │        │        │        │          │        │      │        │      │      │    │      │          │        │        │元折算壹日，│
│    │        │        │        │          │        │      │        │      │      │    │      │          │        │        │減為有期徒刑│
│    │        │        │        │          │        │      │        │      │      │    │      │          │        │        │貳月，如易科│
│    │        │        │        │          │        │      │        │      │      │    │      │          │        │        │罰金，以新臺│
│    │        │        │        │          │        │      │        │      │      │    │      │          │        │        │幣壹仟元折算│
│    │        │        │        │          │        │      │        │      │      │    │      │          │        │        │壹日，邱志明│
│    │        │        │        │          │        │      │        │      │      │    │      │          │        │        │處有期徒刑伍│
│    │        │        │        │          │        │      │        │      │      │    │      │          │        │        │月，如易科罰│
│    │        │        │        │          │        │      │        │      │      │    │      │          │        │        │金，以新臺幣│
│    │        │        │        │          │        │      │        │      │      │    │      │          │        │        │壹仟元折算壹│
│    │        │        │        │          │        │      │        │      │      │    │      │          │        │        │日，減為有期│
│    │        │        │        │          │        │      │        │      │      │    │      │          │        │        │徒刑貳月又拾│
│    │        │        │        │          │        │      │        │      │      │    │      │          │        │        │伍日，如易科│
│    │        │        │        │          │        │      │        │      │      │    │      │          │        │        │罰金，以新臺│
│    │        │        │        │          │        │      │        │      │      │    │      │          │        │        │幣壹仟元折算│
│    │        │        │        │          │        │      │        │      │      │    │      │          │        │        │壹日。      │
├──┼────┼────┼────┼─────┼────┼───┼────┼───┼───┼──┼───┼─────┼────┼────┼──────┤
│41-2│陳益群  │95.10.9 │同上    │同上      │  30,576│ 85%  │ 25,990 │ 642  │3,944 │1569│同上  │同上      │ 否     │適用    │陳啟清、邱志│
│    │        │95.10.12│        │          │        │      │( 4,586)│      │      │%   │      │          │        │        │明共同犯商業│
│    │        │        │        │          │        │      │        │      │      │    │      │          │        │        │會計法第七十│
│    │        │        │        │          │        │      │        │      │      │    │      │          │        │        │一條第一款之│
│    │        │        │        │          │        │      │        │      │      │    │      │          │        │        │填製不實會計│
│    │        │        │        │          │        │      │        │      │      │    │      │          │        │        │憑證罪，陳啟│
│    │        │        │        │          │        │      │        │      │      │    │      │          │        │        │清累犯，處有│
│    │        │        │        │          │        │      │        │      │      │    │      │          │        │        │期徒刑肆月，│
│    │        │        │        │          │        │      │        │      │      │    │      │          │        │        │如易科罰金，│
│    │        │        │        │          │        │      │        │      │      │    │      │          │        │        │以新臺幣壹仟│
│    │        │        │        │          │        │      │        │      │      │    │      │          │        │        │元折算壹日，│
│    │        │        │        │          │        │      │        │      │      │    │      │          │        │        │減為有期徒刑│
│    │        │        │        │          │        │      │        │      │      │    │      │          │        │        │貳月，如易科│
│    │        │        │        │          │        │      │        │      │      │    │      │          │        │        │罰金，以新臺│
│    │        │        │        │          │        │      │        │      │      │    │      │          │        │        │幣壹仟元折算│
│    │        │        │        │          │        │      │        │      │      │    │      │          │        │        │壹日，邱志明│
│    │        │        │        │          │        │      │        │      │      │    │      │          │        │        │處有期徒刑伍│
│    │        │        │        │          │        │      │        │      │      │    │      │          │        │        │月，如易科罰│
│    │        │        │        │          │        │      │        │      │      │    │      │          │        │        │金，以新臺幣│
│    │        │        │        │          │        │      │        │      │      │    │      │          │        │        │壹仟元折算壹│
│    │        │        │        │          │        │      │        │      │      │    │      │          │        │        │日，減為有期│
│    │        │        │        │          │        │      │        │      │      │    │      │          │        │        │徒刑貳月又拾│
│    │        │        │        │          │        │      │        │      │      │    │      │          │        │        │伍日，如易科│
│    │        │        │        │          │        │      │        │      │      │    │      │          │        │        │罰金，以新臺│
│    │        │        │        │          │        │      │        │      │      │    │      │          │        │        │幣壹仟元折算│
│    │        │        │        │          │        │      │        │      │      │    │      │          │        │        │壹日。      │
├──┼────┼────┼────┼─────┼────┼───┼────┼───┼───┼──┼───┼─────┼────┼────┼──────┤
│41-3│陳益群  │95.10.30│同上    │同上      │  20,580│ 85%  │ 17,493 │ 432  │2,655 │2354│同上  │同上      │ 否     │適用    │陳啟清、邱志│
│    │        │95.11.1 │        │          │        │      │( 3,087)│      │      │%   │      │          │        │        │明共同犯商業│
│    │        │        │        │          │        │      │        │      │      │    │      │          │        │        │會計法第七十│
│    │        │        │        │          │        │      │        │      │      │    │      │          │        │        │一條第一款之│
│    │        │        │        │          │        │      │        │      │      │    │      │          │        │        │填製不實會計│
│    │        │        │        │          │        │      │        │      │      │    │      │          │        │        │憑證罪，陳啟│
│    │        │        │        │          │        │      │        │      │      │    │      │          │        │        │清累犯，處有│
│    │        │        │        │          │        │      │        │      │      │    │      │          │        │        │期徒刑肆月，│
│    │        │        │        │          │        │      │        │      │      │    │      │          │        │        │如易科罰金，│
│    │        │        │        │          │        │      │        │      │      │    │      │          │        │        │以新臺幣壹仟│
│    │        │        │        │          │        │      │        │      │      │    │      │          │        │        │元折算壹日，│
│    │        │        │        │          │        │      │        │      │      │    │      │          │        │        │減為有期徒刑│
│    │        │        │        │          │        │      │        │      │      │    │      │          │        │        │貳月，如易科│
│    │        │        │        │          │        │      │        │      │      │    │      │          │        │        │罰金，以新臺│
│    │        │        │        │          │        │      │        │      │      │    │      │          │        │        │幣壹仟元折算│
│    │        │        │        │          │        │      │        │      │      │    │      │          │        │        │壹日，邱志明│
│    │        │        │        │          │        │      │        │      │      │    │      │          │        │        │處有期徒刑伍│
│    │        │        │        │          │        │      │        │      │      │    │      │          │        │        │月，如易科罰│
│    │        │        │        │          │        │      │        │      │      │    │      │          │        │        │金，以新臺幣│
│    │        │        │        │          │        │      │        │      │      │    │      │          │        │        │壹仟元折算壹│
│    │        │        │        │          │        │      │        │      │      │    │      │          │        │        │日，減為有期│
│    │        │        │        │          │        │      │        │      │      │    │      │          │        │        │徒刑貳月又拾│
│    │        │        │        │          │        │      │        │      │      │    │      │          │        │        │伍日，如易科│
│    │        │        │        │          │        │      │        │      │      │    │      │          │        │        │罰金，以新臺│
│    │        │        │        │          │        │      │        │      │      │    │      │          │        │        │幣壹仟元折算│
│    │        │        │        │          │        │      │        │      │      │    │      │          │        │        │壹日。      │
├──┼────┼────┼────┼─────┼────┼───┼────┼───┼───┼──┼───┼─────┼────┼────┼──────┤
│41-4│陳益群  │95.11.1 │同上    │同上      │  30,576│ 85%  │ 25,990 │ 642  │3,944 │2354│同上  │同上      │ 否     │適用    │陳啟清、邱志│
│    │        │95.11.3 │        │          │        │      │( 4,586)│      │      │%   │      │          │        │        │明共同犯商業│
│    │        │        │        │          │        │      │        │      │      │    │      │          │        │        │會計法第七十│
│    │        │        │        │          │        │      │        │      │      │    │      │          │        │        │一條第一款之│
│    │        │        │        │          │        │      │        │      │      │    │      │          │        │        │填製不實會計│
│    │        │        │        │          │        │      │        │      │      │    │      │          │        │        │憑證罪，陳啟│
│    │        │        │        │          │        │      │        │      │      │    │      │          │        │        │清累犯，處有│
│    │        │        │        │          │        │      │        │      │      │    │      │          │        │        │期徒刑肆月，│
│    │        │        │        │          │        │      │        │      │      │    │      │          │        │        │如易科罰金，│
│    │        │        │        │          │        │      │        │      │      │    │      │          │        │        │以新臺幣壹仟│
│    │        │        │        │          │        │      │        │      │      │    │      │          │        │        │元折算壹日，│
│    │        │        │        │          │        │      │        │      │      │    │      │          │        │        │減為有期徒刑│
│    │        │        │        │          │        │      │        │      │      │    │      │          │        │        │貳月，如易科│
│    │        │        │        │          │        │      │        │      │      │    │      │          │        │        │罰金，以新臺│
│    │        │        │        │          │        │      │        │      │      │    │      │          │        │        │幣壹仟元折算│
│    │        │        │        │          │        │      │        │      │      │    │      │          │        │        │壹日，邱志明│
│    │        │        │        │          │        │      │        │      │      │    │      │          │        │        │處有期徒刑伍│
│    │        │        │        │          │        │      │        │      │      │    │      │          │        │        │月，如易科罰│
│    │        │        │        │          │        │      │        │      │      │    │      │          │        │        │金，以新臺幣│
│    │        │        │        │          │        │      │        │      │      │    │      │          │        │        │壹仟元折算壹│
│    │        │        │        │          │        │      │        │      │      │    │      │          │        │        │日，減為有期│
│    │        │        │        │          │        │      │        │      │      │    │      │          │        │        │徒刑貳月又拾│
│    │        │        │        │          │        │      │        │      │      │    │      │          │        │        │伍日，如易科│
│    │        │        │        │          │        │      │        │      │      │    │      │          │        │        │罰金，以新臺│
│    │        │        │        │          │        │      │        │      │      │    │      │          │        │        │幣壹仟元折算│
│    │        │        │        │          │        │      │        │      │      │    │      │          │        │        │壹日。      │
├──┼────┼────┼────┼─────┼────┼───┼────┼───┼───┼──┼───┼─────┼────┼────┼──────┤
│41-5│陳益群  │95.11.3 │同上    │同上      │  20,580│ 85%  │ 17,493 │ 432  │2,655 │2354│同上  │同上      │ 否     │適用    │陳啟清、邱志│
│    │        │95.11.7 │        │          │        │      │( 3,087)│      │      │%   │      │          │        │        │明共同犯商業│
│    │        │        │        │          │        │      │        │      │      │    │      │          │        │        │會計法第七十│
│    │        │        │        │          │        │      │        │      │      │    │      │          │        │        │一條第一款之│
│    │        │        │        │          │        │      │        │      │      │    │      │          │        │        │填製不實會計│
│    │        │        │        │          │        │      │        │      │      │    │      │          │        │        │憑證罪，陳啟│
│    │        │        │        │          │        │      │        │      │      │    │      │          │        │        │清累犯，處有│
│    │        │        │        │          │        │      │        │      │      │    │      │          │        │        │期徒刑肆月，│
│    │        │        │        │          │        │      │        │      │      │    │      │          │        │        │如易科罰金，│
│    │        │        │        │          │        │      │        │      │      │    │      │          │        │        │以新臺幣壹仟│
│    │        │        │        │          │        │      │        │      │      │    │      │          │        │        │元折算壹日，│
│    │        │        │        │          │        │      │        │      │      │    │      │          │        │        │減為有期徒刑│
│    │        │        │        │          │        │      │        │      │      │    │      │          │        │        │貳月，如易科│
│    │        │        │        │          │        │      │        │      │      │    │      │          │        │        │罰金，以新臺│
│    │        │        │        │          │        │      │        │      │      │    │      │          │        │        │幣壹仟元折算│
│    │        │        │        │          │        │      │        │      │      │    │      │          │        │        │壹日，邱志明│
│    │        │        │        │          │        │      │        │      │      │    │      │          │        │        │處有期徒刑伍│
│    │        │        │        │          │        │      │        │      │      │    │      │          │        │        │月，如易科罰│
│    │        │        │        │          │        │      │        │      │      │    │      │          │        │        │金，以新臺幣│
│    │        │        │        │          │        │      │        │      │      │    │      │          │        │        │壹仟元折算壹│
│    │        │        │        │          │        │      │        │      │      │    │      │          │        │        │日，減為有期│
│    │        │        │        │          │        │      │        │      │      │    │      │          │        │        │徒刑貳月又拾│
│    │        │        │        │          │        │      │        │      │      │    │      │          │        │        │伍日，如易科│
│    │        │        │        │          │        │      │        │      │      │    │      │          │        │        │罰金，以新臺│
│    │        │        │        │          │        │      │        │      │      │    │      │          │        │        │幣壹仟元折算│
│    │        │        │        │          │        │      │        │      │      │    │      │          │        │        │壹日。      │
├──┼────┼────┼────┼─────┼────┼───┼────┼───┼───┼──┼───┼─────┼────┼────┼──────┤
│42  │黃脩評  │95.11.11│聯邦銀行│0000-0000-│ 125,244│約93% │116,477 │2,630 │6,137 │596%│同上  │警卷Ｂ第  │ 否     │適用    │陳啟清、邱志│
│    │        │95.11.14│        │0000-0000 │        │      │( 8,767)│      │      │    │      │128至130頁│        │        │明共同犯商業│
│    │        │        │        │          │        │      │        │      │      │    │      │          │        │        │會計法第七十│
│    │        │        │        │          │        │      │        │      │      │    │      │          │        │        │一條第一款之│
│    │        │        │        │          │        │      │        │      │      │    │      │          │        │        │填製不實會計│
│    │        │        │        │          │        │      │        │      │      │    │      │          │        │        │憑證罪，陳啟│
│    │        │        │        │          │        │      │        │      │      │    │      │          │        │        │清累犯，處有│
│    │        │        │        │          │        │      │        │      │      │    │      │          │        │        │期徒刑肆月，│
│    │        │        │        │          │        │      │        │      │      │    │      │          │        │        │如易科罰金，│
│    │        │        │        │          │        │      │        │      │      │    │      │          │        │        │以新臺幣壹仟│
│    │        │        │        │          │        │      │        │      │      │    │      │          │        │        │元折算壹日，│
│    │        │        │        │          │        │      │        │      │      │    │      │          │        │        │減為有期徒刑│
│    │        │        │        │          │        │      │        │      │      │    │      │          │        │        │貳月，如易科│
│    │        │        │        │          │        │      │        │      │      │    │      │          │        │        │罰金，以新臺│
│    │        │        │        │          │        │      │        │      │      │    │      │          │        │        │幣壹仟元折算│
│    │        │        │        │          │        │      │        │      │      │    │      │          │        │        │壹日，邱志明│
│    │        │        │        │          │        │      │        │      │      │    │      │          │        │        │處有期徒刑伍│
│    │        │        │        │          │        │      │        │      │      │    │      │          │        │        │月，如易科罰│
│    │        │        │        │          │        │      │        │      │      │    │      │          │        │        │金，以新臺幣│
│    │        │        │        │          │        │      │        │      │      │    │      │          │        │        │壹仟元折算壹│
│    │        │        │        │          │        │      │        │      │      │    │      │          │        │        │日，減為有期│
│    │        │        │        │          │        │      │        │      │      │    │      │          │        │        │徒刑貳月又拾│
│    │        │        │        │          │        │      │        │      │      │    │      │          │        │        │伍日，如易科│
│    │        │        │        │          │        │      │        │      │      │    │      │          │        │        │罰金，以新臺│
│    │        │        │        │          │        │      │        │      │      │    │      │          │        │        │幣壹仟元折算│
│    │        │        │        │          │        │      │        │      │      │    │      │          │        │        │壹日。      │
├──┼────┼────┼────┼─────┼────┼───┼────┼───┼───┼──┼───┼─────┼────┼────┼──────┤
│43  │溫隆達  │95.9.20 │聯邦銀行│0000-0000-│ 129,948│約93% │120,852 │2,729 │6,367 │894%│同上  │警卷Ｂ第99│ 否     │適用    │陳啟清、邱志│
│    │        │95.9.22 │        │0000-0000 │        │      │( 9,096)│      │      │    │      │至101頁   │        │        │明共同犯商業│
│    │        │        │        │          │        │      │        │      │      │    │      │          │        │        │會計法第七十│
│    │        │        │        │          │        │      │        │      │      │    │      │          │        │        │一條第一款之│
│    │        │        │        │          │        │      │        │      │      │    │      │          │        │        │填製不實會計│
│    │        │        │        │          │        │      │        │      │      │    │      │          │        │        │憑證罪，陳啟│
│    │        │        │        │          │        │      │        │      │      │    │      │          │        │        │清累犯，處有│
│    │        │        │        │          │        │      │        │      │      │    │      │          │        │        │期徒刑肆月，│
│    │        │        │        │          │        │      │        │      │      │    │      │          │        │        │如易科罰金，│
│    │        │        │        │          │        │      │        │      │      │    │      │          │        │        │以新臺幣壹仟│
│    │        │        │        │          │        │      │        │      │      │    │      │          │        │        │元折算壹日，│
│    │        │        │        │          │        │      │        │      │      │    │      │          │        │        │減為有期徒刑│
│    │        │        │        │          │        │      │        │      │      │    │      │          │        │        │貳月，如易科│
│    │        │        │        │          │        │      │        │      │      │    │      │          │        │        │罰金，以新臺│
│    │        │        │        │          │        │      │        │      │      │    │      │          │        │        │幣壹仟元折算│
│    │        │        │        │          │        │      │        │      │      │    │      │          │        │        │壹日，邱志明│
│    │        │        │        │          │        │      │        │      │      │    │      │          │        │        │處有期徒刑伍│
│    │        │        │        │          │        │      │        │      │      │    │      │          │        │        │月，如易科罰│
│    │        │        │        │          │        │      │        │      │      │    │      │          │        │        │金，以新臺幣│
│    │        │        │        │          │        │      │        │      │      │    │      │          │        │        │壹仟元折算壹│
│    │        │        │        │          │        │      │        │      │      │    │      │          │        │        │日，減為有期│
│    │        │        │        │          │        │      │        │      │      │    │      │          │        │        │徒刑貳月又拾│
│    │        │        │        │          │        │      │        │      │      │    │      │          │        │        │伍日，如易科│
│    │        │        │        │          │        │      │        │      │      │    │      │          │        │        │罰金，以新臺│
│    │        │        │        │          │        │      │        │      │      │    │      │          │        │        │幣壹仟元折算│
│    │        │        │        │          │        │      │        │      │      │    │      │          │        │        │壹日。      │
├──┼────┼────┼────┼─────┼────┼───┼────┼───┼───┼──┼───┼─────┼────┼────┼──────┤
│44  │薛蔡玉珠│95.11.4 │聯邦銀行│0000-0000-│  90,552│ 90%  │ 81,497 │1,902 │7,153 │961%│同上  │警卷Ｂ第  │ 否     │適用    │陳啟清、邱志│
│    │        │95.11.7 │        │0000-0000 │        │      │( 9,055)│      │      │    │      │112至114頁│        │        │明共同犯商業│
│    │        │        │        │          │        │      │        │      │      │    │      │          │        │        │會計法第七十│
│    │        │        │        │          │        │      │        │      │      │    │      │          │        │        │一條第一款之│
│    │        │        │        │          │        │      │        │      │      │    │      │          │        │        │填製不實會計│
│    │        │        │        │          │        │      │        │      │      │    │      │          │        │        │憑證罪，陳啟│
│    │        │        │        │          │        │      │        │      │      │    │      │          │        │        │清累犯，處有│
│    │        │        │        │          │        │      │        │      │      │    │      │          │        │        │期徒刑肆月，│
│    │        │        │        │          │        │      │        │      │      │    │      │          │        │        │如易科罰金，│
│    │        │        │        │          │        │      │        │      │      │    │      │          │        │        │以新臺幣壹仟│
│    │        │        │        │          │        │      │        │      │      │    │      │          │        │        │元折算壹日，│
│    │        │        │        │          │        │      │        │      │      │    │      │          │        │        │減為有期徒刑│
│    │        │        │        │          │        │      │        │      │      │    │      │          │        │        │貳月，如易科│
│    │        │        │        │          │        │      │        │      │      │    │      │          │        │        │罰金，以新臺│
│    │        │        │        │          │        │      │        │      │      │    │      │          │        │        │幣壹仟元折算│
│    │        │        │        │          │        │      │        │      │      │    │      │          │        │        │壹日，邱志明│
│    │        │        │        │          │        │      │        │      │      │    │      │          │        │        │處有期徒刑伍│
│    │        │        │        │          │        │      │        │      │      │    │      │          │        │        │月，如易科罰│
│    │        │        │        │          │        │      │        │      │      │    │      │          │        │        │金，以新臺幣│
│    │        │        │        │          │        │      │        │      │      │    │      │          │        │        │壹仟元折算壹│
│    │        │        │        │          │        │      │        │      │      │    │      │          │        │        │日，減為有期│
│    │        │        │        │          │        │      │        │      │      │    │      │          │        │        │徒刑貳月又拾│
│    │        │        │        │          │        │      │        │      │      │    │      │          │        │        │伍日，如易科│
│    │        │        │        │          │        │      │        │      │      │    │      │          │        │        │罰金，以新臺│
│    │        │        │        │          │        │      │        │      │      │    │      │          │        │        │幣壹仟元折算│
│    │        │        │        │          │        │      │        │      │      │    │      │          │        │        │壹日。      │
├──┼────┼────┼────┼─────┼────┼───┼────┼───┼───┼──┼───┼─────┼────┼────┼──────┤
│45  │蘇連富  │95.9.13 │聯邦銀行│0000-0000-│  20,580│ 90%  │ 18,522 │ 432  │1,626 │1441│同上  │警卷Ｂ第  │ 否     │適用    │陳啟清、邱志│
│    │        │95.9.15 │        │0000-0000 │        │      │( 2,058)│      │      │   %│      │106至108頁│        │        │明共同犯商業│
│    │        │        │        │          │        │      │        │      │      │    │      │          │        │        │會計法第七十│
│    │        │        │        │          │        │      │        │      │      │    │      │          │        │        │一條第一款之│
│    │        │        │        │          │        │      │        │      │      │    │      │          │        │        │填製不實會計│
│    │        │        │        │          │        │      │        │      │      │    │      │          │        │        │憑證罪，陳啟│
│    │        │        │        │          │        │      │        │      │      │    │      │          │        │        │清累犯，處有│
│    │        │        │        │          │        │      │        │      │      │    │      │          │        │        │期徒刑肆月，│
│    │        │        │        │          │        │      │        │      │      │    │      │          │        │        │如易科罰金，│
│    │        │        │        │          │        │      │        │      │      │    │      │          │        │        │以新臺幣壹仟│
│    │        │        │        │          │        │      │        │      │      │    │      │          │        │        │元折算壹日，│
│    │        │        │        │          │        │      │        │      │      │    │      │          │        │        │減為有期徒刑│
│    │        │        │        │          │        │      │        │      │      │    │      │          │        │        │貳月，如易科│
│    │        │        │        │          │        │      │        │      │      │    │      │          │        │        │罰金，以新臺│
│    │        │        │        │          │        │      │        │      │      │    │      │          │        │        │幣壹仟元折算│
│    │        │        │        │          │        │      │        │      │      │    │      │          │        │        │壹日，邱志明│
│    │        │        │        │          │        │      │        │      │      │    │      │          │        │        │處有期徒刑伍│
│    │        │        │        │          │        │      │        │      │      │    │      │          │        │        │月，如易科罰│
│    │        │        │        │          │        │      │        │      │      │    │      │          │        │        │金，以新臺幣│
│    │        │        │        │          │        │      │        │      │      │    │      │          │        │        │壹仟元折算壹│
│    │        │        │        │          │        │      │        │      │      │    │      │          │        │        │日，減為有期│
│    │        │        │        │          │        │      │        │      │      │    │      │          │        │        │徒刑貳月又拾│
│    │        │        │        │          │        │      │        │      │      │    │      │          │        │        │伍日，如易科│
│    │        │        │        │          │        │      │        │      │      │    │      │          │        │        │罰金，以新臺│
│    │        │        │        │          │        │      │        │      │      │    │      │          │        │        │幣壹仟元折算│
│    │        │        │        │          │        │      │        │      │      │    │      │          │        │        │壹日。      │
├──┴────┴────┴────┴─────┴────┴───┴────┴───┴───┴──┴───┴─────┴────┴────┼──────┤
│刷卡地點三：高雄市苓雅區○○○路120號(立華商行)                                                                                         │            │
├──┬────┬────┬────┬─────┬────┬───┬────┬───┬───┬──┬───┬─────┬────┬────┼──────┤
│46-1│王秋萍  │96.4.12 │台新銀行│0000-0000-│ 145,152│約93% │134,991 │3,048 │7,113 │894%│1001- │警卷Ｂ第19│ 否     │適用    │陳啟清共同犯│
│    │        │96.4.14 │        │0000-0000 │        │      │(10,161)│      │      │    │0001  │至22頁    │        │        │商業會計法第│
│    │        │        │        │          │        │      │        │      │      │    │      │          │        │        │七十一條第一│
│    │        │        │        │          │        │      │        │      │      │    │      │          │        │        │款之填製不實│
│    │        │        │        │          │        │      │        │      │      │    │      │          │        │        │會計憑證罪，│
│    │        │        │        │          │        │      │        │      │      │    │      │          │        │        │累犯，處有期│
│    │        │        │        │          │        │      │        │      │      │    │      │          │        │        │徒刑肆月，如│
│    │        │        │        │          │        │      │        │      │      │    │      │          │        │        │易科罰金，以│
│    │        │        │        │          │        │      │        │      │      │    │      │          │        │        │新臺幣壹仟元│
│    │        │        │        │          │        │      │        │      │      │    │      │          │        │        │折算壹日，減│
│    │        │        │        │          │        │      │        │      │      │    │      │          │        │        │為有期徒刑貳│
│    │        │        │        │          │        │      │        │      │      │    │      │          │        │        │月，如易科罰│
│    │        │        │        │          │        │      │        │      │      │    │      │          │        │        │金，以新臺幣│
│    │        │        │        │          │        │      │        │      │      │    │      │          │        │        │壹仟元折算壹│
│    │        │        │        │          │        │      │        │      │      │    │      │          │        │        │日。        │
├──┼────┼────┼────┼─────┼────┼───┼────┼───┼───┼──┼───┼─────┼────┼────┼──────┤
│46-2│王秋萍  │96.4.13 │同上    │同上      │  98,280│約93% │ 91,400 │2,064 │4,816 │596%│同上  │同上      │ 否     │適用    │陳啟清共同犯│
│    │        │96.4.16 │        │          │        │      │( 6,880)│      │      │    │      │          │        │        │商業會計法第│
│    │        │        │        │          │        │      │        │      │      │    │      │          │        │        │七十一條第一│
│    │        │        │        │          │        │      │        │      │      │    │      │          │        │        │款之填製不實│
│    │        │        │        │          │        │      │        │      │      │    │      │          │        │        │會計憑證罪，│
│    │        │        │        │          │        │      │        │      │      │    │      │          │        │        │累犯，處有期│
│    │        │        │        │          │        │      │        │      │      │    │      │          │        │        │徒刑肆月，如│
│    │        │        │        │          │        │      │        │      │      │    │      │          │        │        │易科罰金，以│
│    │        │        │        │          │        │      │        │      │      │    │      │          │        │        │新臺幣壹仟元│
│    │        │        │        │          │        │      │        │      │      │    │      │          │        │        │折算壹日，減│
│    │        │        │        │          │        │      │        │      │      │    │      │          │        │        │為有期徒刑貳│
│    │        │        │        │          │        │      │        │      │      │    │      │          │        │        │月，如易科罰│
│    │        │        │        │          │        │      │        │      │      │    │      │          │        │        │金，以新臺幣│
│    │        │        │        │          │        │      │        │      │      │    │      │          │        │        │壹仟元折算壹│
│    │        │        │        │          │        │      │        │      │      │    │      │          │        │        │日。        │
├──┼────┼────┼────┼─────┼────┼───┼────┼───┼───┼──┼───┼─────┼────┼────┼──────┤
│46-3│王秋萍  │96.4.14 │中國信託│0000-0000-│  22,176│約93% │ 20,624 │466   │1,086 │595%│同上  │同上      │ 否     │適用    │陳啟清共同犯│
│    │        │96.4.17 │        │0000-0000 │        │      │( 1,552)│      │      │    │      │          │        │        │商業會計法第│
│    │        │        │        │          │        │      │        │      │      │    │      │          │        │        │七十一條第一│
│    │        │        │        │          │        │      │        │      │      │    │      │          │        │        │款之填製不實│
│    │        │        │        │          │        │      │        │      │      │    │      │          │        │        │會計憑證罪，│
│    │        │        │        │          │        │      │        │      │      │    │      │          │        │        │累犯，處有期│
│    │        │        │        │          │        │      │        │      │      │    │      │          │        │        │徒刑肆月，如│
│    │        │        │        │          │        │      │        │      │      │    │      │          │        │        │易科罰金，以│
│    │        │        │        │          │        │      │        │      │      │    │      │          │        │        │新臺幣壹仟元│
│    │        │        │        │          │        │      │        │      │      │    │      │          │        │        │折算壹日，減│
│    │        │        │        │          │        │      │        │      │      │    │      │          │        │        │為有期徒刑貳│
│    │        │        │        │          │        │      │        │      │      │    │      │          │        │        │月，如易科罰│
│    │        │        │        │          │        │      │        │      │      │    │      │          │        │        │金，以新臺幣│
│    │        │        │        │          │        │      │        │      │      │    │      │          │        │        │壹仟元折算壹│
│    │        │        │        │          │        │      │        │      │      │    │      │          │        │        │日。        │
├──┼────┼────┼────┼─────┼────┼───┼────┼───┼───┼──┼───┼─────┼────┼────┼──────┤
│47-1│李金祝  │96.2.9  │聯邦銀行│0000-0000-│  30,240│約93% │ 28,000 │635   │1,605 │484%│同上  │警卷Ａ第9 │ 否     │適用    │陳啟清共同犯│
│    │        │96.2.13 │        │0000-0000 │        │      │( 2,240)│      │      │    │      │11頁      │        │        │商業會計法第│
│    │        │        │        │          │        │      │        │      │      │    │      │          │        │        │七十一條第一│
│    │        │        │        │          │        │      │        │      │      │    │      │          │        │        │款之填製不實│
│    │        │        │        │          │        │      │        │      │      │    │      │          │        │        │會計憑證罪，│
│    │        │        │        │          │        │      │        │      │      │    │      │          │        │        │累犯，處有期│
│    │        │        │        │          │        │      │        │      │      │    │      │          │        │        │徒刑肆月，如│
│    │        │        │        │          │        │      │        │      │      │    │      │          │        │        │易科罰金，以│
│    │        │        │        │          │        │      │        │      │      │    │      │          │        │        │新臺幣壹仟元│
│    │        │        │        │          │        │      │        │      │      │    │      │          │        │        │折算壹日，減│
│    │        │        │        │          │        │      │        │      │      │    │      │          │        │        │為有期徒刑貳│
│    │        │        │        │          │        │      │        │      │      │    │      │          │        │        │月，如易科罰│
│    │        │        │        │          │        │      │        │      │      │    │      │          │        │        │金，以新臺幣│
│    │        │        │        │          │        │      │        │      │      │    │      │          │        │        │壹仟元折算壹│
│    │        │        │        │          │        │      │        │      │      │    │      │          │        │        │日。        │
├──┼────┼────┼────┼─────┼────┼───┼────┼───┼───┼──┼───┼─────┼────┼────┼──────┤
│47-2│李金祝  │96.2.13 │同上    │同上      │  30,240│約93% │ 28,123 │635   │1,482 │894%│同上  │同上      │        │        │陳啟清共同犯│
│    │        │96.2.15 │        │          │        │      │( 2,117)│      │      │    │      │          │        │        │商業會計法第│
├──┼────┼────┼────┼─────┼────┼───┼────┼───┼───┼──┼───┼─────┤ 否     │適用    │七十一條第一│
│47-3│李金祝  │96.2.13 │復華銀行│0000-0000-│  30,240│約93% │ 28,123 │635   │1,482 │894%│同上  │同上      │        │        │款之填製不實│
│    │        │96.2.15 │        │0000-0000 │        │      │( 2,117)│      │      │    │      │          │        │        │會計憑證罪，│
│    │        │        │        │          │        │      │        │      │      │    │      │          │        │        │累犯，處有期│
│    │        │        │        │          │        │      │        │      │      │    │      │          │        │        │徒刑肆月，如│
│    │        │        │        │          │        │      │        │      │      │    │      │          │        │        │易科罰金，以│
│    │        │        │        │          │        │      │        │      │      │    │      │          │        │        │新臺幣壹仟元│
│    │        │        │        │          │        │      │        │      │      │    │      │          │        │        │折算壹日，減│
│    │        │        │        │          │        │      │        │      │      │    │      │          │        │        │為有期徒刑貳│
│    │        │        │        │          │        │      │        │      │      │    │      │          │        │        │月，如易科罰│
│    │        │        │        │          │        │      │        │      │      │    │      │          │        │        │金，以新臺幣│
│    │        │        │        │          │        │      │        │      │      │    │      │          │        │        │壹仟元折算壹│
│    │        │        │        │          │        │      │        │      │      │    │      │          │        │        │日。        │
├──┼────┼────┼────┼─────┼────┼───┼────┼───┼───┼──┼───┼─────┼────┼────┼──────┤
│47-4│李金祝  │96.2.27 │聯邦銀行│0000-0000-│  22,176│約93% │ 20,624 │466   │1,086 │595%│同上  │同上      │        │        │陳啟清共同犯│
│    │        │96.3.2  │        │0000-0000 │        │      │( 1,552)│      │      │    │      │          │        │        │商業會計法第│
├──┼────┼────┼────┼─────┼────┼───┼────┼───┼───┼──┼───┼─────┤ 否     │適用    │七十一條第一│
│47-5│李金祝  │96.2.27 │復華銀行│0000-0000-│  25,200│約93% │ 23,436 │529   │1,235 │596%│同上  │同上      │        │        │款之填製不實│
│    │        │96.3.2  │        │0000-0000 │        │      │( 1,764)│      │      │    │      │          │        │        │會計憑證罪，│
│    │        │        │        │          │        │      │        │      │      │    │      │          │        │        │累犯，處有期│
│    │        │        │        │          │        │      │        │      │      │    │      │          │        │        │徒刑肆月，如│
│    │        │        │        │          │        │      │        │      │      │    │      │          │        │        │易科罰金，以│
│    │        │        │        │          │        │      │        │      │      │    │      │          │        │        │新臺幣壹仟元│
│    │        │        │        │          │        │      │        │      │      │    │      │          │        │        │折算壹日，減│
│    │        │        │        │          │        │      │        │      │      │    │      │          │        │        │為有期徒刑貳│
│    │        │        │        │          │        │      │        │      │      │    │      │          │        │        │月，如易科罰│
│    │        │        │        │          │        │      │        │      │      │    │      │          │        │        │金，以新臺幣│
│    │        │        │        │          │        │      │        │      │      │    │      │          │        │        │壹仟元折算壹│
│    │        │        │        │          │        │      │        │      │      │    │      │          │        │        │日。        │
├──┼────┼────┼────┼─────┼────┼───┼────┼───┼───┼──┼───┼─────┼────┼────┼──────┤
│48-1│周豈佑  │96.2.9  │陽信商銀│0000-0000-│  99,792│ 91%  │ 90,811 │2,096 │6,885 │629%│同上  │警卷Ａ第  │ 否     │適用    │陳啟清共同犯│
│    │        │96.2.13 │        │0000-0000 │        │      │( 8,981)│      │      │    │      │179至181頁│        │        │商業會計法第│
│    │        │        │        │          │        │      │        │      │      │    │      │          │        │        │七十一條第一│
│    │        │        │        │          │        │      │        │      │      │    │      │          │        │        │款之填製不實│
│    │        │        │        │          │        │      │        │      │      │    │      │          │        │        │會計憑證罪，│
│    │        │        │        │          │        │      │        │      │      │    │      │          │        │        │累犯，處有期│
│    │        │        │        │          │        │      │        │      │      │    │      │          │        │        │徒刑肆月，如│
│    │        │        │        │          │        │      │        │      │      │    │      │          │        │        │易科罰金，以│
│    │        │        │        │          │        │      │        │      │      │    │      │          │        │        │新臺幣壹仟元│
│    │        │        │        │          │        │      │        │      │      │    │      │          │        │        │折算壹日，減│
│    │        │        │        │          │        │      │        │      │      │    │      │          │        │        │為有期徒刑貳│
│    │        │        │        │          │        │      │        │      │      │    │      │          │        │        │月，如易科罰│
│    │        │        │        │          │        │      │        │      │      │    │      │          │        │        │金，以新臺幣│
│    │        │        │        │          │        │      │        │      │      │    │      │          │        │        │壹仟元折算壹│
│    │        │        │        │          │        │      │        │      │      │    │      │          │        │        │日。        │
├──┼────┼────┼────┼─────┼────┼───┼────┼───┼───┼──┼───┼─────┼────┼────┼──────┤
│48-2│周豈佑  │96.2.13 │安信信用│0000-0000-│ 160,272│ 91%  │145,848 │3,366 │11,058│1259│同上  │同上      │ 否     │適用    │陳啟清共同犯│
│    │        │96.2.15 │卡公司  │0000-0000 │        │      │(14,424)│      │      │%   │      │          │        │        │商業會計法第│
│    │        │        │        │          │        │      │        │      │      │    │      │          │        │        │七十一條第一│
│    │        │        │        │          │        │      │        │      │      │    │      │          │        │        │款之填製不實│
│    │        │        │        │          │        │      │        │      │      │    │      │          │        │        │會計憑證罪，│
│    │        │        │        │          │        │      │        │      │      │    │      │          │        │        │累犯，處有期│
│    │        │        │        │          │        │      │        │      │      │    │      │          │        │        │徒刑肆月，如│
│    │        │        │        │          │        │      │        │      │      │    │      │          │        │        │易科罰金，以│
│    │        │        │        │          │        │      │        │      │      │    │      │          │        │        │新臺幣壹仟元│
│    │        │        │        │          │        │      │        │      │      │    │      │          │        │        │折算壹日，減│
│    │        │        │        │          │        │      │        │      │      │    │      │          │        │        │為有期徒刑貳│
│    │        │        │        │          │        │      │        │      │      │    │      │          │        │        │月，如易科罰│
│    │        │        │        │          │        │      │        │      │      │    │      │          │        │        │金，以新臺幣│
│    │        │        │        │          │        │      │        │      │      │    │      │          │        │        │壹仟元折算壹│
│    │        │        │        │          │        │      │        │      │      │    │      │          │        │        │日。        │
├──┼────┼────┼────┼─────┼────┼───┼────┼───┼───┼──┼───┼─────┼────┼────┼──────┤
│49  │林恒聖  │96.2.28 │聯邦銀行│0000-0000-│  33,264│約90% │約30,000│699   │2,565 │1407│同上  │警卷Ａ第23│ 否     │適用    │陳啟清共同犯│
│    │        │96.3.2  │        │0000-0000 │        │      │(3,264) │      │      │%   │      │至25頁    │        │        │商業會計法第│
│    │        │        │        │          │        │      │        │      │      │    │      │          │        │        │七十一條第一│
│    │        │        │        │          │        │      │        │      │      │    │      │          │        │        │款之填製不實│
│    │        │        │        │          │        │      │        │      │      │    │      │          │        │        │會計憑證罪，│
│    │        │        │        │          │        │      │        │      │      │    │      │          │        │        │累犯，處有期│
│    │        │        │        │          │        │      │        │      │      │    │      │          │        │        │徒刑肆月，如│
│    │        │        │        │          │        │      │        │      │      │    │      │          │        │        │易科罰金，以│
│    │        │        │        │          │        │      │        │      │      │    │      │          │        │        │新臺幣壹仟元│
│    │        │        │        │          │        │      │        │      │      │    │      │          │        │        │折算壹日，減│
│    │        │        │        │          │        │      │        │      │      │    │      │          │        │        │為有期徒刑貳│
│    │        │        │        │          │        │      │        │      │      │    │      │          │        │        │月，如易科罰│
│    │        │        │        │          │        │      │        │      │      │    │      │          │        │        │金，以新臺幣│
│    │        │        │        │          │        │      │        │      │      │    │      │          │        │        │壹仟元折算壹│
│    │        │        │        │          │        │      │        │      │      │    │      │          │        │        │日。        │
├──┼────┼────┼────┼─────┼────┼───┼────┼───┼───┼──┼───┼─────┼────┼────┼──────┤
│50  │林國幀  │96.2.27 │台北富邦│0000-0000-│  56,448│ 90%  │ 50,803 │1,185 │4,460 │961%│同上  │警卷Ａ第  │ 否     │適用    │陳啟清共同犯│
│    │        │96.3.2  │銀行    │0000-0000 │        │      │( 5,645)│      │      │    │      │314至316頁│        │        │商業會計法第│
│    │        │        │        │          │        │      │        │      │      │    │      │          │        │        │七十一條第一│
│    │        │        │        │          │        │      │        │      │      │    │      │          │        │        │款之填製不實│
│    │        │        │        │          │        │      │        │      │      │    │      │          │        │        │會計憑證罪，│
│    │        │        │        │          │        │      │        │      │      │    │      │          │        │        │累犯，處有期│
│    │        │        │        │          │        │      │        │      │      │    │      │          │        │        │徒刑肆月，如│
│    │        │        │        │          │        │      │        │      │      │    │      │          │        │        │易科罰金，以│
│    │        │        │        │          │        │      │        │      │      │    │      │          │        │        │新臺幣壹仟元│
│    │        │        │        │          │        │      │        │      │      │    │      │          │        │        │折算壹日，減│
│    │        │        │        │          │        │      │        │      │      │    │      │          │        │        │為有期徒刑貳│
│    │        │        │        │          │        │      │        │      │      │    │      │          │        │        │月，如易科罰│
│    │        │        │        │          │        │      │        │      │      │    │      │          │        │        │金，以新臺幣│
│    │        │        │        │          │        │      │        │      │      │    │      │          │        │        │壹仟元折算壹│
│    │        │        │        │          │        │      │        │      │      │    │      │          │        │        │日。        │
├──┼────┼────┼────┼─────┼────┼───┼────┼───┼───┼──┼───┼─────┼────┼────┼──────┤
│51-1│邱傳容  │96.2.22 │國泰世華│0000-0000-│  17,136│ 93%  │ 15,936 │360   │840   │357%│同上  │警卷Ａ第  │        │        │陳啟清共同犯│
│    │        │96.2.27 │        │0000-0000 │        │      │( 1,200)│      │      │    │      │308至310頁│ 否     │適用    │商業會計法第│
├──┼────┼────┼────┼─────┼────┼───┼────┼───┼───┼──┼───┼─────┤        │        │七十一條第一│
│51-2│邱傳容  │96.2.22 │遠東銀行│0000-0000-│  16,128│ 93%  │ 14,999 │339   │790   │357%│同上  │同上      │        │        │款之填製不實│
│    │        │96.2.27 │        │0000-0000 │        │      │( 1,129)│      │      │    │      │          │        │        │會計憑證罪，│
│    │        │        │        │          │        │      │        │      │      │    │      │          │        │        │累犯，處有期│
│    │        │        │        │          │        │      │        │      │      │    │      │          │        │        │徒刑肆月，如│
│    │        │        │        │          │        │      │        │      │      │    │      │          │        │        │易科罰金，以│
│    │        │        │        │          │        │      │        │      │      │    │      │          │        │        │新臺幣壹仟元│
│    │        │        │        │          │        │      │        │      │      │    │      │          │        │        │折算壹日，減│
│    │        │        │        │          │        │      │        │      │      │    │      │          │        │        │為有期徒刑貳│
│    │        │        │        │          │        │      │        │      │      │    │      │          │        │        │月，如易科罰│
│    │        │        │        │          │        │      │        │      │      │    │      │          │        │        │金，以新臺幣│
│    │        │        │        │          │        │      │        │      │      │    │      │          │        │        │壹仟元折算壹│
│    │        │        │        │          │        │      │        │      │      │    │      │          │        │        │日。        │
├──┼────┼────┼────┼─────┼────┼───┼────┼───┼───┼──┼───┼─────┼────┼────┼──────┤
│52-1│許芳瑜  │96.4.15 │中國信託│0000-0000-│  58,968│約90% │ 80,000 │1,873 │7,335 │1500│同上  │警卷A第192│ 否     │適用    │陳啟清共同犯│
│    │        │96.4.17 │        │0000-0000 │        │      │( 9,208)│      │      │%   │      │-194頁    │        │        │商業會計法第│
├──┼────┼────┼────┼─────┼────┤      │        │      │      │    │      │          │        │        │七十一條第一│
│52-2│許芳瑜  │96.4.15 │中華銀行│0000-0000-│  30,240│      │        │      │      │    │      │          │        │        │款之填製不實│
│    │        │96.4.17 │        │0000-0000 │        │      │        │      │      │    │      │          │        │        │會計憑證罪，│
│    │        │        │        │          │        │      │        │      │      │    │      │          │        │        │累犯，處有期│
│    │        │        │        │          │        │      │        │      │      │    │      │          │        │        │徒刑肆月，如│
│    │        │        │        │          │        │      │        │      │      │    │      │          │        │        │易科罰金，以│
│    │        │        │        │          │        │      │        │      │      │    │      │          │        │        │新臺幣壹仟元│
│    │        │        │        │          │        │      │        │      │      │    │      │          │        │        │折算壹日，減│
│    │        │        │        │          │        │      │        │      │      │    │      │          │        │        │為有期徒刑貳│
│    │        │        │        │          │        │      │        │      │      │    │      │          │        │        │月，如易科罰│
│    │        │        │        │          │        │      │        │      │      │    │      │          │        │        │金，以新臺幣│
│    │        │        │        │          │        │      │        │      │      │    │      │          │        │        │壹仟元折算壹│
│    │        │        │        │          │        │      │        │      │      │    │      │          │        │        │日。        │
├──┼────┼────┼────┼─────┼────┼───┼────┼───┼───┼──┼───┼─────┼────┼────┼──────┤
│52-3│許芳瑜  │96.4.18 │中國信託│0000-0000-│  29,736│約67% │ 20,000 │625   │9,111 │5591│同上  │同上      │ 否     │適用    │陳啟清共同犯│
│    │        │96.4.20 │        │0000-0000 │        │      │( 9,736)│      │      │%   │      │          │        │        │商業會計法第│
│    │        │        │        │          │        │      │        │      │      │    │      │          │        │        │七十一條第一│
│    │        │        │        │          │        │      │        │      │      │    │      │          │        │        │款之填製不實│
│    │        │        │        │          │        │      │        │      │      │    │      │          │        │        │會計憑證罪，│
│    │        │        │        │          │        │      │        │      │      │    │      │          │        │        │累犯，處有期│
│    │        │        │        │          │        │      │        │      │      │    │      │          │        │        │徒刑肆月，如│
│    │        │        │        │          │        │      │        │      │      │    │      │          │        │        │易科罰金，以│
│    │        │        │        │          │        │      │        │      │      │    │      │          │        │        │新臺幣壹仟元│
│    │        │        │        │          │        │      │        │      │      │    │      │          │        │        │折算壹日，減│
│    │        │        │        │          │        │      │        │      │      │    │      │          │        │        │為有期徒刑貳│
│    │        │        │        │          │        │      │        │      │      │    │      │          │        │        │月，如易科罰│
│    │        │        │        │          │        │      │        │      │      │    │      │          │        │        │金，以新臺幣│
│    │        │        │        │          │        │      │        │      │      │    │      │          │        │        │壹仟元折算壹│
│    │        │        │        │          │        │      │        │      │      │    │      │          │        │        │日。        │
├──┼────┼────┼────┼─────┼────┼───┼────┼───┼───┼──┼───┼─────┼────┼────┼──────┤
│53  │徐降臨  │96.3.8  │中國信託│0000-0000-│  20,664│ 90%  │ 18,598 │434   │1,632 │720%│同上  │警卷Ａ第  │ 否     │適用    │陳啟清共同犯│
│    │        │96.3.12 │        │0000-0000 │        │      │( 2,066)│      │      │    │      │230至232頁│        │        │商業會計法第│
│    │        │        │        │          │        │      │        │      │      │    │      │          │        │        │七十一條第一│
│    │        │        │        │          │        │      │        │      │      │    │      │          │        │        │款之填製不實│
│    │        │        │        │          │        │      │        │      │      │    │      │          │        │        │會計憑證罪，│
│    │        │        │        │          │        │      │        │      │      │    │      │          │        │        │累犯，處有期│
│    │        │        │        │          │        │      │        │      │      │    │      │          │        │        │徒刑肆月，如│
│    │        │        │        │          │        │      │        │      │      │    │      │          │        │        │易科罰金，以│
│    │        │        │        │          │        │      │        │      │      │    │      │          │        │        │新臺幣壹仟元│
│    │        │        │        │          │        │      │        │      │      │    │      │          │        │        │折算壹日，減│
│    │        │        │        │          │        │      │        │      │      │    │      │          │        │        │為有期徒刑貳│
│    │        │        │        │          │        │      │        │      │      │    │      │          │        │        │月，如易科罰│
│    │        │        │        │          │        │      │        │      │      │    │      │          │        │        │金，以新臺幣│
│    │        │        │        │          │        │      │        │      │      │    │      │          │        │        │壹仟元折算壹│
│    │        │        │        │          │        │      │        │      │      │    │      │          │        │        │日。        │
├──┼────┼────┼────┼─────┼────┼───┼────┼───┼───┼──┼───┼─────┼────┼────┼──────┤
│54  │袁福倡  │96.3.17 │玉山銀行│0000-0000-│  19,656│ 90%  │ 17,690 │413   │1,553 │961%│同上  │警卷Ａ第17│ 否     │適用    │陳啟清共同犯│
│    │        │96.3.20 │        │0000-0000 │        │      │( 1,966)│      │      │    │      │6至178頁、│        │        │商業會計法第│
│    │        │        │        │          │        │      │        │      │      │    │      │警D卷第24 │        │        │七十一條第一│
│    │        │        │        │          │        │      │        │      │      │    │      │、50頁    │        │        │款之填製不實│
│    │        │        │        │          │        │      │        │      │      │    │      │          │        │        │會計憑證罪，│
│    │        │        │        │          │        │      │        │      │      │    │      │          │        │        │累犯，處有期│
│    │        │        │        │          │        │      │        │      │      │    │      │          │        │        │徒刑肆月，如│
│    │        │        │        │          │        │      │        │      │      │    │      │          │        │        │易科罰金，以│
│    │        │        │        │          │        │      │        │      │      │    │      │          │        │        │新臺幣壹仟元│
│    │        │        │        │          │        │      │        │      │      │    │      │          │        │        │折算壹日，減│
│    │        │        │        │          │        │      │        │      │      │    │      │          │        │        │為有期徒刑貳│
│    │        │        │        │          │        │      │        │      │      │    │      │          │        │        │月，如易科罰│
│    │        │        │        │          │        │      │        │      │      │    │      │          │        │        │金，以新臺幣│
│    │        │        │        │          │        │      │        │      │      │    │      │          │        │        │壹仟元折算壹│
│    │        │        │        │          │        │      │        │      │      │    │      │          │        │        │日。        │
├──┼────┼────┼────┼─────┼────┼───┼────┼───┼───┼──┼───┼─────┼────┼────┼──────┤
│55  │張峰如  │96.2.5  │安信信用│0000-0000-│  11,088│ 90%  │  9,979 │  233 │876   │1441│同上  │警卷Ａ第  │ 否     │適用    │陳啟清共同犯│
│    │        │96.2.7  │卡公司  │0000-0000 │        │      │( 1,109)│      │      │%   │      │319至321頁│        │        │商業會計法第│
│    │        │        │        │          │        │      │        │      │      │    │      │          │        │        │七十一條第一│
│    │        │        │        │          │        │      │        │      │      │    │      │          │        │        │款之填製不實│
│    │        │        │        │          │        │      │        │      │      │    │      │          │        │        │會計憑證罪，│
│    │        │        │        │          │        │      │        │      │      │    │      │          │        │        │累犯，處有期│
│    │        │        │        │          │        │      │        │      │      │    │      │          │        │        │徒刑肆月，如│
│    │        │        │        │          │        │      │        │      │      │    │      │          │        │        │易科罰金，以│
│    │        │        │        │          │        │      │        │      │      │    │      │          │        │        │新臺幣壹仟元│
│    │        │        │        │          │        │      │        │      │      │    │      │          │        │        │折算壹日，減│
│    │        │        │        │          │        │      │        │      │      │    │      │          │        │        │為有期徒刑貳│
│    │        │        │        │          │        │      │        │      │      │    │      │          │        │        │月，如易科罰│
│    │        │        │        │          │        │      │        │      │      │    │      │          │        │        │金，以新臺幣│
│    │        │        │        │          │        │      │        │      │      │    │      │          │        │        │壹仟元折算壹│
│    │        │        │        │          │        │      │        │      │      │    │      │          │        │        │日。        │
├──┼────┼────┼────┼─────┼────┼───┼────┼───┼───┼──┼───┼─────┼────┼────┼──────┤
│56  │許忠華  │96.4.13 │國泰世華│0000-0000-│  10,080│ 90%  │  9,072 │  212 │796   │960%│1001- │警卷Ａ第  │ 否     │適用    │陳啟清共同犯│
│    │        │96.4.16 │        │0000-0000 │        │      │( 1,008)│      │      │    │0001  │173至175頁│        │        │商業會計法第│
│    │        │        │        │          │        │      │        │      │      │    │      │          │        │        │七十一條第一│
│    │        │        │        │          │        │      │        │      │      │    │      │          │        │        │款之填製不實│
│    │        │        │        │          │        │      │        │      │      │    │      │          │        │        │會計憑證罪，│
│    │        │        │        │          │        │      │        │      │      │    │      │          │        │        │累犯，處有期│
│    │        │        │        │          │        │      │        │      │      │    │      │          │        │        │徒刑肆月，如│
│    │        │        │        │          │        │      │        │      │      │    │      │          │        │        │易科罰金，以│
│    │        │        │        │          │        │      │        │      │      │    │      │          │        │        │新臺幣壹仟元│
│    │        │        │        │          │        │      │        │      │      │    │      │          │        │        │折算壹日，減│
│    │        │        │        │          │        │      │        │      │      │    │      │          │        │        │為有期徒刑貳│
│    │        │        │        │          │        │      │        │      │      │    │      │          │        │        │月，如易科罰│
│    │        │        │        │          │        │      │        │      │      │    │      │          │        │        │金，以新臺幣│
│    │        │        │        │          │        │      │        │      │      │    │      │          │        │        │壹仟元折算壹│
│    │        │        │        │          │        │      │        │      │      │    │      │          │        │        │日。        │
├──┼────┼────┼────┼─────┼────┼───┼────┼───┼───┼──┼───┼─────┼────┼────┼──────┤
│57-1│許美芳  │96.2.26 │聯邦銀行│0000-0000-│  16,128│ 90%  │ 14,515 │  339 │ 1,274│961%│同上  │警卷Ａ第  │        │        │陳啟清共同犯│
│    │        │96.3.1  │        │0000-0000 │        │      │( 1,613)│      │      │    │      │170至172頁│        │        │商業會計法第│
├──┼────┼────┼────┼─────┼────┼───┼────┼───┼───┼──┼───┼─────┤        │        │七十一條第一│
│57-2│許美芳  │96.2.26 │中國信託│0000-0000-│  10,080│ 90%  │  9,072 │  212 │796   │960%│同上  │警卷D第24 │ 否     │適用    │款之填製不實│
│    │        │96.3.1  │        │0000-0000 │        │      │( 1,008)│      │      │    │      │、48頁    │        │        │會計憑證罪，│
│    │        │        │        │          │        │      │        │      │      │    │      │          │        │        │累犯，處有期│
│    │        │        │        │          │        │      │        │      │      │    │      │          │        │        │徒刑肆月，如│
│    │        │        │        │          │        │      │        │      │      │    │      │          │        │        │易科罰金，以│
│    │        │        │        │          │        │      │        │      │      │    │      │          │        │        │新臺幣壹仟元│
│    │        │        │        │          │        │      │        │      │      │    │      │          │        │        │折算壹日，減│
│    │        │        │        │          │        │      │        │      │      │    │      │          │        │        │為有期徒刑貳│
│    │        │        │        │          │        │      │        │      │      │    │      │          │        │        │月，如易科罰│
│    │        │        │        │          │        │      │        │      │      │    │      │          │        │        │金，以新臺幣│
│    │        │        │        │          │        │      │        │      │      │    │      │          │        │        │壹仟元折算壹│
│    │        │        │        │          │        │      │        │      │      │    │      │          │        │        │日。        │
├──┼────┼────┼────┼─────┼────┼───┼────┼───┼───┼──┼───┼─────┼────┼────┼──────┤
│58  │郭秀容  │96.1.30 │聯邦銀行│0000-0000-│  14,616│ 90%  │ 13,154 │  307 │1,155 │1442│同上  │警卷Ａ第  │ 否     │適用    │陳啟清共同犯│
│    │        │96.2.1  │        │0000-0000 │        │      │( 1,462)│      │      │%   │      │182至184頁│        │        │商業會計法第│
│    │        │        │        │          │        │      │        │      │      │    │      │          │        │        │七十一條第一│
│    │        │        │        │          │        │      │        │      │      │    │      │          │        │        │款之填製不實│
│    │        │        │        │          │        │      │        │      │      │    │      │          │        │        │會計憑證罪，│
│    │        │        │        │          │        │      │        │      │      │    │      │          │        │        │累犯，處有期│
│    │        │        │        │          │        │      │        │      │      │    │      │          │        │        │徒刑肆月，如│
│    │        │        │        │          │        │      │        │      │      │    │      │          │        │        │易科罰金，以│
│    │        │        │        │          │        │      │        │      │      │    │      │          │        │        │新臺幣壹仟元│
│    │        │        │        │          │        │      │        │      │      │    │      │          │        │        │折算壹日，減│
│    │        │        │        │          │        │      │        │      │      │    │      │          │        │        │為有期徒刑貳│
│    │        │        │        │          │        │      │        │      │      │    │      │          │        │        │月，如易科罰│
│    │        │        │        │          │        │      │        │      │      │    │      │          │        │        │金，以新臺幣│
│    │        │        │        │          │        │      │        │      │      │    │      │          │        │        │壹仟元折算壹│
│    │        │        │        │          │        │      │        │      │      │    │      │          │        │        │日。        │
├──┼────┼────┼────┼─────┼────┼───┼────┼───┼───┼──┼───┼─────┼────┼────┼──────┤
│59  │陳志明  │96.3.3  │新光銀行│0000-0000-│  20,160│ 90%  │ 18,144 │  423 │1,593 │961%│同上  │警卷Ａ第  │  否    │適用    │陳啟清共同犯│
│    │        │96.3.6  │        │0000-0000 │        │      │(2,0166)│      │      │    │      │247至249頁│        │        │商業會計法第│
│    │        │        │        │          │        │      │        │      │      │    │      │          │        │        │七十一條第一│
│    │        │        │        │          │        │      │        │      │      │    │      │          │        │        │款之填製不實│
│    │        │        │        │          │        │      │        │      │      │    │      │          │        │        │會計憑證罪，│
│    │        │        │        │          │        │      │        │      │      │    │      │          │        │        │累犯，處有期│
│    │        │        │        │          │        │      │        │      │      │    │      │          │        │        │徒刑肆月，如│
│    │        │        │        │          │        │      │        │      │      │    │      │          │        │        │易科罰金，以│
│    │        │        │        │          │        │      │        │      │      │    │      │          │        │        │新臺幣壹仟元│
│    │        │        │        │          │        │      │        │      │      │    │      │          │        │        │折算壹日，減│
│    │        │        │        │          │        │      │        │      │      │    │      │          │        │        │為有期徒刑貳│
│    │        │        │        │          │        │      │        │      │      │    │      │          │        │        │月，如易科罰│
│    │        │        │        │          │        │      │        │      │      │    │      │          │        │        │金，以新臺幣│
│    │        │        │        │          │        │      │        │      │      │    │      │          │        │        │壹仟元折算壹│
│    │        │        │        │          │        │      │        │      │      │    │      │          │        │        │日。        │
├──┼────┼────┼────┼─────┼────┼───┼────┼───┼───┼──┼───┼─────┼────┼────┼──────┤
│60  │陳極澤  │96.3.19 │聯邦銀行│0000-0000-│ 200,088│約93% │186,082 │ 4,202│9,804 │894%│同上  │警卷Ａ第  │ 否     │適用    │陳啟清共同犯│
│    │        │96.3.21 │        │0000-0000 │        │      │(14,006)│      │      │    │      │185至187頁│        │        │商業會計法第│
│    │        │        │        │          │        │      │        │      │      │    │      │          │        │        │七十一條第一│
│    │        │        │        │          │        │      │        │      │      │    │      │          │        │        │款之填製不實│
│    │        │        │        │          │        │      │        │      │      │    │      │          │        │        │會計憑證罪，│
│    │        │        │        │          │        │      │        │      │      │    │      │          │        │        │累犯，處有期│
│    │        │        │        │          │        │      │        │      │      │    │      │          │        │        │徒刑肆月，如│
│    │        │        │        │          │        │      │        │      │      │    │      │          │        │        │易科罰金，以│
│    │        │        │        │          │        │      │        │      │      │    │      │          │        │        │新臺幣壹仟元│
│    │        │        │        │          │        │      │        │      │      │    │      │          │        │        │折算壹日，減│
│    │        │        │        │          │        │      │        │      │      │    │      │          │        │        │為有期徒刑貳│
│    │        │        │        │          │        │      │        │      │      │    │      │          │        │        │月，如易科罰│
│    │        │        │        │          │        │      │        │      │      │    │      │          │        │        │金，以新臺幣│
│    │        │        │        │          │        │      │        │      │      │    │      │          │        │        │壹仟元折算壹│
│    │        │        │        │          │        │      │        │      │      │    │      │          │        │        │日。        │
├──┼────┼────┼────┼─────┼────┼───┼────┼───┼───┼──┼───┼─────┼────┼────┼──────┤
│61-1│陳錦鐘  │96.4.7  │玉山銀行│0000-0000-│  10,080│ 90%  │  9,072 │ 212  │796   │960%│同上  │警卷Ａ第  │  否    │適用    │陳啟清共同犯│
│    │        │96.4.10 │        │0000-0000 │        │      │( 1,008)│      │      │    │      │210至212頁│        │        │商業會計法第│
│    │        │        │        │          │        │      │        │      │      │    │      │          │        │        │七十一條第一│
│    │        │        │        │          │        │      │        │      │      │    │      │          │        │        │款之填製不實│
│    │        │        │        │          │        │      │        │      │      │    │      │          │        │        │會計憑證罪，│
│    │        │        │        │          │        │      │        │      │      │    │      │          │        │        │累犯，處有期│
│    │        │        │        │          │        │      │        │      │      │    │      │          │        │        │徒刑肆月，如│
│    │        │        │        │          │        │      │        │      │      │    │      │          │        │        │易科罰金，以│
│    │        │        │        │          │        │      │        │      │      │    │      │          │        │        │新臺幣壹仟元│
│    │        │        │        │          │        │      │        │      │      │    │      │          │        │        │折算壹日，減│
│    │        │        │        │          │        │      │        │      │      │    │      │          │        │        │為有期徒刑貳│
│    │        │        │        │          │        │      │        │      │      │    │      │          │        │        │月，如易科罰│
│    │        │        │        │          │        │      │        │      │      │    │      │          │        │        │金，以新臺幣│
│    │        │        │        │          │        │      │        │      │      │    │      │          │        │        │壹仟元折算壹│
│    │        │        │        │          │        │      │        │      │      │    │      │          │        │        │日。        │
├──┼────┼────┼────┼─────┼────┼───┼────┼───┼───┼──┼───┼─────┼────┼────┼──────┤
│61-2│陳錦鐘  │96.4.16 │同上    │同上      │  11,592│ 90%  │ 10,433 │ 243  │916   │1442│同上  │同上      │ 否     │適用    │陳啟清共同犯│
│    │        │96.4.18 │        │          │        │      │( 1,159)│      │      │%   │      │          │        │        │商業會計法第│
│    │        │        │        │          │        │      │        │      │      │    │      │          │        │        │七十一條第一│
│    │        │        │        │          │        │      │        │      │      │    │      │          │        │        │款之填製不實│
│    │        │        │        │          │        │      │        │      │      │    │      │          │        │        │會計憑證罪，│
│    │        │        │        │          │        │      │        │      │      │    │      │          │        │        │累犯，處有期│
│    │        │        │        │          │        │      │        │      │      │    │      │          │        │        │徒刑肆月，如│
│    │        │        │        │          │        │      │        │      │      │    │      │          │        │        │易科罰金，以│
│    │        │        │        │          │        │      │        │      │      │    │      │          │        │        │新臺幣壹仟元│
│    │        │        │        │          │        │      │        │      │      │    │      │          │        │        │折算壹日，減│
│    │        │        │        │          │        │      │        │      │      │    │      │          │        │        │為有期徒刑貳│
│    │        │        │        │          │        │      │        │      │      │    │      │          │        │        │月，如易科罰│
│    │        │        │        │          │        │      │        │      │      │    │      │          │        │        │金，以新臺幣│
│    │        │        │        │          │        │      │        │      │      │    │      │          │        │        │壹仟元折算壹│
│    │        │        │        │          │        │      │        │      │      │    │      │          │        │        │日。        │
├──┼────┼────┼────┼─────┼────┼───┼────┼───┼───┼──┼───┼─────┼────┼────┼──────┤
│62  │曾詠勝  │96.3.12 │中國信託│0000-0000-│  16,632│ 82%  │ 14,368 │ 350  │1,914 │2100│同上  │警卷Ａ第  │ 否     │適用    │陳啟清共同犯│
│    │        │96.3.14 │        │0000-0000 │        │      │( 2,264)│      │      │%   │      │189至191頁│        │        │商業會計法第│
│    │        │        │        │          │        │      │        │      │      │    │      │          │        │        │七十一條第一│
│    │        │        │        │          │        │      │        │      │      │    │      │          │        │        │款之填製不實│
│    │        │        │        │          │        │      │        │      │      │    │      │          │        │        │會計憑證罪，│
│    │        │        │        │          │        │      │        │      │      │    │      │          │        │        │累犯，處有期│
│    │        │        │        │          │        │      │        │      │      │    │      │          │        │        │徒刑肆月，如│
│    │        │        │        │          │        │      │        │      │      │    │      │          │        │        │易科罰金，以│
│    │        │        │        │          │        │      │        │      │      │    │      │          │        │        │新臺幣壹仟元│
│    │        │        │        │          │        │      │        │      │      │    │      │          │        │        │折算壹日，減│
│    │        │        │        │          │        │      │        │      │      │    │      │          │        │        │為有期徒刑貳│
│    │        │        │        │          │        │      │        │      │      │    │      │          │        │        │月，如易科罰│
│    │        │        │        │          │        │      │        │      │      │    │      │          │        │        │金，以新臺幣│
│    │        │        │        │          │        │      │        │      │      │    │      │          │        │        │壹仟元折算壹│
│    │        │        │        │          │        │      │        │      │      │    │      │          │        │        │日。        │
├──┼────┼────┼────┼─────┼────┼───┼────┼───┼───┼──┼───┼─────┼────┼────┼──────┤
│63-1│游碧玫  │96.2.26 │聯邦銀行│0000-0000-│  49,392│ 92%  │ 45,440 │1,037 │2,915 │718%│同上  │警卷Ａ第30│        │        │陳啟清共同犯│
│    │        │96.3.1  │        │0000-0000 │        │      │( 3,952)│      │      │    │      │至32頁    │ 否     │適用    │商業會計法第│
├──┼────┼────┼────┼─────┼────┼───┼────┼───┼───┼──┼───┼─────┤        │        │七十一條第一│
│63-2│游碧玫  │96.2.26 │國泰世華│0000-0000-│  44,856│ 92%  │ 41,268 │942   │2,646 │717%│同上  │同上      │        │        │款之填製不實│
│    │        │96.3.1  │        │0000-0000 │        │      │( 3,588)│      │      │    │      │          │        │        │會計憑證罪，│
│    │        │        │        │          │        │      │        │      │      │    │      │          │        │        │累犯，處有期│
│    │        │        │        │          │        │      │        │      │      │    │      │          │        │        │徒刑肆月，如│
│    │        │        │        │          │        │      │        │      │      │    │      │          │        │        │易科罰金，以│
│    │        │        │        │          │        │      │        │      │      │    │      │          │        │        │新臺幣壹仟元│
│    │        │        │        │          │        │      │        │      │      │    │      │          │        │        │折算壹日，減│
│    │        │        │        │          │        │      │        │      │      │    │      │          │        │        │為有期徒刑貳│
│    │        │        │        │          │        │      │        │      │      │    │      │          │        │        │月，如易科罰│
│    │        │        │        │          │        │      │        │      │      │    │      │          │        │        │金，以新臺幣│
│    │        │        │        │          │        │      │        │      │      │    │      │          │        │        │壹仟元折算壹│
│    │        │        │        │          │        │      │        │      │      │    │      │          │        │        │日。        │
├──┼────┼────┼────┼─────┼────┼───┼────┼───┼───┼──┼───┼─────┼────┼────┼──────┤
│64  │楊博昭  │96.3.29 │國泰世華│0000-0000-│  16,632│ 90%  │ 14,969 │349   │1,314 │720%│同上  │警卷Ｂ第1 │ 否     │適用    │陳啟清共同犯│
│    │        │96.4.2  │        │0000-0000 │        │      │( 1,663)│      │      │    │      │3頁       │        │        │商業會計法第│
│    │        │        │        │          │        │      │        │      │      │    │      │          │        │        │七十一條第一│
│    │        │        │        │          │        │      │        │      │      │    │      │          │        │        │款之填製不實│
│    │        │        │        │          │        │      │        │      │      │    │      │          │        │        │會計憑證罪，│
│    │        │        │        │          │        │      │        │      │      │    │      │          │        │        │累犯，處有期│
│    │        │        │        │          │        │      │        │      │      │    │      │          │        │        │徒刑肆月，如│
│    │        │        │        │          │        │      │        │      │      │    │      │          │        │        │易科罰金，以│
│    │        │        │        │          │        │      │        │      │      │    │      │          │        │        │新臺幣壹仟元│
│    │        │        │        │          │        │      │        │      │      │    │      │          │        │        │折算壹日，減│
│    │        │        │        │          │        │      │        │      │      │    │      │          │        │        │為有期徒刑貳│
│    │        │        │        │          │        │      │        │      │      │    │      │          │        │        │月，如易科罰│
│    │        │        │        │          │        │      │        │      │      │    │      │          │        │        │金，以新臺幣│
│    │        │        │        │          │        │      │        │      │      │    │      │          │        │        │壹仟元折算壹│
│    │        │        │        │          │        │      │        │      │      │    │      │          │        │        │日。        │
├──┼────┼────┼────┼─────┼────┼───┼────┼───┼───┼──┼───┼─────┼────┼────┼──────┤
│65-1│賈雅婷  │96.1.30 │聯邦銀行│0000-0000-│  74,592│約93% │ 69,371 │1,566 │3,655 │894%│同上  │警卷Ａ第30│        │        │陳啟清共同犯│
│    │        │96.2.1  │        │0000-0000 │        │      │( 5,221)│      │      │    │      │0至303頁、│ 否     │適用    │商業會計法第│
├──┼────┼────┼────┼─────┼────┼───┼────┼───┼───┼──┼───┤警卷D第20 │        │        │七十一條第一│
│65-2│賈雅婷  │96.1.30 │中國信託│0000-0000-│  55,440│約93% │ 51,559 │1,164 │2,717 │894%│同上  │、47、49頁│        │        │款之填製不實│
│    │        │96.2.1  │        │0000-0000 │        │      │( 3,881)│      │      │    │      │          │        │        │會計憑證罪，│
│    │        │        │        │          │        │      │        │      │      │    │      │          │        │        │累犯，處有期│
│    │        │        │        │          │        │      │        │      │      │    │      │          │        │        │徒刑肆月，如│
│    │        │        │        │          │        │      │        │      │      │    │      │          │        │        │易科罰金，以│
│    │        │        │        │          │        │      │        │      │      │    │      │          │        │        │新臺幣壹仟元│
│    │        │        │        │          │        │      │        │      │      │    │      │          │        │        │折算壹日，減│
│    │        │        │        │          │        │      │        │      │      │    │      │          │        │        │為有期徒刑貳│
│    │        │        │        │          │        │      │        │      │      │    │      │          │        │        │月，如易科罰│
│    │        │        │        │          │        │      │        │      │      │    │      │          │        │        │金，以新臺幣│
│    │        │        │        │          │        │      │        │      │      │    │      │          │        │        │壹仟元折算壹│
│    │        │        │        │          │        │      │        │      │      │    │      │          │        │        │日。        │
├──┼────┼────┼────┼─────┼────┼───┼────┼───┼───┼──┼───┤          ├────┼────┼──────┤
│65-3│賈雅婷  │96.3.14 │聯邦銀行│0000-0000-│  70,056│約93% │ 65,152 │1,471 │3,433 │894%│同上  │          │        │        │陳啟清共同犯│
│    │        │96.3.16 │        │0000-0000 │        │      │( 4,904)│      │      │    │      │          │ 否     │適用    │商業會計法第│
├──┼────┼────┼────┼─────┼────┼───┼────┼───┼───┼──┼───┤          │        │        │七十一條第一│
│65-4│賈雅婷  │96.3.14 │中國信託│0000-0000-│  20,160│約93% │ 18,749 │423   │988   │894%│同上  │          │        │        │款之填製不實│
│    │        │96.3.16 │        │0000-0000 │        │      │( 1,411)│      │      │    │      │          │        │        │會計憑證罪，│
│    │        │        │        │          │        │      │        │      │      │    │      │          │        │        │累犯，處有期│
│    │        │        │        │          │        │      │        │      │      │    │      │          │        │        │徒刑肆月，如│
│    │        │        │        │          │        │      │        │      │      │    │      │          │        │        │易科罰金，以│
│    │        │        │        │          │        │      │        │      │      │    │      │          │        │        │新臺幣壹仟元│
│    │        │        │        │          │        │      │        │      │      │    │      │          │        │        │折算壹日，減│
│    │        │        │        │          │        │      │        │      │      │    │      │          │        │        │為有期徒刑貳│
│    │        │        │        │          │        │      │        │      │      │    │      │          │        │        │月，如易科罰│
│    │        │        │        │          │        │      │        │      │      │    │      │          │        │        │金，以新臺幣│
│    │        │        │        │          │        │      │        │      │      │    │      │          │        │        │壹仟元折算壹│
│    │        │        │        │          │        │      │        │      │      │    │      │          │        │        │日。        │
├──┼────┼────┼────┼─────┼────┼───┼────┼───┼───┼──┼───┼─────┼────┼────┼──────┤
│66-1│潘孟慶  │96.1.24 │國泰世華│0000-0000-│  22,176│ 90%  │ 19,958 │466   │1,752 │576%│同上  │警卷Ａ第  │  否    │適用    │陳啟清共同犯│
│    │        │96.1.29 │        │0000-0000 │        │      │( 2,218)│      │      │    │      │198至200頁│        │        │商業會計法第│
│    │        │        │        │          │        │      │        │      │      │    │      │          │        │        │七十一條第一│
│    │        │        │        │          │        │      │        │      │      │    │      │          │        │        │款之填製不實│
│    │        │        │        │          │        │      │        │      │      │    │      │          │        │        │會計憑證罪，│
│    │        │        │        │          │        │      │        │      │      │    │      │          │        │        │累犯，處有期│
│    │        │        │        │          │        │      │        │      │      │    │      │          │        │        │徒刑肆月，如│
│    │        │        │        │          │        │      │        │      │      │    │      │          │        │        │易科罰金，以│
│    │        │        │        │          │        │      │        │      │      │    │      │          │        │        │新臺幣壹仟元│
│    │        │        │        │          │        │      │        │      │      │    │      │          │        │        │折算壹日，減│
│    │        │        │        │          │        │      │        │      │      │    │      │          │        │        │為有期徒刑貳│
│    │        │        │        │          │        │      │        │      │      │    │      │          │        │        │月，如易科罰│
│    │        │        │        │          │        │      │        │      │      │    │      │          │        │        │金，以新臺幣│
│    │        │        │        │          │        │      │        │      │      │    │      │          │        │        │壹仟元折算壹│
│    │        │        │        │          │        │      │        │      │      │    │      │          │        │        │日。        │
├──┼────┼────┼────┼─────┼────┼───┼────┼───┼───┼──┼───┼─────┼────┼────┼──────┤
│66-2│潘孟慶  │96.3.5  │台新銀行│0000-0000-│  32,760│ 90%  │ 29,484 │688   │2,588 │1441│同上  │同上      │ 否     │適用    │陳啟清共同犯│
│    │        │96.3.7  │        │0000-0000 │        │      │( 3,276)│      │      │%   │      │          │        │        │商業會計法第│
│    │        │        │        │          │        │      │        │      │      │    │      │          │        │        │七十一條第一│
│    │        │        │        │          │        │      │        │      │      │    │      │          │        │        │款之填製不實│
│    │        │        │        │          │        │      │        │      │      │    │      │          │        │        │會計憑證罪，│
│    │        │        │        │          │        │      │        │      │      │    │      │          │        │        │累犯，處有期│
│    │        │        │        │          │        │      │        │      │      │    │      │          │        │        │徒刑肆月，如│
│    │        │        │        │          │        │      │        │      │      │    │      │          │        │        │易科罰金，以│
│    │        │        │        │          │        │      │        │      │      │    │      │          │        │        │新臺幣壹仟元│
│    │        │        │        │          │        │      │        │      │      │    │      │          │        │        │折算壹日，減│
│    │        │        │        │          │        │      │        │      │      │    │      │          │        │        │為有期徒刑貳│
│    │        │        │        │          │        │      │        │      │      │    │      │          │        │        │月，如易科罰│
│    │        │        │        │          │        │      │        │      │      │    │      │          │        │        │金，以新臺幣│
│    │        │        │        │          │        │      │        │      │      │    │      │          │        │        │壹仟元折算壹│
│    │        │        │        │          │        │      │        │      │      │    │      │          │        │        │日。        │
├──┼────┼────┼────┼─────┼────┼───┼────┼───┼───┼──┼───┼─────┼────┼────┼──────┤
│66-3│潘孟慶  │96.3.8  │國泰世華│0000-0000-│  33,264│ 90%  │ 29,938 │699   │2,627 │720%│同上  │同上      │        │        │陳啟清共同犯│
│    │        │96.3.12 │        │0000-0000 │        │      │( 3,326)│      │      │    │      │          │ 否     │適用    │商業會計法第│
├──┼────┼────┼────┼─────┼────┼───┼────┼───┼───┼──┼───┼─────┼────┼────┼──────┤
│66-4│潘孟慶  │96.3.18 │台新銀行│0000-0000-│  30,240│ 90%  │ 27,216 │635   │2,389 │961%│同上  │同上      │ 否     │適用    │陳啟清共同犯│
│    │        │96.3.21 │        │0000-0000 │        │      │( 3,024)│      │      │    │      │          │        │        │商業會計法第│
│    │        │        │        │          │        │      │        │      │      │    │      │          │        │        │七十一條第一│
│    │        │        │        │          │        │      │        │      │      │    │      │          │        │        │款之填製不實│
│    │        │        │        │          │        │      │        │      │      │    │      │          │        │        │會計憑證罪，│
│    │        │        │        │          │        │      │        │      │      │    │      │          │        │        │累犯，處有期│
│    │        │        │        │          │        │      │        │      │      │    │      │          │        │        │徒刑肆月，如│
│    │        │        │        │          │        │      │        │      │      │    │      │          │        │        │易科罰金，以│
│    │        │        │        │          │        │      │        │      │      │    │      │          │        │        │新臺幣壹仟元│
│    │        │        │        │          │        │      │        │      │      │    │      │          │        │        │折算壹日，減│
│    │        │        │        │          │        │      │        │      │      │    │      │          │        │        │為有期徒刑貳│
│    │        │        │        │          │        │      │        │      │      │    │      │          │        │        │月，如易科罰│
│    │        │        │        │          │        │      │        │      │      │    │      │          │        │        │金，以新臺幣│
│    │        │        │        │          │        │      │        │      │      │    │      │          │        │        │壹仟元折算壹│
│    │        │        │        │          │        │      │        │      │      │    │      │          │        │        │日。        │
├──┼────┼────┼────┼─────┼────┼───┼────┼───┼───┼──┼───┼─────┼────┼────┼──────┤
│66-5│潘孟慶  │96.4.8  │國泰世華│0000-0000-│  32,760│ 90%  │ 29,484 │688   │2,588 │576%│同上  │同上      │ 否     │適用    │陳啟清共同犯│
│    │        │96.4.13 │        │0000-0000 │        │      │( 3,276)│      │      │    │      │          │        │        │商業會計法第│
│    │        │        │        │          │        │      │        │      │      │    │      │          │        │        │七十一條第一│
│    │        │        │        │          │        │      │        │      │      │    │      │          │        │        │款之填製不實│
│    │        │        │        │          │        │      │        │      │      │    │      │          │        │        │會計憑證罪，│
│    │        │        │        │          │        │      │        │      │      │    │      │          │        │        │累犯，處有期│
│    │        │        │        │          │        │      │        │      │      │    │      │          │        │        │徒刑肆月，如│
│    │        │        │        │          │        │      │        │      │      │    │      │          │        │        │易科罰金，以│
│    │        │        │        │          │        │      │        │      │      │    │      │          │        │        │新臺幣壹仟元│
│    │        │        │        │          │        │      │        │      │      │    │      │          │        │        │折算壹日，減│
│    │        │        │        │          │        │      │        │      │      │    │      │          │        │        │為有期徒刑貳│
│    │        │        │        │          │        │      │        │      │      │    │      │          │        │        │月，如易科罰│
│    │        │        │        │          │        │      │        │      │      │    │      │          │        │        │金，以新臺幣│
│    │        │        │        │          │        │      │        │      │      │    │      │          │        │        │壹仟元折算壹│
│    │        │        │        │          │        │      │        │      │      │    │      │          │        │        │日。        │
├──┼────┼────┼────┼─────┼────┼───┼────┼───┼───┼──┼───┼─────┼────┼────┼──────┤
│66-6│潘孟慶  │96.4.14 │同上    │同上      │  32,760│ 90%  │ 29,484 │688   │2,588 │576%│同上  │同上      │ 否     │適用    │陳啟清共同犯│
│    │        │96-4.17 │        │          │        │      │( 3,276)│      │      │    │      │          │        │        │商業會計法第│
│    │        │        │        │          │        │      │        │      │      │    │      │          │        │        │七十一條第一│
│    │        │        │        │          │        │      │        │      │      │    │      │          │        │        │款之填製不實│
│    │        │        │        │          │        │      │        │      │      │    │      │          │        │        │會計憑證罪，│
│    │        │        │        │          │        │      │        │      │      │    │      │          │        │        │累犯，處有期│
│    │        │        │        │          │        │      │        │      │      │    │      │          │        │        │徒刑肆月，如│
│    │        │        │        │          │        │      │        │      │      │    │      │          │        │        │易科罰金，以│
│    │        │        │        │          │        │      │        │      │      │    │      │          │        │        │新臺幣壹仟元│
│    │        │        │        │          │        │      │        │      │      │    │      │          │        │        │折算壹日，減│
│    │        │        │        │          │        │      │        │      │      │    │      │          │        │        │為有期徒刑貳│
│    │        │        │        │          │        │      │        │      │      │    │      │          │        │        │月，如易科罰│
│    │        │        │        │          │        │      │        │      │      │    │      │          │        │        │金，以新臺幣│
│    │        │        │        │          │        │      │        │      │      │    │      │          │        │        │壹仟元折算壹│
│    │        │        │        │          │        │      │        │      │      │    │      │          │        │        │日。        │
├──┼────┼────┼────┼─────┼────┼───┼────┼───┼───┼──┼───┼─────┼────┼────┼──────┤
│67-1│蔡承昕  │96.2.28 │國泰世華│0000-0000-│  24,696│約93% │ 22,967 │519   │1,210 │894%│同上  │警卷Ｂ第7 │        │        │陳啟清共同犯│
│    │( 簽帳單│96.3.2  │        │0000-0000 │        │      │( 1,729)│      │      │    │      │9頁       │        │        │商業會計法第│
│    │署名為蔡│        │        │          │        │      │        │      │      │    │      │          │        │        │七十一條第一│
│    │淑女)   │        │        │          │        │      │        │      │      │    │      │          │  否    │適用    │款之填製不實│
├──┼────┼────┼────┼─────┼────┼───┼────┼───┼───┼──┼───┼─────┤        │        │會計憑證罪，│
│67-2│蔡承昕  │96.2.28 │遠東銀行│0000-0000-│  24,192│約93% │ 22,499 │508   │1,185 │894%│同上  │同上      │        │        │累犯，處有期│
│    │( 簽帳單│96.3.2  │        │0000-0000 │        │      │( 1,693)│      │      │    │      │          │        │        │徒刑肆月，如│
│    │署名為蔡│        │        │          │        │      │        │      │      │    │      │          │        │        │易科罰金，以│
│    │淑女)   │        │        │          │        │      │        │      │      │    │      │          │        │        │新臺幣壹仟元│
│    │        │        │        │          │        │      │        │      │      │    │      │          │        │        │折算壹日，減│
│    │        │        │        │          │        │      │        │      │      │    │      │          │        │        │為有期徒刑貳│
│    │        │        │        │          │        │      │        │      │      │    │      │          │        │        │月，如易科罰│
│    │        │        │        │          │        │      │        │      │      │    │      │          │        │        │金，以新臺幣│
│    │        │        │        │          │        │      │        │      │      │    │      │          │        │        │壹仟元折算壹│
│    │        │        │        │          │        │      │        │      │      │    │      │          │        │        │日。        │
├──┼────┼────┼────┼─────┼────┼───┼────┼───┼───┼──┼───┼─────┼────┼────┼──────┤
│67-3│蔡承昕  │96.4.1  │國泰世華│0000-0000-│  23,184│約93% │ 21,561 │487   │1,136 │894%│同上  │同上      │        │        │陳啟清共同犯│
│    │( 簽帳單│96.4.3  │        │0000-0000 │        │      │( 1,623)│      │      │    │      │          │        │        │商業會計法第│
│    │署名為蔡│        │        │          │        │      │        │      │      │    │      │          │  否    │適用    │七十一條第一│
│    │淑女)   │        │        │          │        │      │        │      │      │    │      │          │        │        │款之填製不實│
├──┼────┼────┼────┼─────┼────┼───┼────┼───┼───┼──┼───┼─────┤        │        │會計憑證罪，│
│67-4│蔡承昕  │96.4.1  │遠東銀行│0000-0000-│  28,224│約93% │ 26,248 │593   │1,383 │894%│同上  │同上      │        │        │累犯，處有期│
│    │( 簽帳單│96.4.3  │        │0000-0000 │        │      │( 1,976)│      │      │    │      │          │        │        │徒刑肆月，如│
│    │署名為蔡│        │        │          │        │      │        │      │      │    │      │          │        │        │易科罰金，以│
│    │淑女)   │        │        │          │        │      │        │      │      │    │      │          │        │        │新臺幣壹仟元│
│    │        │        │        │          │        │      │        │      │      │    │      │          │        │        │折算壹日，減│
│    │        │        │        │          │        │      │        │      │      │    │      │          │        │        │為有期徒刑貳│
│    │        │        │        │          │        │      │        │      │      │    │      │          │        │        │月，如易科罰│
│    │        │        │        │          │        │      │        │      │      │    │      │          │        │        │金，以新臺幣│
│    │        │        │        │          │        │      │        │      │      │    │      │          │        │        │壹仟元折算壹│
│    │        │        │        │          │        │      │        │      │      │    │      │          │        │        │日。        │
├──┼────┼────┼────┼─────┼────┼───┼────┼───┼───┼──┼───┼─────┼────┼────┼──────┤
│68  │蔡黃賜福│96.4.2  │大眾銀行│0000-0000-│  55,440│ 90%  │ 49,896 │ 1,164│4,380 │1441│同上  │警卷Ａ第  │ 否     │適用    │陳啟清共同犯│
│    │        │96.4.4  │        │0000-0000 │        │      │( 5,544)│      │      │%   │      │205至207頁│        │        │商業會計法第│
│    │        │        │        │          │        │      │        │      │      │    │      │          │        │        │七十一條第一│
│    │        │        │        │          │        │      │        │      │      │    │      │          │        │        │款之填製不實│
│    │        │        │        │          │        │      │        │      │      │    │      │          │        │        │會計憑證罪，│
│    │        │        │        │          │        │      │        │      │      │    │      │          │        │        │累犯，處有期│
│    │        │        │        │          │        │      │        │      │      │    │      │          │        │        │徒刑肆月，如│
│    │        │        │        │          │        │      │        │      │      │    │      │          │        │        │易科罰金，以│
│    │        │        │        │          │        │      │        │      │      │    │      │          │        │        │新臺幣壹仟元│
│    │        │        │        │          │        │      │        │      │      │    │      │          │        │        │折算壹日，減│
│    │        │        │        │          │        │      │        │      │      │    │      │          │        │        │為有期徒刑貳│
│    │        │        │        │          │        │      │        │      │      │    │      │          │        │        │月，如易科罰│
│    │        │        │        │          │        │      │        │      │      │    │      │          │        │        │金，以新臺幣│
│    │        │        │        │          │        │      │        │      │      │    │      │          │        │        │壹仟元折算壹│
│    │        │        │        │          │        │      │        │      │      │    │      │          │        │        │日。        │
├──┼────┼────┼────┼─────┼────┼───┼────┼───┼───┼──┼───┼─────┼────┼────┼──────┤
│69  │鄭木榮  │96.1.25 │中國信託│0000-0000-│  19,152│ 91%  │ 17,428 │   402│1,322 │629%│同上  │警卷Ａ第  │ 否     │適用    │陳啟清共同犯│
│    │        │96.1.29 │        │0000-0000 │        │      │( 1,724)│      │      │    │      │202至204頁│        │        │商業會計法第│
│    │        │        │        │          │        │      │        │      │      │    │      │          │        │        │七十一條第一│
│    │        │        │        │          │        │      │        │      │      │    │      │          │        │        │款之填製不實│
│    │        │        │        │          │        │      │        │      │      │    │      │          │        │        │會計憑證罪，│
│    │        │        │        │          │        │      │        │      │      │    │      │          │        │        │累犯，處有期│
│    │        │        │        │          │        │      │        │      │      │    │      │          │        │        │徒刑肆月，如│
│    │        │        │        │          │        │      │        │      │      │    │      │          │        │        │易科罰金，以│
│    │        │        │        │          │        │      │        │      │      │    │      │          │        │        │新臺幣壹仟元│
│    │        │        │        │          │        │      │        │      │      │    │      │          │        │        │折算壹日，減│
│    │        │        │        │          │        │      │        │      │      │    │      │          │        │        │為有期徒刑貳│
│    │        │        │        │          │        │      │        │      │      │    │      │          │        │        │月，如易科罰│
│    │        │        │        │          │        │      │        │      │      │    │      │          │        │        │金，以新臺幣│
│    │        │        │        │          │        │      │        │      │      │    │      │          │        │        │壹仟元折算壹│
│    │        │        │        │          │        │      │        │      │      │    │      │          │        │        │日。        │
├──┼────┼────┼────┼─────┼────┼───┼────┼───┼───┼──┼───┼─────┼────┼────┼──────┤
│70-1│羅方均  │96.1.27 │日盛銀行│0000-0000-│  30,240│ 90%  │ 27,216 │   635│2,389 │961%│同上  │警卷Ａ第23│ 否     │適用    │陳啟清共同犯│
│    │        │96.1.30 │        │0000-0000 │        │      │( 3,024)│      │      │    │      │5至237頁、│        │        │商業會計法第│
│    │        │        │        │          │        │      │        │      │      │    │      │警卷D第21 │        │        │七十一條第一│
│    │        │        │        │          │        │      │        │      │      │    │      │、49、51頁│        │        │款之填製不實│
│    │        │        │        │          │        │      │        │      │      │    │      │          │        │        │會計憑證罪，│
│    │        │        │        │          │        │      │        │      │      │    │      │          │        │        │累犯，處有期│
│    │        │        │        │          │        │      │        │      │      │    │      │          │        │        │徒刑肆月，如│
│    │        │        │        │          │        │      │        │      │      │    │      │          │        │        │易科罰金，以│
│    │        │        │        │          │        │      │        │      │      │    │      │          │        │        │新臺幣壹仟元│
│    │        │        │        │          │        │      │        │      │      │    │      │          │        │        │折算壹日，減│
│    │        │        │        │          │        │      │        │      │      │    │      │          │        │        │為有期徒刑貳│
│    │        │        │        │          │        │      │        │      │      │    │      │          │        │        │月，如易科罰│
│    │        │        │        │          │        │      │        │      │      │    │      │          │        │        │金，以新臺幣│
│    │        │        │        │          │        │      │        │      │      │    │      │          │        │        │壹仟元折算壹│
│    │        │        │        │          │        │      │        │      │      │    │      │          │        │        │日。        │
├──┼────┼────┼────┼─────┼────┼───┼────┼───┼───┼──┼───┤          ├────┼────┼──────┤
│70-2│羅方均  │96.3.11 │同上    │0000-0000-│  11,088│ 90%  │  9,979 │ 233  │   876│961%│同上  │          │ 否     │適用    │陳啟清共同犯│
│    │        │96.3.14 │        │0000-0000 │        │      │( 1,109)│      │      │    │      │          │        │        │商業會計法第│
│    │        │        │        │          │        │      │        │      │      │    │      │          │        │        │七十一條第一│
│    │        │        │        │          │        │      │        │      │      │    │      │          │        │        │款之填製不實│
│    │        │        │        │          │        │      │        │      │      │    │      │          │        │        │會計憑證罪，│
│    │        │        │        │          │        │      │        │      │      │    │      │          │        │        │累犯，處有期│
│    │        │        │        │          │        │      │        │      │      │    │      │          │        │        │徒刑肆月，如│
│    │        │        │        │          │        │      │        │      │      │    │      │          │        │        │易科罰金，以│
│    │        │        │        │          │        │      │        │      │      │    │      │          │        │        │新臺幣壹仟元│
│    │        │        │        │          │        │      │        │      │      │    │      │          │        │        │折算壹日，減│
│    │        │        │        │          │        │      │        │      │      │    │      │          │        │        │為有期徒刑貳│
│    │        │        │        │          │        │      │        │      │      │    │      │          │        │        │月，如易科罰│
│    │        │        │        │          │        │      │        │      │      │    │      │          │        │        │金，以新臺幣│
│    │        │        │        │          │        │      │        │      │      │    │      │          │        │        │壹仟元折算壹│
│    │        │        │        │          │        │      │        │      │      │    │      │          │        │        │日。        │
├──┼────┼────┼────┼─────┼────┼───┼────┼───┼───┼──┼───┤          ├────┼────┼──────┤
│70-3│羅方均  │96.4.12 │同上    │同上      │  11,088│ 90%  │  9,979 │ 233  │   876│961%│同上  │          │ 否     │適用    │陳啟清共同犯│
│    │        │96.4.14 │        │          │        │      │( 1,109)│      │      │    │      │          │        │        │商業會計法第│
│    │        │        │        │          │        │      │        │      │      │    │      │          │        │        │七十一條第一│
│    │        │        │        │          │        │      │        │      │      │    │      │          │        │        │款之填製不實│
│    │        │        │        │          │        │      │        │      │      │    │      │          │        │        │會計憑證罪，│
│    │        │        │        │          │        │      │        │      │      │    │      │          │        │        │累犯，處有期│
│    │        │        │        │          │        │      │        │      │      │    │      │          │        │        │徒刑肆月，如│
│    │        │        │        │          │        │      │        │      │      │    │      │          │        │        │易科罰金，以│
│    │        │        │        │          │        │      │        │      │      │    │      │          │        │        │新臺幣壹仟元│
│    │        │        │        │          │        │      │        │      │      │    │      │          │        │        │折算壹日，減│
│    │        │        │        │          │        │      │        │      │      │    │      │          │        │        │為有期徒刑貳│
│    │        │        │        │          │        │      │        │      │      │    │      │          │        │        │月，如易科罰│
│    │        │        │        │          │        │      │        │      │      │    │      │          │        │        │金，以新臺幣│
│    │        │        │        │          │        │      │        │      │      │    │      │          │        │        │壹仟元折算壹│
│    │        │        │        │          │        │      │        │      │      │    │      │          │        │        │日。        │
├──┼────┼────┼────┼─────┼────┼───┼────┼───┼───┼──┼───┼─────┼────┼────┼──────┤
│71  │蘇豐源  │96.2.15 │中國信託│0000-0000-│  69,552│ 90%  │ 62,957 │1,461 │5,134 │2694│同上  │警卷Ａ第  │ 否     │適用    │陳啟清共同犯│
│    │        │96.2.16 │        │0000-0000 │        │      │( 6,595)│      │      │%   │      │195至197頁│        │        │商業會計法第│
│    │        │        │        │          │        │      │        │      │      │    │      │          │        │        │七十一條第一│
│    │        │        │        │          │        │      │        │      │      │    │      │          │        │        │款之填製不實│
│    │        │        │        │          │        │      │        │      │      │    │      │          │        │        │會計憑證罪，│
│    │        │        │        │          │        │      │        │      │      │    │      │          │        │        │累犯，處有期│
│    │        │        │        │          │        │      │        │      │      │    │      │          │        │        │徒刑肆月，如│
│    │        │        │        │          │        │      │        │      │      │    │      │          │        │        │易科罰金，以│
│    │        │        │        │          │        │      │        │      │      │    │      │          │        │        │新臺幣壹仟元│
│    │        │        │        │          │        │      │        │      │      │    │      │          │        │        │折算壹日，減│
│    │        │        │        │          │        │      │        │      │      │    │      │          │        │        │為有期徒刑貳│
│    │        │        │        │          │        │      │        │      │      │    │      │          │        │        │月，如易科罰│
│    │        │        │        │          │        │      │        │      │      │    │      │          │        │        │金，以新臺幣│
│    │        │        │        │          │        │      │        │      │      │    │      │          │        │        │壹仟元折算壹│
│    │        │        │        │          │        │      │        │      │      │    │      │          │        │        │日。        │
├──┴────┴────┴────┴─────┴────┴───┴────┴───┴───┴──┴───┴─────┴────┴────┼──────┤
│刷卡地點四：高雄市大寮區○○○路38號(如玉服飾)                                                                                          │            │
├──┬────┬────┬────┬─────┬────┬───┬────┬───┬───┬──┬───┬─────┬────┬────┼──────┤
│72-1│姜明炎  │96.5.7  │新光銀行│0000-0000-│  19,750│約93% │ 18,368 │415   │967   │893%│1004- │警卷Ａ第  │        │        │陳啟清、邱志│
│    │        │96.5.9  │        │0000-0000 │        │      │( 1,382)│      │      │    │0001  │112至114頁│        │        │明、顏如玉共│
├──┼────┼────┼────┼─────┼────┼───┼────┼───┼───┼──┼───┤、警D卷P23│        │        │同犯商業會計│
│72-2│姜明炎  │96.5.7  │國泰世華│0000-0000-│  39,250│約93% │ 36,503 │824   │1,923 │894%│同上  │、198、199│ 否     │ 否     │法第七十一條│
│    │        │96.5.9  │        │0000-0000 │        │      │( 2,747)│      │      │    │      │頁        │        │        │第一款之填製│
│    │        │        │        │          │        │      │        │      │      │    │      │          │        │        │不實會計憑證│
│    │        │        │        │          │        │      │        │      │      │    │      │          │        │        │罪，陳啟清累│
│    │        │        │        │          │        │      │        │      │      │    │      │          │        │        │犯，處有期徒│
│    │        │        │        │          │        │      │        │      │      │    │      │          │        │        │刑肆月，如易│
│    │        │        │        │          │        │      │        │      │      │    │      │          │        │        │科罰金，以新│
│    │        │        │        │          │        │      │        │      │      │    │      │          │        │        │臺幣壹仟元折│
│    │        │        │        │          │        │      │        │      │      │    │      │          │        │        │算壹日，邱志│
│    │        │        │        │          │        │      │        │      │      │    │      │          │        │        │明處有期徒刑│
│    │        │        │        │          │        │      │        │      │      │    │      │          │        │        │伍月，如易科│
│    │        │        │        │          │        │      │        │      │      │    │      │          │        │        │罰金，以新臺│
│    │        │        │        │          │        │      │        │      │      │    │      │          │        │        │幣壹仟元折算│
│    │        │        │        │          │        │      │        │      │      │    │      │          │        │        │壹日，顏如玉│
│    │        │        │        │          │        │      │        │      │      │    │      │          │        │        │處有期徒刑參│
│    │        │        │        │          │        │      │        │      │      │    │      │          │        │        │月，如易科罰│
│    │        │        │        │          │        │      │        │      │      │    │      │          │        │        │金，以新臺幣│
│    │        │        │        │          │        │      │        │      │      │    │      │          │        │        │壹仟元折算壹│
│    │        │        │        │          │        │      │        │      │      │    │      │          │        │        │日。        │
├──┼────┼────┼────┼─────┼────┼───┼────┼───┼───┼──┼───┤          ├────┼────┼──────┤
│72-3│姜明炎  │96.5.17 │新光銀行│0000-0000-│  19,992│約93% │ 18,593 │420   │979   │446%│同上  │          │        │        │陳啟清、邱志│
│    │        │96.5.21 │        │0000-0000 │        │      │( 1,399)│      │      │    │      │          │        │        │明、顏如玉共│
├──┼────┼────┼────┼─────┼────┼───┼────┼───┼───┼──┼───┼─────┤ 否     │ 否     │同犯商業會計│
│72-4│姜明炎  │96.5.17 │中國商銀│0000-0000-│  19,992│約93% │ 18,593 │420   │979   │446%│同上  │警卷Ａ第11│        │        │法第七十一條│
│    │        │96.5.21 │        │0000-0000 │        │      │( 1,399)│      │      │    │      │2至114頁、│        │        │第一款之填製│
│    │        │        │        │          │        │      │        │      │      │    │      │警卷Ｄ第23│        │        │不實會計憑證│
│    │        │        │        │          │        │      │        │      │      │    │      │、198至199│        │        │罪，陳啟清累│
│    │        │        │        │          │        │      │        │      │      │    │      │頁        │        │        │犯，處有期徒│
│    │        │        │        │          │        │      │        │      │      │    │      │          │        │        │刑肆月，如易│
│    │        │        │        │          │        │      │        │      │      │    │      │          │        │        │科罰金，以新│
│    │        │        │        │          │        │      │        │      │      │    │      │          │        │        │臺幣壹仟元折│
│    │        │        │        │          │        │      │        │      │      │    │      │          │        │        │算壹日，邱志│
│    │        │        │        │          │        │      │        │      │      │    │      │          │        │        │明處有期徒刑│
│    │        │        │        │          │        │      │        │      │      │    │      │          │        │        │伍月，如易科│
│    │        │        │        │          │        │      │        │      │      │    │      │          │        │        │罰金，以新臺│
│    │        │        │        │          │        │      │        │      │      │    │      │          │        │        │幣壹仟元折算│
│    │        │        │        │          │        │      │        │      │      │    │      │          │        │        │壹日，顏如玉│
│    │        │        │        │          │        │      │        │      │      │    │      │          │        │        │處有期徒刑參│
│    │        │        │        │          │        │      │        │      │      │    │      │          │        │        │月，如易科罰│
│    │        │        │        │          │        │      │        │      │      │    │      │          │        │        │金，以新臺幣│
│    │        │        │        │          │        │      │        │      │      │    │      │          │        │        │壹仟元折算壹│
│    │        │        │        │          │        │      │        │      │      │    │      │          │        │        │日。        │
├──┼────┼────┼────┼─────┼────┼───┼────┼───┼───┼──┼───┼─────┼────┼────┼──────┤
│73  │彭金祥  │96.6.5  │大眾銀行│0000-0000-│  60,000│ 92%  │ 55,200 │1,260 │3,540 │1076│1004- │警卷Ａ第22│否      │否      │陳啟清、邱志│
│    │        │96.6.7  │        │0000-0000 │        │      │( 4,800)│      │      │%   │0001  │3至225    │        │        │明、顏如玉共│
│    │        │        │        │          │        │      │        │      │      │    │      │          │        │        │同犯商業會計│
│    │        │        │        │          │        │      │        │      │      │    │      │          │        │        │法第七十一條│
│    │        │        │        │          │        │      │        │      │      │    │      │          │        │        │第一款之填製│
│    │        │        │        │          │        │      │        │      │      │    │      │          │        │        │不實會計憑證│
│    │        │        │        │          │        │      │        │      │      │    │      │          │        │        │罪，陳啟清累│
│    │        │        │        │          │        │      │        │      │      │    │      │          │        │        │犯，處有期徒│
│    │        │        │        │          │        │      │        │      │      │    │      │          │        │        │刑肆月，如易│
│    │        │        │        │          │        │      │        │      │      │    │      │          │        │        │科罰金，以新│
│    │        │        │        │          │        │      │        │      │      │    │      │          │        │        │臺幣壹仟元折│
│    │        │        │        │          │        │      │        │      │      │    │      │          │        │        │算壹日，邱志│
│    │        │        │        │          │        │      │        │      │      │    │      │          │        │        │明處有期徒刑│
│    │        │        │        │          │        │      │        │      │      │    │      │          │        │        │伍月，如易科│
│    │        │        │        │          │        │      │        │      │      │    │      │          │        │        │罰金，以新臺│
│    │        │        │        │          │        │      │        │      │      │    │      │          │        │        │幣壹仟元折算│
│    │        │        │        │          │        │      │        │      │      │    │      │          │        │        │壹日，顏如玉│
│    │        │        │        │          │        │      │        │      │      │    │      │          │        │        │處有期徒刑參│
│    │        │        │        │          │        │      │        │      │      │    │      │          │        │        │月，如易科罰│
│    │        │        │        │          │        │      │        │      │      │    │      │          │        │        │金，以新臺幣│
│    │        │        │        │          │        │      │        │      │      │    │      │          │        │        │壹仟元折算壹│
│    │        │        │        │          │        │      │        │      │      │    │      │          │        │        │日。        │
├──┼────┼────┼────┼─────┼────┼───┼────┼───┼───┼──┼───┼─────┼────┼────┼──────┤
│74  │黃文南  │96.6.4  │台北富邦│0000-0000-│  19,992│ 92%  │ 18,393 │420   │1,179 │717%│1004- │警卷Ａ第  │ 否     │ 否     │陳啟清、邱志│
│    │        │96.6.7  │銀行    │0000-0000 │        │      │( 1,599)│      │      │    │0001  │147至149頁│        │        │明、顏如玉共│
│    │        │        │        │          │        │      │        │      │      │    │      │          │        │        │同犯商業會計│
│    │        │        │        │          │        │      │        │      │      │    │      │          │        │        │法第七十一條│
│    │        │        │        │          │        │      │        │      │      │    │      │          │        │        │第一款之填製│
│    │        │        │        │          │        │      │        │      │      │    │      │          │        │        │不實會計憑證│
│    │        │        │        │          │        │      │        │      │      │    │      │          │        │        │罪，陳啟清累│
│    │        │        │        │          │        │      │        │      │      │    │      │          │        │        │犯，處有期徒│
│    │        │        │        │          │        │      │        │      │      │    │      │          │        │        │刑肆月，如易│
│    │        │        │        │          │        │      │        │      │      │    │      │          │        │        │科罰金，以新│
│    │        │        │        │          │        │      │        │      │      │    │      │          │        │        │臺幣壹仟元折│
│    │        │        │        │          │        │      │        │      │      │    │      │          │        │        │算壹日，邱志│
│    │        │        │        │          │        │      │        │      │      │    │      │          │        │        │明處有期徒刑│
│    │        │        │        │          │        │      │        │      │      │    │      │          │        │        │伍月，如易科│
│    │        │        │        │          │        │      │        │      │      │    │      │          │        │        │罰金，以新臺│
│    │        │        │        │          │        │      │        │      │      │    │      │          │        │        │幣壹仟元折算│
│    │        │        │        │          │        │      │        │      │      │    │      │          │        │        │壹日，顏如玉│
│    │        │        │        │          │        │      │        │      │      │    │      │          │        │        │處有期徒刑參│
│    │        │        │        │          │        │      │        │      │      │    │      │          │        │        │月，如易科罰│
│    │        │        │        │          │        │      │        │      │      │    │      │          │        │        │金，以新臺幣│
│    │        │        │        │          │        │      │        │      │      │    │      │          │        │        │壹仟元折算壹│
│    │        │        │        │          │        │      │        │      │      │    │      │          │        │        │日。        │
├──┼────┼────┼────┼─────┼────┼───┼────┼───┼───┼──┼───┼─────┼────┼────┼──────┤
│75  │張素血  │96.5.5  │國泰世華│0000-0000-│  79,632│約93% │ 74,058 │1,672 │3,902 │596%│同上  │警卷Ａ第  │ 否     │否      │陳啟清、邱志│
│    │        │96.5.8  │        │0000-0000 │        │      │( 5,574)│      │      │    │      │208至209頁│        │        │明、顏如玉共│
│    │        │        │        │          │        │      │        │      │      │    │      │          │        │        │同犯商業會計│
│    │        │        │        │          │        │      │        │      │      │    │      │          │        │        │法第七十一條│
│    │        │        │        │          │        │      │        │      │      │    │      │          │        │        │第一款之填製│
│    │        │        │        │          │        │      │        │      │      │    │      │          │        │        │不實會計憑證│
│    │        │        │        │          │        │      │        │      │      │    │      │          │        │        │罪，陳啟清累│
│    │        │        │        │          │        │      │        │      │      │    │      │          │        │        │犯，處有期徒│
│    │        │        │        │          │        │      │        │      │      │    │      │          │        │        │刑肆月，如易│
│    │        │        │        │          │        │      │        │      │      │    │      │          │        │        │科罰金，以新│
│    │        │        │        │          │        │      │        │      │      │    │      │          │        │        │臺幣壹仟元折│
│    │        │        │        │          │        │      │        │      │      │    │      │          │        │        │算壹日，邱志│
│    │        │        │        │          │        │      │        │      │      │    │      │          │        │        │明處有期徒刑│
│    │        │        │        │          │        │      │        │      │      │    │      │          │        │        │伍月，如易科│
│    │        │        │        │          │        │      │        │      │      │    │      │          │        │        │罰金，以新臺│
│    │        │        │        │          │        │      │        │      │      │    │      │          │        │        │幣壹仟元折算│
│    │        │        │        │          │        │      │        │      │      │    │      │          │        │        │壹日，顏如玉│
│    │        │        │        │          │        │      │        │      │      │    │      │          │        │        │處有期徒刑參│
│    │        │        │        │          │        │      │        │      │      │    │      │          │        │        │月，如易科罰│
│    │        │        │        │          │        │      │        │      │      │    │      │          │        │        │金，以新臺幣│
│    │        │        │        │          │        │      │        │      │      │    │      │          │        │        │壹仟元折算壹│
│    │        │        │        │          │        │      │        │      │      │    │      │          │        │        │日。        │
├──┼────┼────┼────┼─────┼────┼───┼────┼───┼───┼──┼───┼─────┼────┼────┼──────┤
│76-1│王守山  │96.2.1  │中國信託│  63-0185-│  22,000│ 92%  │ 20,240 │462   │1,298 │538%│1002- │警卷Ａ第  │ 否     │適用    │陳啟清、邱志│
│    │        │96.2.5  │        │0000-0000 │        │      │( 1,760)│      │      │    │0001  │134至135頁│        │        │明、顏如玉共│
│    │        │        │        │          │        │      │        │      │      │    │      │          │        │        │同犯商業會計│
│    │        │        │        │          │        │      │        │      │      │    │      │          │        │        │法第七十一條│
│    │        │        │        │          │        │      │        │      │      │    │      │          │        │        │第一款之填製│
│    │        │        │        │          │        │      │        │      │      │    │      │          │        │        │不實會計憑證│
│    │        │        │        │          │        │      │        │      │      │    │      │          │        │        │罪，陳啟清累│
│    │        │        │        │          │        │      │        │      │      │    │      │          │        │        │犯，處有期徒│
│    │        │        │        │          │        │      │        │      │      │    │      │          │        │        │刑肆月，如易│
│    │        │        │        │          │        │      │        │      │      │    │      │          │        │        │科罰金，以新│
│    │        │        │        │          │        │      │        │      │      │    │      │          │        │        │臺幣壹仟元折│
│    │        │        │        │          │        │      │        │      │      │    │      │          │        │        │算壹日，減為│
│    │        │        │        │          │        │      │        │      │      │    │      │          │        │        │有期徒刑貳月│
│    │        │        │        │          │        │      │        │      │      │    │      │          │        │        │，如易科罰金│
│    │        │        │        │          │        │      │        │      │      │    │      │          │        │        │，以新臺幣壹│
│    │        │        │        │          │        │      │        │      │      │    │      │          │        │        │仟元折算壹日│
│    │        │        │        │          │        │      │        │      │      │    │      │          │        │        │，邱志明處有│
│    │        │        │        │          │        │      │        │      │      │    │      │          │        │        │期徒刑伍月，│
│    │        │        │        │          │        │      │        │      │      │    │      │          │        │        │如易科罰金，│
│    │        │        │        │          │        │      │        │      │      │    │      │          │        │        │以新臺幣壹仟│
│    │        │        │        │          │        │      │        │      │      │    │      │          │        │        │元折算壹日，│
│    │        │        │        │          │        │      │        │      │      │    │      │          │        │        │減為有期徒刑│
│    │        │        │        │          │        │      │        │      │      │    │      │          │        │        │貳月又拾伍日│
│    │        │        │        │          │        │      │        │      │      │    │      │          │        │        │，如易科罰金│
│    │        │        │        │          │        │      │        │      │      │    │      │          │        │        │，以新臺幣壹│
│    │        │        │        │          │        │      │        │      │      │    │      │          │        │        │仟元折算壹日│
│    │        │        │        │          │        │      │        │      │      │    │      │          │        │        │，顏如玉處有│
│    │        │        │        │          │        │      │        │      │      │    │      │          │        │        │期徒刑參月，│
│    │        │        │        │          │        │      │        │      │      │    │      │          │        │        │如易科罰金，│
│    │        │        │        │          │        │      │        │      │      │    │      │          │        │        │以新臺幣壹仟│
│    │        │        │        │          │        │      │        │      │      │    │      │          │        │        │元折算壹日，│
│    │        │        │        │          │        │      │        │      │      │    │      │          │        │        │減為有期徒刑│
│    │        │        │        │          │        │      │        │      │      │    │      │          │        │        │壹月又拾伍日│
│    │        │        │        │          │        │      │        │      │      │    │      │          │        │        │，如易科罰金│
│    │        │        │        │          │        │      │        │      │      │    │      │          │        │        │，以新臺幣壹│
│    │        │        │        │          │        │      │        │      │      │    │      │          │        │        │仟元折算壹日│
│    │        │        │        │          │        │      │        │      │      │    │      │          │        │        │。          │
├──┼────┼────┼────┼─────┼────┼───┼────┼───┼───┼──┼───┼─────┼────┼────┼──────┤
│76-2│王守山  │96.2.13 │遠東銀行│0000-0000-│  19,000│ 92%  │ 17,480 │399   │1,121 │1076│同上  │同上      │ 否     │適用    │陳啟清、邱志│
│    │        │96.2.15 │        │0000-0000 │        │      │( 1,520)│      │      │%   │      │          │        │        │明、顏如玉共│
│    │        │        │        │          │        │      │        │      │      │    │      │          │        │        │同犯商業會計│
│    │        │        │        │          │        │      │        │      │      │    │      │          │        │        │法第七十一條│
│    │        │        │        │          │        │      │        │      │      │    │      │          │        │        │第一款之填製│
│    │        │        │        │          │        │      │        │      │      │    │      │          │        │        │不實會計憑證│
│    │        │        │        │          │        │      │        │      │      │    │      │          │        │        │罪，陳啟清累│
│    │        │        │        │          │        │      │        │      │      │    │      │          │        │        │犯，處有期徒│
│    │        │        │        │          │        │      │        │      │      │    │      │          │        │        │刑肆月，如易│
│    │        │        │        │          │        │      │        │      │      │    │      │          │        │        │科罰金，以新│
│    │        │        │        │          │        │      │        │      │      │    │      │          │        │        │臺幣壹仟元折│
│    │        │        │        │          │        │      │        │      │      │    │      │          │        │        │算壹日，減為│
│    │        │        │        │          │        │      │        │      │      │    │      │          │        │        │有期徒刑貳月│
│    │        │        │        │          │        │      │        │      │      │    │      │          │        │        │，如易科罰金│
│    │        │        │        │          │        │      │        │      │      │    │      │          │        │        │，以新臺幣壹│
│    │        │        │        │          │        │      │        │      │      │    │      │          │        │        │仟元折算壹日│
│    │        │        │        │          │        │      │        │      │      │    │      │          │        │        │，邱志明處有│
│    │        │        │        │          │        │      │        │      │      │    │      │          │        │        │期徒刑伍月，│
│    │        │        │        │          │        │      │        │      │      │    │      │          │        │        │如易科罰金，│
│    │        │        │        │          │        │      │        │      │      │    │      │          │        │        │以新臺幣壹仟│
│    │        │        │        │          │        │      │        │      │      │    │      │          │        │        │元折算壹日，│
│    │        │        │        │          │        │      │        │      │      │    │      │          │        │        │減為有期徒刑│
│    │        │        │        │          │        │      │        │      │      │    │      │          │        │        │貳月又拾伍日│
│    │        │        │        │          │        │      │        │      │      │    │      │          │        │        │，如易科罰金│
│    │        │        │        │          │        │      │        │      │      │    │      │          │        │        │，以新臺幣壹│
│    │        │        │        │          │        │      │        │      │      │    │      │          │        │        │仟元折算壹日│
│    │        │        │        │          │        │      │        │      │      │    │      │          │        │        │，顏如玉處有│
│    │        │        │        │          │        │      │        │      │      │    │      │          │        │        │期徒刑參月，│
│    │        │        │        │          │        │      │        │      │      │    │      │          │        │        │如易科罰金，│
│    │        │        │        │          │        │      │        │      │      │    │      │          │        │        │以新臺幣壹仟│
│    │        │        │        │          │        │      │        │      │      │    │      │          │        │        │元折算壹日，│
│    │        │        │        │          │        │      │        │      │      │    │      │          │        │        │減為有期徒刑│
│    │        │        │        │          │        │      │        │      │      │    │      │          │        │        │壹月又拾伍日│
│    │        │        │        │          │        │      │        │      │      │    │      │          │        │        │，如易科罰金│
│    │        │        │        │          │        │      │        │      │      │    │      │          │        │        │，以新臺幣壹│
│    │        │        │        │          │        │      │        │      │      │    │      │          │        │        │仟元折算壹日│
│    │        │        │        │          │        │      │        │      │      │    │      │          │        │        │。          │
├──┼────┼────┼────┼─────┼────┼───┼────┼───┼───┼──┼───┼─────┼────┼────┼──────┤
│77-1│伍春益  │96.1.20 │台北富邦│0000-0000-│  12,000│ 92%  │ 11,040 │252   │  708 │717%│同上  │警卷Ｂ第  │ 否     │適用    │陳啟清、邱志│
│    │        │96.1.23 │銀行    │0000-0000 │        │      │ ( 960) │      │      │    │      │156至158頁│        │        │明、顏如玉共│
│    │        │        │        │          │        │      │        │      │      │    │      │          │        │        │同犯商業會計│
│    │        │        │        │          │        │      │        │      │      │    │      │          │        │        │法第七十一條│
│    │        │        │        │          │        │      │        │      │      │    │      │          │        │        │第一款之填製│
│    │        │        │        │          │        │      │        │      │      │    │      │          │        │        │不實會計憑證│
│    │        │        │        │          │        │      │        │      │      │    │      │          │        │        │罪，陳啟清累│
│    │        │        │        │          │        │      │        │      │      │    │      │          │        │        │犯，處有期徒│
│    │        │        │        │          │        │      │        │      │      │    │      │          │        │        │刑肆月，如易│
│    │        │        │        │          │        │      │        │      │      │    │      │          │        │        │科罰金，以新│
│    │        │        │        │          │        │      │        │      │      │    │      │          │        │        │臺幣壹仟元折│
│    │        │        │        │          │        │      │        │      │      │    │      │          │        │        │算壹日，減為│
│    │        │        │        │          │        │      │        │      │      │    │      │          │        │        │有期徒刑貳月│
│    │        │        │        │          │        │      │        │      │      │    │      │          │        │        │，如易科罰金│
│    │        │        │        │          │        │      │        │      │      │    │      │          │        │        │，以新臺幣壹│
│    │        │        │        │          │        │      │        │      │      │    │      │          │        │        │仟元折算壹日│
│    │        │        │        │          │        │      │        │      │      │    │      │          │        │        │，邱志明處有│
│    │        │        │        │          │        │      │        │      │      │    │      │          │        │        │期徒刑伍月，│
│    │        │        │        │          │        │      │        │      │      │    │      │          │        │        │如易科罰金，│
│    │        │        │        │          │        │      │        │      │      │    │      │          │        │        │以新臺幣壹仟│
│    │        │        │        │          │        │      │        │      │      │    │      │          │        │        │元折算壹日，│
│    │        │        │        │          │        │      │        │      │      │    │      │          │        │        │減為有期徒刑│
│    │        │        │        │          │        │      │        │      │      │    │      │          │        │        │貳月又拾伍日│
│    │        │        │        │          │        │      │        │      │      │    │      │          │        │        │，如易科罰金│
│    │        │        │        │          │        │      │        │      │      │    │      │          │        │        │，以新臺幣壹│
│    │        │        │        │          │        │      │        │      │      │    │      │          │        │        │仟元折算壹日│
│    │        │        │        │          │        │      │        │      │      │    │      │          │        │        │，顏如玉處有│
│    │        │        │        │          │        │      │        │      │      │    │      │          │        │        │期徒刑參月，│
│    │        │        │        │          │        │      │        │      │      │    │      │          │        │        │如易科罰金，│
│    │        │        │        │          │        │      │        │      │      │    │      │          │        │        │以新臺幣壹仟│
│    │        │        │        │          │        │      │        │      │      │    │      │          │        │        │元折算壹日，│
│    │        │        │        │          │        │      │        │      │      │    │      │          │        │        │減為有期徒刑│
│    │        │        │        │          │        │      │        │      │      │    │      │          │        │        │壹月又拾伍日│
│    │        │        │        │          │        │      │        │      │      │    │      │          │        │        │，如易科罰金│
│    │        │        │        │          │        │      │        │      │      │    │      │          │        │        │，以新臺幣壹│
│    │        │        │        │          │        │      │        │      │      │    │      │          │        │        │仟元折算壹日│
│    │        │        │        │          │        │      │        │      │      │    │      │          │        │        │。          │
├──┼────┼────┼────┼─────┼────┼───┼────┼───┼───┼──┼───┼─────┼────┼────┼──────┤
│77-2│伍春益  │96.3.22 │中國信託│0000-0000-│  35,000│ 92%  │ 32,200 │735   │2,065 │538%│同上  │同上      │ 否     │適用    │陳啟清、邱志│
│    │        │96.3.26 │        │0000-0000 │        │      │( 2,800)│      │      │    │      │          │        │        │明、顏如玉共│
│    │        │        │        │          │        │      │        │      │      │    │      │          │        │        │同犯商業會計│
│    │        │        │        │          │        │      │        │      │      │    │      │          │        │        │法第七十一條│
│    │        │        │        │          │        │      │        │      │      │    │      │          │        │        │第一款之填製│
│    │        │        │        │          │        │      │        │      │      │    │      │          │        │        │不實會計憑證│
│    │        │        │        │          │        │      │        │      │      │    │      │          │        │        │罪，陳啟清累│
│    │        │        │        │          │        │      │        │      │      │    │      │          │        │        │犯，處有期徒│
│    │        │        │        │          │        │      │        │      │      │    │      │          │        │        │刑肆月，如易│
│    │        │        │        │          │        │      │        │      │      │    │      │          │        │        │科罰金，以新│
│    │        │        │        │          │        │      │        │      │      │    │      │          │        │        │臺幣壹仟元折│
│    │        │        │        │          │        │      │        │      │      │    │      │          │        │        │算壹日，減為│
│    │        │        │        │          │        │      │        │      │      │    │      │          │        │        │有期徒刑貳月│
│    │        │        │        │          │        │      │        │      │      │    │      │          │        │        │，如易科罰金│
│    │        │        │        │          │        │      │        │      │      │    │      │          │        │        │，以新臺幣壹│
│    │        │        │        │          │        │      │        │      │      │    │      │          │        │        │仟元折算壹日│
│    │        │        │        │          │        │      │        │      │      │    │      │          │        │        │，邱志明處有│
│    │        │        │        │          │        │      │        │      │      │    │      │          │        │        │期徒刑伍月，│
│    │        │        │        │          │        │      │        │      │      │    │      │          │        │        │如易科罰金，│
│    │        │        │        │          │        │      │        │      │      │    │      │          │        │        │以新臺幣壹仟│
│    │        │        │        │          │        │      │        │      │      │    │      │          │        │        │元折算壹日，│
│    │        │        │        │          │        │      │        │      │      │    │      │          │        │        │減為有期徒刑│
│    │        │        │        │          │        │      │        │      │      │    │      │          │        │        │貳月又拾伍日│
│    │        │        │        │          │        │      │        │      │      │    │      │          │        │        │，如易科罰金│
│    │        │        │        │          │        │      │        │      │      │    │      │          │        │        │，以新臺幣壹│
│    │        │        │        │          │        │      │        │      │      │    │      │          │        │        │仟元折算壹日│
│    │        │        │        │          │        │      │        │      │      │    │      │          │        │        │，顏如玉處有│
│    │        │        │        │          │        │      │        │      │      │    │      │          │        │        │期徒刑參月，│
│    │        │        │        │          │        │      │        │      │      │    │      │          │        │        │如易科罰金，│
│    │        │        │        │          │        │      │        │      │      │    │      │          │        │        │以新臺幣壹仟│
│    │        │        │        │          │        │      │        │      │      │    │      │          │        │        │元折算壹日，│
│    │        │        │        │          │        │      │        │      │      │    │      │          │        │        │減為有期徒刑│
│    │        │        │        │          │        │      │        │      │      │    │      │          │        │        │壹月又拾伍日│
│    │        │        │        │          │        │      │        │      │      │    │      │          │        │        │，如易科罰金│
│    │        │        │        │          │        │      │        │      │      │    │      │          │        │        │，以新臺幣壹│
│    │        │        │        │          │        │      │        │      │      │    │      │          │        │        │仟元折算壹日│
│    │        │        │        │          │        │      │        │      │      │    │      │          │        │        │。          │
├──┼────┼────┼────┼─────┼────┼───┼────┼───┼───┼──┼───┼─────┼────┼────┼──────┤
│78-1│李羿慧  │96.1.4  │中國信託│0000-0000-│  22,000│約93% │ 20,460 │462   │1,078 │447%│同上  │警卷Ｂ第  │ 否     │適用    │陳啟清、邱志│
│    │        │96.1.8  │        │0000-0000 │        │      │( 1,540)│      │      │    │      │138至140頁│        │        │明、顏如玉共│
│    │        │        │        │          │        │      │        │      │      │    │      │          │        │        │同犯商業會計│
│    │        │        │        │          │        │      │        │      │      │    │      │          │        │        │法第七十一條│
│    │        │        │        │          │        │      │        │      │      │    │      │          │        │        │第一款之填製│
│    │        │        │        │          │        │      │        │      │      │    │      │          │        │        │不實會計憑證│
│    │        │        │        │          │        │      │        │      │      │    │      │          │        │        │罪，陳啟清累│
│    │        │        │        │          │        │      │        │      │      │    │      │          │        │        │犯，處有期徒│
│    │        │        │        │          │        │      │        │      │      │    │      │          │        │        │刑肆月，如易│
│    │        │        │        │          │        │      │        │      │      │    │      │          │        │        │科罰金，以新│
│    │        │        │        │          │        │      │        │      │      │    │      │          │        │        │臺幣壹仟元折│
│    │        │        │        │          │        │      │        │      │      │    │      │          │        │        │算壹日，減為│
│    │        │        │        │          │        │      │        │      │      │    │      │          │        │        │有期徒刑貳月│
│    │        │        │        │          │        │      │        │      │      │    │      │          │        │        │，如易科罰金│
│    │        │        │        │          │        │      │        │      │      │    │      │          │        │        │，以新臺幣壹│
│    │        │        │        │          │        │      │        │      │      │    │      │          │        │        │仟元折算壹日│
│    │        │        │        │          │        │      │        │      │      │    │      │          │        │        │，邱志明處有│
│    │        │        │        │          │        │      │        │      │      │    │      │          │        │        │期徒刑伍月，│
│    │        │        │        │          │        │      │        │      │      │    │      │          │        │        │如易科罰金，│
│    │        │        │        │          │        │      │        │      │      │    │      │          │        │        │以新臺幣壹仟│
│    │        │        │        │          │        │      │        │      │      │    │      │          │        │        │元折算壹日，│
│    │        │        │        │          │        │      │        │      │      │    │      │          │        │        │減為有期徒刑│
│    │        │        │        │          │        │      │        │      │      │    │      │          │        │        │貳月又拾伍日│
│    │        │        │        │          │        │      │        │      │      │    │      │          │        │        │，如易科罰金│
│    │        │        │        │          │        │      │        │      │      │    │      │          │        │        │，以新臺幣壹│
│    │        │        │        │          │        │      │        │      │      │    │      │          │        │        │仟元折算壹日│
│    │        │        │        │          │        │      │        │      │      │    │      │          │        │        │，顏如玉處有│
│    │        │        │        │          │        │      │        │      │      │    │      │          │        │        │期徒刑參月，│
│    │        │        │        │          │        │      │        │      │      │    │      │          │        │        │如易科罰金，│
│    │        │        │        │          │        │      │        │      │      │    │      │          │        │        │以新臺幣壹仟│
│    │        │        │        │          │        │      │        │      │      │    │      │          │        │        │元折算壹日，│
│    │        │        │        │          │        │      │        │      │      │    │      │          │        │        │減為有期徒刑│
│    │        │        │        │          │        │      │        │      │      │    │      │          │        │        │壹月又拾伍日│
│    │        │        │        │          │        │      │        │      │      │    │      │          │        │        │，如易科罰金│
│    │        │        │        │          │        │      │        │      │      │    │      │          │        │        │，以新臺幣壹│
│    │        │        │        │          │        │      │        │      │      │    │      │          │        │        │仟元折算壹日│
│    │        │        │        │          │        │      │        │      │      │    │      │          │        │        │。          │
├──┼────┼────┼────┼─────┼────┼───┼────┼───┼───┼──┼───┼─────┼────┼────┼──────┤
│78-2│李羿慧  │96.2.27 │同上    │同上      │  11,000│約93% │ 10,230 │231   │539   │596%│同上  │同上      │ 否     │適用    │陳啟清、邱志│
│    │        │96.3.2  │        │          │        │      │ ( 770) │      │      │    │      │          │        │        │明、顏如玉共│
│    │        │        │        │          │        │      │        │      │      │    │      │          │        │        │同犯商業會計│
│    │        │        │        │          │        │      │        │      │      │    │      │          │        │        │法第七十一條│
│    │        │        │        │          │        │      │        │      │      │    │      │          │        │        │第一款之填製│
│    │        │        │        │          │        │      │        │      │      │    │      │          │        │        │不實會計憑證│
│    │        │        │        │          │        │      │        │      │      │    │      │          │        │        │罪，陳啟清累│
│    │        │        │        │          │        │      │        │      │      │    │      │          │        │        │犯，處有期徒│
│    │        │        │        │          │        │      │        │      │      │    │      │          │        │        │刑肆月，如易│
│    │        │        │        │          │        │      │        │      │      │    │      │          │        │        │科罰金，以新│
│    │        │        │        │          │        │      │        │      │      │    │      │          │        │        │臺幣壹仟元折│
│    │        │        │        │          │        │      │        │      │      │    │      │          │        │        │算壹日，減為│
│    │        │        │        │          │        │      │        │      │      │    │      │          │        │        │有期徒刑貳月│
│    │        │        │        │          │        │      │        │      │      │    │      │          │        │        │，如易科罰金│
│    │        │        │        │          │        │      │        │      │      │    │      │          │        │        │，以新臺幣壹│
│    │        │        │        │          │        │      │        │      │      │    │      │          │        │        │仟元折算壹日│
│    │        │        │        │          │        │      │        │      │      │    │      │          │        │        │，邱志明處有│
│    │        │        │        │          │        │      │        │      │      │    │      │          │        │        │期徒刑伍月，│
│    │        │        │        │          │        │      │        │      │      │    │      │          │        │        │如易科罰金，│
│    │        │        │        │          │        │      │        │      │      │    │      │          │        │        │以新臺幣壹仟│
│    │        │        │        │          │        │      │        │      │      │    │      │          │        │        │元折算壹日，│
│    │        │        │        │          │        │      │        │      │      │    │      │          │        │        │減為有期徒刑│
│    │        │        │        │          │        │      │        │      │      │    │      │          │        │        │貳月又拾伍日│
│    │        │        │        │          │        │      │        │      │      │    │      │          │        │        │，如易科罰金│
│    │        │        │        │          │        │      │        │      │      │    │      │          │        │        │，以新臺幣壹│
│    │        │        │        │          │        │      │        │      │      │    │      │          │        │        │仟元折算壹日│
│    │        │        │        │          │        │      │        │      │      │    │      │          │        │        │，顏如玉處有│
│    │        │        │        │          │        │      │        │      │      │    │      │          │        │        │期徒刑參月，│
│    │        │        │        │          │        │      │        │      │      │    │      │          │        │        │如易科罰金，│
│    │        │        │        │          │        │      │        │      │      │    │      │          │        │        │以新臺幣壹仟│
│    │        │        │        │          │        │      │        │      │      │    │      │          │        │        │元折算壹日，│
│    │        │        │        │          │        │      │        │      │      │    │      │          │        │        │減為有期徒刑│
│    │        │        │        │          │        │      │        │      │      │    │      │          │        │        │壹月又拾伍日│
│    │        │        │        │          │        │      │        │      │      │    │      │          │        │        │，如易科罰金│
│    │        │        │        │          │        │      │        │      │      │    │      │          │        │        │，以新臺幣壹│
│    │        │        │        │          │        │      │        │      │      │    │      │          │        │        │仟元折算壹日│
│    │        │        │        │          │        │      │        │      │      │    │      │          │        │        │。          │
├──┼────┼────┼────┼─────┼────┼───┼────┼───┼───┼──┼───┼─────┼────┼────┼──────┤
│79-1│林育弘  │96.2.6  │台新銀行│0000-0000-│  22,000│ 90%  │ 19,800 │462   │1,738 │1441│同上  │警卷Ａ第95│ 否     │適用    │陳啟清、邱志│
│    │( 簽帳單│96.2.8  │        │0000-0000 │        │      │( 2,200)│      │      │%   │      │至96頁    │        │        │明、顏如玉共│
│    │署名為林│        │        │          │        │      │        │      │      │    │      │          │        │        │同犯商業會計│
│    │景聰）  │        │        │          │        │      │        │      │      │    │      │          │        │        │法第七十一條│
│    │        │        │        │          │        │      │        │      │      │    │      │          │        │        │第一款之填製│
│    │        │        │        │          │        │      │        │      │      │    │      │          │        │        │不實會計憑證│
│    │        │        │        │          │        │      │        │      │      │    │      │          │        │        │罪，陳啟清累│
│    │        │        │        │          │        │      │        │      │      │    │      │          │        │        │犯，處有期徒│
│    │        │        │        │          │        │      │        │      │      │    │      │          │        │        │刑肆月，如易│
│    │        │        │        │          │        │      │        │      │      │    │      │          │        │        │科罰金，以新│
│    │        │        │        │          │        │      │        │      │      │    │      │          │        │        │臺幣壹仟元折│
│    │        │        │        │          │        │      │        │      │      │    │      │          │        │        │算壹日，減為│
│    │        │        │        │          │        │      │        │      │      │    │      │          │        │        │有期徒刑貳月│
│    │        │        │        │          │        │      │        │      │      │    │      │          │        │        │，如易科罰金│
│    │        │        │        │          │        │      │        │      │      │    │      │          │        │        │，以新臺幣壹│
│    │        │        │        │          │        │      │        │      │      │    │      │          │        │        │仟元折算壹日│
│    │        │        │        │          │        │      │        │      │      │    │      │          │        │        │，邱志明處有│
│    │        │        │        │          │        │      │        │      │      │    │      │          │        │        │期徒刑伍月，│
│    │        │        │        │          │        │      │        │      │      │    │      │          │        │        │如易科罰金，│
│    │        │        │        │          │        │      │        │      │      │    │      │          │        │        │以新臺幣壹仟│
│    │        │        │        │          │        │      │        │      │      │    │      │          │        │        │元折算壹日，│
│    │        │        │        │          │        │      │        │      │      │    │      │          │        │        │減為有期徒刑│
│    │        │        │        │          │        │      │        │      │      │    │      │          │        │        │貳月又拾伍日│
│    │        │        │        │          │        │      │        │      │      │    │      │          │        │        │，如易科罰金│
│    │        │        │        │          │        │      │        │      │      │    │      │          │        │        │，以新臺幣壹│
│    │        │        │        │          │        │      │        │      │      │    │      │          │        │        │仟元折算壹日│
│    │        │        │        │          │        │      │        │      │      │    │      │          │        │        │，顏如玉處有│
│    │        │        │        │          │        │      │        │      │      │    │      │          │        │        │期徒刑參月，│
│    │        │        │        │          │        │      │        │      │      │    │      │          │        │        │如易科罰金，│
│    │        │        │        │          │        │      │        │      │      │    │      │          │        │        │以新臺幣壹仟│
│    │        │        │        │          │        │      │        │      │      │    │      │          │        │        │元折算壹日，│
│    │        │        │        │          │        │      │        │      │      │    │      │          │        │        │減為有期徒刑│
│    │        │        │        │          │        │      │        │      │      │    │      │          │        │        │壹月又拾伍日│
│    │        │        │        │          │        │      │        │      │      │    │      │          │        │        │，如易科罰金│
│    │        │        │        │          │        │      │        │      │      │    │      │          │        │        │，以新臺幣壹│
│    │        │        │        │          │        │      │        │      │      │    │      │          │        │        │仟元折算壹日│
│    │        │        │        │          │        │      │        │      │      │    │      │          │        │        │。          │
├──┼────┼────┼────┼─────┼────┼───┼────┼───┼───┼──┼───┼─────┼────┼────┼──────┤
│79-2│林育弘  │96.2.14 │中國信託│0000-0000-│  33,000│ 90%  │ 29,700 │693   │2,607 │1441│同上  │同上      │ 否     │適用    │陳啟清、邱志│
│    │( 簽帳單│96.2.16 │        │0000-0000 │        │      │( 3,300)│      │      │ %  │      │          │        │        │明、顏如玉共│
│    │署名為林│        │        │          │        │      │        │      │      │    │      │          │        │        │同犯商業會計│
│    │景聰）  │        │        │          │        │      │        │      │      │    │      │          │        │        │法第七十一條│
│    │        │        │        │          │        │      │        │      │      │    │      │          │        │        │第一款之填製│
│    │        │        │        │          │        │      │        │      │      │    │      │          │        │        │不實會計憑證│
│    │        │        │        │          │        │      │        │      │      │    │      │          │        │        │罪，陳啟清累│
│    │        │        │        │          │        │      │        │      │      │    │      │          │        │        │犯，處有期徒│
│    │        │        │        │          │        │      │        │      │      │    │      │          │        │        │刑肆月，如易│
│    │        │        │        │          │        │      │        │      │      │    │      │          │        │        │科罰金，以新│
│    │        │        │        │          │        │      │        │      │      │    │      │          │        │        │臺幣壹仟元折│
│    │        │        │        │          │        │      │        │      │      │    │      │          │        │        │算壹日，減為│
│    │        │        │        │          │        │      │        │      │      │    │      │          │        │        │有期徒刑貳月│
│    │        │        │        │          │        │      │        │      │      │    │      │          │        │        │，如易科罰金│
│    │        │        │        │          │        │      │        │      │      │    │      │          │        │        │，以新臺幣壹│
│    │        │        │        │          │        │      │        │      │      │    │      │          │        │        │仟元折算壹日│
│    │        │        │        │          │        │      │        │      │      │    │      │          │        │        │，邱志明處有│
│    │        │        │        │          │        │      │        │      │      │    │      │          │        │        │期徒刑伍月，│
│    │        │        │        │          │        │      │        │      │      │    │      │          │        │        │如易科罰金，│
│    │        │        │        │          │        │      │        │      │      │    │      │          │        │        │以新臺幣壹仟│
│    │        │        │        │          │        │      │        │      │      │    │      │          │        │        │元折算壹日，│
│    │        │        │        │          │        │      │        │      │      │    │      │          │        │        │減為有期徒刑│
│    │        │        │        │          │        │      │        │      │      │    │      │          │        │        │貳月又拾伍日│
│    │        │        │        │          │        │      │        │      │      │    │      │          │        │        │，如易科罰金│
│    │        │        │        │          │        │      │        │      │      │    │      │          │        │        │，以新臺幣壹│
│    │        │        │        │          │        │      │        │      │      │    │      │          │        │        │仟元折算壹日│
│    │        │        │        │          │        │      │        │      │      │    │      │          │        │        │，顏如玉處有│
│    │        │        │        │          │        │      │        │      │      │    │      │          │        │        │期徒刑參月，│
│    │        │        │        │          │        │      │        │      │      │    │      │          │        │        │如易科罰金，│
│    │        │        │        │          │        │      │        │      │      │    │      │          │        │        │以新臺幣壹仟│
│    │        │        │        │          │        │      │        │      │      │    │      │          │        │        │元折算壹日，│
│    │        │        │        │          │        │      │        │      │      │    │      │          │        │        │減為有期徒刑│
│    │        │        │        │          │        │      │        │      │      │    │      │          │        │        │壹月又拾伍日│
│    │        │        │        │          │        │      │        │      │      │    │      │          │        │        │，如易科罰金│
│    │        │        │        │          │        │      │        │      │      │    │      │          │        │        │，以新臺幣壹│
│    │        │        │        │          │        │      │        │      │      │    │      │          │        │        │仟元折算壹日│
│    │        │        │        │          │        │      │        │      │      │    │      │          │        │        │。          │
├──┼────┼────┼────┼─────┼────┼───┼────┼───┼───┼──┼───┼─────┼────┼────┼──────┤
│79-3│林育弘  │96.3.2  │台新銀行│0000-0000-│  22,000│ 90%  │ 19,800 │462   │1,738 │576%│同上  │同上      │ 否     │適用    │陳啟清、邱志│
│    │( 簽帳單│96.3.7  │        │0000-0000 │        │      │( 2,200)│      │      │    │      │          │        │        │明、顏如玉共│
│    │署名為林│        │        │          │        │      │        │      │      │    │      │          │        │        │同犯商業會計│
│    │景聰）  │        │        │          │        │      │        │      │      │    │      │          │        │        │法第七十一條│
│    │        │        │        │          │        │      │        │      │      │    │      │          │        │        │第一款之填製│
│    │        │        │        │          │        │      │        │      │      │    │      │          │        │        │不實會計憑證│
│    │        │        │        │          │        │      │        │      │      │    │      │          │        │        │罪，陳啟清累│
│    │        │        │        │          │        │      │        │      │      │    │      │          │        │        │犯，處有期徒│
│    │        │        │        │          │        │      │        │      │      │    │      │          │        │        │刑肆月，如易│
│    │        │        │        │          │        │      │        │      │      │    │      │          │        │        │科罰金，以新│
│    │        │        │        │          │        │      │        │      │      │    │      │          │        │        │臺幣壹仟元折│
│    │        │        │        │          │        │      │        │      │      │    │      │          │        │        │算壹日，減為│
│    │        │        │        │          │        │      │        │      │      │    │      │          │        │        │有期徒刑貳月│
│    │        │        │        │          │        │      │        │      │      │    │      │          │        │        │，如易科罰金│
│    │        │        │        │          │        │      │        │      │      │    │      │          │        │        │，以新臺幣壹│
│    │        │        │        │          │        │      │        │      │      │    │      │          │        │        │仟元折算壹日│
│    │        │        │        │          │        │      │        │      │      │    │      │          │        │        │，邱志明處有│
│    │        │        │        │          │        │      │        │      │      │    │      │          │        │        │期徒刑伍月，│
│    │        │        │        │          │        │      │        │      │      │    │      │          │        │        │如易科罰金，│
│    │        │        │        │          │        │      │        │      │      │    │      │          │        │        │以新臺幣壹仟│
│    │        │        │        │          │        │      │        │      │      │    │      │          │        │        │元折算壹日，│
│    │        │        │        │          │        │      │        │      │      │    │      │          │        │        │減為有期徒刑│
│    │        │        │        │          │        │      │        │      │      │    │      │          │        │        │貳月又拾伍日│
│    │        │        │        │          │        │      │        │      │      │    │      │          │        │        │，如易科罰金│
│    │        │        │        │          │        │      │        │      │      │    │      │          │        │        │，以新臺幣壹│
│    │        │        │        │          │        │      │        │      │      │    │      │          │        │        │仟元折算壹日│
│    │        │        │        │          │        │      │        │      │      │    │      │          │        │        │，顏如玉處有│
│    │        │        │        │          │        │      │        │      │      │    │      │          │        │        │期徒刑參月，│
│    │        │        │        │          │        │      │        │      │      │    │      │          │        │        │如易科罰金，│
│    │        │        │        │          │        │      │        │      │      │    │      │          │        │        │以新臺幣壹仟│
│    │        │        │        │          │        │      │        │      │      │    │      │          │        │        │元折算壹日，│
│    │        │        │        │          │        │      │        │      │      │    │      │          │        │        │減為有期徒刑│
│    │        │        │        │          │        │      │        │      │      │    │      │          │        │        │壹月又拾伍日│
│    │        │        │        │          │        │      │        │      │      │    │      │          │        │        │，如易科罰金│
│    │        │        │        │          │        │      │        │      │      │    │      │          │        │        │，以新臺幣壹│
│    │        │        │        │          │        │      │        │      │      │    │      │          │        │        │仟元折算壹日│
│    │        │        │        │          │        │      │        │      │      │    │      │          │        │        │。          │
├──┼────┼────┼────┼─────┼────┼───┼────┼───┼───┼──┼───┼─────┼────┼────┼──────┤
│80  │林宥任  │96.4.15 │中國信託│0000-0000-│  11,000│ 90%  │  9,900 │231   │  869 │720%│同上  │警卷Ａ第93│ 否     │適用    │陳啟清、邱志│
│    │( 簽帳單│96.4.19 │        │0000-0000 │        │      │( 1,100)│      │      │    │      │至94頁    │        │        │明、顏如玉共│
│    │署名為林│        │        │          │        │      │        │      │      │    │      │          │        │        │同犯商業會計│
│    │文彬)   │        │        │          │        │      │        │      │      │    │      │          │        │        │法第七十一條│
│    │        │        │        │          │        │      │        │      │      │    │      │          │        │        │第一款之填製│
│    │        │        │        │          │        │      │        │      │      │    │      │          │        │        │不實會計憑證│
│    │        │        │        │          │        │      │        │      │      │    │      │          │        │        │罪，陳啟清累│
│    │        │        │        │          │        │      │        │      │      │    │      │          │        │        │犯，處有期徒│
│    │        │        │        │          │        │      │        │      │      │    │      │          │        │        │刑肆月，如易│
│    │        │        │        │          │        │      │        │      │      │    │      │          │        │        │科罰金，以新│
│    │        │        │        │          │        │      │        │      │      │    │      │          │        │        │臺幣壹仟元折│
│    │        │        │        │          │        │      │        │      │      │    │      │          │        │        │算壹日，減為│
│    │        │        │        │          │        │      │        │      │      │    │      │          │        │        │有期徒刑貳月│
│    │        │        │        │          │        │      │        │      │      │    │      │          │        │        │，如易科罰金│
│    │        │        │        │          │        │      │        │      │      │    │      │          │        │        │，以新臺幣壹│
│    │        │        │        │          │        │      │        │      │      │    │      │          │        │        │仟元折算壹日│
│    │        │        │        │          │        │      │        │      │      │    │      │          │        │        │，邱志明處有│
│    │        │        │        │          │        │      │        │      │      │    │      │          │        │        │期徒刑伍月，│
│    │        │        │        │          │        │      │        │      │      │    │      │          │        │        │如易科罰金，│
│    │        │        │        │          │        │      │        │      │      │    │      │          │        │        │以新臺幣壹仟│
│    │        │        │        │          │        │      │        │      │      │    │      │          │        │        │元折算壹日，│
│    │        │        │        │          │        │      │        │      │      │    │      │          │        │        │減為有期徒刑│
│    │        │        │        │          │        │      │        │      │      │    │      │          │        │        │貳月又拾伍日│
│    │        │        │        │          │        │      │        │      │      │    │      │          │        │        │，如易科罰金│
│    │        │        │        │          │        │      │        │      │      │    │      │          │        │        │，以新臺幣壹│
│    │        │        │        │          │        │      │        │      │      │    │      │          │        │        │仟元折算壹日│
│    │        │        │        │          │        │      │        │      │      │    │      │          │        │        │，顏如玉處有│
│    │        │        │        │          │        │      │        │      │      │    │      │          │        │        │期徒刑參月，│
│    │        │        │        │          │        │      │        │      │      │    │      │          │        │        │如易科罰金，│
│    │        │        │        │          │        │      │        │      │      │    │      │          │        │        │以新臺幣壹仟│
│    │        │        │        │          │        │      │        │      │      │    │      │          │        │        │元折算壹日，│
│    │        │        │        │          │        │      │        │      │      │    │      │          │        │        │減為有期徒刑│
│    │        │        │        │          │        │      │        │      │      │    │      │          │        │        │壹月又拾伍日│
│    │        │        │        │          │        │      │        │      │      │    │      │          │        │        │，如易科罰金│
│    │        │        │        │          │        │      │        │      │      │    │      │          │        │        │，以新臺幣壹│
│    │        │        │        │          │        │      │        │      │      │    │      │          │        │        │仟元折算壹日│
│    │        │        │        │          │        │      │        │      │      │    │      │          │        │        │。          │
├──┼────┼────┼────┼─────┼────┼───┼────┼───┼───┼──┼───┼─────┼────┼────┼──────┤
│81-1│林淑錦  │96.1.15 │國泰世華│0000-0000-│  22,000│ 92%  │ 20,240 │462   │1,298 │1076│同上  │警卷Ａ第99│ 否     │適用    │陳啟清、邱志│
│    │        │96.1.17 │        │0000-0000 │        │      │( 1,760)│      │      │%   │      │至100頁   │        │        │明、顏如玉共│
│    │        │        │        │          │        │      │        │      │      │    │      │          │        │        │同犯商業會計│
│    │        │        │        │          │        │      │        │      │      │    │      │          │        │        │法第七十一條│
│    │        │        │        │          │        │      │        │      │      │    │      │          │        │        │第一款之填製│
│    │        │        │        │          │        │      │        │      │      │    │      │          │        │        │不實會計憑證│
│    │        │        │        │          │        │      │        │      │      │    │      │          │        │        │罪，陳啟清累│
│    │        │        │        │          │        │      │        │      │      │    │      │          │        │        │犯，處有期徒│
│    │        │        │        │          │        │      │        │      │      │    │      │          │        │        │刑肆月，如易│
│    │        │        │        │          │        │      │        │      │      │    │      │          │        │        │科罰金，以新│
│    │        │        │        │          │        │      │        │      │      │    │      │          │        │        │臺幣壹仟元折│
│    │        │        │        │          │        │      │        │      │      │    │      │          │        │        │算壹日，減為│
│    │        │        │        │          │        │      │        │      │      │    │      │          │        │        │有期徒刑貳月│
│    │        │        │        │          │        │      │        │      │      │    │      │          │        │        │，如易科罰金│
│    │        │        │        │          │        │      │        │      │      │    │      │          │        │        │，以新臺幣壹│
│    │        │        │        │          │        │      │        │      │      │    │      │          │        │        │仟元折算壹日│
│    │        │        │        │          │        │      │        │      │      │    │      │          │        │        │，邱志明處有│
│    │        │        │        │          │        │      │        │      │      │    │      │          │        │        │期徒刑伍月，│
│    │        │        │        │          │        │      │        │      │      │    │      │          │        │        │如易科罰金，│
│    │        │        │        │          │        │      │        │      │      │    │      │          │        │        │以新臺幣壹仟│
│    │        │        │        │          │        │      │        │      │      │    │      │          │        │        │元折算壹日，│
│    │        │        │        │          │        │      │        │      │      │    │      │          │        │        │減為有期徒刑│
│    │        │        │        │          │        │      │        │      │      │    │      │          │        │        │貳月又拾伍日│
│    │        │        │        │          │        │      │        │      │      │    │      │          │        │        │，如易科罰金│
│    │        │        │        │          │        │      │        │      │      │    │      │          │        │        │，以新臺幣壹│
│    │        │        │        │          │        │      │        │      │      │    │      │          │        │        │仟元折算壹日│
│    │        │        │        │          │        │      │        │      │      │    │      │          │        │        │，顏如玉處有│
│    │        │        │        │          │        │      │        │      │      │    │      │          │        │        │期徒刑參月，│
│    │        │        │        │          │        │      │        │      │      │    │      │          │        │        │如易科罰金，│
│    │        │        │        │          │        │      │        │      │      │    │      │          │        │        │以新臺幣壹仟│
│    │        │        │        │          │        │      │        │      │      │    │      │          │        │        │元折算壹日，│
│    │        │        │        │          │        │      │        │      │      │    │      │          │        │        │減為有期徒刑│
│    │        │        │        │          │        │      │        │      │      │    │      │          │        │        │壹月又拾伍日│
│    │        │        │        │          │        │      │        │      │      │    │      │          │        │        │，如易科罰金│
│    │        │        │        │          │        │      │        │      │      │    │      │          │        │        │，以新臺幣壹│
│    │        │        │        │          │        │      │        │      │      │    │      │          │        │        │仟元折算壹日│
│    │        │        │        │          │        │      │        │      │      │    │      │          │        │        │。          │
├──┼────┼────┼────┼─────┼────┼───┼────┼───┼───┼──┼───┼─────┼────┼────┼──────┤
│81-2│林淑錦  │96.2.4  │同上    │同上      │  15,000│ 92%  │ 13,800 │315   │   885│1076│同上  │同上      │ 否     │適用    │陳啟清、邱志│
│    │        │96.2.6  │        │          │        │      │( 1,200)│      │      │%   │      │          │        │        │明、顏如玉共│
│    │        │        │        │          │        │      │        │      │      │    │      │          │        │        │同犯商業會計│
│    │        │        │        │          │        │      │        │      │      │    │      │          │        │        │法第七十一條│
│    │        │        │        │          │        │      │        │      │      │    │      │          │        │        │第一款之填製│
│    │        │        │        │          │        │      │        │      │      │    │      │          │        │        │不實會計憑證│
│    │        │        │        │          │        │      │        │      │      │    │      │          │        │        │罪，陳啟清累│
│    │        │        │        │          │        │      │        │      │      │    │      │          │        │        │犯，處有期徒│
│    │        │        │        │          │        │      │        │      │      │    │      │          │        │        │刑肆月，如易│
│    │        │        │        │          │        │      │        │      │      │    │      │          │        │        │科罰金，以新│
│    │        │        │        │          │        │      │        │      │      │    │      │          │        │        │臺幣壹仟元折│
│    │        │        │        │          │        │      │        │      │      │    │      │          │        │        │算壹日，減為│
│    │        │        │        │          │        │      │        │      │      │    │      │          │        │        │有期徒刑貳月│
│    │        │        │        │          │        │      │        │      │      │    │      │          │        │        │，如易科罰金│
│    │        │        │        │          │        │      │        │      │      │    │      │          │        │        │，以新臺幣壹│
│    │        │        │        │          │        │      │        │      │      │    │      │          │        │        │仟元折算壹日│
│    │        │        │        │          │        │      │        │      │      │    │      │          │        │        │，邱志明處有│
│    │        │        │        │          │        │      │        │      │      │    │      │          │        │        │期徒刑伍月，│
│    │        │        │        │          │        │      │        │      │      │    │      │          │        │        │如易科罰金，│
│    │        │        │        │          │        │      │        │      │      │    │      │          │        │        │以新臺幣壹仟│
│    │        │        │        │          │        │      │        │      │      │    │      │          │        │        │元折算壹日，│
│    │        │        │        │          │        │      │        │      │      │    │      │          │        │        │減為有期徒刑│
│    │        │        │        │          │        │      │        │      │      │    │      │          │        │        │貳月又拾伍日│
│    │        │        │        │          │        │      │        │      │      │    │      │          │        │        │，如易科罰金│
│    │        │        │        │          │        │      │        │      │      │    │      │          │        │        │，以新臺幣壹│
│    │        │        │        │          │        │      │        │      │      │    │      │          │        │        │仟元折算壹日│
│    │        │        │        │          │        │      │        │      │      │    │      │          │        │        │，顏如玉處有│
│    │        │        │        │          │        │      │        │      │      │    │      │          │        │        │期徒刑參月，│
│    │        │        │        │          │        │      │        │      │      │    │      │          │        │        │如易科罰金，│
│    │        │        │        │          │        │      │        │      │      │    │      │          │        │        │以新臺幣壹仟│
│    │        │        │        │          │        │      │        │      │      │    │      │          │        │        │元折算壹日，│
│    │        │        │        │          │        │      │        │      │      │    │      │          │        │        │減為有期徒刑│
│    │        │        │        │          │        │      │        │      │      │    │      │          │        │        │壹月又拾伍日│
│    │        │        │        │          │        │      │        │      │      │    │      │          │        │        │，如易科罰金│
│    │        │        │        │          │        │      │        │      │      │    │      │          │        │        │，以新臺幣壹│
│    │        │        │        │          │        │      │        │      │      │    │      │          │        │        │仟元折算壹日│
│    │        │        │        │          │        │      │        │      │      │    │      │          │        │        │。          │
├──┼────┼────┼────┼─────┼────┼───┼────┼───┼───┼──┼───┼─────┼────┼────┼──────┤
│81-3│林淑錦  │96.5.2  │中國信託│0000-0000-│  22,000│ 92%  │ 20,240 │462   │1,298 │1076│同上  │同上      │ 否     │ 否     │陳啟清、邱志│
│    │        │96.5.4  │        │0000-0000 │        │      │( 1,760)│      │      │%   │      │          │        │        │明、顏如玉共│
│    │        │        │        │          │        │      │        │      │      │    │      │          │        │        │同犯商業會計│
│    │        │        │        │          │        │      │        │      │      │    │      │          │        │        │法第七十一條│
│    │        │        │        │          │        │      │        │      │      │    │      │          │        │        │第一款之填製│
│    │        │        │        │          │        │      │        │      │      │    │      │          │        │        │不實會計憑證│
│    │        │        │        │          │        │      │        │      │      │    │      │          │        │        │罪，陳啟清累│
│    │        │        │        │          │        │      │        │      │      │    │      │          │        │        │犯，處有期徒│
│    │        │        │        │          │        │      │        │      │      │    │      │          │        │        │刑肆月，如易│
│    │        │        │        │          │        │      │        │      │      │    │      │          │        │        │科罰金，以新│
│    │        │        │        │          │        │      │        │      │      │    │      │          │        │        │臺幣壹仟元折│
│    │        │        │        │          │        │      │        │      │      │    │      │          │        │        │算壹日，邱志│
│    │        │        │        │          │        │      │        │      │      │    │      │          │        │        │明處有期徒刑│
│    │        │        │        │          │        │      │        │      │      │    │      │          │        │        │伍月，如易科│
│    │        │        │        │          │        │      │        │      │      │    │      │          │        │        │罰金，以新臺│
│    │        │        │        │          │        │      │        │      │      │    │      │          │        │        │幣壹仟元折算│
│    │        │        │        │          │        │      │        │      │      │    │      │          │        │        │壹日，顏如玉│
│    │        │        │        │          │        │      │        │      │      │    │      │          │        │        │處有期徒刑參│
│    │        │        │        │          │        │      │        │      │      │    │      │          │        │        │月，如易科罰│
│    │        │        │        │          │        │      │        │      │      │    │      │          │        │        │金，以新臺幣│
│    │        │        │        │          │        │      │        │      │      │    │      │          │        │        │壹仟元折算壹│
│    │        │        │        │          │        │      │        │      │      │    │      │          │        │        │日。        │
├──┼────┼────┼────┼─────┼────┼───┼────┼───┼───┼──┼───┼─────┼────┼────┼──────┤
│82-1│林靜儀  │96.3.20 │中國信託│0000-0000-│  28,500│約93% │ 26,505 │599   │1,396 │893%│同上  │警卷Ａ第97│        │        │陳啟清、邱志│
│    │        │96.3.22 │        │0000-0000 │        │      │( 1,995)│      │      │    │      │至98頁    │        │        │明、顏如玉共│
├──┼────┼────┼────┼─────┼────┼───┼────┼───┼───┼──┼───┼─────┤ 否     │適用    │同犯商業會計│
│82-2│林靜儀  │96.3.20 │台北富邦│0000-0000-│  31,500│約93% │ 29,295 │662   │1,543 │893%│同上  │同上      │        │        │法第七十一條│
│    │        │96.3.22 │銀行    │0000-0000 │        │      │( 2,205)│      │      │    │      │          │        │        │第一款之填製│
│    │        │        │        │          │        │      │        │      │      │    │      │          │        │        │不實會計憑證│
│    │        │        │        │          │        │      │        │      │      │    │      │          │        │        │罪，陳啟清累│
│    │        │        │        │          │        │      │        │      │      │    │      │          │        │        │犯，處有期徒│
│    │        │        │        │          │        │      │        │      │      │    │      │          │        │        │刑肆月，如易│
│    │        │        │        │          │        │      │        │      │      │    │      │          │        │        │科罰金，以新│
│    │        │        │        │          │        │      │        │      │      │    │      │          │        │        │臺幣壹仟元折│
│    │        │        │        │          │        │      │        │      │      │    │      │          │        │        │算壹日，減為│
│    │        │        │        │          │        │      │        │      │      │    │      │          │        │        │有期徒刑貳月│
│    │        │        │        │          │        │      │        │      │      │    │      │          │        │        │，如易科罰金│
│    │        │        │        │          │        │      │        │      │      │    │      │          │        │        │，以新臺幣壹│
│    │        │        │        │          │        │      │        │      │      │    │      │          │        │        │仟元折算壹日│
│    │        │        │        │          │        │      │        │      │      │    │      │          │        │        │，邱志明處有│
│    │        │        │        │          │        │      │        │      │      │    │      │          │        │        │期徒刑伍月，│
│    │        │        │        │          │        │      │        │      │      │    │      │          │        │        │如易科罰金，│
│    │        │        │        │          │        │      │        │      │      │    │      │          │        │        │以新臺幣壹仟│
│    │        │        │        │          │        │      │        │      │      │    │      │          │        │        │元折算壹日，│
│    │        │        │        │          │        │      │        │      │      │    │      │          │        │        │減為有期徒刑│
│    │        │        │        │          │        │      │        │      │      │    │      │          │        │        │貳月又拾伍日│
│    │        │        │        │          │        │      │        │      │      │    │      │          │        │        │，如易科罰金│
│    │        │        │        │          │        │      │        │      │      │    │      │          │        │        │，以新臺幣壹│
│    │        │        │        │          │        │      │        │      │      │    │      │          │        │        │仟元折算壹日│
│    │        │        │        │          │        │      │        │      │      │    │      │          │        │        │，顏如玉處有│
│    │        │        │        │          │        │      │        │      │      │    │      │          │        │        │期徒刑參月，│
│    │        │        │        │          │        │      │        │      │      │    │      │          │        │        │如易科罰金，│
│    │        │        │        │          │        │      │        │      │      │    │      │          │        │        │以新臺幣壹仟│
│    │        │        │        │          │        │      │        │      │      │    │      │          │        │        │元折算壹日，│
│    │        │        │        │          │        │      │        │      │      │    │      │          │        │        │減為有期徒刑│
│    │        │        │        │          │        │      │        │      │      │    │      │          │        │        │壹月又拾伍日│
│    │        │        │        │          │        │      │        │      │      │    │      │          │        │        │，如易科罰金│
│    │        │        │        │          │        │      │        │      │      │    │      │          │        │        │，以新臺幣壹│
│    │        │        │        │          │        │      │        │      │      │    │      │          │        │        │仟元折算壹日│
│    │        │        │        │          │        │      │        │      │      │    │      │          │        │        │。          │
├──┼────┼────┼────┼─────┼────┼───┼────┼───┼───┼──┼───┼─────┼────┼────┼──────┤
│82-3│林靜儀  │96.4.16 │國泰世華│0000-0000-│  33,000│約93% │ 30,690 │693   │1,617 │596%│同上  │同上      │ 否     │適用    │陳啟清、邱志│
│    │        │96.4.19 │        │0000-0000 │        │      │( 2,310)│      │      │    │      │          │        │        │明、顏如玉共│
│    │        │        │        │          │        │      │        │      │      │    │      │          │        │        │同犯商業會計│
│    │        │        │        │          │        │      │        │      │      │    │      │          │        │        │法第七十一條│
│    │        │        │        │          │        │      │        │      │      │    │      │          │        │        │第一款之填製│
│    │        │        │        │          │        │      │        │      │      │    │      │          │        │        │不實會計憑證│
│    │        │        │        │          │        │      │        │      │      │    │      │          │        │        │罪，陳啟清累│
│    │        │        │        │          │        │      │        │      │      │    │      │          │        │        │犯，處有期徒│
│    │        │        │        │          │        │      │        │      │      │    │      │          │        │        │刑肆月，如易│
│    │        │        │        │          │        │      │        │      │      │    │      │          │        │        │科罰金，以新│
│    │        │        │        │          │        │      │        │      │      │    │      │          │        │        │臺幣壹仟元折│
│    │        │        │        │          │        │      │        │      │      │    │      │          │        │        │算壹日，減為│
│    │        │        │        │          │        │      │        │      │      │    │      │          │        │        │有期徒刑貳月│
│    │        │        │        │          │        │      │        │      │      │    │      │          │        │        │，如易科罰金│
│    │        │        │        │          │        │      │        │      │      │    │      │          │        │        │，以新臺幣壹│
│    │        │        │        │          │        │      │        │      │      │    │      │          │        │        │仟元折算壹日│
│    │        │        │        │          │        │      │        │      │      │    │      │          │        │        │，邱志明處有│
│    │        │        │        │          │        │      │        │      │      │    │      │          │        │        │期徒刑伍月，│
│    │        │        │        │          │        │      │        │      │      │    │      │          │        │        │如易科罰金，│
│    │        │        │        │          │        │      │        │      │      │    │      │          │        │        │以新臺幣壹仟│
│    │        │        │        │          │        │      │        │      │      │    │      │          │        │        │元折算壹日，│
│    │        │        │        │          │        │      │        │      │      │    │      │          │        │        │減為有期徒刑│
│    │        │        │        │          │        │      │        │      │      │    │      │          │        │        │貳月又拾伍日│
│    │        │        │        │          │        │      │        │      │      │    │      │          │        │        │，如易科罰金│
│    │        │        │        │          │        │      │        │      │      │    │      │          │        │        │，以新臺幣壹│
│    │        │        │        │          │        │      │        │      │      │    │      │          │        │        │仟元折算壹日│
│    │        │        │        │          │        │      │        │      │      │    │      │          │        │        │，顏如玉處有│
│    │        │        │        │          │        │      │        │      │      │    │      │          │        │        │期徒刑參月，│
│    │        │        │        │          │        │      │        │      │      │    │      │          │        │        │如易科罰金，│
│    │        │        │        │          │        │      │        │      │      │    │      │          │        │        │以新臺幣壹仟│
│    │        │        │        │          │        │      │        │      │      │    │      │          │        │        │元折算壹日，│
│    │        │        │        │          │        │      │        │      │      │    │      │          │        │        │減為有期徒刑│
│    │        │        │        │          │        │      │        │      │      │    │      │          │        │        │壹月又拾伍日│
│    │        │        │        │          │        │      │        │      │      │    │      │          │        │        │，如易科罰金│
│    │        │        │        │          │        │      │        │      │      │    │      │          │        │        │，以新臺幣壹│
│    │        │        │        │          │        │      │        │      │      │    │      │          │        │        │仟元折算壹日│
│    │        │        │        │          │        │      │        │      │      │    │      │          │        │        │。          │
├──┼────┼────┼────┼─────┼────┼───┼────┼───┼───┼──┼───┼─────┼────┼────┼──────┤
│83-1│邱玉蘭  │96.1.10 │聯邦銀行│0000-0000-│  49,980│約93% │ 46,481 │1,050 │2,449 │894%│同上  │警卷Ａ第18│        │        │陳啟清、邱志│
│    │        │96.1.12 │        │0000-0000 │        │      │(34,991)│      │      │    │      │至20頁、警│ 否     │適用    │明、顏如玉共│
├──┼────┼────┼────┼─────┼────┼───┼────┼───┼───┼──┼───┤D卷第20、1│        │        │同犯商業會計│
│83-2│邱玉蘭  │96.1.10 │台北富邦│0000-0000-│  14,500│約93% │ 13,485 │305   │710   │839%│同上  │47、148頁 │        │        │法第七十一條│
│    │        │96.1.12 │銀行    │0000-0000 │        │      │( 1,015)│      │      │    │      │          │        │        │第一款之填製│
│    │        │        │        │          │        │      │        │      │      │    │      │          │        │        │不實會計憑證│
│    │        │        │        │          │        │      │        │      │      │    │      │          │        │        │罪，陳啟清累│
│    │        │        │        │          │        │      │        │      │      │    │      │          │        │        │犯，處有期徒│
│    │        │        │        │          │        │      │        │      │      │    │      │          │        │        │刑肆月，如易│
│    │        │        │        │          │        │      │        │      │      │    │      │          │        │        │科罰金，以新│
│    │        │        │        │          │        │      │        │      │      │    │      │          │        │        │臺幣壹仟元折│
│    │        │        │        │          │        │      │        │      │      │    │      │          │        │        │算壹日，減為│
│    │        │        │        │          │        │      │        │      │      │    │      │          │        │        │有期徒刑貳月│
│    │        │        │        │          │        │      │        │      │      │    │      │          │        │        │，如易科罰金│
│    │        │        │        │          │        │      │        │      │      │    │      │          │        │        │，以新臺幣壹│
│    │        │        │        │          │        │      │        │      │      │    │      │          │        │        │仟元折算壹日│
│    │        │        │        │          │        │      │        │      │      │    │      │          │        │        │，邱志明處有│
│    │        │        │        │          │        │      │        │      │      │    │      │          │        │        │期徒刑伍月，│
│    │        │        │        │          │        │      │        │      │      │    │      │          │        │        │如易科罰金，│
│    │        │        │        │          │        │      │        │      │      │    │      │          │        │        │以新臺幣壹仟│
│    │        │        │        │          │        │      │        │      │      │    │      │          │        │        │元折算壹日，│
│    │        │        │        │          │        │      │        │      │      │    │      │          │        │        │減為有期徒刑│
│    │        │        │        │          │        │      │        │      │      │    │      │          │        │        │貳月又拾伍日│
│    │        │        │        │          │        │      │        │      │      │    │      │          │        │        │，如易科罰金│
│    │        │        │        │          │        │      │        │      │      │    │      │          │        │        │，以新臺幣壹│
│    │        │        │        │          │        │      │        │      │      │    │      │          │        │        │仟元折算壹日│
│    │        │        │        │          │        │      │        │      │      │    │      │          │        │        │，顏如玉處有│
│    │        │        │        │          │        │      │        │      │      │    │      │          │        │        │期徒刑參月，│
│    │        │        │        │          │        │      │        │      │      │    │      │          │        │        │如易科罰金，│
│    │        │        │        │          │        │      │        │      │      │    │      │          │        │        │以新臺幣壹仟│
│    │        │        │        │          │        │      │        │      │      │    │      │          │        │        │元折算壹日，│
│    │        │        │        │          │        │      │        │      │      │    │      │          │        │        │減為有期徒刑│
│    │        │        │        │          │        │      │        │      │      │    │      │          │        │        │壹月又拾伍日│
│    │        │        │        │          │        │      │        │      │      │    │      │          │        │        │，如易科罰金│
│    │        │        │        │          │        │      │        │      │      │    │      │          │        │        │，以新臺幣壹│
│    │        │        │        │          │        │      │        │      │      │    │      │          │        │        │仟元折算壹日│
│    │        │        │        │          │        │      │        │      │      │    │      │          │        │        │。          │
├──┼────┼────┼────┼─────┼────┼───┼────┼───┼───┼──┼───┤          ├────┼────┼──────┤
│83-3│邱玉蘭  │96.1.29 │同上    │0000-0000-│  15,000│約93% │ 13,950 │315   │735   │894%│同上  │          │ 否     │適用    │陳啟清、邱志│
│    │        │96.1.31 │        │0000-0000 │        │      │( 1,050)│      │      │    │      │          │        │        │明、顏如玉共│
│    │        │        │        │          │        │      │        │      │      │    │      │          │        │        │同犯商業會計│
│    │        │        │        │          │        │      │        │      │      │    │      │          │        │        │法第七十一條│
│    │        │        │        │          │        │      │        │      │      │    │      │          │        │        │第一款之填製│
│    │        │        │        │          │        │      │        │      │      │    │      │          │        │        │不實會計憑證│
│    │        │        │        │          │        │      │        │      │      │    │      │          │        │        │罪，陳啟清累│
│    │        │        │        │          │        │      │        │      │      │    │      │          │        │        │犯，處有期徒│
│    │        │        │        │          │        │      │        │      │      │    │      │          │        │        │刑肆月，如易│
│    │        │        │        │          │        │      │        │      │      │    │      │          │        │        │科罰金，以新│
│    │        │        │        │          │        │      │        │      │      │    │      │          │        │        │臺幣壹仟元折│
│    │        │        │        │          │        │      │        │      │      │    │      │          │        │        │算壹日，減為│
│    │        │        │        │          │        │      │        │      │      │    │      │          │        │        │有期徒刑貳月│
│    │        │        │        │          │        │      │        │      │      │    │      │          │        │        │，如易科罰金│
│    │        │        │        │          │        │      │        │      │      │    │      │          │        │        │，以新臺幣壹│
│    │        │        │        │          │        │      │        │      │      │    │      │          │        │        │仟元折算壹日│
│    │        │        │        │          │        │      │        │      │      │    │      │          │        │        │，邱志明處有│
│    │        │        │        │          │        │      │        │      │      │    │      │          │        │        │期徒刑伍月，│
│    │        │        │        │          │        │      │        │      │      │    │      │          │        │        │如易科罰金，│
│    │        │        │        │          │        │      │        │      │      │    │      │          │        │        │以新臺幣壹仟│
│    │        │        │        │          │        │      │        │      │      │    │      │          │        │        │元折算壹日，│
│    │        │        │        │          │        │      │        │      │      │    │      │          │        │        │減為有期徒刑│
│    │        │        │        │          │        │      │        │      │      │    │      │          │        │        │貳月又拾伍日│
│    │        │        │        │          │        │      │        │      │      │    │      │          │        │        │，如易科罰金│
│    │        │        │        │          │        │      │        │      │      │    │      │          │        │        │，以新臺幣壹│
│    │        │        │        │          │        │      │        │      │      │    │      │          │        │        │仟元折算壹日│
│    │        │        │        │          │        │      │        │      │      │    │      │          │        │        │，顏如玉處有│
│    │        │        │        │          │        │      │        │      │      │    │      │          │        │        │期徒刑參月，│
│    │        │        │        │          │        │      │        │      │      │    │      │          │        │        │如易科罰金，│
│    │        │        │        │          │        │      │        │      │      │    │      │          │        │        │以新臺幣壹仟│
│    │        │        │        │          │        │      │        │      │      │    │      │          │        │        │元折算壹日，│
│    │        │        │        │          │        │      │        │      │      │    │      │          │        │        │減為有期徒刑│
│    │        │        │        │          │        │      │        │      │      │    │      │          │        │        │壹月又拾伍日│
│    │        │        │        │          │        │      │        │      │      │    │      │          │        │        │，如易科罰金│
│    │        │        │        │          │        │      │        │      │      │    │      │          │        │        │，以新臺幣壹│
│    │        │        │        │          │        │      │        │      │      │    │      │          │        │        │仟元折算壹日│
│    │        │        │        │          │        │      │        │      │      │    │      │          │        │        │。          │
├──┼────┼────┼────┼─────┼────┼───┼────┼───┼───┼──┼───┼─────┼────┼────┼──────┤
│84  │洪瑩玲  │95.9.23 │聯邦銀行│0000-0000-│  11,172│約93% │ 10,390 │235   │547   │595%│同上  │警卷Ｂ第  │ 否     │適用    │陳啟清、邱志│
│    │        │95.9.26 │        │0000-0000 │        │      │ ( 782) │      │      │    │      │124至126頁│        │        │明、顏如玉共│
│    │        │        │        │          │        │      │        │      │      │    │      │          │        │        │同犯商業會計│
│    │        │        │        │          │        │      │        │      │      │    │      │          │        │        │法第七十一條│
│    │        │        │        │          │        │      │        │      │      │    │      │          │        │        │第一款之填製│
│    │        │        │        │          │        │      │        │      │      │    │      │          │        │        │不實會計憑證│
│    │        │        │        │          │        │      │        │      │      │    │      │          │        │        │罪，陳啟清累│
│    │        │        │        │          │        │      │        │      │      │    │      │          │        │        │犯，處有期徒│
│    │        │        │        │          │        │      │        │      │      │    │      │          │        │        │刑肆月，如易│
│    │        │        │        │          │        │      │        │      │      │    │      │          │        │        │科罰金，以新│
│    │        │        │        │          │        │      │        │      │      │    │      │          │        │        │臺幣壹仟元折│
│    │        │        │        │          │        │      │        │      │      │    │      │          │        │        │算壹日，減為│
│    │        │        │        │          │        │      │        │      │      │    │      │          │        │        │有期徒刑貳月│
│    │        │        │        │          │        │      │        │      │      │    │      │          │        │        │，如易科罰金│
│    │        │        │        │          │        │      │        │      │      │    │      │          │        │        │，以新臺幣壹│
│    │        │        │        │          │        │      │        │      │      │    │      │          │        │        │仟元折算壹日│
│    │        │        │        │          │        │      │        │      │      │    │      │          │        │        │，邱志明處有│
│    │        │        │        │          │        │      │        │      │      │    │      │          │        │        │期徒刑伍月，│
│    │        │        │        │          │        │      │        │      │      │    │      │          │        │        │如易科罰金，│
│    │        │        │        │          │        │      │        │      │      │    │      │          │        │        │以新臺幣壹仟│
│    │        │        │        │          │        │      │        │      │      │    │      │          │        │        │元折算壹日，│
│    │        │        │        │          │        │      │        │      │      │    │      │          │        │        │減為有期徒刑│
│    │        │        │        │          │        │      │        │      │      │    │      │          │        │        │貳月又拾伍日│
│    │        │        │        │          │        │      │        │      │      │    │      │          │        │        │，如易科罰金│
│    │        │        │        │          │        │      │        │      │      │    │      │          │        │        │，以新臺幣壹│
│    │        │        │        │          │        │      │        │      │      │    │      │          │        │        │仟元折算壹日│
│    │        │        │        │          │        │      │        │      │      │    │      │          │        │        │，顏如玉處有│
│    │        │        │        │          │        │      │        │      │      │    │      │          │        │        │期徒刑參月，│
│    │        │        │        │          │        │      │        │      │      │    │      │          │        │        │如易科罰金，│
│    │        │        │        │          │        │      │        │      │      │    │      │          │        │        │以新臺幣壹仟│
│    │        │        │        │          │        │      │        │      │      │    │      │          │        │        │元折算壹日，│
│    │        │        │        │          │        │      │        │      │      │    │      │          │        │        │減為有期徒刑│
│    │        │        │        │          │        │      │        │      │      │    │      │          │        │        │壹月又拾伍日│
│    │        │        │        │          │        │      │        │      │      │    │      │          │        │        │，如易科罰金│
│    │        │        │        │          │        │      │        │      │      │    │      │          │        │        │，以新臺幣壹│
│    │        │        │        │          │        │      │        │      │      │    │      │          │        │        │仟元折算壹日│
│    │        │        │        │          │        │      │        │      │      │    │      │          │        │        │。          │
├──┼────┼────┼────┼─────┼────┼───┼────┼───┼───┼──┼───┼─────┼────┼────┼──────┤
│85  │張簡玉堂│96.1.25 │聯邦銀行│0000-0000-│  12,000│ 90%  │ 10,800 │ 252  │948   │720%│同上  │警卷Ａ第  │ 否     │適用    │陳啟清、邱志│
│    │        │96.1.29 │        │0000-0000 │        │      │( 1,200)│      │      │    │      │126至127頁│        │        │明、顏如玉共│
│    │        │        │        │          │        │      │        │      │      │    │      │          │        │        │同犯商業會計│
│    │        │        │        │          │        │      │        │      │      │    │      │          │        │        │法第七十一條│
│    │        │        │        │          │        │      │        │      │      │    │      │          │        │        │第一款之填製│
│    │        │        │        │          │        │      │        │      │      │    │      │          │        │        │不實會計憑證│
│    │        │        │        │          │        │      │        │      │      │    │      │          │        │        │罪，陳啟清累│
│    │        │        │        │          │        │      │        │      │      │    │      │          │        │        │犯，處有期徒│
│    │        │        │        │          │        │      │        │      │      │    │      │          │        │        │刑肆月，如易│
│    │        │        │        │          │        │      │        │      │      │    │      │          │        │        │科罰金，以新│
│    │        │        │        │          │        │      │        │      │      │    │      │          │        │        │臺幣壹仟元折│
│    │        │        │        │          │        │      │        │      │      │    │      │          │        │        │算壹日，減為│
│    │        │        │        │          │        │      │        │      │      │    │      │          │        │        │有期徒刑貳月│
│    │        │        │        │          │        │      │        │      │      │    │      │          │        │        │，如易科罰金│
│    │        │        │        │          │        │      │        │      │      │    │      │          │        │        │，以新臺幣壹│
│    │        │        │        │          │        │      │        │      │      │    │      │          │        │        │仟元折算壹日│
│    │        │        │        │          │        │      │        │      │      │    │      │          │        │        │，邱志明處有│
│    │        │        │        │          │        │      │        │      │      │    │      │          │        │        │期徒刑伍月，│
│    │        │        │        │          │        │      │        │      │      │    │      │          │        │        │如易科罰金，│
│    │        │        │        │          │        │      │        │      │      │    │      │          │        │        │以新臺幣壹仟│
│    │        │        │        │          │        │      │        │      │      │    │      │          │        │        │元折算壹日，│
│    │        │        │        │          │        │      │        │      │      │    │      │          │        │        │減為有期徒刑│
│    │        │        │        │          │        │      │        │      │      │    │      │          │        │        │貳月又拾伍日│
│    │        │        │        │          │        │      │        │      │      │    │      │          │        │        │，如易科罰金│
│    │        │        │        │          │        │      │        │      │      │    │      │          │        │        │，以新臺幣壹│
│    │        │        │        │          │        │      │        │      │      │    │      │          │        │        │仟元折算壹日│
│    │        │        │        │          │        │      │        │      │      │    │      │          │        │        │，顏如玉處有│
│    │        │        │        │          │        │      │        │      │      │    │      │          │        │        │期徒刑參月，│
│    │        │        │        │          │        │      │        │      │      │    │      │          │        │        │如易科罰金，│
│    │        │        │        │          │        │      │        │      │      │    │      │          │        │        │以新臺幣壹仟│
│    │        │        │        │          │        │      │        │      │      │    │      │          │        │        │元折算壹日，│
│    │        │        │        │          │        │      │        │      │      │    │      │          │        │        │減為有期徒刑│
│    │        │        │        │          │        │      │        │      │      │    │      │          │        │        │壹月又拾伍日│
│    │        │        │        │          │        │      │        │      │      │    │      │          │        │        │，如易科罰金│
│    │        │        │        │          │        │      │        │      │      │    │      │          │        │        │，以新臺幣壹│
│    │        │        │        │          │        │      │        │      │      │    │      │          │        │        │仟元折算壹日│
│    │        │        │        │          │        │      │        │      │      │    │      │          │        │        │。          │
├──┼────┼────┼────┼─────┼────┼───┼────┼───┼───┼──┼───┼─────┼────┼────┼──────┤
│86-1│張簡信義│96.3.26 │國泰世華│0000-0000-│  29,988│ 92%  │ 27,589 │ 630  │1,769 │1076│同上  │警卷Ａ第  │ 否     │適用    │陳啟清、邱志│
│    │        │96.3.28 │        │0000-0000 │        │      │( 2,399)│      │      │%   │      │284至285頁│        │        │明、顏如玉共│
│    │        │        │        │          │        │      │        │      │      │    │      │          │        │        │同犯商業會計│
│    │        │        │        │          │        │      │        │      │      │    │      │          │        │        │法第七十一條│
│    │        │        │        │          │        │      │        │      │      │    │      │          │        │        │第一款之填製│
│    │        │        │        │          │        │      │        │      │      │    │      │          │        │        │不實會計憑證│
│    │        │        │        │          │        │      │        │      │      │    │      │          │        │        │罪，陳啟清累│
│    │        │        │        │          │        │      │        │      │      │    │      │          │        │        │犯，處有期徒│
│    │        │        │        │          │        │      │        │      │      │    │      │          │        │        │刑肆月，如易│
│    │        │        │        │          │        │      │        │      │      │    │      │          │        │        │科罰金，以新│
│    │        │        │        │          │        │      │        │      │      │    │      │          │        │        │臺幣壹仟元折│
│    │        │        │        │          │        │      │        │      │      │    │      │          │        │        │算壹日，減為│
│    │        │        │        │          │        │      │        │      │      │    │      │          │        │        │有期徒刑貳月│
│    │        │        │        │          │        │      │        │      │      │    │      │          │        │        │，如易科罰金│
│    │        │        │        │          │        │      │        │      │      │    │      │          │        │        │，以新臺幣壹│
│    │        │        │        │          │        │      │        │      │      │    │      │          │        │        │仟元折算壹日│
│    │        │        │        │          │        │      │        │      │      │    │      │          │        │        │，邱志明處有│
│    │        │        │        │          │        │      │        │      │      │    │      │          │        │        │期徒刑伍月，│
│    │        │        │        │          │        │      │        │      │      │    │      │          │        │        │如易科罰金，│
│    │        │        │        │          │        │      │        │      │      │    │      │          │        │        │以新臺幣壹仟│
│    │        │        │        │          │        │      │        │      │      │    │      │          │        │        │元折算壹日，│
│    │        │        │        │          │        │      │        │      │      │    │      │          │        │        │減為有期徒刑│
│    │        │        │        │          │        │      │        │      │      │    │      │          │        │        │貳月又拾伍日│
│    │        │        │        │          │        │      │        │      │      │    │      │          │        │        │，如易科罰金│
│    │        │        │        │          │        │      │        │      │      │    │      │          │        │        │，以新臺幣壹│
│    │        │        │        │          │        │      │        │      │      │    │      │          │        │        │仟元折算壹日│
│    │        │        │        │          │        │      │        │      │      │    │      │          │        │        │，顏如玉處有│
│    │        │        │        │          │        │      │        │      │      │    │      │          │        │        │期徒刑參月，│
│    │        │        │        │          │        │      │        │      │      │    │      │          │        │        │如易科罰金，│
│    │        │        │        │          │        │      │        │      │      │    │      │          │        │        │以新臺幣壹仟│
│    │        │        │        │          │        │      │        │      │      │    │      │          │        │        │元折算壹日，│
│    │        │        │        │          │        │      │        │      │      │    │      │          │        │        │減為有期徒刑│
│    │        │        │        │          │        │      │        │      │      │    │      │          │        │        │壹月又拾伍日│
│    │        │        │        │          │        │      │        │      │      │    │      │          │        │        │，如易科罰金│
│    │        │        │        │          │        │      │        │      │      │    │      │          │        │        │，以新臺幣壹│
│    │        │        │        │          │        │      │        │      │      │    │      │          │        │        │仟元折算壹日│
│    │        │        │        │          │        │      │        │      │      │    │      │          │        │        │。          │
├──┼────┼────┼────┼─────┼────┼───┼────┼───┼───┼──┼───┼─────┼────┼────┼──────┤
│86-2│張簡信義│96.4.7  │同上    │同上      │  22,000│ 92%  │ 20,240 │ 462  │885   │717%│同上  │同上      │ 否     │適用    │陳啟清、邱志│
│    │        │96.4.10 │        │          │        │      │( 1,760)│      │      │    │      │          │        │        │明、顏如玉共│
│    │        │        │        │          │        │      │        │      │      │    │      │          │        │        │同犯商業會計│
│    │        │        │        │          │        │      │        │      │      │    │      │          │        │        │法第七十一條│
│    │        │        │        │          │        │      │        │      │      │    │      │          │        │        │第一款之填製│
│    │        │        │        │          │        │      │        │      │      │    │      │          │        │        │不實會計憑證│
│    │        │        │        │          │        │      │        │      │      │    │      │          │        │        │罪，陳啟清累│
│    │        │        │        │          │        │      │        │      │      │    │      │          │        │        │犯，處有期徒│
│    │        │        │        │          │        │      │        │      │      │    │      │          │        │        │刑肆月，如易│
│    │        │        │        │          │        │      │        │      │      │    │      │          │        │        │科罰金，以新│
│    │        │        │        │          │        │      │        │      │      │    │      │          │        │        │臺幣壹仟元折│
│    │        │        │        │          │        │      │        │      │      │    │      │          │        │        │算壹日，減為│
│    │        │        │        │          │        │      │        │      │      │    │      │          │        │        │有期徒刑貳月│
│    │        │        │        │          │        │      │        │      │      │    │      │          │        │        │，如易科罰金│
│    │        │        │        │          │        │      │        │      │      │    │      │          │        │        │，以新臺幣壹│
│    │        │        │        │          │        │      │        │      │      │    │      │          │        │        │仟元折算壹日│
│    │        │        │        │          │        │      │        │      │      │    │      │          │        │        │，邱志明處有│
│    │        │        │        │          │        │      │        │      │      │    │      │          │        │        │期徒刑伍月，│
│    │        │        │        │          │        │      │        │      │      │    │      │          │        │        │如易科罰金，│
│    │        │        │        │          │        │      │        │      │      │    │      │          │        │        │以新臺幣壹仟│
│    │        │        │        │          │        │      │        │      │      │    │      │          │        │        │元折算壹日，│
│    │        │        │        │          │        │      │        │      │      │    │      │          │        │        │減為有期徒刑│
│    │        │        │        │          │        │      │        │      │      │    │      │          │        │        │貳月又拾伍日│
│    │        │        │        │          │        │      │        │      │      │    │      │          │        │        │，如易科罰金│
│    │        │        │        │          │        │      │        │      │      │    │      │          │        │        │，以新臺幣壹│
│    │        │        │        │          │        │      │        │      │      │    │      │          │        │        │仟元折算壹日│
│    │        │        │        │          │        │      │        │      │      │    │      │          │        │        │，顏如玉處有│
│    │        │        │        │          │        │      │        │      │      │    │      │          │        │        │期徒刑參月，│
│    │        │        │        │          │        │      │        │      │      │    │      │          │        │        │如易科罰金，│
│    │        │        │        │          │        │      │        │      │      │    │      │          │        │        │以新臺幣壹仟│
│    │        │        │        │          │        │      │        │      │      │    │      │          │        │        │元折算壹日，│
│    │        │        │        │          │        │      │        │      │      │    │      │          │        │        │減為有期徒刑│
│    │        │        │        │          │        │      │        │      │      │    │      │          │        │        │壹月又拾伍日│
│    │        │        │        │          │        │      │        │      │      │    │      │          │        │        │，如易科罰金│
│    │        │        │        │          │        │      │        │      │      │    │      │          │        │        │，以新臺幣壹│
│    │        │        │        │          │        │      │        │      │      │    │      │          │        │        │仟元折算壹日│
│    │        │        │        │          │        │      │        │      │      │    │      │          │        │        │。          │
├──┼────┼────┼────┼─────┼────┼───┼────┼───┼───┼──┼───┼─────┼────┼────┼──────┤
│87-1│張繼祖  │96.4.7  │聯邦銀行│0000-0000-│  15,000│ 92%  │ 13,800 │315   │855   │717%│同上  │警卷Ａ第  │  否    │適用    │陳啟清、邱志│
│    │        │96.4.10 │        │0000-0000 │        │      │( 1,200)│      │      │    │      │228至229頁│        │        │明、顏如玉共│
│    │        │        │        │          │        │      │        │      │      │    │      │          │        │        │同犯商業會計│
│    │        │        │        │          │        │      │        │      │      │    │      │          │        │        │法第七十一條│
│    │        │        │        │          │        │      │        │      │      │    │      │          │        │        │第一款之填製│
│    │        │        │        │          │        │      │        │      │      │    │      │          │        │        │不實會計憑證│
│    │        │        │        │          │        │      │        │      │      │    │      │          │        │        │罪，陳啟清累│
│    │        │        │        │          │        │      │        │      │      │    │      │          │        │        │犯，處有期徒│
│    │        │        │        │          │        │      │        │      │      │    │      │          │        │        │刑肆月，如易│
│    │        │        │        │          │        │      │        │      │      │    │      │          │        │        │科罰金，以新│
│    │        │        │        │          │        │      │        │      │      │    │      │          │        │        │臺幣壹仟元折│
│    │        │        │        │          │        │      │        │      │      │    │      │          │        │        │算壹日，減為│
│    │        │        │        │          │        │      │        │      │      │    │      │          │        │        │有期徒刑貳月│
│    │        │        │        │          │        │      │        │      │      │    │      │          │        │        │，如易科罰金│
│    │        │        │        │          │        │      │        │      │      │    │      │          │        │        │，以新臺幣壹│
│    │        │        │        │          │        │      │        │      │      │    │      │          │        │        │仟元折算壹日│
│    │        │        │        │          │        │      │        │      │      │    │      │          │        │        │，邱志明處有│
│    │        │        │        │          │        │      │        │      │      │    │      │          │        │        │期徒刑伍月，│
│    │        │        │        │          │        │      │        │      │      │    │      │          │        │        │如易科罰金，│
│    │        │        │        │          │        │      │        │      │      │    │      │          │        │        │以新臺幣壹仟│
│    │        │        │        │          │        │      │        │      │      │    │      │          │        │        │元折算壹日，│
│    │        │        │        │          │        │      │        │      │      │    │      │          │        │        │減為有期徒刑│
│    │        │        │        │          │        │      │        │      │      │    │      │          │        │        │貳月又拾伍日│
│    │        │        │        │          │        │      │        │      │      │    │      │          │        │        │，如易科罰金│
│    │        │        │        │          │        │      │        │      │      │    │      │          │        │        │，以新臺幣壹│
│    │        │        │        │          │        │      │        │      │      │    │      │          │        │        │仟元折算壹日│
│    │        │        │        │          │        │      │        │      │      │    │      │          │        │        │，顏如玉處有│
│    │        │        │        │          │        │      │        │      │      │    │      │          │        │        │期徒刑參月，│
│    │        │        │        │          │        │      │        │      │      │    │      │          │        │        │如易科罰金，│
│    │        │        │        │          │        │      │        │      │      │    │      │          │        │        │以新臺幣壹仟│
│    │        │        │        │          │        │      │        │      │      │    │      │          │        │        │元折算壹日，│
│    │        │        │        │          │        │      │        │      │      │    │      │          │        │        │減為有期徒刑│
│    │        │        │        │          │        │      │        │      │      │    │      │          │        │        │壹月又拾伍日│
│    │        │        │        │          │        │      │        │      │      │    │      │          │        │        │，如易科罰金│
│    │        │        │        │          │        │      │        │      │      │    │      │          │        │        │，以新臺幣壹│
│    │        │        │        │          │        │      │        │      │      │    │      │          │        │        │仟元折算壹日│
│    │        │        │        │          │        │      │        │      │      │    │      │          │        │        │。          │
├──┼────┼────┼────┼─────┼────┼───┼────┼───┼───┼──┼───┼─────┼────┼────┼──────┤
│87-2│張繼祖  │96.4.27 │同上    │同上      │  33,000│ 92%  │ 30,360 │693   │1,947 │430%│同上  │同上      │  否    │否      │陳啟清、邱志│
│    │        │96.5.2  │        │          │        │      │( 2,640)│      │      │    │      │          │        │        │明、顏如玉共│
│    │        │        │        │          │        │      │        │      │      │    │      │          │        │        │同犯商業會計│
│    │        │        │        │          │        │      │        │      │      │    │      │          │        │        │法第七十一條│
│    │        │        │        │          │        │      │        │      │      │    │      │          │        │        │第一款之填製│
│    │        │        │        │          │        │      │        │      │      │    │      │          │        │        │不實會計憑證│
│    │        │        │        │          │        │      │        │      │      │    │      │          │        │        │罪，陳啟清累│
│    │        │        │        │          │        │      │        │      │      │    │      │          │        │        │犯，處有期徒│
│    │        │        │        │          │        │      │        │      │      │    │      │          │        │        │刑肆月，如易│
│    │        │        │        │          │        │      │        │      │      │    │      │          │        │        │科罰金，以新│
│    │        │        │        │          │        │      │        │      │      │    │      │          │        │        │臺幣壹仟元折│
│    │        │        │        │          │        │      │        │      │      │    │      │          │        │        │算壹日，邱志│
│    │        │        │        │          │        │      │        │      │      │    │      │          │        │        │明處有期徒刑│
│    │        │        │        │          │        │      │        │      │      │    │      │          │        │        │伍月，如易科│
│    │        │        │        │          │        │      │        │      │      │    │      │          │        │        │罰金，以新臺│
│    │        │        │        │          │        │      │        │      │      │    │      │          │        │        │幣壹仟元折算│
│    │        │        │        │          │        │      │        │      │      │    │      │          │        │        │壹日，顏如玉│
│    │        │        │        │          │        │      │        │      │      │    │      │          │        │        │處有期徒刑參│
│    │        │        │        │          │        │      │        │      │      │    │      │          │        │        │月，如易科罰│
│    │        │        │        │          │        │      │        │      │      │    │      │          │        │        │金，以新臺幣│
│    │        │        │        │          │        │      │        │      │      │    │      │          │        │        │壹仟元折算壹│
│    │        │        │        │          │        │      │        │      │      │    │      │          │        │        │日。        │
├──┼────┼────┼────┼─────┼────┼───┼────┼───┼───┼──┼───┼─────┼────┼────┼──────┤
│88-1│許德安  │96.1.22 │中國信託│0000-0000-│  14,500│ 92%  │ 13,340 │305   │855   │1076│同上  │警卷Ａ第  │  否    │適用    │陳啟清、邱志│
│    │        │96.1.24 │        │0000-0000 │        │      │( 1,160)│      │      │%   │      │286至287頁│        │        │明、顏如玉共│
│    │        │        │        │          │        │      │        │      │      │    │      │          │        │        │同犯商業會計│
│    │        │        │        │          │        │      │        │      │      │    │      │          │        │        │法第七十一條│
│    │        │        │        │          │        │      │        │      │      │    │      │          │        │        │第一款之填製│
│    │        │        │        │          │        │      │        │      │      │    │      │          │        │        │不實會計憑證│
│    │        │        │        │          │        │      │        │      │      │    │      │          │        │        │罪，陳啟清累│
│    │        │        │        │          │        │      │        │      │      │    │      │          │        │        │犯，處有期徒│
│    │        │        │        │          │        │      │        │      │      │    │      │          │        │        │刑肆月，如易│
│    │        │        │        │          │        │      │        │      │      │    │      │          │        │        │科罰金，以新│
│    │        │        │        │          │        │      │        │      │      │    │      │          │        │        │臺幣壹仟元折│
│    │        │        │        │          │        │      │        │      │      │    │      │          │        │        │算壹日，減為│
│    │        │        │        │          │        │      │        │      │      │    │      │          │        │        │有期徒刑貳月│
│    │        │        │        │          │        │      │        │      │      │    │      │          │        │        │，如易科罰金│
│    │        │        │        │          │        │      │        │      │      │    │      │          │        │        │，以新臺幣壹│
│    │        │        │        │          │        │      │        │      │      │    │      │          │        │        │仟元折算壹日│
│    │        │        │        │          │        │      │        │      │      │    │      │          │        │        │，邱志明處有│
│    │        │        │        │          │        │      │        │      │      │    │      │          │        │        │期徒刑伍月，│
│    │        │        │        │          │        │      │        │      │      │    │      │          │        │        │如易科罰金，│
│    │        │        │        │          │        │      │        │      │      │    │      │          │        │        │以新臺幣壹仟│
│    │        │        │        │          │        │      │        │      │      │    │      │          │        │        │元折算壹日，│
│    │        │        │        │          │        │      │        │      │      │    │      │          │        │        │減為有期徒刑│
│    │        │        │        │          │        │      │        │      │      │    │      │          │        │        │貳月又拾伍日│
│    │        │        │        │          │        │      │        │      │      │    │      │          │        │        │，如易科罰金│
│    │        │        │        │          │        │      │        │      │      │    │      │          │        │        │，以新臺幣壹│
│    │        │        │        │          │        │      │        │      │      │    │      │          │        │        │仟元折算壹日│
│    │        │        │        │          │        │      │        │      │      │    │      │          │        │        │，顏如玉處有│
│    │        │        │        │          │        │      │        │      │      │    │      │          │        │        │期徒刑參月，│
│    │        │        │        │          │        │      │        │      │      │    │      │          │        │        │如易科罰金，│
│    │        │        │        │          │        │      │        │      │      │    │      │          │        │        │以新臺幣壹仟│
│    │        │        │        │          │        │      │        │      │      │    │      │          │        │        │元折算壹日，│
│    │        │        │        │          │        │      │        │      │      │    │      │          │        │        │減為有期徒刑│
│    │        │        │        │          │        │      │        │      │      │    │      │          │        │        │壹月又拾伍日│
│    │        │        │        │          │        │      │        │      │      │    │      │          │        │        │，如易科罰金│
│    │        │        │        │          │        │      │        │      │      │    │      │          │        │        │，以新臺幣壹│
│    │        │        │        │          │        │      │        │      │      │    │      │          │        │        │仟元折算壹日│
│    │        │        │        │          │        │      │        │      │      │    │      │          │        │        │。          │
├──┼────┼────┼────┼─────┼────┼───┼────┼───┼───┼──┼───┼─────┼────┼────┼──────┤
│88-2│許德安  │96.3.29 │同上    │同上      │  24,500│ 92%  │ 22,540 │515   │1,445 │538%│同上  │同上      │        │        │陳啟清、邱志│
│    │        │96.4.2  │        │          │        │      │( 1,960)│      │      │    │      │          │        │        │明、顏如玉共│
├──┼────┼────┼────┼─────┼────┼───┼────┼───┼───┼──┼───┼─────┤ 否     │適用    │同犯商業會計│
│88-3│許德安  │96.3.29 │日盛商銀│0000-0000-│  14,500│ 92%  │ 13,340 │305   │855   │538%│同上  │同上      │        │        │法第七十一條│
│    │        │96.4.2  │        │0000-0000 │        │      │( 1,160)│      │      │    │      │          │        │        │第一款之填製│
│    │        │        │        │          │        │      │        │      │      │    │      │          │        │        │不實會計憑證│
│    │        │        │        │          │        │      │        │      │      │    │      │          │        │        │罪，陳啟清累│
│    │        │        │        │          │        │      │        │      │      │    │      │          │        │        │犯，處有期徒│
│    │        │        │        │          │        │      │        │      │      │    │      │          │        │        │刑肆月，如易│
│    │        │        │        │          │        │      │        │      │      │    │      │          │        │        │科罰金，以新│
│    │        │        │        │          │        │      │        │      │      │    │      │          │        │        │臺幣壹仟元折│
│    │        │        │        │          │        │      │        │      │      │    │      │          │        │        │算壹日，減為│
│    │        │        │        │          │        │      │        │      │      │    │      │          │        │        │有期徒刑貳月│
│    │        │        │        │          │        │      │        │      │      │    │      │          │        │        │，如易科罰金│
│    │        │        │        │          │        │      │        │      │      │    │      │          │        │        │，以新臺幣壹│
│    │        │        │        │          │        │      │        │      │      │    │      │          │        │        │仟元折算壹日│
│    │        │        │        │          │        │      │        │      │      │    │      │          │        │        │，邱志明處有│
│    │        │        │        │          │        │      │        │      │      │    │      │          │        │        │期徒刑伍月，│
│    │        │        │        │          │        │      │        │      │      │    │      │          │        │        │如易科罰金，│
│    │        │        │        │          │        │      │        │      │      │    │      │          │        │        │以新臺幣壹仟│
│    │        │        │        │          │        │      │        │      │      │    │      │          │        │        │元折算壹日，│
│    │        │        │        │          │        │      │        │      │      │    │      │          │        │        │減為有期徒刑│
│    │        │        │        │          │        │      │        │      │      │    │      │          │        │        │貳月又拾伍日│
│    │        │        │        │          │        │      │        │      │      │    │      │          │        │        │，如易科罰金│
│    │        │        │        │          │        │      │        │      │      │    │      │          │        │        │，以新臺幣壹│
│    │        │        │        │          │        │      │        │      │      │    │      │          │        │        │仟元折算壹日│
│    │        │        │        │          │        │      │        │      │      │    │      │          │        │        │，顏如玉處有│
│    │        │        │        │          │        │      │        │      │      │    │      │          │        │        │期徒刑參月，│
│    │        │        │        │          │        │      │        │      │      │    │      │          │        │        │如易科罰金，│
│    │        │        │        │          │        │      │        │      │      │    │      │          │        │        │以新臺幣壹仟│
│    │        │        │        │          │        │      │        │      │      │    │      │          │        │        │元折算壹日，│
│    │        │        │        │          │        │      │        │      │      │    │      │          │        │        │減為有期徒刑│
│    │        │        │        │          │        │      │        │      │      │    │      │          │        │        │壹月又拾伍日│
│    │        │        │        │          │        │      │        │      │      │    │      │          │        │        │，如易科罰金│
│    │        │        │        │          │        │      │        │      │      │    │      │          │        │        │，以新臺幣壹│
│    │        │        │        │          │        │      │        │      │      │    │      │          │        │        │仟元折算壹日│
│    │        │        │        │          │        │      │        │      │      │    │      │          │        │        │。          │
├──┼────┼────┼────┼─────┼────┼───┼────┼───┼───┼──┼───┼─────┼────┼────┼──────┤
│89  │郭裕彬  │96.3.23 │國泰世華│0000-0000-│  11,000│ 92%  │ 10,120 │231   │649   │538%│同上  │警卷Ａ第  │ 否     │適用    │陳啟清、邱志│
│    │        │96.3.27 │        │0000-0000 │        │      │ ( 880) │      │      │    │      │123至125頁│        │        │明、顏如玉共│
│    │        │        │        │          │        │      │        │      │      │    │      │          │        │        │同犯商業會計│
│    │        │        │        │          │        │      │        │      │      │    │      │          │        │        │法第七十一條│
│    │        │        │        │          │        │      │        │      │      │    │      │          │        │        │第一款之填製│
│    │        │        │        │          │        │      │        │      │      │    │      │          │        │        │不實會計憑證│
│    │        │        │        │          │        │      │        │      │      │    │      │          │        │        │罪，陳啟清累│
│    │        │        │        │          │        │      │        │      │      │    │      │          │        │        │犯，處有期徒│
│    │        │        │        │          │        │      │        │      │      │    │      │          │        │        │刑肆月，如易│
│    │        │        │        │          │        │      │        │      │      │    │      │          │        │        │科罰金，以新│
│    │        │        │        │          │        │      │        │      │      │    │      │          │        │        │臺幣壹仟元折│
│    │        │        │        │          │        │      │        │      │      │    │      │          │        │        │算壹日，減為│
│    │        │        │        │          │        │      │        │      │      │    │      │          │        │        │有期徒刑貳月│
│    │        │        │        │          │        │      │        │      │      │    │      │          │        │        │，如易科罰金│
│    │        │        │        │          │        │      │        │      │      │    │      │          │        │        │，以新臺幣壹│
│    │        │        │        │          │        │      │        │      │      │    │      │          │        │        │仟元折算壹日│
│    │        │        │        │          │        │      │        │      │      │    │      │          │        │        │，邱志明處有│
│    │        │        │        │          │        │      │        │      │      │    │      │          │        │        │期徒刑伍月，│
│    │        │        │        │          │        │      │        │      │      │    │      │          │        │        │如易科罰金，│
│    │        │        │        │          │        │      │        │      │      │    │      │          │        │        │以新臺幣壹仟│
│    │        │        │        │          │        │      │        │      │      │    │      │          │        │        │元折算壹日，│
│    │        │        │        │          │        │      │        │      │      │    │      │          │        │        │減為有期徒刑│
│    │        │        │        │          │        │      │        │      │      │    │      │          │        │        │貳月又拾伍日│
│    │        │        │        │          │        │      │        │      │      │    │      │          │        │        │，如易科罰金│
│    │        │        │        │          │        │      │        │      │      │    │      │          │        │        │，以新臺幣壹│
│    │        │        │        │          │        │      │        │      │      │    │      │          │        │        │仟元折算壹日│
│    │        │        │        │          │        │      │        │      │      │    │      │          │        │        │，顏如玉處有│
│    │        │        │        │          │        │      │        │      │      │    │      │          │        │        │期徒刑參月，│
│    │        │        │        │          │        │      │        │      │      │    │      │          │        │        │如易科罰金，│
│    │        │        │        │          │        │      │        │      │      │    │      │          │        │        │以新臺幣壹仟│
│    │        │        │        │          │        │      │        │      │      │    │      │          │        │        │元折算壹日，│
│    │        │        │        │          │        │      │        │      │      │    │      │          │        │        │減為有期徒刑│
│    │        │        │        │          │        │      │        │      │      │    │      │          │        │        │壹月又拾伍日│
│    │        │        │        │          │        │      │        │      │      │    │      │          │        │        │，如易科罰金│
│    │        │        │        │          │        │      │        │      │      │    │      │          │        │        │，以新臺幣壹│
│    │        │        │        │          │        │      │        │      │      │    │      │          │        │        │仟元折算壹日│
│    │        │        │        │          │        │      │        │      │      │    │      │          │        │        │。          │
├──┼────┼────┼────┼─────┼────┼───┼────┼───┼───┼──┼───┼─────┼────┼────┼──────┤
│90-1│陳煌甲  │96.3.16 │玉山銀行│0000-0000-│  11,000│ 92%  │ 10,120 │231   │649   │538%│同上  │警卷Ａ第  │ 否     │適用    │陳啟清、邱志│
│    │        │96.3.20 │        │0000-0000 │        │      │ ( 880) │      │      │    │      │130至131頁│        │        │明、顏如玉共│
│    │        │        │        │          │        │      │        │      │      │    │      │          │        │        │同犯商業會計│
│    │        │        │        │          │        │      │        │      │      │    │      │          │        │        │法第七十一條│
│    │        │        │        │          │        │      │        │      │      │    │      │          │        │        │第一款之填製│
│    │        │        │        │          │        │      │        │      │      │    │      │          │        │        │不實會計憑證│
│    │        │        │        │          │        │      │        │      │      │    │      │          │        │        │罪，陳啟清累│
│    │        │        │        │          │        │      │        │      │      │    │      │          │        │        │犯，處有期徒│
│    │        │        │        │          │        │      │        │      │      │    │      │          │        │        │刑肆月，如易│
│    │        │        │        │          │        │      │        │      │      │    │      │          │        │        │科罰金，以新│
│    │        │        │        │          │        │      │        │      │      │    │      │          │        │        │臺幣壹仟元折│
│    │        │        │        │          │        │      │        │      │      │    │      │          │        │        │算壹日，減為│
│    │        │        │        │          │        │      │        │      │      │    │      │          │        │        │有期徒刑貳月│
│    │        │        │        │          │        │      │        │      │      │    │      │          │        │        │，如易科罰金│
│    │        │        │        │          │        │      │        │      │      │    │      │          │        │        │，以新臺幣壹│
│    │        │        │        │          │        │      │        │      │      │    │      │          │        │        │仟元折算壹日│
│    │        │        │        │          │        │      │        │      │      │    │      │          │        │        │，邱志明處有│
│    │        │        │        │          │        │      │        │      │      │    │      │          │        │        │期徒刑伍月，│
│    │        │        │        │          │        │      │        │      │      │    │      │          │        │        │如易科罰金，│
│    │        │        │        │          │        │      │        │      │      │    │      │          │        │        │以新臺幣壹仟│
│    │        │        │        │          │        │      │        │      │      │    │      │          │        │        │元折算壹日，│
│    │        │        │        │          │        │      │        │      │      │    │      │          │        │        │減為有期徒刑│
│    │        │        │        │          │        │      │        │      │      │    │      │          │        │        │貳月又拾伍日│
│    │        │        │        │          │        │      │        │      │      │    │      │          │        │        │，如易科罰金│
│    │        │        │        │          │        │      │        │      │      │    │      │          │        │        │，以新臺幣壹│
│    │        │        │        │          │        │      │        │      │      │    │      │          │        │        │仟元折算壹日│
│    │        │        │        │          │        │      │        │      │      │    │      │          │        │        │，顏如玉處有│
│    │        │        │        │          │        │      │        │      │      │    │      │          │        │        │期徒刑參月，│
│    │        │        │        │          │        │      │        │      │      │    │      │          │        │        │如易科罰金，│
│    │        │        │        │          │        │      │        │      │      │    │      │          │        │        │以新臺幣壹仟│
│    │        │        │        │          │        │      │        │      │      │    │      │          │        │        │元折算壹日，│
│    │        │        │        │          │        │      │        │      │      │    │      │          │        │        │減為有期徒刑│
│    │        │        │        │          │        │      │        │      │      │    │      │          │        │        │壹月又拾伍日│
│    │        │        │        │          │        │      │        │      │      │    │      │          │        │        │，如易科罰金│
│    │        │        │        │          │        │      │        │      │      │    │      │          │        │        │，以新臺幣壹│
│    │        │        │        │          │        │      │        │      │      │    │      │          │        │        │仟元折算壹日│
│    │        │        │        │          │        │      │        │      │      │    │      │          │        │        │。          │
├──┼────┼────┼────┼─────┼────┼───┼────┼───┼───┼──┼───┼─────┼────┼────┼──────┤
│90-2│陳煌甲  │96.3.21 │同上    │同上      │  13,000│ 92%  │ 11,960 │273   │767   │1076│同上  │同上      │ 否     │適用    │陳啟清、邱志│
│    │        │96.3.23 │        │          │        │      │( 1,040)│      │      │%   │      │          │        │        │明、顏如玉共│
│    │        │        │        │          │        │      │        │      │      │    │      │          │        │        │同犯商業會計│
│    │        │        │        │          │        │      │        │      │      │    │      │          │        │        │法第七十一條│
│    │        │        │        │          │        │      │        │      │      │    │      │          │        │        │第一款之填製│
│    │        │        │        │          │        │      │        │      │      │    │      │          │        │        │不實會計憑證│
│    │        │        │        │          │        │      │        │      │      │    │      │          │        │        │罪，陳啟清累│
│    │        │        │        │          │        │      │        │      │      │    │      │          │        │        │犯，處有期徒│
│    │        │        │        │          │        │      │        │      │      │    │      │          │        │        │刑肆月，如易│
│    │        │        │        │          │        │      │        │      │      │    │      │          │        │        │科罰金，以新│
│    │        │        │        │          │        │      │        │      │      │    │      │          │        │        │臺幣壹仟元折│
│    │        │        │        │          │        │      │        │      │      │    │      │          │        │        │算壹日，減為│
│    │        │        │        │          │        │      │        │      │      │    │      │          │        │        │有期徒刑貳月│
│    │        │        │        │          │        │      │        │      │      │    │      │          │        │        │，如易科罰金│
│    │        │        │        │          │        │      │        │      │      │    │      │          │        │        │，以新臺幣壹│
│    │        │        │        │          │        │      │        │      │      │    │      │          │        │        │仟元折算壹日│
│    │        │        │        │          │        │      │        │      │      │    │      │          │        │        │，邱志明處有│
│    │        │        │        │          │        │      │        │      │      │    │      │          │        │        │期徒刑伍月，│
│    │        │        │        │          │        │      │        │      │      │    │      │          │        │        │如易科罰金，│
│    │        │        │        │          │        │      │        │      │      │    │      │          │        │        │以新臺幣壹仟│
│    │        │        │        │          │        │      │        │      │      │    │      │          │        │        │元折算壹日，│
│    │        │        │        │          │        │      │        │      │      │    │      │          │        │        │減為有期徒刑│
│    │        │        │        │          │        │      │        │      │      │    │      │          │        │        │貳月又拾伍日│
│    │        │        │        │          │        │      │        │      │      │    │      │          │        │        │，如易科罰金│
│    │        │        │        │          │        │      │        │      │      │    │      │          │        │        │，以新臺幣壹│
│    │        │        │        │          │        │      │        │      │      │    │      │          │        │        │仟元折算壹日│
│    │        │        │        │          │        │      │        │      │      │    │      │          │        │        │，顏如玉處有│
│    │        │        │        │          │        │      │        │      │      │    │      │          │        │        │期徒刑參月，│
│    │        │        │        │          │        │      │        │      │      │    │      │          │        │        │如易科罰金，│
│    │        │        │        │          │        │      │        │      │      │    │      │          │        │        │以新臺幣壹仟│
│    │        │        │        │          │        │      │        │      │      │    │      │          │        │        │元折算壹日，│
│    │        │        │        │          │        │      │        │      │      │    │      │          │        │        │減為有期徒刑│
│    │        │        │        │          │        │      │        │      │      │    │      │          │        │        │壹月又拾伍日│
│    │        │        │        │          │        │      │        │      │      │    │      │          │        │        │，如易科罰金│
│    │        │        │        │          │        │      │        │      │      │    │      │          │        │        │，以新臺幣壹│
│    │        │        │        │          │        │      │        │      │      │    │      │          │        │        │仟元折算壹日│
│    │        │        │        │          │        │      │        │      │      │    │      │          │        │        │。          │
├──┼────┼────┼────┼─────┼────┼───┼────┼───┼───┼──┼───┼─────┼────┼────┼──────┤
│90-3│陳煌甲  │96.3.31 │同上    │同上      │  11,000│ 92%  │ 10,120 │231   │649   │717%│同上  │同上      │ 否     │適用    │陳啟清、邱志│
│    │        │96.4.3  │        │          │        │      │ ( 880) │      │      │    │      │          │        │        │明、顏如玉共│
│    │        │        │        │          │        │      │        │      │      │    │      │          │        │        │同犯商業會計│
│    │        │        │        │          │        │      │        │      │      │    │      │          │        │        │法第七十一條│
│    │        │        │        │          │        │      │        │      │      │    │      │          │        │        │第一款之填製│
│    │        │        │        │          │        │      │        │      │      │    │      │          │        │        │不實會計憑證│
│    │        │        │        │          │        │      │        │      │      │    │      │          │        │        │罪，陳啟清累│
│    │        │        │        │          │        │      │        │      │      │    │      │          │        │        │犯，處有期徒│
│    │        │        │        │          │        │      │        │      │      │    │      │          │        │        │刑肆月，如易│
│    │        │        │        │          │        │      │        │      │      │    │      │          │        │        │科罰金，以新│
│    │        │        │        │          │        │      │        │      │      │    │      │          │        │        │臺幣壹仟元折│
│    │        │        │        │          │        │      │        │      │      │    │      │          │        │        │算壹日，減為│
│    │        │        │        │          │        │      │        │      │      │    │      │          │        │        │有期徒刑貳月│
│    │        │        │        │          │        │      │        │      │      │    │      │          │        │        │，如易科罰金│
│    │        │        │        │          │        │      │        │      │      │    │      │          │        │        │，以新臺幣壹│
│    │        │        │        │          │        │      │        │      │      │    │      │          │        │        │仟元折算壹日│
│    │        │        │        │          │        │      │        │      │      │    │      │          │        │        │，邱志明處有│
│    │        │        │        │          │        │      │        │      │      │    │      │          │        │        │期徒刑伍月，│
│    │        │        │        │          │        │      │        │      │      │    │      │          │        │        │如易科罰金，│
│    │        │        │        │          │        │      │        │      │      │    │      │          │        │        │以新臺幣壹仟│
│    │        │        │        │          │        │      │        │      │      │    │      │          │        │        │元折算壹日，│
│    │        │        │        │          │        │      │        │      │      │    │      │          │        │        │減為有期徒刑│
│    │        │        │        │          │        │      │        │      │      │    │      │          │        │        │貳月又拾伍日│
│    │        │        │        │          │        │      │        │      │      │    │      │          │        │        │，如易科罰金│
│    │        │        │        │          │        │      │        │      │      │    │      │          │        │        │，以新臺幣壹│
│    │        │        │        │          │        │      │        │      │      │    │      │          │        │        │仟元折算壹日│
│    │        │        │        │          │        │      │        │      │      │    │      │          │        │        │，顏如玉處有│
│    │        │        │        │          │        │      │        │      │      │    │      │          │        │        │期徒刑參月，│
│    │        │        │        │          │        │      │        │      │      │    │      │          │        │        │如易科罰金，│
│    │        │        │        │          │        │      │        │      │      │    │      │          │        │        │以新臺幣壹仟│
│    │        │        │        │          │        │      │        │      │      │    │      │          │        │        │元折算壹日，│
│    │        │        │        │          │        │      │        │      │      │    │      │          │        │        │減為有期徒刑│
│    │        │        │        │          │        │      │        │      │      │    │      │          │        │        │壹月又拾伍日│
│    │        │        │        │          │        │      │        │      │      │    │      │          │        │        │，如易科罰金│
│    │        │        │        │          │        │      │        │      │      │    │      │          │        │        │，以新臺幣壹│
│    │        │        │        │          │        │      │        │      │      │    │      │          │        │        │仟元折算壹日│
│    │        │        │        │          │        │      │        │      │      │    │      │          │        │        │。          │
│    │        │        │        │          │        │      │        │      │      │    │      │          │        │        │            │
├──┼────┼────┼────┼─────┼────┼───┼────┼───┼───┼──┼───┼─────┼────┼────┼──────┤
│91-1│陳鳳觀  │96.1.9  │中國信託│0000-0000-│  11,000│ 92%  │ 10,120 │231   │649   │1076│同上  │警卷Ｂ第86│ 否     │適用    │陳啟清、邱志│
│    │        │96.1.11 │        │0000-0000 │        │      │ ( 880) │      │      │%   │      │至87頁    │        │        │明、顏如玉共│
│    │        │        │        │          │        │      │        │      │      │    │      │          │        │        │同犯商業會計│
│    │        │        │        │          │        │      │        │      │      │    │      │          │        │        │法第七十一條│
│    │        │        │        │          │        │      │        │      │      │    │      │          │        │        │第一款之填製│
│    │        │        │        │          │        │      │        │      │      │    │      │          │        │        │不實會計憑證│
│    │        │        │        │          │        │      │        │      │      │    │      │          │        │        │罪，陳啟清累│
│    │        │        │        │          │        │      │        │      │      │    │      │          │        │        │犯，處有期徒│
│    │        │        │        │          │        │      │        │      │      │    │      │          │        │        │刑肆月，如易│
│    │        │        │        │          │        │      │        │      │      │    │      │          │        │        │科罰金，以新│
│    │        │        │        │          │        │      │        │      │      │    │      │          │        │        │臺幣壹仟元折│
│    │        │        │        │          │        │      │        │      │      │    │      │          │        │        │算壹日，減為│
│    │        │        │        │          │        │      │        │      │      │    │      │          │        │        │有期徒刑貳月│
│    │        │        │        │          │        │      │        │      │      │    │      │          │        │        │，如易科罰金│
│    │        │        │        │          │        │      │        │      │      │    │      │          │        │        │，以新臺幣壹│
│    │        │        │        │          │        │      │        │      │      │    │      │          │        │        │仟元折算壹日│
│    │        │        │        │          │        │      │        │      │      │    │      │          │        │        │，邱志明處有│
│    │        │        │        │          │        │      │        │      │      │    │      │          │        │        │期徒刑伍月，│
│    │        │        │        │          │        │      │        │      │      │    │      │          │        │        │如易科罰金，│
│    │        │        │        │          │        │      │        │      │      │    │      │          │        │        │以新臺幣壹仟│
│    │        │        │        │          │        │      │        │      │      │    │      │          │        │        │元折算壹日，│
│    │        │        │        │          │        │      │        │      │      │    │      │          │        │        │減為有期徒刑│
│    │        │        │        │          │        │      │        │      │      │    │      │          │        │        │貳月又拾伍日│
│    │        │        │        │          │        │      │        │      │      │    │      │          │        │        │，如易科罰金│
│    │        │        │        │          │        │      │        │      │      │    │      │          │        │        │，以新臺幣壹│
│    │        │        │        │          │        │      │        │      │      │    │      │          │        │        │仟元折算壹日│
│    │        │        │        │          │        │      │        │      │      │    │      │          │        │        │，顏如玉處有│
│    │        │        │        │          │        │      │        │      │      │    │      │          │        │        │期徒刑參月，│
│    │        │        │        │          │        │      │        │      │      │    │      │          │        │        │如易科罰金，│
│    │        │        │        │          │        │      │        │      │      │    │      │          │        │        │以新臺幣壹仟│
│    │        │        │        │          │        │      │        │      │      │    │      │          │        │        │元折算壹日，│
│    │        │        │        │          │        │      │        │      │      │    │      │          │        │        │減為有期徒刑│
│    │        │        │        │          │        │      │        │      │      │    │      │          │        │        │壹月又拾伍日│
│    │        │        │        │          │        │      │        │      │      │    │      │          │        │        │，如易科罰金│
│    │        │        │        │          │        │      │        │      │      │    │      │          │        │        │，以新臺幣壹│
│    │        │        │        │          │        │      │        │      │      │    │      │          │        │        │仟元折算壹日│
│    │        │        │        │          │        │      │        │      │      │    │      │          │        │        │。          │
├──┼────┼────┼────┼─────┼────┼───┼────┼───┼───┼──┼───┼─────┼────┼────┼──────┤
│91-2│陳鳳觀  │96.3.16 │中華銀行│0000-0000-│  14,500│ 92%  │ 13,340 │305   │855   │538%│同上  │同上      │ 否     │適用    │陳啟清、邱志│
│    │        │96.3.20 │        │0000-0000 │        │      │( 1,160)│      │      │    │      │          │        │        │明、顏如玉共│
│    │        │        │        │          │        │      │        │      │      │    │      │          │        │        │同犯商業會計│
│    │        │        │        │          │        │      │        │      │      │    │      │          │        │        │法第七十一條│
│    │        │        │        │          │        │      │        │      │      │    │      │          │        │        │第一款之填製│
│    │        │        │        │          │        │      │        │      │      │    │      │          │        │        │不實會計憑證│
│    │        │        │        │          │        │      │        │      │      │    │      │          │        │        │罪，陳啟清累│
│    │        │        │        │          │        │      │        │      │      │    │      │          │        │        │犯，處有期徒│
│    │        │        │        │          │        │      │        │      │      │    │      │          │        │        │刑肆月，如易│
│    │        │        │        │          │        │      │        │      │      │    │      │          │        │        │科罰金，以新│
│    │        │        │        │          │        │      │        │      │      │    │      │          │        │        │臺幣壹仟元折│
│    │        │        │        │          │        │      │        │      │      │    │      │          │        │        │算壹日，減為│
│    │        │        │        │          │        │      │        │      │      │    │      │          │        │        │有期徒刑貳月│
│    │        │        │        │          │        │      │        │      │      │    │      │          │        │        │，如易科罰金│
│    │        │        │        │          │        │      │        │      │      │    │      │          │        │        │，以新臺幣壹│
│    │        │        │        │          │        │      │        │      │      │    │      │          │        │        │仟元折算壹日│
│    │        │        │        │          │        │      │        │      │      │    │      │          │        │        │，邱志明處有│
│    │        │        │        │          │        │      │        │      │      │    │      │          │        │        │期徒刑伍月，│
│    │        │        │        │          │        │      │        │      │      │    │      │          │        │        │如易科罰金，│
│    │        │        │        │          │        │      │        │      │      │    │      │          │        │        │以新臺幣壹仟│
│    │        │        │        │          │        │      │        │      │      │    │      │          │        │        │元折算壹日，│
│    │        │        │        │          │        │      │        │      │      │    │      │          │        │        │減為有期徒刑│
│    │        │        │        │          │        │      │        │      │      │    │      │          │        │        │貳月又拾伍日│
│    │        │        │        │          │        │      │        │      │      │    │      │          │        │        │，如易科罰金│
│    │        │        │        │          │        │      │        │      │      │    │      │          │        │        │，以新臺幣壹│
│    │        │        │        │          │        │      │        │      │      │    │      │          │        │        │仟元折算壹日│
│    │        │        │        │          │        │      │        │      │      │    │      │          │        │        │，顏如玉處有│
│    │        │        │        │          │        │      │        │      │      │    │      │          │        │        │期徒刑參月，│
│    │        │        │        │          │        │      │        │      │      │    │      │          │        │        │如易科罰金，│
│    │        │        │        │          │        │      │        │      │      │    │      │          │        │        │以新臺幣壹仟│
│    │        │        │        │          │        │      │        │      │      │    │      │          │        │        │元折算壹日，│
│    │        │        │        │          │        │      │        │      │      │    │      │          │        │        │減為有期徒刑│
│    │        │        │        │          │        │      │        │      │      │    │      │          │        │        │壹月又拾伍日│
│    │        │        │        │          │        │      │        │      │      │    │      │          │        │        │，如易科罰金│
│    │        │        │        │          │        │      │        │      │      │    │      │          │        │        │，以新臺幣壹│
│    │        │        │        │          │        │      │        │      │      │    │      │          │        │        │仟元折算壹日│
│    │        │        │        │          │        │      │        │      │      │    │      │          │        │        │。          │
├──┼────┼────┼────┼─────┼────┼───┼────┼───┼───┼──┼───┼─────┼────┼────┼──────┤
│92  │曾何美華│96.1.26 │中國信託│0000-0000-│  34,500│約93% │ 32,085 │725   │1,690 │446%│1002- │警卷Ｂ第  │ 否     │適用    │陳啟清、邱志│
│    │        │96.1.30 │        │0000-0000 │        │      │( 2,415)│      │      │    │0001  │144至146頁│        │        │明、顏如玉共│
│    │        │        │        │          │        │      │        │      │      │    │      │          │        │        │同犯商業會計│
│    │        │        │        │          │        │      │        │      │      │    │      │          │        │        │法第七十一條│
│    │        │        │        │          │        │      │        │      │      │    │      │          │        │        │第一款之填製│
│    │        │        │        │          │        │      │        │      │      │    │      │          │        │        │不實會計憑證│
│    │        │        │        │          │        │      │        │      │      │    │      │          │        │        │罪，陳啟清累│
│    │        │        │        │          │        │      │        │      │      │    │      │          │        │        │犯，處有期徒│
│    │        │        │        │          │        │      │        │      │      │    │      │          │        │        │刑肆月，如易│
│    │        │        │        │          │        │      │        │      │      │    │      │          │        │        │科罰金，以新│
│    │        │        │        │          │        │      │        │      │      │    │      │          │        │        │臺幣壹仟元折│
│    │        │        │        │          │        │      │        │      │      │    │      │          │        │        │算壹日，減為│
│    │        │        │        │          │        │      │        │      │      │    │      │          │        │        │有期徒刑貳月│
│    │        │        │        │          │        │      │        │      │      │    │      │          │        │        │，如易科罰金│
│    │        │        │        │          │        │      │        │      │      │    │      │          │        │        │，以新臺幣壹│
│    │        │        │        │          │        │      │        │      │      │    │      │          │        │        │仟元折算壹日│
│    │        │        │        │          │        │      │        │      │      │    │      │          │        │        │，邱志明處有│
│    │        │        │        │          │        │      │        │      │      │    │      │          │        │        │期徒刑伍月，│
│    │        │        │        │          │        │      │        │      │      │    │      │          │        │        │如易科罰金，│
│    │        │        │        │          │        │      │        │      │      │    │      │          │        │        │以新臺幣壹仟│
│    │        │        │        │          │        │      │        │      │      │    │      │          │        │        │元折算壹日，│
│    │        │        │        │          │        │      │        │      │      │    │      │          │        │        │減為有期徒刑│
│    │        │        │        │          │        │      │        │      │      │    │      │          │        │        │貳月又拾伍日│
│    │        │        │        │          │        │      │        │      │      │    │      │          │        │        │，如易科罰金│
│    │        │        │        │          │        │      │        │      │      │    │      │          │        │        │，以新臺幣壹│
│    │        │        │        │          │        │      │        │      │      │    │      │          │        │        │仟元折算壹日│
│    │        │        │        │          │        │      │        │      │      │    │      │          │        │        │，顏如玉處有│
│    │        │        │        │          │        │      │        │      │      │    │      │          │        │        │期徒刑參月，│
│    │        │        │        │          │        │      │        │      │      │    │      │          │        │        │如易科罰金，│
│    │        │        │        │          │        │      │        │      │      │    │      │          │        │        │以新臺幣壹仟│
│    │        │        │        │          │        │      │        │      │      │    │      │          │        │        │元折算壹日，│
│    │        │        │        │          │        │      │        │      │      │    │      │          │        │        │減為有期徒刑│
│    │        │        │        │          │        │      │        │      │      │    │      │          │        │        │壹月又拾伍日│
│    │        │        │        │          │        │      │        │      │      │    │      │          │        │        │，如易科罰金│
│    │        │        │        │          │        │      │        │      │      │    │      │          │        │        │，以新臺幣壹│
│    │        │        │        │          │        │      │        │      │      │    │      │          │        │        │仟元折算壹日│
│    │        │        │        │          │        │      │        │      │      │    │      │          │        │        │。          │
├──┼────┼────┼────┼─────┼────┼───┼────┼───┼───┼──┼───┼─────┼────┼────┼──────┤
│93-1│黃勁翔  │95.7.11 │聯邦銀行│0000-0000-│  12,500│ 92%  │ 11,500 │263   │737   │1076│1002- │警卷Ｂ第  │        │        │陳啟清、邱志│
│    │        │95.7.13 │        │0000-0000 │        │      │( 1,000)│      │      │%   │0001  │174至176頁│ 否     │適用    │明、顏如玉共│
├──┼────┼────┼────┼─────┼────┼───┼────┼───┼───┼──┼───┼─────┤        │        │同犯商業會計│
│93-2│黃勁翔  │95.7.11 │同上    │同上      │  37,500│ 92%  │ 34,500 │788   │2,212 │1076│同上  │同上      │        │        │法第七十一條│
│    │        │95.7.13 │        │          │        │      │( 3,000)│      │      │%   │      │          │        │        │第一款之填製│
│    │        │        │        │          │        │      │        │      │      │    │      │          │        │        │不實會計憑證│
│    │        │        │        │          │        │      │        │      │      │    │      │          │        │        │罪，陳啟清累│
│    │        │        │        │          │        │      │        │      │      │    │      │          │        │        │犯，處有期徒│
│    │        │        │        │          │        │      │        │      │      │    │      │          │        │        │刑肆月，如易│
│    │        │        │        │          │        │      │        │      │      │    │      │          │        │        │科罰金，以新│
│    │        │        │        │          │        │      │        │      │      │    │      │          │        │        │臺幣壹仟元折│
│    │        │        │        │          │        │      │        │      │      │    │      │          │        │        │算壹日，減為│
│    │        │        │        │          │        │      │        │      │      │    │      │          │        │        │有期徒刑貳月│
│    │        │        │        │          │        │      │        │      │      │    │      │          │        │        │，如易科罰金│
│    │        │        │        │          │        │      │        │      │      │    │      │          │        │        │，以新臺幣壹│
│    │        │        │        │          │        │      │        │      │      │    │      │          │        │        │仟元折算壹日│
│    │        │        │        │          │        │      │        │      │      │    │      │          │        │        │，邱志明處有│
│    │        │        │        │          │        │      │        │      │      │    │      │          │        │        │期徒刑伍月，│
│    │        │        │        │          │        │      │        │      │      │    │      │          │        │        │如易科罰金，│
│    │        │        │        │          │        │      │        │      │      │    │      │          │        │        │以新臺幣壹仟│
│    │        │        │        │          │        │      │        │      │      │    │      │          │        │        │元折算壹日，│
│    │        │        │        │          │        │      │        │      │      │    │      │          │        │        │減為有期徒刑│
│    │        │        │        │          │        │      │        │      │      │    │      │          │        │        │貳月又拾伍日│
│    │        │        │        │          │        │      │        │      │      │    │      │          │        │        │，如易科罰金│
│    │        │        │        │          │        │      │        │      │      │    │      │          │        │        │，以新臺幣壹│
│    │        │        │        │          │        │      │        │      │      │    │      │          │        │        │仟元折算壹日│
│    │        │        │        │          │        │      │        │      │      │    │      │          │        │        │，顏如玉處有│
│    │        │        │        │          │        │      │        │      │      │    │      │          │        │        │期徒刑參月，│
│    │        │        │        │          │        │      │        │      │      │    │      │          │        │        │如易科罰金，│
│    │        │        │        │          │        │      │        │      │      │    │      │          │        │        │以新臺幣壹仟│
│    │        │        │        │          │        │      │        │      │      │    │      │          │        │        │元折算壹日，│
│    │        │        │        │          │        │      │        │      │      │    │      │          │        │        │減為有期徒刑│
│    │        │        │        │          │        │      │        │      │      │    │      │          │        │        │壹月又拾伍日│
│    │        │        │        │          │        │      │        │      │      │    │      │          │        │        │，如易科罰金│
│    │        │        │        │          │        │      │        │      │      │    │      │          │        │        │，以新臺幣壹│
│    │        │        │        │          │        │      │        │      │      │    │      │          │        │        │仟元折算壹日│
│    │        │        │        │          │        │      │        │      │      │    │      │          │        │        │。          │
├──┼────┼────┼────┼─────┼────┼───┼────┼───┼───┼──┼───┼─────┼────┼────┼──────┤
│94-1│黃美珍  │96.1.21 │中國信託│0000-0000-│  11,000│約93% │ 10,230 │231   │539   │894%│同上  │警卷Ａ第13│        │        │陳啟清、邱志│
│    │        │96.1.23 │        │0000-0000 │        │      │ ( 770) │      │      │    │      │2至133頁、│        │        │明、顏如玉共│
├──┼────┼────┼────┼─────┼────┼───┼────┼───┼───┼──┼───┤警卷D第25 │ 否     │適用    │同犯商業會計│
│94-2│黃美珍  │96.1.21 │同上    │同上      │   3,000│約93% │  2,790 │63    │147   │894%│同上  │、148、152│        │        │法第七十一條│
│    │        │96.1.23 │        │          │        │      │ ( 210) │      │      │    │      │頁        │        │        │第一款之填製│
│    │        │        │        │          │        │      │        │      │      │    │      │          │        │        │不實會計憑證│
│    │        │        │        │          │        │      │        │      │      │    │      │          │        │        │罪，陳啟清累│
│    │        │        │        │          │        │      │        │      │      │    │      │          │        │        │犯，處有期徒│
│    │        │        │        │          │        │      │        │      │      │    │      │          │        │        │刑肆月，如易│
│    │        │        │        │          │        │      │        │      │      │    │      │          │        │        │科罰金，以新│
│    │        │        │        │          │        │      │        │      │      │    │      │          │        │        │臺幣壹仟元折│
│    │        │        │        │          │        │      │        │      │      │    │      │          │        │        │算壹日，減為│
│    │        │        │        │          │        │      │        │      │      │    │      │          │        │        │有期徒刑貳月│
│    │        │        │        │          │        │      │        │      │      │    │      │          │        │        │，如易科罰金│
│    │        │        │        │          │        │      │        │      │      │    │      │          │        │        │，以新臺幣壹│
│    │        │        │        │          │        │      │        │      │      │    │      │          │        │        │仟元折算壹日│
│    │        │        │        │          │        │      │        │      │      │    │      │          │        │        │，邱志明處有│
│    │        │        │        │          │        │      │        │      │      │    │      │          │        │        │期徒刑伍月，│
│    │        │        │        │          │        │      │        │      │      │    │      │          │        │        │如易科罰金，│
│    │        │        │        │          │        │      │        │      │      │    │      │          │        │        │以新臺幣壹仟│
│    │        │        │        │          │        │      │        │      │      │    │      │          │        │        │元折算壹日，│
│    │        │        │        │          │        │      │        │      │      │    │      │          │        │        │減為有期徒刑│
│    │        │        │        │          │        │      │        │      │      │    │      │          │        │        │貳月又拾伍日│
│    │        │        │        │          │        │      │        │      │      │    │      │          │        │        │，如易科罰金│
│    │        │        │        │          │        │      │        │      │      │    │      │          │        │        │，以新臺幣壹│
│    │        │        │        │          │        │      │        │      │      │    │      │          │        │        │仟元折算壹日│
│    │        │        │        │          │        │      │        │      │      │    │      │          │        │        │，顏如玉處有│
│    │        │        │        │          │        │      │        │      │      │    │      │          │        │        │期徒刑參月，│
│    │        │        │        │          │        │      │        │      │      │    │      │          │        │        │如易科罰金，│
│    │        │        │        │          │        │      │        │      │      │    │      │          │        │        │以新臺幣壹仟│
│    │        │        │        │          │        │      │        │      │      │    │      │          │        │        │元折算壹日，│
│    │        │        │        │          │        │      │        │      │      │    │      │          │        │        │減為有期徒刑│
│    │        │        │        │          │        │      │        │      │      │    │      │          │        │        │壹月又拾伍日│
│    │        │        │        │          │        │      │        │      │      │    │      │          │        │        │，如易科罰金│
│    │        │        │        │          │        │      │        │      │      │    │      │          │        │        │，以新臺幣壹│
│    │        │        │        │          │        │      │        │      │      │    │      │          │        │        │仟元折算壹日│
│    │        │        │        │          │        │      │        │      │      │    │      │          │        │        │。          │
├──┼────┼────┼────┼─────┼────┼───┼────┼───┼───┼──┼───┤          ├────┼────┼──────┤
│94-3│黃美珍  │96.4.9  │同上    │同上      │  11,000│約93% │ 10,230 │231   │539   │894%│同上  │          │ 否     │適用    │陳啟清、邱志│
│    │        │96.4.11 │        │          │        │      │ ( 770) │      │      │    │      │          │        │        │明、顏如玉共│
│    │        │        │        │          │        │      │        │      │      │    │      │          │        │        │同犯商業會計│
│    │        │        │        │          │        │      │        │      │      │    │      │          │        │        │法第七十一條│
│    │        │        │        │          │        │      │        │      │      │    │      │          │        │        │第一款之填製│
│    │        │        │        │          │        │      │        │      │      │    │      │          │        │        │不實會計憑證│
│    │        │        │        │          │        │      │        │      │      │    │      │          │        │        │罪，陳啟清累│
│    │        │        │        │          │        │      │        │      │      │    │      │          │        │        │犯，處有期徒│
│    │        │        │        │          │        │      │        │      │      │    │      │          │        │        │刑肆月，如易│
│    │        │        │        │          │        │      │        │      │      │    │      │          │        │        │科罰金，以新│
│    │        │        │        │          │        │      │        │      │      │    │      │          │        │        │臺幣壹仟元折│
│    │        │        │        │          │        │      │        │      │      │    │      │          │        │        │算壹日，減為│
│    │        │        │        │          │        │      │        │      │      │    │      │          │        │        │有期徒刑貳月│
│    │        │        │        │          │        │      │        │      │      │    │      │          │        │        │，如易科罰金│
│    │        │        │        │          │        │      │        │      │      │    │      │          │        │        │，以新臺幣壹│
│    │        │        │        │          │        │      │        │      │      │    │      │          │        │        │仟元折算壹日│
│    │        │        │        │          │        │      │        │      │      │    │      │          │        │        │，邱志明處有│
│    │        │        │        │          │        │      │        │      │      │    │      │          │        │        │期徒刑伍月，│
│    │        │        │        │          │        │      │        │      │      │    │      │          │        │        │如易科罰金，│
│    │        │        │        │          │        │      │        │      │      │    │      │          │        │        │以新臺幣壹仟│
│    │        │        │        │          │        │      │        │      │      │    │      │          │        │        │元折算壹日，│
│    │        │        │        │          │        │      │        │      │      │    │      │          │        │        │減為有期徒刑│
│    │        │        │        │          │        │      │        │      │      │    │      │          │        │        │貳月又拾伍日│
│    │        │        │        │          │        │      │        │      │      │    │      │          │        │        │，如易科罰金│
│    │        │        │        │          │        │      │        │      │      │    │      │          │        │        │，以新臺幣壹│
│    │        │        │        │          │        │      │        │      │      │    │      │          │        │        │仟元折算壹日│
│    │        │        │        │          │        │      │        │      │      │    │      │          │        │        │，顏如玉處有│
│    │        │        │        │          │        │      │        │      │      │    │      │          │        │        │期徒刑參月，│
│    │        │        │        │          │        │      │        │      │      │    │      │          │        │        │如易科罰金，│
│    │        │        │        │          │        │      │        │      │      │    │      │          │        │        │以新臺幣壹仟│
│    │        │        │        │          │        │      │        │      │      │    │      │          │        │        │元折算壹日，│
│    │        │        │        │          │        │      │        │      │      │    │      │          │        │        │減為有期徒刑│
│    │        │        │        │          │        │      │        │      │      │    │      │          │        │        │壹月又拾伍日│
│    │        │        │        │          │        │      │        │      │      │    │      │          │        │        │，如易科罰金│
│    │        │        │        │          │        │      │        │      │      │    │      │          │        │        │，以新臺幣壹│
│    │        │        │        │          │        │      │        │      │      │    │      │          │        │        │仟元折算壹日│
│    │        │        │        │          │        │      │        │      │      │    │      │          │        │        │。          │
├──┼────┼────┼────┼─────┼────┼───┼────┼───┼───┼──┼───┤          ├────┼────┼──────┤
│94-4│黃美珍  │96.4.15 │同上    │同上      │  15,000│約93% │ 13,950 │315   │735   │447%│同上  │          │ 否     │適用    │陳啟清、邱志│
│    │        │96.4.19 │        │          │        │      │( 1,050)│      │      │    │      │          │        │        │明、顏如玉共│
│    │        │        │        │          │        │      │        │      │      │    │      │          │        │        │同犯商業會計│
│    │        │        │        │          │        │      │        │      │      │    │      │          │        │        │法第七十一條│
│    │        │        │        │          │        │      │        │      │      │    │      │          │        │        │第一款之填製│
│    │        │        │        │          │        │      │        │      │      │    │      │          │        │        │不實會計憑證│
│    │        │        │        │          │        │      │        │      │      │    │      │          │        │        │罪，陳啟清累│
│    │        │        │        │          │        │      │        │      │      │    │      │          │        │        │犯，處有期徒│
│    │        │        │        │          │        │      │        │      │      │    │      │          │        │        │刑肆月，如易│
│    │        │        │        │          │        │      │        │      │      │    │      │          │        │        │科罰金，以新│
│    │        │        │        │          │        │      │        │      │      │    │      │          │        │        │臺幣壹仟元折│
│    │        │        │        │          │        │      │        │      │      │    │      │          │        │        │算壹日，減為│
│    │        │        │        │          │        │      │        │      │      │    │      │          │        │        │有期徒刑貳月│
│    │        │        │        │          │        │      │        │      │      │    │      │          │        │        │，如易科罰金│
│    │        │        │        │          │        │      │        │      │      │    │      │          │        │        │，以新臺幣壹│
│    │        │        │        │          │        │      │        │      │      │    │      │          │        │        │仟元折算壹日│
│    │        │        │        │          │        │      │        │      │      │    │      │          │        │        │，邱志明處有│
│    │        │        │        │          │        │      │        │      │      │    │      │          │        │        │期徒刑伍月，│
│    │        │        │        │          │        │      │        │      │      │    │      │          │        │        │如易科罰金，│
│    │        │        │        │          │        │      │        │      │      │    │      │          │        │        │以新臺幣壹仟│
│    │        │        │        │          │        │      │        │      │      │    │      │          │        │        │元折算壹日，│
│    │        │        │        │          │        │      │        │      │      │    │      │          │        │        │減為有期徒刑│
│    │        │        │        │          │        │      │        │      │      │    │      │          │        │        │貳月又拾伍日│
│    │        │        │        │          │        │      │        │      │      │    │      │          │        │        │，如易科罰金│
│    │        │        │        │          │        │      │        │      │      │    │      │          │        │        │，以新臺幣壹│
│    │        │        │        │          │        │      │        │      │      │    │      │          │        │        │仟元折算壹日│
│    │        │        │        │          │        │      │        │      │      │    │      │          │        │        │，顏如玉處有│
│    │        │        │        │          │        │      │        │      │      │    │      │          │        │        │期徒刑參月，│
│    │        │        │        │          │        │      │        │      │      │    │      │          │        │        │如易科罰金，│
│    │        │        │        │          │        │      │        │      │      │    │      │          │        │        │以新臺幣壹仟│
│    │        │        │        │          │        │      │        │      │      │    │      │          │        │        │元折算壹日，│
│    │        │        │        │          │        │      │        │      │      │    │      │          │        │        │減為有期徒刑│
│    │        │        │        │          │        │      │        │      │      │    │      │          │        │        │壹月又拾伍日│
│    │        │        │        │          │        │      │        │      │      │    │      │          │        │        │，如易科罰金│
│    │        │        │        │          │        │      │        │      │      │    │      │          │        │        │，以新臺幣壹│
│    │        │        │        │          │        │      │        │      │      │    │      │          │        │        │仟元折算壹日│
│    │        │        │        │          │        │      │        │      │      │    │      │          │        │        │。          │
├──┼────┼────┼────┼─────┼────┼───┼────┼───┼───┼──┼───┼─────┼────┼────┼──────┤
│95  │黃智正  │96.4.24 │慶豐銀行│0000-0000-│  11,000│ 92%  │ 10,120 │231   │649   │1076│同上  │警卷Ａ第  │  否    │適用    │陳啟清、邱志│
│    │        │96.4.26 │        │0000-0000 │        │      │ ( 880) │      │      │%   │      │153至154頁│        │        │明、顏如玉共│
│    │        │        │        │          │        │      │        │      │      │    │      │          │        │        │同犯商業會計│
│    │        │        │        │          │        │      │        │      │      │    │      │          │        │        │法第七十一條│
│    │        │        │        │          │        │      │        │      │      │    │      │          │        │        │第一款之填製│
│    │        │        │        │          │        │      │        │      │      │    │      │          │        │        │不實會計憑證│
│    │        │        │        │          │        │      │        │      │      │    │      │          │        │        │罪，陳啟清累│
│    │        │        │        │          │        │      │        │      │      │    │      │          │        │        │犯，處有期徒│
│    │        │        │        │          │        │      │        │      │      │    │      │          │        │        │刑肆月，如易│
│    │        │        │        │          │        │      │        │      │      │    │      │          │        │        │科罰金，以新│
│    │        │        │        │          │        │      │        │      │      │    │      │          │        │        │臺幣壹仟元折│
│    │        │        │        │          │        │      │        │      │      │    │      │          │        │        │算壹日，減為│
│    │        │        │        │          │        │      │        │      │      │    │      │          │        │        │有期徒刑貳月│
│    │        │        │        │          │        │      │        │      │      │    │      │          │        │        │，如易科罰金│
│    │        │        │        │          │        │      │        │      │      │    │      │          │        │        │，以新臺幣壹│
│    │        │        │        │          │        │      │        │      │      │    │      │          │        │        │仟元折算壹日│
│    │        │        │        │          │        │      │        │      │      │    │      │          │        │        │，邱志明處有│
│    │        │        │        │          │        │      │        │      │      │    │      │          │        │        │期徒刑伍月，│
│    │        │        │        │          │        │      │        │      │      │    │      │          │        │        │如易科罰金，│
│    │        │        │        │          │        │      │        │      │      │    │      │          │        │        │以新臺幣壹仟│
│    │        │        │        │          │        │      │        │      │      │    │      │          │        │        │元折算壹日，│
│    │        │        │        │          │        │      │        │      │      │    │      │          │        │        │減為有期徒刑│
│    │        │        │        │          │        │      │        │      │      │    │      │          │        │        │貳月又拾伍日│
│    │        │        │        │          │        │      │        │      │      │    │      │          │        │        │，如易科罰金│
│    │        │        │        │          │        │      │        │      │      │    │      │          │        │        │，以新臺幣壹│
│    │        │        │        │          │        │      │        │      │      │    │      │          │        │        │仟元折算壹日│
│    │        │        │        │          │        │      │        │      │      │    │      │          │        │        │，顏如玉處有│
│    │        │        │        │          │        │      │        │      │      │    │      │          │        │        │期徒刑參月，│
│    │        │        │        │          │        │      │        │      │      │    │      │          │        │        │如易科罰金，│
│    │        │        │        │          │        │      │        │      │      │    │      │          │        │        │以新臺幣壹仟│
│    │        │        │        │          │        │      │        │      │      │    │      │          │        │        │元折算壹日，│
│    │        │        │        │          │        │      │        │      │      │    │      │          │        │        │減為有期徒刑│
│    │        │        │        │          │        │      │        │      │      │    │      │          │        │        │壹月又拾伍日│
│    │        │        │        │          │        │      │        │      │      │    │      │          │        │        │，如易科罰金│
│    │        │        │        │          │        │      │        │      │      │    │      │          │        │        │，以新臺幣壹│
│    │        │        │        │          │        │      │        │      │      │    │      │          │        │        │仟元折算壹日│
│    │        │        │        │          │        │      │        │      │      │    │      │          │        │        │。          │
├──┼────┼────┼────┼─────┼────┼───┼────┼───┼───┼──┼───┼─────┼────┼────┼──────┤
│96  │廖志高  │96.2.3  │中國信託│0000-0000-│  29,988│ 92%  │ 27,589 │630   │1,769 │717%│同上  │警卷Ｂ第94│ 否     │適用    │陳啟清、邱志│
│    │        │96.2.6  │        │0000-0000 │        │      │( 2,399)│      │      │    │      │至96頁    │        │        │明、顏如玉共│
│    │        │        │        │          │        │      │        │      │      │    │      │          │        │        │同犯商業會計│
│    │        │        │        │          │        │      │        │      │      │    │      │          │        │        │法第七十一條│
│    │        │        │        │          │        │      │        │      │      │    │      │          │        │        │第一款之填製│
│    │        │        │        │          │        │      │        │      │      │    │      │          │        │        │不實會計憑證│
│    │        │        │        │          │        │      │        │      │      │    │      │          │        │        │罪，陳啟清累│
│    │        │        │        │          │        │      │        │      │      │    │      │          │        │        │犯，處有期徒│
│    │        │        │        │          │        │      │        │      │      │    │      │          │        │        │刑肆月，如易│
│    │        │        │        │          │        │      │        │      │      │    │      │          │        │        │科罰金，以新│
│    │        │        │        │          │        │      │        │      │      │    │      │          │        │        │臺幣壹仟元折│
│    │        │        │        │          │        │      │        │      │      │    │      │          │        │        │算壹日，減為│
│    │        │        │        │          │        │      │        │      │      │    │      │          │        │        │有期徒刑貳月│
│    │        │        │        │          │        │      │        │      │      │    │      │          │        │        │，如易科罰金│
│    │        │        │        │          │        │      │        │      │      │    │      │          │        │        │，以新臺幣壹│
│    │        │        │        │          │        │      │        │      │      │    │      │          │        │        │仟元折算壹日│
│    │        │        │        │          │        │      │        │      │      │    │      │          │        │        │，邱志明處有│
│    │        │        │        │          │        │      │        │      │      │    │      │          │        │        │期徒刑伍月，│
│    │        │        │        │          │        │      │        │      │      │    │      │          │        │        │如易科罰金，│
│    │        │        │        │          │        │      │        │      │      │    │      │          │        │        │以新臺幣壹仟│
│    │        │        │        │          │        │      │        │      │      │    │      │          │        │        │元折算壹日，│
│    │        │        │        │          │        │      │        │      │      │    │      │          │        │        │減為有期徒刑│
│    │        │        │        │          │        │      │        │      │      │    │      │          │        │        │貳月又拾伍日│
│    │        │        │        │          │        │      │        │      │      │    │      │          │        │        │，如易科罰金│
│    │        │        │        │          │        │      │        │      │      │    │      │          │        │        │，以新臺幣壹│
│    │        │        │        │          │        │      │        │      │      │    │      │          │        │        │仟元折算壹日│
│    │        │        │        │          │        │      │        │      │      │    │      │          │        │        │，顏如玉處有│
│    │        │        │        │          │        │      │        │      │      │    │      │          │        │        │期徒刑參月，│
│    │        │        │        │          │        │      │        │      │      │    │      │          │        │        │如易科罰金，│
│    │        │        │        │          │        │      │        │      │      │    │      │          │        │        │以新臺幣壹仟│
│    │        │        │        │          │        │      │        │      │      │    │      │          │        │        │元折算壹日，│
│    │        │        │        │          │        │      │        │      │      │    │      │          │        │        │減為有期徒刑│
│    │        │        │        │          │        │      │        │      │      │    │      │          │        │        │壹月又拾伍日│
│    │        │        │        │          │        │      │        │      │      │    │      │          │        │        │，如易科罰金│
│    │        │        │        │          │        │      │        │      │      │    │      │          │        │        │，以新臺幣壹│
│    │        │        │        │          │        │      │        │      │      │    │      │          │        │        │仟元折算壹日│
│    │        │        │        │          │        │      │        │      │      │    │      │          │        │        │。          │
├──┼────┼────┼────┼─────┼────┼───┼────┼───┼───┼──┼───┼─────┼────┼────┼──────┤
│97-1│廖茂松  │96.3.2  │國泰世華│0000-0000-│  42,500│ 91%  │ 38,675 │893   │2,932 │839%│同上  │警卷Ｂ第15│        │        │陳啟清、邱志│
│    │        │96.3.5  │        │0000-0000 │        │      │( 3,825)│      │      │    │      │至16頁    │  否    │適用    │明、顏如玉共│
├──┼────┼────┼────┼─────┼────┼───┼────┼───┼───┼──┼───┼─────┤        │        │同犯商業會計│
│97-2│廖茂松  │96.3.2  │新光銀行│0000-0000-│  13,250│ 91%  │ 12,058 │278   │914   │839%│同上  │同上      │        │        │法第七十一條│
│    │        │96.3.5  │        │0000-0000 │        │      │( 1,192)│      │      │    │      │          │        │        │第一款之填製│
│    │        │        │        │          │        │      │        │      │      │    │      │          │        │        │不實會計憑證│
│    │        │        │        │          │        │      │        │      │      │    │      │          │        │        │罪，陳啟清累│
│    │        │        │        │          │        │      │        │      │      │    │      │          │        │        │犯，處有期徒│
│    │        │        │        │          │        │      │        │      │      │    │      │          │        │        │刑肆月，如易│
│    │        │        │        │          │        │      │        │      │      │    │      │          │        │        │科罰金，以新│
│    │        │        │        │          │        │      │        │      │      │    │      │          │        │        │臺幣壹仟元折│
│    │        │        │        │          │        │      │        │      │      │    │      │          │        │        │算壹日，減為│
│    │        │        │        │          │        │      │        │      │      │    │      │          │        │        │有期徒刑貳月│
│    │        │        │        │          │        │      │        │      │      │    │      │          │        │        │，如易科罰金│
│    │        │        │        │          │        │      │        │      │      │    │      │          │        │        │，以新臺幣壹│
│    │        │        │        │          │        │      │        │      │      │    │      │          │        │        │仟元折算壹日│
│    │        │        │        │          │        │      │        │      │      │    │      │          │        │        │，邱志明處有│
│    │        │        │        │          │        │      │        │      │      │    │      │          │        │        │期徒刑伍月，│
│    │        │        │        │          │        │      │        │      │      │    │      │          │        │        │如易科罰金，│
│    │        │        │        │          │        │      │        │      │      │    │      │          │        │        │以新臺幣壹仟│
│    │        │        │        │          │        │      │        │      │      │    │      │          │        │        │元折算壹日，│
│    │        │        │        │          │        │      │        │      │      │    │      │          │        │        │減為有期徒刑│
│    │        │        │        │          │        │      │        │      │      │    │      │          │        │        │貳月又拾伍日│
│    │        │        │        │          │        │      │        │      │      │    │      │          │        │        │，如易科罰金│
│    │        │        │        │          │        │      │        │      │      │    │      │          │        │        │，以新臺幣壹│
│    │        │        │        │          │        │      │        │      │      │    │      │          │        │        │仟元折算壹日│
│    │        │        │        │          │        │      │        │      │      │    │      │          │        │        │，顏如玉處有│
│    │        │        │        │          │        │      │        │      │      │    │      │          │        │        │期徒刑參月，│
│    │        │        │        │          │        │      │        │      │      │    │      │          │        │        │如易科罰金，│
│    │        │        │        │          │        │      │        │      │      │    │      │          │        │        │以新臺幣壹仟│
│    │        │        │        │          │        │      │        │      │      │    │      │          │        │        │元折算壹日，│
│    │        │        │        │          │        │      │        │      │      │    │      │          │        │        │減為有期徒刑│
│    │        │        │        │          │        │      │        │      │      │    │      │          │        │        │壹月又拾伍日│
│    │        │        │        │          │        │      │        │      │      │    │      │          │        │        │，如易科罰金│
│    │        │        │        │          │        │      │        │      │      │    │      │          │        │        │，以新臺幣壹│
│    │        │        │        │          │        │      │        │      │      │    │      │          │        │        │仟元折算壹日│
│    │        │        │        │          │        │      │        │      │      │    │      │          │        │        │。          │
├──┼────┼────┼────┼─────┼────┼───┼────┼───┼───┼──┼───┼─────┼────┼────┼──────┤
│98-1│蔡桂英  │95.8.25 │聯邦銀行│0000-0000-│  24,500│ 92%  │ 22,540 │515   │1,445 │538%│同上  │警卷Ｂ第  │        │        │陳啟清、邱志│
│    │        │95.8.29 │        │0000-0000 │        │      │( 1,960)│      │      │    │      │118至120頁│ 否     │適用    │明、顏如玉共│
├──┼────┼────┼────┼─────┼────┼───┼────┼───┼───┼──┼───┼─────┤        │        │同犯商業會計│
│98-2│蔡桂英  │95.8.25 │同上    │同上      │  20,500│ 92%  │ 18,860 │431   │1,209 │538%│同上  │同上      │        │        │法第七十一條│
│    │        │95.8.29 │        │          │        │      │(1,6400)│      │      │    │      │          │        │        │第一款之填製│
│    │        │        │        │          │        │      │        │      │      │    │      │          │        │        │不實會計憑證│
│    │        │        │        │          │        │      │        │      │      │    │      │          │        │        │罪，陳啟清累│
│    │        │        │        │          │        │      │        │      │      │    │      │          │        │        │犯，處有期徒│
│    │        │        │        │          │        │      │        │      │      │    │      │          │        │        │刑肆月，如易│
│    │        │        │        │          │        │      │        │      │      │    │      │          │        │        │科罰金，以新│
│    │        │        │        │          │        │      │        │      │      │    │      │          │        │        │臺幣壹仟元折│
│    │        │        │        │          │        │      │        │      │      │    │      │          │        │        │算壹日，減為│
│    │        │        │        │          │        │      │        │      │      │    │      │          │        │        │有期徒刑貳月│
│    │        │        │        │          │        │      │        │      │      │    │      │          │        │        │，如易科罰金│
│    │        │        │        │          │        │      │        │      │      │    │      │          │        │        │，以新臺幣壹│
│    │        │        │        │          │        │      │        │      │      │    │      │          │        │        │仟元折算壹日│
│    │        │        │        │          │        │      │        │      │      │    │      │          │        │        │，邱志明處有│
│    │        │        │        │          │        │      │        │      │      │    │      │          │        │        │期徒刑伍月，│
│    │        │        │        │          │        │      │        │      │      │    │      │          │        │        │如易科罰金，│
│    │        │        │        │          │        │      │        │      │      │    │      │          │        │        │以新臺幣壹仟│
│    │        │        │        │          │        │      │        │      │      │    │      │          │        │        │元折算壹日，│
│    │        │        │        │          │        │      │        │      │      │    │      │          │        │        │減為有期徒刑│
│    │        │        │        │          │        │      │        │      │      │    │      │          │        │        │貳月又拾伍日│
│    │        │        │        │          │        │      │        │      │      │    │      │          │        │        │，如易科罰金│
│    │        │        │        │          │        │      │        │      │      │    │      │          │        │        │，以新臺幣壹│
│    │        │        │        │          │        │      │        │      │      │    │      │          │        │        │仟元折算壹日│
│    │        │        │        │          │        │      │        │      │      │    │      │          │        │        │，顏如玉處有│
│    │        │        │        │          │        │      │        │      │      │    │      │          │        │        │期徒刑參月，│
│    │        │        │        │          │        │      │        │      │      │    │      │          │        │        │如易科罰金，│
│    │        │        │        │          │        │      │        │      │      │    │      │          │        │        │以新臺幣壹仟│
│    │        │        │        │          │        │      │        │      │      │    │      │          │        │        │元折算壹日，│
│    │        │        │        │          │        │      │        │      │      │    │      │          │        │        │減為有期徒刑│
│    │        │        │        │          │        │      │        │      │      │    │      │          │        │        │壹月又拾伍日│
│    │        │        │        │          │        │      │        │      │      │    │      │          │        │        │，如易科罰金│
│    │        │        │        │          │        │      │        │      │      │    │      │          │        │        │，以新臺幣壹│
│    │        │        │        │          │        │      │        │      │      │    │      │          │        │        │仟元折算壹日│
│    │        │        │        │          │        │      │        │      │      │    │      │          │        │        │。          │
├──┼────┼────┼────┼─────┼────┼───┼────┼───┼───┼──┼───┼─────┼────┼────┼──────┤
│98-3│蔡桂英  │96.4.4  │同上    │同上      │   5,500│ 92%  │  5,060 │116   │324   │358%│同上  │同上      │ 否     │適用    │陳啟清、邱志│
│    │        │96.4.10 │        │          │        │      │  ( 440)│      │      │    │      │          │        │        │明、顏如玉共│
│    │        │        │        │          │        │      │        │      │      │    │      │          │        │        │同犯商業會計│
│    │        │        │        │          │        │      │        │      │      │    │      │          │        │        │法第七十一條│
│    │        │        │        │          │        │      │        │      │      │    │      │          │        │        │第一款之填製│
│    │        │        │        │          │        │      │        │      │      │    │      │          │        │        │不實會計憑證│
│    │        │        │        │          │        │      │        │      │      │    │      │          │        │        │罪，陳啟清累│
│    │        │        │        │          │        │      │        │      │      │    │      │          │        │        │犯，處有期徒│
│    │        │        │        │          │        │      │        │      │      │    │      │          │        │        │刑肆月，如易│
│    │        │        │        │          │        │      │        │      │      │    │      │          │        │        │科罰金，以新│
│    │        │        │        │          │        │      │        │      │      │    │      │          │        │        │臺幣壹仟元折│
│    │        │        │        │          │        │      │        │      │      │    │      │          │        │        │算壹日，減為│
│    │        │        │        │          │        │      │        │      │      │    │      │          │        │        │有期徒刑貳月│
│    │        │        │        │          │        │      │        │      │      │    │      │          │        │        │，如易科罰金│
│    │        │        │        │          │        │      │        │      │      │    │      │          │        │        │，以新臺幣壹│
│    │        │        │        │          │        │      │        │      │      │    │      │          │        │        │仟元折算壹日│
│    │        │        │        │          │        │      │        │      │      │    │      │          │        │        │，邱志明處有│
│    │        │        │        │          │        │      │        │      │      │    │      │          │        │        │期徒刑伍月，│
│    │        │        │        │          │        │      │        │      │      │    │      │          │        │        │如易科罰金，│
│    │        │        │        │          │        │      │        │      │      │    │      │          │        │        │以新臺幣壹仟│
│    │        │        │        │          │        │      │        │      │      │    │      │          │        │        │元折算壹日，│
│    │        │        │        │          │        │      │        │      │      │    │      │          │        │        │減為有期徒刑│
│    │        │        │        │          │        │      │        │      │      │    │      │          │        │        │貳月又拾伍日│
│    │        │        │        │          │        │      │        │      │      │    │      │          │        │        │，如易科罰金│
│    │        │        │        │          │        │      │        │      │      │    │      │          │        │        │，以新臺幣壹│
│    │        │        │        │          │        │      │        │      │      │    │      │          │        │        │仟元折算壹日│
│    │        │        │        │          │        │      │        │      │      │    │      │          │        │        │，顏如玉處有│
│    │        │        │        │          │        │      │        │      │      │    │      │          │        │        │期徒刑參月，│
│    │        │        │        │          │        │      │        │      │      │    │      │          │        │        │如易科罰金，│
│    │        │        │        │          │        │      │        │      │      │    │      │          │        │        │以新臺幣壹仟│
│    │        │        │        │          │        │      │        │      │      │    │      │          │        │        │元折算壹日，│
│    │        │        │        │          │        │      │        │      │      │    │      │          │        │        │減為有期徒刑│
│    │        │        │        │          │        │      │        │      │      │    │      │          │        │        │壹月又拾伍日│
│    │        │        │        │          │        │      │        │      │      │    │      │          │        │        │，如易科罰金│
│    │        │        │        │          │        │      │        │      │      │    │      │          │        │        │，以新臺幣壹│
│    │        │        │        │          │        │      │        │      │      │    │      │          │        │        │仟元折算壹日│
│    │        │        │        │          │        │      │        │      │      │    │      │          │        │        │。          │
├──┼────┼────┼────┼─────┼────┼───┼────┼───┼───┼──┼───┼─────┼────┼────┼──────┤
│99  │蔡寶貴  │96.5.4  │聯邦銀行│0000-0000-│  12,000│ 92%  │ 11,040 │252   │708   │538%│1004- │警卷Ａ第  │ 否     │ 否     │陳啟清、邱志│
│    │        │96.5.8  │        │0000-0000 │        │      │ ( 960) │      │      │    │0001  │160至162頁│        │        │明、顏如玉共│
│    │        │        │        │          │        │      │        │      │      │    │      │、第155至 │        │        │同犯商業會計│
│    │        │        │        │          │        │      │        │      │      │    │      │157頁     │        │        │法第七十一條│
│    │        │        │        │          │        │      │        │      │      │    │      │          │        │        │第一款之填製│
│    │        │        │        │          │        │      │        │      │      │    │      │          │        │        │不實會計憑證│
│    │        │        │        │          │        │      │        │      │      │    │      │          │        │        │罪，陳啟清累│
│    │        │        │        │          │        │      │        │      │      │    │      │          │        │        │犯，處有期徒│
│    │        │        │        │          │        │      │        │      │      │    │      │          │        │        │刑肆月，如易│
│    │        │        │        │          │        │      │        │      │      │    │      │          │        │        │科罰金，以新│
│    │        │        │        │          │        │      │        │      │      │    │      │          │        │        │臺幣壹仟元折│
│    │        │        │        │          │        │      │        │      │      │    │      │          │        │        │算壹日，邱志│
│    │        │        │        │          │        │      │        │      │      │    │      │          │        │        │明處有期徒刑│
│    │        │        │        │          │        │      │        │      │      │    │      │          │        │        │伍月，如易科│
│    │        │        │        │          │        │      │        │      │      │    │      │          │        │        │罰金，以新臺│
│    │        │        │        │          │        │      │        │      │      │    │      │          │        │        │幣壹仟元折算│
│    │        │        │        │          │        │      │        │      │      │    │      │          │        │        │壹日，顏如玉│
│    │        │        │        │          │        │      │        │      │      │    │      │          │        │        │處有期徒刑參│
│    │        │        │        │          │        │      │        │      │      │    │      │          │        │        │月，如易科罰│
│    │        │        │        │          │        │      │        │      │      │    │      │          │        │        │金，以新臺幣│
│    │        │        │        │          │        │      │        │      │      │    │      │          │        │        │壹仟元折算壹│
│    │        │        │        │          │        │      │        │      │      │    │      │          │        │        │日。        │
├──┼────┼────┼────┼─────┼────┼───┼────┼───┼───┼──┼───┼─────┼────┼────┼──────┤
│100-│戴秋美  │96.3.2  │中國信託│0000-0000-│  16,500│ 91%  │ 15,015 │347   │1,138 │839%│1002- │警卷Ｂ第13│        │        │陳啟清、邱志│
│1   │        │96.3.5  │        │0000-0000 │        │      │( 1,485)│      │      │    │0001  │至14頁    │ 否     │適用    │明、顏如玉共│
├──┼────┼────┼────┼─────┼────┼───┼────┼───┼───┼──┼───┼─────┤        │        │同犯商業會計│
│100-│戴秋美  │96.3.2  │台北富邦│0000-0000-│  14,250│ 91%  │ 12,968 │299   │983   │839%│同上  │同上      │        │        │法第七十一條│
│2   │        │96.3.5  │銀行    │0000-0000 │        │      │( 1,282)│      │      │    │      │          │        │        │第一款之填製│
│    │        │        │        │          │        │      │        │      │      │    │      │          │        │        │不實會計憑證│
│    │        │        │        │          │        │      │        │      │      │    │      │          │        │        │罪，陳啟清累│
│    │        │        │        │          │        │      │        │      │      │    │      │          │        │        │犯，處有期徒│
│    │        │        │        │          │        │      │        │      │      │    │      │          │        │        │刑肆月，如易│
│    │        │        │        │          │        │      │        │      │      │    │      │          │        │        │科罰金，以新│
│    │        │        │        │          │        │      │        │      │      │    │      │          │        │        │臺幣壹仟元折│
│    │        │        │        │          │        │      │        │      │      │    │      │          │        │        │算壹日，減為│
│    │        │        │        │          │        │      │        │      │      │    │      │          │        │        │有期徒刑貳月│
│    │        │        │        │          │        │      │        │      │      │    │      │          │        │        │，如易科罰金│
│    │        │        │        │          │        │      │        │      │      │    │      │          │        │        │，以新臺幣壹│
│    │        │        │        │          │        │      │        │      │      │    │      │          │        │        │仟元折算壹日│
│    │        │        │        │          │        │      │        │      │      │    │      │          │        │        │，邱志明處有│
│    │        │        │        │          │        │      │        │      │      │    │      │          │        │        │期徒刑伍月，│
│    │        │        │        │          │        │      │        │      │      │    │      │          │        │        │如易科罰金，│
│    │        │        │        │          │        │      │        │      │      │    │      │          │        │        │以新臺幣壹仟│
│    │        │        │        │          │        │      │        │      │      │    │      │          │        │        │元折算壹日，│
│    │        │        │        │          │        │      │        │      │      │    │      │          │        │        │減為有期徒刑│
│    │        │        │        │          │        │      │        │      │      │    │      │          │        │        │貳月又拾伍日│
│    │        │        │        │          │        │      │        │      │      │    │      │          │        │        │，如易科罰金│
│    │        │        │        │          │        │      │        │      │      │    │      │          │        │        │，以新臺幣壹│
│    │        │        │        │          │        │      │        │      │      │    │      │          │        │        │仟元折算壹日│
│    │        │        │        │          │        │      │        │      │      │    │      │          │        │        │，顏如玉處有│
│    │        │        │        │          │        │      │        │      │      │    │      │          │        │        │期徒刑參月，│
│    │        │        │        │          │        │      │        │      │      │    │      │          │        │        │如易科罰金，│
│    │        │        │        │          │        │      │        │      │      │    │      │          │        │        │以新臺幣壹仟│
│    │        │        │        │          │        │      │        │      │      │    │      │          │        │        │元折算壹日，│
│    │        │        │        │          │        │      │        │      │      │    │      │          │        │        │減為有期徒刑│
│    │        │        │        │          │        │      │        │      │      │    │      │          │        │        │壹月又拾伍日│
│    │        │        │        │          │        │      │        │      │      │    │      │          │        │        │，如易科罰金│
│    │        │        │        │          │        │      │        │      │      │    │      │          │        │        │，以新臺幣壹│
│    │        │        │        │          │        │      │        │      │      │    │      │          │        │        │仟元折算壹日│
│    │        │        │        │          │        │      │        │      │      │    │      │          │        │        │。          │
├──┼────┼────┼────┼─────┼────┼───┼────┼───┼───┼──┼───┼─────┼────┼────┼──────┤
│101 │簡志源  │96.1.1  │中國信託│0000-0000-│  39,984│約93% │ 37,185 │840   │1,959 │894%│同上  │警卷Ａ第88│ 否     │適用    │陳啟清、邱志│
│    │        │96.1.3  │        │0000-0000 │        │      │( 2,799)│      │      │    │      │至90頁    │        │        │明、顏如玉共│
│    │        │        │        │          │        │      │        │      │      │    │      │          │        │        │同犯商業會計│
│    │        │        │        │          │        │      │        │      │      │    │      │          │        │        │法第七十一條│
│    │        │        │        │          │        │      │        │      │      │    │      │          │        │        │第一款之填製│
│    │        │        │        │          │        │      │        │      │      │    │      │          │        │        │不實會計憑證│
│    │        │        │        │          │        │      │        │      │      │    │      │          │        │        │罪，陳啟清累│
│    │        │        │        │          │        │      │        │      │      │    │      │          │        │        │犯，處有期徒│
│    │        │        │        │          │        │      │        │      │      │    │      │          │        │        │刑肆月，如易│
│    │        │        │        │          │        │      │        │      │      │    │      │          │        │        │科罰金，以新│
│    │        │        │        │          │        │      │        │      │      │    │      │          │        │        │臺幣壹仟元折│
│    │        │        │        │          │        │      │        │      │      │    │      │          │        │        │算壹日，減為│
│    │        │        │        │          │        │      │        │      │      │    │      │          │        │        │有期徒刑貳月│
│    │        │        │        │          │        │      │        │      │      │    │      │          │        │        │，如易科罰金│
│    │        │        │        │          │        │      │        │      │      │    │      │          │        │        │，以新臺幣壹│
│    │        │        │        │          │        │      │        │      │      │    │      │          │        │        │仟元折算壹日│
│    │        │        │        │          │        │      │        │      │      │    │      │          │        │        │，邱志明處有│
│    │        │        │        │          │        │      │        │      │      │    │      │          │        │        │期徒刑伍月，│
│    │        │        │        │          │        │      │        │      │      │    │      │          │        │        │如易科罰金，│
│    │        │        │        │          │        │      │        │      │      │    │      │          │        │        │以新臺幣壹仟│
│    │        │        │        │          │        │      │        │      │      │    │      │          │        │        │元折算壹日，│
│    │        │        │        │          │        │      │        │      │      │    │      │          │        │        │減為有期徒刑│
│    │        │        │        │          │        │      │        │      │      │    │      │          │        │        │貳月又拾伍日│
│    │        │        │        │          │        │      │        │      │      │    │      │          │        │        │，如易科罰金│
│    │        │        │        │          │        │      │        │      │      │    │      │          │        │        │，以新臺幣壹│
│    │        │        │        │          │        │      │        │      │      │    │      │          │        │        │仟元折算壹日│
│    │        │        │        │          │        │      │        │      │      │    │      │          │        │        │，顏如玉處有│
│    │        │        │        │          │        │      │        │      │      │    │      │          │        │        │期徒刑參月，│
│    │        │        │        │          │        │      │        │      │      │    │      │          │        │        │如易科罰金，│
│    │        │        │        │          │        │      │        │      │      │    │      │          │        │        │以新臺幣壹仟│
│    │        │        │        │          │        │      │        │      │      │    │      │          │        │        │元折算壹日，│
│    │        │        │        │          │        │      │        │      │      │    │      │          │        │        │減為有期徒刑│
│    │        │        │        │          │        │      │        │      │      │    │      │          │        │        │壹月又拾伍日│
│    │        │        │        │          │        │      │        │      │      │    │      │          │        │        │，如易科罰金│
│    │        │        │        │          │        │      │        │      │      │    │      │          │        │        │，以新臺幣壹│
│    │        │        │        │          │        │      │        │      │      │    │      │          │        │        │仟元折算壹日│
│    │        │        │        │          │        │      │        │      │      │    │      │          │        │        │。          │
└──┴────┴────┴────┴─────┴────┴───┴────┴───┴───┴──┴───┴─────┴────┴────┴──────┘
附表二
┌────────────────────────────────┐
│所有人：柯淑玲；地點：高雄市○○○路120號                       │
├──┬─────────────────────────────┤
│編號│扣押物品名稱                                              │
├──┼─────────────────────────────┤
│1   │中國信託商業銀行電子刷卡機 (000-00-000-00000)1臺          │
├──┼─────────────────────────────┤
│2   │中國信託商業銀行手動刷卡機 (000000000)1臺                 │
├──┼─────────────────────────────┤
│3、4│大眾商業銀行手動刷卡機 1臺、手動刷卡機(201026L2)1臺       │
├──┼─────────────────────────────┤
│5   │中國信託8月27日刷卡單2張 (編號00000000)                   │
├──┼─────────────────────────────┤
│6   │送貨單1張 (004480、簡重仁)                                │
├──┼─────────────────────────────┤
│7   │匯豐信用卡空白簽帳單1本(47份)                             │
├──┼─────────────────────────────┤
│8   │台新銀行信用卡簽帳單1本(46份)                             │
├──┼─────────────────────────────┤
│9   │台新銀行信封袋1疊(47份)                                   │
├──┼─────────────────────────────┤
│10  │中國信託信封袋1疊(29份)                                   │
├──┼─────────────────────────────┤
│11  │送貨單2本 (2 N5081)                                       │
├──┼─────────────────────────────┤
│12  │發票2張 (0000000000、00000000)                            │
├──┼─────────────────────────────┤
│13  │營利事業登記證影本1份-立華商行                            │
├──┼─────────────────────────────┤
│14  │營利事業登記證影本1份-安達商行                            │
├──┴─────────────────────────────┤
│所有人：顏如玉；地點：高雄市大寮區○○○路38、40號              │
├──┬─────────────────────────────┤
│編號│扣押物品名稱                                              │
├──┼─────────────────────────────┤
│1   │客戶信用卡辦卡記事簿5本                                   │
├──┼─────────────────────────────┤
│2   │來發信貸融資公司名片 (陳經理0000000000)1盒                │
├──┼─────────────────────────────┤
│3   │小額信貸民間互助名片 (高進0000000000)1盒                  │
├──┼─────────────────────────────┤
│4   │客戶信用卡辦卡記事簿1本 (大本)                            │
├──┴─────────────────────────────┤
│所有人：盧建華；地點：屏東市○○路381-1號                       │
├──┬─────────────────────────────┤
│編號│扣押物品名稱                                              │
├──┼─────────────────────────────┤
│1   │刷卡機 (編號00000000)乙台                                 │
├──┼─────────────────────────────┤
│2   │「盧先生」名片乙盒                                        │
├──┼─────────────────────────────┤
│3、4│手機 2 支 (門號 0000000000，廠牌 Sony Ericsson、095811    │
│    │3755 廠牌 MOTOROLA)                                       │
├──┼─────────────────────────────┤
│5   │陽信商業銀行帳號 00000-000000-0( 戶名食光說道複合式茶飲周 │
│    │玟延 )                                                    │
├──┼─────────────────────────────┤
│6   │刷卡簽單                                                  │
├──┼─────────────────────────────┤
│7   │刷卡提貨單連發票1份                                       │
├──┼─────────────────────────────┤
│8   │記帳估價單2本(7225A)                                      │
├──┼─────────────────────────────┤
│9   │冠華菸酒公司銷貨憑單1份                                   │
├──┼─────────────────────────────┤
│10  │發票乙疊 (詳如扣押目錄表)                                 │
└──┴─────────────────────────────┘